【裁判字號】    97,訴,1321
【裁判日期】    990212
【裁判案由】    組織犯罪防制條例等
【裁判全文】
臺灣高雄地方法院刑事判決              97年度訴字第1321號
公  訴  人  臺灣高雄地方法院檢察署檢察官
被      告  Ｙ○○
選任辯護人  陳魁元律師
被      告  Ｘ○○
            ｄ○○
            ｉ○○
上三人共同
選任辯護人  黃廷維律師
            吳永發律師
            鍾美馨律師
被      告  Ｎ○○
            Ｚ○○
上二人共同
選任辯護人  鄭曉東律師
            魏緒孟律師
被      告  玄○○
                      樓之3
                    （現於臺灣高雄監獄另案執行中）
            黃○○
                      樓之3
            子○○
            甲Ｃ○
                    現於台灣高雄監獄  執行中
            Ｄ○○
            Ｃ○○
上列被告因違反組織犯罪防制條例等案件，經檢察官提起公訴（
97年度偵字第13430 、13579 、13724 、13943 、16545 、2100
4 、23302 號、97年度偵緝字第1243號），本院判決如下：
    主  文
Ｙ○○犯如附表三編號34號、38號、43號、51號、53號、58號、
73 號 、74號、77號、78號、79號、80號、81號、83號、84號、
85號、86號、87號、92號、24號、28號、76號、54號所示之重利
罪，共貳拾罪，各處同附表編號「罪名及宣告刑」欄所示之刑
；又犯如附表五編號9 號、11號所示之恐嚇危害安全罪，共貳罪
，各處同附表編號「罪名及宣告刑」欄所示之刑；又犯如附表五
編號10號所示之毀損他人物品罪，處同附表編號「罪名及宣告刑
」欄所示之刑；應執行有期徒刑年，如易科罰金，以新台幣壹
仟元折算壹日，扣案如附表十一編號1 號、5 號、6 號、7 號、
附表十二編號1 號、附表十四號編號2 號、附表編號十五編號1
號、7 號、8 號所示之物，均沒收之。其餘被訴如理由欄五所示
毀損他人物品部分，公訴不受理；被訴重利、恐嚇危害安全部分
，均無罪。
Ｘ○○犯如附表三編號52號、57號、59號、68號、69號、75號、
76號、88號、89號、90號、91號、93號、94號、95號、96號、10
0 號、101 號、103 號、104 號、54號、73號、83號所示之重利
罪，共貳拾貳罪，各處同附表編號「罪名及宣告刑」欄所示之刑
；又犯如附表五編號8 號之恐嚇危害安全罪，處同附表編號「罪
名及宣告刑」欄所示之刑；應執行有期徒刑貳年陸月，如易科罰
金，以新台幣壹仟元折算壹日，扣案如附表十一編號1 號、5 號
、6 號、7 號、附表十二編號1 號、附表十四號編號2 號所示之
物，均沒收之。其餘被訴如理由欄五所示毀損他人物品部分，公
訴不受理；被訴重利、恐嚇危害安全部分，均無罪。
Ｎ○○犯如附表三編號36號、44號、45號、46號、48號、50號、
54號、55號、56號、60號、61號、62號、64號、65號、66號、67
號、70號、71號、102 號、6 號、30號、38號、72號、104號、
32號所示之重利罪，共貳拾伍罪，各處同附表編號「罪名及宣告
刑」欄所示之刑；又犯如附表五編號5 號、7 號之恐嚇危害安全
罪，各處同附表編號「罪名及宣告刑」欄所示之刑；應執行有期
徒刑貳年陸月，如易科罰金，以新台幣壹仟元折算壹日，扣案如
附表十一編號1 號、5 號、6 號、7 號、附表十二編號1 號、附
表十四號編號2 號所示之物，均沒收之。其餘被訴如理由欄五所
示毀損他人物品部分，公訴不受理；被訴重利、恐嚇危害安全部
分，均無罪。
ｉ○○犯如附表三編號1 號至23號、72號、42號、54號所示之重
利罪，共貳拾陸罪，各處同附表編號「罪名及宣告刑」欄所示之
刑；又犯如附表五編號1 號之恐嚇危害安全罪，處同附表編號「
罪名及宣告刑」欄所示之刑；又犯如附表五編號2 號所示之毀損
他人物品罪，處同附表編號「罪名及宣告刑」欄所示之刑；應執
行有期徒刑貳年，如易科罰金，以新台幣壹仟元折算壹日，扣案
如附表十一編號1 號、5 號、6 號、7 號所示之物，均沒收之。
其餘被訴如理由欄五所示毀損他人物品部分，公訴不受理；被訴
重利、恐嚇危害安全部分，均無罪。
ｄ○○犯如附表三編號24號至33號、35號、37號、39號至42號、
47 號 、63號、82號、97號、98號、99號、5 號所示之重利罪，
共貳拾罪，各處同附表編號「罪名及宣告刑」欄所示之刑；又
犯如附表五編號3 號、4 號、6 號之恐嚇危害安全罪，各處同附
表編號「罪名及宣告刑」欄所示之刑；應執行有期徒刑壹年陸月
，如易科罰金，以新台幣壹仟元折算壹日。其餘被訴如理由欄五
所示毀損他人物品部分，公訴不受理；被訴重利、恐嚇危害安全
部分，均無罪。
Ｚ○○犯如附表三編號83號、84號所示之重利罪，均累犯，各處
同附表編號「罪名及宣告刑」欄所示之刑，應執行有期徒刑伍月
，如易科罰金，以新台幣壹仟元折算壹日，扣案如附表十二編號
1 號所示之物，沒收之。其餘被訴如理由欄五所示毀損他人物品
部分，公訴不受理；被訴重利、恐嚇危害安全部分，均無罪。
黃○○犯如附表三編號19號所示之重利罪，處同附表編號「罪名
及宣告刑」欄所示之刑。其餘被訴如理由欄五所示毀損他人物品
部分，公訴不受理；被訴重利、恐嚇危害安全部分，均無罪。
玄○○犯如附表三編號49號所示之重利罪，累犯，處同附表編號
「罪名及宣告刑」欄所示之刑。其餘被訴如理由欄五所示毀損他
人物品部分，公訴不受理；被訴重利、恐嚇危害安全部分，均無
罪。
甲Ｃ○犯幫助重利罪，處有期徒刑貳月，如易科罰金，以新台幣
壹仟元折算壹日。其餘被訴部分，均無罪。
子○○、Ｄ○○、Ｃ○○均無罪。
    事  實
一、Ｚ○○前因違反毒品危害防制條例案件，被法院判處有期徒
    刑7 月，減為有期徒刑3 月15日，於民國96年10月16日縮刑
    期滿執行完畢；玄○○前因違反職役職責案件，經軍事法院
    判處有期徒刑1 年4 月，於95年8 月8 日假釋出監，所餘刑
    期未經撤銷假釋，於95年9 月17日執行完畢。
二、甲Ｃ○明知當前申請金融帳戶甚為方便，但不法份子為掩飾
    其不法行徑，避免執法人員之追究及處罰，經常捨自己申請
    金融帳戶，而利用他人之金融帳戶為工具以遂行不法款項之
    存提，因而在客觀上可預見無故欲取得他人金融帳戶使用之
    行徑，常與不法犯罪有密切關連，竟意圖為自己及第三人不
    法之所有，以縱有人持其金融帳戶作為不法款項存提之犯罪
    工具，亦不違其本意之不確定故意，於91年9 月17日至98年
    12月間之某日，在高雄市區某地，以抵償新台幣（下同）數
    千元之代價，將其所申設如附表二編號1 號所示金融帳戶之
    存摺、印章、提款卡及密碼交付Ｘ○○，轉交Ｙ○○供王長
    宏（年籍不詳成年男子）經營地下錢莊放款使用，嗣後上開
    金融帳戶被用為如附表三編號6 號、31號、41號、72號、80
    號所示重利放款收息使用。
三、Ｙ○○（綽號「國仔」、「長腳」、「蜘蛛」）與Ｚ○○、
    玄○○（綽號「小牛」）與黃○○（綽號「阿豪」）各為兄
    弟；Ｙ○○與Ｘ○○（綽號「趴仔」）、Ｎ○○（綽號「矮
    子」、「雞雞」）為同學，玄○○為Ｙ○○妹妹之同學，ｉ
    ○○為Ｎ○○同學。Ｙ○○、ｄ○○前均曾受僱於王長宏協
    助處理地下錢莊放款、收款工作，民國95年6 月前某日，Ｙ
    ○○承接王長宏含所有如附表二編號1 號所示金融帳戶（郵
    政存摺、印章、提款卡及密碼）在內之地下錢莊業務，嗣後
    適Ｘ○○向ｄ○○承租位於高雄市○○區○○路226 號1 樓
    開設「一品茶行」，ｄ○○因經常前往打掃2 、3 樓而經常
    幫忙茶行業務，Ｘ○○為拓展業務亦經常邀約Ｙ○○、Ｎ○
    ○前往泡茶，Ｎ○○並轉邀ｉ○○前往，該5 人經常聚集於
    「一品茶行」，黃○○於96年11月自台北南下高雄後亦經常
    前往「一品茶行」，玄○○則於96年底至97年初起經常至「
    一品茶行」，Ｘ○○、Ｎ○○、ｉ○○、ｄ○○因見Ｙ○○
    承接王長宏經營放款業務利潤甚佳，黃○○、玄○○因見Ｙ
    ○○、Ｘ○○、Ｎ○○、ｉ○○、ｄ○○經營放款業務利潤
    甚佳，上開7 人遂均基於乘他人急迫貸以金錢，而取得與原
    本顯不相當重利之犯意，個別刊登放款廣告，並於廣告上刊
    登如附表一聯繫電話門號欄所示之行動電話門號，並均學習
    王長宏之經營模式，各自印製「財鑫理財管理公司‧元俊祥
    」之名片，並將如上各自聯絡之行動電話門號印製於名片上
    ，俟接獲欲借款之電話，審核欲借款者之基本資料及借款原
    因後，約定地點而交付上開「財鑫理財管理公司‧元俊祥」
    之名片予貸款者，並自稱「阿祥」或個人姓氏、名字之簡稱
    ，貸放1 萬元至數萬元之低額款項予借款人，利息原則上以
    每萬元10日2 千元為基準，並於第1 次放款時加收1 千元手
    續費，利息及手續費之計付可依具體情形微幅調整，並要求
    借款人提供身分證正本或其他證件，及簽發借款金額3 倍之
    本票作為債務之擔保（可依具體情形調整），另於感覺該次
    放款有危險性時，相約其中與之有犯意聯絡之另1 人共同前
    往放款，利息之收取以經電話聯繫後當面交付為原則，亦可
    提供提款卡由其等按時間直接提領，路途較遠者並約定由借
    款人直接匯入如附表二編號1 號、2 號所示之金融帳戶及其
    他不詳金融帳戶，約定應收息時如放款者恰有事無法前往，
    則請其中與之有犯意聯絡之另1 人代為前往收取，其等乘借
    款人需款孔急之際，與借款人約定如上利息與原本顯不相當
    之消費借貸契約，而取得與原本顯不相當之重利；另Ｚ○○
    於96年10月16日出獄後，亦與Ｙ○○基於乘他人急迫貸以金
    錢，而取得與原本顯不相當重利之犯意聯絡，於Ｙ○○擔任
    義消值班、差勤任務或有其他臨時活動時，協助Ｙ○○從事
    上開放款業務（借款人、借款時間、借款地點、有無共犯陪
    同前往放款、借款金額、約定利息、繳息方式、提出之資料
    及擔保品、有無協助收取利息之共犯，均詳如附表三所示）
    。
三、Ｙ○○、Ｘ○○、Ｎ○○、ｉ○○、ｄ○○於借款人未依約
    繳交利息或還款時，另基於恐嚇危害安全之犯意，以於電話
    中恫嚇被害人、傳送恐嚇簡訊、前往借款人住居所留恐嚇字
    條等方式逼討債務（詳情如附表五編號1 號、3 號至9 號、
    11號「犯罪事實」欄所載），致使如附表五編號1 號、3 號
    至9 號、11號所示之借款人或家屬心生畏怖，足生危害於上
    開借款人或家屬之安全。ｉ○○、Ｙ○○另基於恐嚇危害安
    全及毀損他人物品之犯意，分別以電話恐嚇、前往借款人住
    居所留恐嚇字條及潑灑油漆等方式催討債務，（詳情如附表
    五編號2 號、10號「犯罪事實」欄所載），致使如附表五編
    號2 號、10號所示之借款人或家屬心生畏怖，足生危害於上
    開借款人或家屬之安全，並減損被潑灑油漆物品之效用。
四、嗣經警於97年4 月2 日，在位於高雄市前鎮區臺鋁12巷7 號
    Ｎ○○住處查獲如附表十一所示之物；於97年5 月5 日，在
    位於高雄市○鎮區○○街39號Ｙ○○住處查獲如附表十二所
    示之物，在位於高雄市○○區○○街65巷15號Ｘ○○住處查
    獲如附表十三所示之物，在「一品茶行」查獲如附表十四所
    示之物，在位於高雄市苓雅區○○○路239 號「日鑫當舖」
    查獲如附表十五所示之物，在位於高雄市○○區○○路84巷
    3 號4 樓ｉ○○住處查獲如附表十六所示之物，在位於高雄
    市鹽埕區○○○路53號ｄ○○住處查獲如附表十七所示之物
    ；於97年5 月6 日在位於高雄市前鎮區○○○路971 號8 樓
    之4 玄○○住處查獲如附表十八所示之物，其中如附表十一
    編號1 號所示「財鑫理財管理公司‧元俊祥」名片、編號5
    號所示空白本票3 本、編號6 號所示電腦主機1 台、編號7
    號所示行動電話，均為被告Ｎ○○所有並供其及共犯Ｘ○○
    、Ｙ○○、ｉ○○本件犯罪所用，如附表十二編號1 號所示
    客戶名冊，為被告Ｙ○○所有並供其及共犯Ｘ○○、Ｚ○○
    本件犯罪所用之物，如附表十四編號2 號所示電腦主機1 台
    ，為被告Ｘ○○所有並供共犯Ｙ○○、Ｘ○○、Ｎ○○、ｉ
    ○○、ｄ○○本件犯罪所用之物，如附表十五編號1 號、7
    號、8 號所示郵政儲金簿、印章、金融卡為被告Ｄ○○所有
    並供被告Ｙ○○本件犯罪所用（如附表三編號80號），而查
    悉上情。
五、案經己○○、酉○○、宇○○、周紫玲、ｎ○○、甲丙○、
    丁○○、陳宜豔、鄭元雄、甲庚○、黃筆勝、蔡金助、甲玄
    ○、甲己○○、甲巳○、甲Ｆ○、甲辰○訴由高雄市政府警
    察局三民二分局移請暨高雄縣政府警察局報請臺灣高雄地方
    法院檢察署檢察官指揮內政部警政署刑事警察局偵查起訴。
    理  由
一、證據能力之判斷：
  (一)被告以外之人於審判外之言詞或書面陳述，除法律有規定者
    外，不得作為證據，刑事訴訟法第159 條第1 項定有明文。
    本件被告Ｙ○○、Ｘ○○、Ｎ○○、Ｚ○○、ｄ○○、ｉ○
    ○辯護人辯稱經合法傳喚未於審判時到庭之證人，於警詢時
    之陳述為審判外之言詞陳述，不得作為證據，經核尚無不合
    ，而證人孫偲琦、甲申○、地○○、Ｐ○○均經合法傳喚而
    未到庭，有送達通知書、報到單、拘提無效函附卷可稽（孫
    偲琦部分詳本院(三)卷第205 至206 頁戶籍查詢資料、在監在
    押查詢資料、(二)卷第210 頁、第279 頁退回郵件、報到單、
    (三)卷第63頁、第80頁退回郵件、頁報到單、(三)卷第327 頁拘
    提無效函；甲申○部分詳本院(三)卷第258 至259 頁戶籍查詢
    資料、在監在押查詢資料、(三)卷第5 頁、第81頁送達證書、
    報到單、(四)卷第221 頁拘提無效函；地○○部分詳本院(五)卷
    第198 至199 頁戶籍查詢資料、在監在押查詢資料、(五)卷第
    58頁、第90頁送達證書、報到單、(六)卷第5 頁拘提無效函；
    Ｐ○○部分詳本院(五)卷第274 至275 頁戶籍查詢資料、在監
    在押查詢資料、(五)卷第269 頁、第284 頁退回郵件、報到單
    ），是應認證人孫偲琦、甲申○、地○○、Ｐ○○於警詢之
    陳述無證據能力。另被告Ｙ○○、Ｘ○○、Ｎ○○、Ｚ○○
    、ｄ○○、ｉ○○辯護人係於辯論終結前始為經合法傳喚未
    於審判時到庭之證人於警詢時無證據能力之辯稱，此有筆錄
    附卷可稽（詳本院(八)卷第94至95頁），而上開被告於準備程
    序時已就被訴犯行為部分承認（詳本院(一)卷第325 頁），則
    解釋辯稱無證據能力部分，自應限於否認犯罪部分，併予敘
    明。
  (二)按被告以外之人於審判外之言詞或書面陳述，除法律有規定
    者外，依刑事訴訟法第159 條第1 項之規定，雖不得作為證
    據，但依同法第159 條之5 規定，經當事人於審判程序同意
    作為證據，法院審酌該言詞陳述或書面陳述作成時之情況，
    認為適當者，仍得作為證據，且如當事人、代理人或辯護人
    於法院調查證據時，知有上開不得為證據之情形，而未於言
    詞辯論終結前聲明異議者，視為有前項之同意。而本件除如
    上以外之證人於警詢中之陳述，本件全部被告及辯護人於本
    院行準備程序時，均明確表示對於證據能力不爭執（詳本院
    (一)卷第323 至324 頁），且被告及辯護人亦未於本院審理過
    程中聲明異議，本院審酌上開陳述作成時之情況均屬正常，
    且與本案相關之待證事實具有關連性，因認上開證據均具有
    證據能力。
二、重利有罪部分事實之認定：
  (一)訊據被告Ｙ○○對如附表三編號34號、38號、43號、51號、
    53 號 、58號、73號、74號、78號、79號、80號、81號、83
    號、84號、85號、86號、87號、92號之放款重利犯罪事實，
    被告Ｘ○○對如附表三編號52號、57號、59號、68號、69號
    、75號、76號、88號、89號、90號、91號、93號、94號、95
    號、96號、100 號、101 號、103 號、104 號之放款重利犯
    罪事實，被告Ｎ○○對如附表三編號36號、44號、45號、46
    號、48號、50號、54號、55號、56號、60號、61號、62號、
    64號、65號、66號、67號、70號、71號、102 號之放款重利
    犯罪事實，被告ｉ○○對如附表三編號1 號至23號、72號之
    放款重利犯罪事實，被告ｄ○○對如附表三編號24號至33號
    、35號、37號、39號至42號、47號、63號、82號、97號、98
    號、99號之放款重利犯罪事實，被告玄○○對如附表三編號
    49號之放款重利犯罪事實，除有無本案其他被告陪同前往放
    款、有無本案其他被告參與收息及放款次數、收息次數及金
    額之部分細節外，大致均坦誠不諱，核與如附表四「理由」
    欄（編號77除外）所示之其他證據大致相符，另被告Ｙ○○
    雖對如附表三編號77號之放款重利犯罪事實矢口否認，但有
    如附表四編號77「理由」欄所示之證據可資證明，從而被告
    Ｙ○○有如附表三編號34號、38號、43號、51號、53號、58
    號、73號、74號、77號、78號、79號、80號、81號、83號、
    84 號 、85號、86號、87號、92號之放款重利犯行，被告Ｘ
    ○○有如附表三編號52號、57號、59號、68號、69號、75號
    、76 號 、88號、89號、90號、91號、93號、94號、95號、
    96號、100 號、101 號、103 號、104 號之放款重利犯行，
    被告Ｎ○○有如附表三編號36號、44號、45號、46號、48號
    、50 號 、54號、55號、56號、60號、61號、62號、64號、
    65號、66號、67號、70號、71號、102 號之放款重利犯行，
    被告ｉ○○有如附表三編號1 號至23號、72號之放款重利犯
    行，被告ｄ○○有如附表三編號24號至33號、35號、37號、
    39號至42號、47號、63號、82號、97號、98號、99號之放款
    重利犯行，被告玄○○有如附表三編號49號之放款重利犯行
    ，均可認定。
  (二)被告Ｙ○○於如附表三編號24號、28號、76號所示放款陪同
    各放款被告前往，被告Ｘ○○於如附表三編號54、73號所示
    放款陪同各放款被告前往，被告Ｎ○○於如附表三編號6號
    、30號、38號、72號、104 號所示放款陪同各放款被告前往
    ，被告ｄ○○於如附表三編號5 號所示放款陪同放款被告前
    往，被告黃○○於如附表三編號19號所示放款陪同放款被告
    前往，被告Ｙ○○於如附表三編號54號所示放款參與收息，
    被告Ｘ○○於如附表三編號73號、83號所示放款參與收息，
    被告Ｎ○○於如附表三編號32號所示放款參與收息，被告ｉ
    ○○於如附表三編號42號、54號所示放款參與收息，被告Ｚ
    ○○於如附表三編號83號、84號所示放款參與收息之事實，
    業據借款人證述及指認在卷（詳如附表四同編號「理由」欄
    所載），被告Ｙ○○、Ｘ○○、Ｎ○○、ｉ○○、ｄ○○本
    身即有放款重利犯行，且被告黃○○亦自承曾刊登放款廣告
    ，有筆錄附卷可稽（詳本院(八)卷第53頁），則其等就上開陪
    同放款行為涉犯重利犯行，自應有所知悉，另被告Ｚ○○為
    被告Ｙ○○之兄，自承為被告Ｙ○○收款約10次，被告Ｙ○
    ○擔任義消時均由其代為收款，且被告Ｙ○○出國後亦將代
    為收款，亦有筆錄附卷可按（詳本院(八)卷第23至24頁），既
    係長期於被告Ｙ○○擔任義消時代為收款，且被告Ｙ○○如
    出境成功，亦有可能長時間密集代為收款，衡情對被告Ｙ○
    ○從事放款業務自無不知之可能，被告Ｚ○○辯稱不知被告
    Ｙ○○從事重利放款，被告Ｙ○○證稱係請被告Ｚ○○代收
    互助會會款，均與常情不符，自無可採，上開被告對於所參
    與者為重利放款，且參與程度已及放款、收款之構成要件行
    為，自應與各該放款被告成立重利犯行之共同正犯，則被告
    Ｙ○○另有如附表三編號24號、28號、76號、54號所示重利
    犯行，被告Ｘ○○另有如附表三編號54號、73號、83號所示
    重利犯行，被告Ｎ○○另有如附表三編號6 號、30號、38號
    、72號、104 號、32號所示重利犯行，被告ｉ○○另有如附
    表三編號42號、54號所示重利犯行，被告ｄ○○另有如附表
    三編號5 號所示重利犯行，被告黃○○有如附表三編號19號
    所示重利犯行，被告Ｚ○○有如附表三編號83號、84號所示
    重利犯行，亦可認定。
  (三)被告甲Ｃ○就上開交付如附表二編號1 號所示金融帳戶供使
    用之犯行坦誠不諱，經核：
    1.當前申請金融帳戶甚為方便，但不法份子為掩飾其犯罪之
      不法行徑，避免執法人員之追究及處罰，經常捨自己申請
      而利用他人之金融帳戶為工具以遂行犯罪，因而在客觀上
      可預見無故欲取得他人金融帳戶使用之行徑，常與不法犯
      罪有密切關連，且為確保該金融帳戶不致因申請人辦理掛
      失，而使犯罪所得無法提領，通常均會事先取得該金融帳
      戶申請人之同意，是如將金融帳戶提供他人使用，嗣後該
      金融帳戶被用為不法犯罪之工具，自應認係將金融帳戶出
      賣他人使用，有為自己及第三人不法所有之意圖，並具縱
      有人持其金融帳戶作為犯罪之不法使用，亦不違其本意之
      不確定故意。
    2.被告甲Ｃ○所承與被告Ｘ○○證稱略以：介紹被告甲Ｃ○
      將如附表二編號1 號所示金融帳戶交付被告Ｙ○○轉交王
      長宏使用等語（詳本院(六)卷第120 頁、(七)卷第227 頁），
      被告Ｙ○○證稱略以：王長宏將如附表二編號1 號所示金
      融帳戶交付伊使用等語（詳本院(六)卷第137 頁、(七)卷第
      231 頁）大致相符，堪信為真實。
    3.如附表二編號1 號所示金融帳戶確曾用於如附表三編號6
      號、31號、41號、72號、80號放款收息之事實，業經借款
      人證述甚詳（詳如附表三編號6 號、31號、41號、72號、
      80號「理由」欄所載），且被告Ｙ○○、ｉ○○、ｄ○○
      亦證稱確曾使用該金融帳戶供借款人匯款（詳本院(七)卷第
      412 頁、(八)卷第46頁、第35頁）是被告甲Ｃ○所申設如附
      表二編號1 號所示之金融帳戶，被用為如附表三編號6 號
      、31號、41號、72號、80號不法重利放款收息工具之事實
      ，應可認定。
    4.綜上，被告甲Ｃ○對提供如附表二編號1 號所示金融帳戶
      供人使用，該帳戶可能被用為不法犯罪工具之事實有所預
      見，且被用為不法犯罪使用不違其本意，其有幫助犯如附
      表三編號6 號、31號、41號、72號、80號不法重利犯罪之
      犯行，亦可認定。
三、恐嚇危害安全、毀損他人物品有罪部分事實之認定：
  (一)訊據被告ｄ○○對如附表五編號3 號、4 號「犯罪事實」欄
    所示之恐嚇危害安全犯行坦誠不諱，核與如附表六編號3 號
    、4 號「理由」欄所示借款人之證述內容大致相符，被告ｄ
    ○○有如附表五編號3 號、4 號「犯罪事實」欄所示之恐嚇
    危害安全犯行，應可認定。
  (二)訊據被告ｉ○○對如附表五編號2 號所示在被害人住處留下
    恐嚇字條之恐嚇危害安全犯行坦誠不諱，但矢口否認在被害
    人住處潑漆之恐嚇危害安全犯行及毀損他人物品犯行，然依
    附表六編號2 號「理由」欄所示事證，堪認係被告ｉ○○委
    請他人潑漆，是被告ｉ○○有如附表五編號2 號「犯罪事實
    」欄所示之恐嚇危害安全及毀損他人物品犯行，亦可認定。
  (三)訊據被告ｉ○○對如附表五編號1 號，被告Ｎ○○對如附表
    五編號5 號、7 號，被告ｄ○○對如附表五編號6 號，被告
    Ｘ○○對如附表五編號8 號，被告Ｙ○○對如附表五編號9
    號、10號、11號「犯罪事實」欄所示之放款行為雖坦誠不諱
    ，但均否認有恐嚇危害安全犯行，被告Ｙ○○並否認如附表
    五編號10號「犯罪事實」欄所示之毀損他人物品犯行，惟依
    如附表六同編號「理由」欄所示證據，堪認上開被告確有上
    開恐嚇危害安全犯行，被告Ｙ○○並有如附表五編號10號「
    犯罪事實」欄所示之毀損他人物品犯行，故被告ｉ○○有如
    附表五編號1 號「犯罪事實」欄所示之恐嚇危害安全犯行，
    被告Ｎ○○有如附表五編號5 號、7 號「犯罪事實」欄所示
    之恐嚇危害安全犯行，被告ｄ○○有如附表五編號6 號「犯
    罪事實」欄所示之恐嚇危害安全犯行，被告Ｘ○○有如附表
    五編號8 號「犯罪事實」欄所示之恐嚇危害安全犯行，被告
    Ｙ○○有如附表五編號9 號、11號「犯罪事實」欄所示之恐
    嚇危害安全犯行及編號10號「犯罪事實」欄所示之恐嚇危害
    安全及毀損他人物品犯行，均可認定。
四、論罪科刑：
  (一)被告Ｘ○○為如附表三編號69號所示之重利行為後，94年2
    月2 日修正公布之刑法，業於95年7 月1 日起施行，另刑法
    施行法亦於95年6 月14日增訂第1 條之1 規定，並自95年7
    月1 日施行，其中修正後刑法第2 條之規定，乃係關於新舊
    法比較適用之準據法，其本身無關行為可罰性要件之變更，
    故於95年7 月1 日刑法修正施行後，如有涉及比較新舊法之
    問題，即應逕依修正後刑法第2 條第1 項規定，為「從舊從
    輕」之比較。又本次法律變更，比較時應就罪刑有關之共犯
    、未遂犯、想像競合犯、牽連犯、連續犯、結合犯，以及累
    犯加重、自首減輕暨其他法定加減原因（如身分加減）與加
    減例等一切情形，綜其全部罪刑之結果而為比較，另依刑法
    第51條定應執行刑時，裁判確定前犯數罪，其中1 罪在新法
    施行前者，亦應為新舊法比較，此有最高法院95年5 月23日
    95年度第8 次刑事庭會議決議可資參照。茲就本案相關法律
    變更比較如下：
    1.關於罰金刑：修正前刑法第33條第5 款規定：「罰金：1
      元以上。」修正後該款規定「罰金：新台幣1000元以上」
      ，是比較新舊法結果，以舊法較有利於被告。
    2.按修正前刑法第41條第1 項前段規定：「犯最重本刑為5
      年以下有期徒刑以下之刑之罪，而受6 個月以下有期徒刑
      或拘役之宣告，因身體、教育、職業、家庭之關係或其他
      正當事由，執行顯有困難者，得以1 元以上3 元以下折算
      1 日，易科罰金。」，又易科罰金折算標準，依修正前罰
      金罰鍰提高標準條例第2 條前段規定（現已刪除），就其
      原定數額提高為1 百倍折算1 日，即以銀元3百 元（即新
      台幣9 百元）折算為1 日。惟現行刑法第41條第1 項前段
      則規定：「犯最重本刑為5 年以下有期徒刑以下之刑之罪
      ，而受6 個月以下有期徒刑或拘役之宣告者，得以新台幣
      1 千元、2 千元或3 千元折算1 日，易科罰金。」，比較
      修正前後之易科罰金折算標準，以修正前刑法之規定，較
      有利於被告。
    3.按刑法上所謂常業犯，指反覆以同種類行為為目的之社會
      活動之職業性犯罪而言，至於犯罪所得之多寡，是否恃此
      犯罪為唯一之謀生職業，則非所問，縱令兼有其他職業，
      仍無礙於該常業犯罪之成立；又常業犯祇須有藉資謀生賴
      以為業之意思，即足當之，僅被查獲一次，無礙於常業犯
      罪之成立，此有最高法院85年台上字第510 號判例、91年
      度台上字第7199號判決意旨可資參照。本件被告Ｘ○○被
      查獲之重利犯行共19次，參酌被害人不同，刊登廣告招攬
      及計息、收取手續費等經營方式大致相同，足見被告有固
      定經營模式，放款工作具反覆實施性，係藉此放款借貸獲
      取利潤，充為生活之資，並賴以為常業無訛。而新法業已
      刪除刑法第345 條常業重利罪之規定，依舊法得成立常業
      重利罪之各該行為，於新法施行後，應一般重利罪予以分
      論併罰。但本件被告Ｘ○○僅如附表三編號69號之重利犯
      行成立於刑法第345 條刪除之前，是無刪除前各重利犯行
      依常業重利罪分論併罰之問題，而刪除前常業重利罪之法
      定本刑為5 年以下有期徒刑，得併科3 千元以下罰金，而
      刑法第344 條一般重利罪之法定本刑為1 年以下有期徒、
      拘役或科或併科1 千元以下罰金，比較結果，應適用修正
      後刑法第344 條一般重利罪之規定，對被告較為有利。
    4.經綜合比較結果，新法對被告Ｘ○○較為有利，應依刑法
      第2 條第1 項前段之規定，適用新法即現行刑法處斷。
  (二)核被告Ｙ○○如附表三編號34號、38號、43號、51號、53號
    、58號、73號、74號、77號、78號、79號、80號、81號、83
    號、84號、85號、86號、87號、92號、24號、28號、76號、
    54號所示之所為（24號、28號、76號係陪同前往放款，54
    號係參與收息），被告Ｘ○○如附表三編號52號、57號、59
    號、68號、69號、75號、76號、88號、89號、90號、91號、
    93號、94號、95號、96號、100 號、101 號、103 號、104
    號、54號、73號、83號所示之所為（54號係陪同前往放款，
    83號係參與收息，73號係陪同前往放款並參與收息），被告
    Ｎ○○如附表三編號36號、44號、45號、46號、48號、50
    號、54號、55號、56號、60號、61號、62號、64號、65號、
    66號、67號、70號、71號、102 號、6 號、30號、38號、72
    號、104 號、32號所示之所為（6 號、30號、38號、72號、
    104 號係陪同前往放款，32號係參與收息），被告ｉ○○如
    附表三編號1 號至23號、72號、42號、54號所示之所為（42
    號、54號係參與收息），被告ｄ○○如附表三編號24號至33
    號、35號、37號、39號至42號、47號、63號、82號、97號、
    98 號 、99號、5 號所示之所為（5 號係陪同前往放款），
    被告玄○○如附表三編號49號所示之所為，被告黃○○如附
    表三編號19號所示之所為（陪同前往放款），被告Ｚ○○如
    附表三編號83號、84號所示之所為（參與收息），均係犯刑
    法第344 條之重利罪。被告Ｙ○○如附表五編號9 號、11號
    「犯罪事實」欄所示之所為，被告Ｘ○○如附表五編號8 號
    「犯罪事實」欄所示之所為，被告Ｎ○○如附表五編號5 號
    、7 號「犯罪事實」欄所示之所為，被告ｉ○○如附表五編
    號1號 「犯罪事實」欄所示之所為，被告ｄ○○如附表五編
    號3號 、4 號、6 號「犯罪事實」欄所示之所為，均係犯刑
    法第305 條之恐嚇危害安全罪。被告Ｙ○○如附表五編號10
    號「犯罪事實」欄所示之所為，被告ｉ○○如附表五編號2
    號「犯罪事實」欄所示之所為，均係犯刑法第305 條之恐嚇
    危害安全罪及同法第354 條之毀損他人物品罪。被告甲Ｃ○
    提供如附表二編號1 號金融帳戶供作為如附表三編號6 號、
    31號、41號、72號、80號重利犯罪工具之所為，係犯刑法第
    30 條 第1 項前段、第344 條之幫助重利罪。如附表三編號
    3 號至7 號、9 號至13號、15號至17號、19號至21號、23號
    至38 號 、42號、49號、50號、52號至54號、56號、58號、
    59號、63號、67號至69號、72號、73號、76號、82號至84號
    、86 號 、93號、96至98號、101 號、102 號、104 號所示
    之各重利犯行，「出借人」欄所示被告與「隨同前往共犯」
    欄所示同案被告、姓名年籍不詳者及「曾協助收取利息或還
    款共犯」欄所示同案被告或姓名年籍不詳者間；就如附表五
    編號2號 、10號「犯罪事實」欄所示恐嚇危害安全及毀損他
    人物品犯行，被告ｉ○○、Ｙ○○分別與李世維間，有犯意
    聯絡及行為分擔，均應成立共同正犯。如附表五編號9 號所
    示被告Ｙ○○於96年12月24日、97年1 月11日、97年1 月23
    日、97年1 月28日分別傳送簡訊恐嚇借款人ｈ○○之犯行，
    及如附表五編號10號所示Ｙ○○委由李世維先電話恐嚇，再
    潑漆恐嚇借款人之犯行，行為緊接，目的同一，侵害法益相
    同，顯係基於單一恐嚇危害安全之犯意而反覆為之，均屬實
    質上一罪之接續犯。被告Ｙ○○、ｉ○○分別以1 行為同時
    犯如附表五編號10號、2 號之刑法第344 條重利罪及同法第
    354 條毀損罪，為異種想像競合犯，均應從一重之刑法第
    354 條毀損罪處斷。被告甲Ｃ○以1 提供金融帳戶行為，同
    時幫助犯如附表三編號6 號、31號、41號、72號、80號5 重
    利罪之所為，如附表五編號6 號所示，被告ｄ○○以1 行為
    ，同時恐嚇借款人未○○及其母親午○○○之所為，如附表
    五編號10號所示，被告Ｙ○○以1 行為，同時恐嚇借款人甲
    巳○及其父親劉漢彌之所為，均為同種想像競合犯，被告甲
    Ｃ○部分應從一重之幫助重利罪處斷（如附表三編號72號取
    得與原本顯不相當重利1 萬9 千元最多），被告ｄ○○、Ｙ
    ○○部分，亦應從一重之恐嚇罪處斷。被告Ｚ○○、玄○○
    前有如事實欄所載之犯罪及判決執行情形，有臺灣高等法院
    被告前案紀錄表附卷可稽（詳本院(八)卷第174 頁、第182 頁
    ），其等上開所犯均為累犯，應依法加重其刑。被告Ｙ○○
    所犯上開23次重利犯行、2 次恐嚇危害安全犯行、1 次毀損
    罪犯行間，被告Ｘ○○所犯上開22次重利犯行、1 次恐嚇危
    害安全犯行間，被告Ｎ○○所犯上開25次重利犯行、2 次恐
    嚇危害安全犯行間，被告ｉ○○所犯上開26次重利犯行、1
    次恐嚇危害安全犯行、1 次毀損罪犯行間，被告ｄ○○所犯
    上開23次重利犯行、3 次恐嚇危害安全犯行間，被告Ｚ○○
    上開2 次重利犯行間，犯意各別，行為各自獨立，被害法益
    不同，均應分論併罰。
  (三)爰審酌被告Ｙ○○、Ｘ○○、Ｎ○○、ｉ○○、ｄ○○、Ｚ
    ○○、黃○○、玄○○正值青壯，不思以正當方式獲利，趁
    他人亟需用錢之際而收取高額之利息，復於借款人無力還款
    時，施以恐嚇方式逼討債務，被告Ｙ○○如附表五編號10號
    犯罪事實欄所示之恐嚇危害安全犯行、ｉ○○如附表五編號
    2 號犯罪事實欄所示恐嚇危害安全犯行，甚且毀損借款人或
    其家人之住處大門，對借款人個人及社會整體均造成危害，
    本不宜輕判，惟被告Ｙ○○、Ｘ○○、Ｎ○○、ｉ○○、ｄ
    ○○、玄○○坦承大部分重利犯行，被告ｄ○○並坦承2 次
    恐嚇危害安全犯行，犯後態度尚可，被告Ｙ○○、Ｘ○○、
    Ｎ○○、ｉ○○、ｄ○○前無嚴重犯罪紀錄，素行均可，被
    告Ｚ○○、玄○○前有如事實欄所載之犯罪紀錄，被告黃○
    ○、甲Ｃ○亦有犯罪紀錄，素行非佳，有臺灣高等法院被告
    前案紀錄表附卷可按（詳本院(八)卷第166 頁起），被告ｄ○
    ○、ｉ○○在本件偵查、審理過程較早承認有重利犯行，對
    其他被告坦承重利部分有帶動效果，被告ｄ○○在審理過程
    態度最為率直，被告Ｙ○○在本件重利及恐嚇危害安全案件
    中，居於帶頭之地位，而被告Ｙ○○與如附表三編號43號、
    51 號 、53號、73號、78號、79號、81號、83號、84號、85
    號、92號「借款人」欄所示被害人達成和解，有拋棄書11份
    附卷可稽（詳本院(七)卷第192 頁起），被告Ｘ○○與如附表
    三編號52號、69號、75號、76號、88號、89號、90號、93號
    、94號、96號、100 號、101 號、103 號「借款人」欄所示
    被害人達成和解，有和解13份附卷可稽（詳本院(八)卷第138
    頁起），被告Ｎ○○與如附表三編號36號、45號、48號、50
    號、55號、56號、60號、66號、70號、71號、102 號「借款
    人」欄所示被害人達成和解，有和解證明書11份附卷可稽（
    詳本院(八)卷第122 頁起），被告ｉ○○與如附表三編號3 號
    、8 號「借款人」欄所示被害人達成和解，有和解書2 份附
    卷可稽（詳本院(八)卷第161 頁起），被告ｄ○○與如附表三
    編號24號、27號、28號、29號、30號、40號、82號、99號「
    借款人欄」所示被害人達成和解，有和解書8 份附卷可稽（
    詳本院(八)卷第151 頁起），等一切情狀，分別量處如附表三
    、五「罪名及宣告刑」欄所示之刑及易科罰金之折算標準。
  (四)被告Ｙ○○所犯如附表三編號34號、38號、77號、79號、80
    號、85號所示之6 重利罪，被告Ｘ○○所犯如附表三編號69
    號、75號、76號、89號、90號、94號、95號、96號、103 號
    所示之9 重利罪，被告Ｎ○○所犯如附表三編號56號所示之
    1 重利罪，被告ｉ○○所犯如附表三編號15號、17號、18號
    、72號所示之4 重利罪，被告ｄ○○所犯如附表三編號82號
    所示之1 重利罪，犯罪時間均在96年4 月24日之前（編號17
    號、18號、72號、75號、80號、85號、103 號部分犯罪時間
    是否在96年4 月24日之前不明，基於罪疑惟輕原則，均為被
    告有利之認定），所犯之罪均符合中華民國九十六年罪犯減
    刑條例第2 條第1 項之規定，復無同條例第3 條規定之除外
    情事存在，合於減刑條件，爰依同條例第2 條第1 項第3 款
    之規定，均減其宣告刑二分之一。並就被告Ｙ○○、Ｘ○○
    、Ｎ○○、ｉ○○、ｄ○○、Ｚ○○定應執行之刑。另98
    年12月30日新修正之刑法第41條第8 項規定：「第1 項至第
    4 項及第7 項之規定，於數罪併罰之數罪均得易科罰金或易
    服社會勞動，其應執行之刑逾6 月者，亦適用之」，因修正
    前刑法第41條第2 項業經司法院釋字第662 號解釋宣告自98
    年6 月19日起失其效力，而新修正之刑法第41條第8 項係依
    釋字第662 號解釋意旨予以明文化，是本案得逕依上開新法
    規定予以適用，無庸新舊法比較，併予敘明。
  (五)沒收部分：
    1.扣案如附表十一編號1 號、5 號、6 號、7 號所示物品為
      被告Ｎ○○所有，用為經營重利放款之用，業據被告Ｎ○
      ○供述在卷（詳警(一)卷第11頁），均應依刑法第38條第1
      項第2 款之規定宣告沒收之，該附表其餘之物，編號2號
      至4 號為借款人提出之證件或本票，難認本件被告所有，
      其餘為原裝置借款人提出證件、擔保物之信封袋，部分內
      仍有證件及擔保物，部分僅剩信封袋，證件及擔保物部分
      非本件被告所有（應發還被害人），而僅剩信封袋部分，
      難認為供犯罪所用或預備之物，均無庸沒收之。
    2.扣案如附表十二所示物品為被告Ｙ○○所有，業據其供承
      在卷（詳警(二)卷第24頁），其中編號1 號所示客戶名冊為
      放款之客戶資料，並據其供承在卷（詳警(二)卷第24頁），
      應依刑法第38條第1 項第2 款之規定宣告沒收之，編號2
      號至4 號本人申設之金融存摺與本件放款並無關連（均以
      他人金融帳戶供繳息或還款），編號5 號行動電話無門號
      ，無證據可資認定曾搭配犯罪之門號使用，6 號行動電話
      所具之門號非被告使用放款之門號，編號7 號威寶旺卡、
      編號8 號現金33萬7 千元、編號9 號票據交換收據，亦與
      本件犯罪無關，均無庸沒收之。
    3.扣案如附表十三所示物品，其中編號1 號、2 號行動電話
      均為被告Ｘ○○所有，編號3 號行動電話為被告Ｙ○○所
      有，業據被告Ｘ○○供承在卷（詳警(三)卷第47頁），而上
      開行動電話之門號均非本件被告用以放款之門號，且亦無
      證據可資證明被用為本件犯罪使用，自均無庸沒收之。
    4.扣案如附表十四所示物品係在「一品茶行」查獲，而「一
      品茶行」係被告Ｘ○○所經營，業據其供述在卷（詳本院
      (七)卷第422 頁），堪認其中編號2 號電腦主機係被告Ｘ○
      ○所有，而該電腦主機係供各被告製作放款客戶名單所用
      ，應依刑法第38條第1 項第2 款之規定宣告沒收之，其餘
      編號1 之門鎖、機車鑰匙、編號3 號至5 號、17號證件及
      簽發之本票非本件被告所有，應予發還被害人，編號6號
      至14號之行動電話均未具門號，無法證明與本件犯罪有關
      ，編號15號之SIM 卡1 枚、編號16號「陳代書來電就借廣
      告單」與本件犯罪無關，均無庸沒收之。
    5.扣案如附表十五所示物品係在位於高雄市苓雅區○○○路
      239 號之日鑫當鋪查獲，其中編號1 號、7 號、8 號部分
      為被告Ｄ○○所提供被用為本件放款匯款如附表二編號2
      號金融帳戶之存摺、印章、金融卡，被告Ｄ○○提供金融
      帳戶供犯罪使用部分雖未據起訴，但共犯即被告Ｙ○○使
      用該帳戶，供借款人為如附表三編號80號重利犯行匯款使
      用，依共犯連帶沒收主義，仍應沒收之，又編號4 號、17
      號至22號行動電話，非無門號，即雖有門號而未經證明與
      本件犯罪有關，亦均無庸沒收之，另其他物品亦難認與本
      件犯罪有關，同無庸沒收之。
    6.扣案如附表十六所示物品均為被告ｉ○○所有之金融帳戶
      存摺或金融卡，因本件重利犯行均係當面收息，或由借款
      人匯入他人金融帳戶收息或還款，是上開扣案金融資料尚
      難認與本件犯罪有關，均無庸沒收之。
    7.扣案如附表十七所示物品，其中編號1 號為借款人簽發之
      本票，編號2 號為借款人之證件，編號3 號筆記本亦無法
      證明與本件犯罪有關連，均無庸沒收之。
    8.扣案如附表十八編號1 號之行動電話未具門號，無法證明
      與本件犯罪有關，亦無庸沒收之。
    9.如附表一編號1 號至7 號所示之行動電話門號，依被告等
      人所供，均係向他人所購之人頭機，其SIM 卡堪認分別屬
      使用之被告Ｙ○○、Ｘ○○、Ｎ○○、ｉ○○、ｄ○○、
      黃○○、玄○○所有，但以罪犯在犯罪被查獲時均迅速將
      與犯罪有關物品予以銷毀之經驗法則，參酌上開SIM 卡體
      積甚小，銷毀方便，反倒保存不易，是認無證據可資證明
      該SIM 卡尚屬存在，自無庸沒收之，另亦無證據可資證明
      上開門號之SIM 卡係搭配何行動電話使用，是亦無庸沒收
      行動電話。
五、公訴不受理部分：
  (一)公訴意旨略以：被告Ｙ○○、Ｘ○○、Ｎ○○、Ｚ○○、ｄ
    ○○、ｉ○○、玄○○、黃○○間基於損壞他人物品致令不
    堪用之犯意聯絡，因許文將於96年12月11日前某時向被告ｉ
    ○○借款新台幣（下同）1 萬元（實得7 千元），嗣後未依
    約繳息，上開被告推由被告ｉ○○、黃○○，於該日前某時
    前往位於高雄市前鎮區○○○路223 之1 號許文將住處，將
    購得之快乾注入許文將住處1 樓大門，因認共同涉犯刑法第
    354 條之毀損一般物品罪；另因甲巳○於96年10月10日向被
    告Ｙ○○借款1 萬元（實得7 千元），嗣後未依約繳息，被
    告Ｚ○○、黃○○即承被告Ｙ○○之指示，前往勘查甲巳○
    母親盧麗華位於高雄市○○區○○街103 巷11號住處，再由
    Ｙ○○購買油漆，獨自於96年11月13日凌晨1 時10分前某時
    ，前往盧麗華上開住處，以購得之黑色油漆潑灑於該處大門
    及盧麗華所有之機車，亦認共同涉犯刑法第354 條之毀損一
    般物品罪。
  (二)按告訴乃論之罪，未經告訴者，法院應諭知不受理之判決，
    刑事訴訟法第303 條第3 款定有明文。
  (三)本件公訴意旨認被告Ｙ○○、Ｘ○○、Ｎ○○、Ｚ○○、ｄ
    ○○、ｉ○○、玄○○、黃○○及被告Ｙ○○、Ｚ○○、黃
    ○○涉犯之刑法第354 條一般毀損物品罪，依同法第57條規
    定，須告訴乃論，而此部分均未據有告訴權人提出告訴，依
    上規定所示，應為諭知不受理之判決。
六、無罪部分：
  (一)公訴意旨略以：被告Ｙ○○原以「元俊祥」、「財鑫理財管
    理公司」之名，自91年間某時起，經營高利放款，自95年6
    月及95年年底某月起，分別吸收被告Ｘ○○與Ｎ○○後，共
    組重利暨暴力討債集團，對外均以「元俊祥」、「阿祥」為
    其身分表示，皆持印有「財鑫理財管理公司‧元俊祥」之名
    片；再陸續吸收被告ｉ○○、ｄ○○、黃○○、玄○○、Ｚ
    ○○5 人出資參與上揭集團，並於96年3 月起，由ｄ○○提
    供位於高雄市○○區○○路226 號ｄ○○住處，開設「一品
    茶行」為其集會聯絡地點，凡參與前揭集團者，均由被告Ｙ
    ○○授予審核借款人之技巧，提供人頭行動電話或市內電話
    ，再由被告Ｙ○○或其他成員帶領前往報社或廣告公司刊登
    放款廣告，或委由不知情之廣告公司刊登放款廣告於網際網
    路上，並留下聯絡電話；前開集團以各自持有之電話為區別
    ，刊登廣告招徠借款人，避免客戶群重複，並作為分配利益
    依據，迨客戶撥打聯絡被告Ｙ○○等人欲借款時，分由接聽
    之各成員初核借款者之基本資料及借款原因；若遇難以決定
    者，則皆交由被告Ｙ○○加以審核，倘認可借款條件，即由
    成員獨自、或兩兩、或數人同行，與借款人接洽借款，各成
    員放款後，均會發放前開印有「財鑫理財管理公司‧元俊祥
    」之名片，其後，各成員俱將其客戶名單匯整交付被告Ｎ○
    ○製成電子檔表格，存放於「一品茶行」內之電腦及位於高
    雄市前鎮區臺鋁12巷7 號被告Ｎ○○住處電腦中，並由被告
    Ｎ○○將此名單傳送存放於網際網路中；前開集團以此方式
    管理其客戶群，每月月初，各成員再就其重利所得與其他成
    員均分，借款人中若有拒付款項者，則推由集團成員中之某
    數人，組成債務組後，或以言詞、或由被告Ｙ○○號令指揮
    所屬成員前往討債，形成具內部管理結構，以從事高利放款
    暨暴力討債活動為犯罪，具集團性、常習性及脅迫性或暴力
    性之組織，因認被告Ｙ○○另犯組織犯罪防制條例第3 條第
    1 項前段之指揮犯罪組織罪嫌，被告Ｘ○○、Ｎ○○、ｉ○
    ○、ｄ○○、Ｚ○○、黃○○、玄○○另犯組織犯罪條例第
    3 條第1 項後段之參與犯罪組織防制罪嫌。且被告Ｙ○○、
    Ｘ○○、Ｎ○○、ｉ○○、ｄ○○、Ｚ○○、黃○○、玄○
    ○間對如附表三、如附表七之重利犯行、如附表五、如附表
    九之恐嚇危害安全及毀損他人物品犯行，均有犯意聯絡及行
    為分擔，除各該實施重利放款被告、陪同前往放款被告、參
    與收息被告、恐嚇危害安全被告、毀損他人物品被告外，其
    他被告均應成立上開各罪之共同正犯。另被告甲Ｃ○提供如
    附表二編號3 號、4 號、5 號市內電話、被告子○○提供如
    附表二編號6 號、7 號、8 號市內電話、被告Ｄ○○提供如
    附表二編號9 號市內電話供被告Ｙ○○犯罪集團犯罪使用，
    被告Ｃ○○提供如附表二編號10號處所供被告Ｙ○○裝設如
    附表二編號3 號市內電話以提供犯罪集團犯罪使用，因認被
    告甲Ｃ○、子○○、Ｄ○○、Ｃ○○亦涉犯刑法第30條第1
    項前段、第344 條之幫助重利罪。
  (二)犯罪事實應依證據認定之，無證據不得認定犯罪事實；不能
    證明被告犯罪者，應諭知無罪之判決，刑事訴訟法第154 條
    第2 項、第301 條第1 項分別定有明文；另所謂認定犯罪事
    實之證據，無論其為直接或間接證據，均須達於通常一般人
    均不致有所懷疑，而得確信其為真實之程度，始得據為有罪
    之認定，若其關於被告是否犯罪之證明未能達此程度，而有
    合理性懷疑之存在，致使無法形成有罪之確信，根據「罪證
    有疑、利於被告」之證據法則，即不得遽為不利被告之認定
    ，此亦有最高法院29年上字第3105號、40年台上字第86號、
    76年台上字第4986號判例意旨可資參照。
  (三)訊據被告Ｙ○○堅決否認指揮犯罪組織，被告Ｘ○○、Ｎ○
    ○、ｉ○○、ｄ○○、Ｚ○○、黃○○、玄○○亦均堅決否
    認參與犯罪組織，被告Ｙ○○辯稱雖然有前往「一品茶行」
    ，但沒有固定時間，去「一品茶行」僅係打牌、喝酒，伊係
    個人單獨放款，僅在義消值班或出公差時，才請伊兄即被告
    Ｚ○○或其他被告代為收息，其他被告希望使用「財鑫理財
    管理公司‧元俊祥」之名片，伊請他們各自去印刷廠印製，
    並印各自使用之行動電話門號以示區別，為爭取較為低廉之
    廣告費用，因而邀其他被告一起刊登報紙廣告，有使用金融
    帳戶之需要，亦係基於朋友之情免費提供其他被告使用，因
    為要區別各自之放款客戶，以免客戶重複向其等借款，因而
    向被告Ｎ○○拷貝在網路填寫客戶資料之EXCEL 電腦檔案，
    將客戶資料存放在網路，以免重複放款予相同之人；被告Ｘ
    ○○、Ｎ○○、ｉ○○、ｄ○○所辯，除其等係向被告Ｙ○
    ○徵詢使用相同名稱之名片、受邀共同刊登廣告、借用金融
    帳戶，被告Ｎ○○係將客戶資料之電腦檔案拷貝予其他被告
    使用外，所辯大致相同；被告Ｚ○○辯稱不知其他被告從事
    放款業務，僅在其弟即被告Ｙ○○擔任義消或出國時代為收
    款，且被告Ｙ○○向伊告稱所收為互助會款，沒有幫其他被
    告收款；被告黃○○辯稱伊96年11月才從台北南下高雄，因
    在台北時就有從事放款業務，回高雄見其他被告在作放款，
    所以才跟著作，伊單獨刊登報紙，但只刊登幾個月，幾乎無
    人向伊借款，因而亦無客戶資料；被告玄○○辯稱97年2 月
    才到「一品茶行」，伊找里長刊登放款廣告，只放1 、2 次
    款，都是原本認識的人。經查：
    1.組織犯罪條例所稱之犯罪組織，依該條例第2 條規定係指
      3 人以上，有內部管理結構，以犯罪為宗旨或以其成員從
      事犯罪活動，具有集團性、常習性及脅迫性或暴力性之組
      織者而言，按所稱之犯罪組織，係指3 人以上，有內部管
      理結構，故所謂犯罪組織，首重在於其內部具有管理架構
      ，重層決制，有上下隸屬關係之組織，亦即具指揮與服從
      之從屬層級管理特性，以別於一般共犯或結夥犯內部間之
      平行關係；並具有不因主持人或其他管理人或成員之更換
      而有所異同之集團性、以長期存續為目的之常習性、脅迫
      性及暴力性；且其組織成立之宗旨，係在於從事犯罪活動
      為其目的，上開要件均具備者為必要；所稱之「內部管理
      結構」，係指有上下從屬關係之謂，亦即組織內部有主持
      人或首領與幫眾層級之分，有階級領導，下屬須服從主持
      人或首領之命令行事，違抗者依內部規範懲處。
    2.被告Ｙ○○、Ｎ○○、ｉ○○、ｄ○○坦承在放款時係以
      「財鑫理財管理公司‧元俊祥」名片或自稱「阿祥」名義
      為之，此有筆錄附卷可稽（詳本院(七)卷第411 頁反面、(八)
      卷第12頁、第44頁、第36頁）；而被告Ｘ○○固否認使用
      上開名片及「阿祥」之名義放款，辯稱未使用上開名片，
      但被告Ｘ○○自承放款之如附表三編號52號、57號、59號
      、68號、69號、75號、76號、88號、89號、90號、91號、
      93號、94號、95號、96號、100 號、101 號、103 號、10
      4 號重利犯行，其中編號52號、90號、91號、94號、95號
      、96號、100 號、101 號之借款人證稱係向自稱「阿祥」
      之地下錢莊借款，編號59號、68號、69號、89號之借款人
      證稱向「財鑫理財管理公司‧元俊祥」自稱「阿祥」之人
      借款（詳附表四同編號「理由」欄所載），足見被告Ｘ○
      ○上開所辯與事實不符，自無可採；且被告玄○○自承放
      款之如附表三編號49號重利犯行，被害人亦係證稱向「財
      鑫理財管理公司‧元俊祥」自稱「阿祥」之人借款（詳附
      表四同編號49號「理由」欄所載），足見被告Ｙ○○、Ｘ
      ○○、Ｎ○○、ｉ○○、ｄ○○、玄○○等人均以「財鑫
      理財管理公司‧元俊祥」之名片及「阿祥」之名義對外從
      事放款，然因上開各被告間具有如事實欄三所示之同學關
      係，原本熟識，是被告Ｙ○○辯稱同意其他被告使用「財
      鑫理財管理公司‧元俊祥」之名片，及以「阿祥」名義從
      事放款，其他被告辯稱係徵求被告Ｙ○○同意後使用上開
      名片及名稱放款，尚難認有不合，則上開共同使用「財鑫
      理財管理公司‧元俊祥」之名片及「阿祥」之名義對外從
      事放款之事實，尚無法證明被告Ｙ○○、Ｘ○○、Ｎ○○
      、ｉ○○、ｄ○○、Ｚ○○、黃○○、玄○○間具有上下
      隸屬關係。又其等既以相同名片、稱呼，均對外從同性質
      之放款，則將客戶資料予以整理區別，避免重複放款，及
      劃分各自放款範圍，亦合常情，難認屬組織性之作為。
    3.依如附表三編號6 號、72號「借款人」欄所示借款人所證
      ，被告ｉ○○曾以被告Ｙ○○承接自王長宏之如附表二編
      號1 號金融帳戶為放款之收息，依如附表三編號31號、41
      號「借款人」欄所示借款人所證，被告ｄ○○亦曾以如附
      表二編號1 號金融帳戶為放款之收息（詳附表四同編號「
      理由」欄所載），但同上理由，仍難認有上下隸屬關係。
      再者，所辯共同刊登廣告以節省費用，合於常理，亦難認
      即屬組織性之行為。
    4.被告Ｙ○○雖於97年5 月15日之警詢中供承略以：傳授Ｎ
      ○○放款事宜等語，被告Ｘ○○亦於97年5 月6 日警詢中
      證稱略以：Ｙ○○、Ｎ○○傳授伊放款事宜等語，但上開
      3 人既有同學關係，亦難依上開事實遽認其等有上下隸屬
      關係。另被告ｉ○○雖於97年5 月7 日警詢中供承略以：
      客戶打電話進來後，Ｙ○○、Ｎ○○為主，Ｘ○○、ｄ○
      ○為輔，先審核欲借款之人身分認可後…等語，然本件主
      要從事放款之被告Ｙ○○、Ｘ○○、Ｎ○○、ｉ○○、ｄ
      ○○既有如上所述之密切關係，且剛開始時確係由被告Ｙ
      ○○傳授其他被告放款應注意事宜，則在放款初期，被告
      Ｙ○○協助審核借款人之身分或信用，有可能係基於上開
      私人情誼，亦非必已結成有上下隸屬關係之組織。
    5.目前行動電話人頭機甚為普遍，可輕易取得，是無論本案
      被告所使用之行動電話是否被告Ｙ○○提供，或依其等所
      述僅係依被告Ｙ○○告知購買，均難認可據為其等有上下
      隸屬組織關係之證明。
    6.此外亦查無其他證據可資證明被告Ｙ○○、Ｘ○○、Ｎ○
      ○、ｉ○○、ｄ○○、Ｚ○○、黃○○、玄○○等人業已
      形成1 有上下隸屬關係之組織，被告Ｙ○○得指揮其他被
      告服從其指示辦理，不從可依內部規範予以懲處，則尚難
      使一般人認其等已成立組織犯罪防制條例所規範之犯罪組
      織而無疑，公訴意旨認被告Ｙ○○涉犯組織犯罪防制條例
      第3 條第1 項前段之指揮犯罪組織罪嫌，被告Ｘ○○、Ｎ
      ○○、ｉ○○、ｄ○○、Ｚ○○、黃○○、玄○○涉犯組
      織犯罪防制條例第3 條第1 項後段之參與犯罪組織罪嫌，
      自有誤會，此部分應為上開被告無罪之諭知。
  (四)訊據被告Ｙ○○、Ｘ○○、Ｎ○○、ｉ○○、ｄ○○、Ｚ○
    ○、黃○○、玄○○等人均否認本件係組織性共同放款，被
    告Ｙ○○、Ｘ○○、Ｎ○○、ｉ○○、ｄ○○、Ｚ○○、黃
    ○○、玄○○等人辯稱係各自放款、收息及催繳，僅於有事
    無法分身時，偶爾請其他被告代為收息，被告黃○○並辯稱
    伊雖有刊登廣告，但未有客戶向伊借款等語，故未曾放款，
    被告玄○○並辯稱伊加入較晚，亦幾乎無放款等語。經查：
  1.被告ｄ○○固於97年5 月29日警詢中供承略以：伊與ｉ○○
    負責放款，營業所得伊與ｉ○○分5 成，Ｙ○○、Ｘ○○、
    Ｎ○○分5 成等語，然依被告ｄ○○另略稱：剛開始時伊沒
    錢，由其他人先借伊20萬元等語（詳警(二)卷第124 頁），被
    告ｄ○○既先向他人借款，則放款收息之初，自應先行將所
    得之部分返還出借之人，是上開所承有可能如被告ｄ○○所
    辯，係放款初期歸還所借款項，尚難逕認本案各被告對其他
    被告各別之放款均有參與。
  2.被告ｉ○○固曾於97年5 月7 日警詢中供承略以：當初是Ｙ
    ○○、Ｘ○○各出20萬元，之後Ｎ○○加入出資10萬元等語
    ，並於97年6 月3 日檢察官偵查時證稱略以：借客人的錢是
    由共同出資裡的錢拿出來借等語，然為其事後所否認，且其
    他被告亦堅決否認有共同出資之情，均辯稱係各自放款營收
    。而本件如係由各被告依一定比例出資後，共同放款並依比
    例分配所得，則統一刊登廣告，且將借款人資料一併彙整即
    可，並無予以區分之必要，但依公訴意旨所指本件之實際操
    作情形，各放款被告均刊登個人使用之電話號碼聯繫放款，
    且係個別將客戶名單彙整後存放於網路，核與被告Ｙ○○、
    Ｘ○○、Ｎ○○、ｉ○○、ｄ○○所述大致相同（詳本院(七)
    卷第411 頁、第415 頁、第419 頁反面、(八)卷第12頁、第16
    頁、第42頁、第31頁、第33頁），是所辯尚難認有何不合，
    顯見被告ｉ○○上開所供與事實不符，則自不得以上開所供
    ，遽認各被告係集資共同放款。
  3.此外亦查無其他證據可資證明被告Ｙ○○、Ｘ○○、Ｎ○○
    、ｉ○○、ｄ○○、Ｚ○○、黃○○、玄○○就本件之重利
    、恐嚇危害安全及毀損他人物品犯行均有犯意聯絡及行為分
    擔，則尚難使一般人確信上開被告對本件各重利、恐嚇危害
    安全及毀損他人物品犯行均有參與而應成立共同正犯無疑，
    故本件於放款、收息、催討過程，雖可能有除放款者以外之
    被告參與，但因非各被告全面性參與，亦非必然參與，則就
    是否共犯之情形，自需依各放款、收息、催繳之實際情形判
    斷，從而就本件由被告放款部分詳如附表四「理由」欄、附
    表六「理由」欄所示，未參與之被告應為無罪之諭知，另就
    非被告放款部分，亦無證據可資證明本件被告有所參與，同
    應為本件被告無罪之諭知。
  (五)訊據被告甲Ｃ○自承以不再催討不詳金額債務之代價，經由
    被告Ｘ○○提供如附表二編號3 號、4 號、5 號市內電話供
    他人使用，被告子○○自承以每支市內電話1 千元之代價，
    提供如附表二編號6 號、7 號、8 號市內電話供被告玄○○
    轉交被告Ｙ○○使用，被告Ｄ○○自承提供如附表二編號9
    號市內電話供被告玄○○使用，被告Ｃ○○自承提供如附表
    二編號10號處所供被告Ｙ○○裝設如附表二編號3 號市內電
    話使用，惟均辯稱不知上開電話係供聯繫重利放款使用，經
    查：
    1.被告甲Ｃ○所提供之如附表二編號3 號、4 號、5 號所示
      市內電話，依被告Ｘ○○所證，係與如附表二編號1 號之
      金融帳戶同經被告Ｙ○○交王長宏使用（詳本院(六)卷第
      120 頁、(七)卷第226 至227 頁），且依被告Ｙ○○所證，
      嗣後如附表二編號3 號、4 號、5 號所示市內電話與如附
      表二編號1 號所示之金融帳戶同經王長宏交付伊使用（詳
      本院(六)卷第120 頁、(七)卷第231 頁）。又被告子○○所提
      供如附表二編號6 號、7 號、8 號所示市內電話，依被告
      玄○○、Ｙ○○所證，係供被告Ｙ○○使用（詳本院(七)卷
      第235 頁、第238 頁），被告Ｄ○○所提供如附表二編號
      9 號所示市內電話，依被告玄○○所證，係供伊本人使用
      （詳本院(七)卷第244 頁），依被告Ｙ○○所供，亦有供經
      營當鋪使用（詳本院(七)卷第411 頁反面）。另被告Ｃ○○
      確提供如附表二編號10號所示處所供被告Ｙ○○裝設如附
      表二編號3 號之市內電話，業經被告Ｙ○○證述在卷（詳
      本院(七)卷第240 頁）。且上開市內電話確由上開被告所申
      請設立，如附表編號3 號所示市內電話並裝設於如附表二
      編號10號所示處所之事實，有電話用戶基本資料1 份附卷
      可稽（詳本院(八)卷第216 頁），依上開事證所示，被告甲
      Ｃ○提供如附表二編號3 號、4 號、5 號所示市內電話，
      被告子○○提供如附表二編號6 號、7 號、8 號所示市內
      電話，被告Ｄ○○提供如附表二編號9 號所示市內電話，
      被告Ｃ○○提供如附表二編號10號所示處所供裝設如附表
      二編號3 號所示市內電話，而上開如附表二編號3 號至9
      號所示之市內電話均係由
      本件被告使用之事實，雖可加以認定，然上開事實尚無法
      證明被告甲Ｃ○、子○○、Ｄ○○、Ｃ○○有幫助重利之
      犯行。
    2.被告子○○所提供如附表二編號6 號至8 號所示市內電話
      ，申設時間為96年10月30日，有上開電話用戶基本資料附
      卷可稽（詳本院(八)卷第216 頁），而被告Ｙ○○雖證稱略
      以：取得子○○所申設之電話時，已經沒有繼續放款，想
      要轉型經營當鋪等語（詳本院(八)卷第238 頁），且本件在
      位於高雄市苓雅區○○○路239 號之日鑫當鋪查獲如附表
      十五編號6 號所示日鑫當鋪4 月份收支帳冊1 本、編號24
      號所示「日鑫汽機車借款‧Ｘ○○」名片1 盒、編號30號
      所示郭靜秀當舖業許可證1 張（高市府當許證字第00018
      號），足見被告Ｙ○○上開轉型經營當鋪之所證非無所據
      ，然本件被告Ｙ○○於如附表二編號6 號至8 號所示市內
      電話申設之96年10月30日後，仍從事如附表三編號43號、
      51號、53號、74號、78號、81號、83號、84號所示之重利
      放款（詳如同附表編號「理由」欄所示），則被告Ｙ○○
      轉型經營之情，尚難據以推認無續為重利犯款之事實，則
      被告Ｙ○○上開所證自不得為被告子○○有利之證明。但
      本件從事放款被告係分別刊登如附表一所示行動電話門號
      供借款人聯繫之事實，業如上述，則亦難以96年10月30日
      後被告Ｙ○○仍從事重利放款之事實，推認被告子○○所
      提供如附表二編號6 號至8 號所示之市內電話，被被告Ｙ
      ○○用為重利放款之犯罪工具，此外亦查無其他證據可資
      證明如附表二編號6 號至8 號所示之市內電話，曾被用為
      如附表三所示各重利犯行之聯繫工具，且如附表七所示重
      利犯行既與本件被告無關，亦難認如附表二編號6 號至8
      號市內電話另涉該部分重利犯行，從而自難使一般人確信
      被告子○○提供電話供使用之所為，涉犯幫助重利犯行而
      無疑，本院應為被告子○○無罪之諭知。
    3.被告Ｄ○○所提供如附表二編號9 號所示之市內電話，申
      設時間為97年4 月18日，亦有上開電話用戶基本資料附卷
      可稽（詳本院(八)卷第216 頁），如上所述，該市內電話暨
      係供被告玄○○放款及被告Ｙ○○經營當鋪使用，而被告
      玄○○所涉本人放款之重利犯行僅如附表三編號49號所示
      ，而被告玄○○刊登電話為如附表一編號7 號所示行動電
      話，且被告Ｙ○○亦係刊登如附表一編號1 號所示行動電
      話為放款聯繫，已如上述，顯見被告玄○○、Ｙ○○均非
      將如附表二編號9 號所示之市內電話提供借款人為借款之
      聯繫，而此外亦查無其他證據顯示被告玄○○以上開市內
      電話從事該部分收息事宜，且無法證明其他被告曾以該市
      內電話為放款或收息之聯繫，是亦難使一般人確信被告Ｄ
      ○○提供電話供使用之所為涉犯幫助重利犯行而無疑，本
      院亦應為被告Ｄ○○無罪之諭知。
    4.被告甲Ｃ○提供如附表二編號3 號所示市內電話係於94年
      5 月13日裝設於如附表二編號10號被告Ｃ○○所提供處所
      ，編號4 號所示市內電話係於91年9 月17日申設，編號5
      號所示行動電話係於92年12月2 日申設，上開事實亦有電
      話用戶基本資料附卷可按（詳本院(八)卷第216 頁），裝設
      及申設時間雖均在如附表三所示各重利犯行發生前，然如
      上所述，並無確切證據可資證明如附表二編號3 號至5 號
      所示之市內電話，曾被用為如附表三所示各重利犯行之犯
      罪工具，而如附表七所示重利犯行既無法證明與本件被告
      有關，亦難認如附表二編號3 號至5 號市內電話另涉該部
      分重利犯行，故仍難使一般人確信被告甲Ｃ○提供電話供
      使用之所為，涉犯幫助本件重利犯行而無疑，另如附表二
      編號3 所示之市內電話既無法證明被用為本件重利犯行之
      聯絡工具，則被告Ｃ○○提供如附表二編號10號所示處所
      供裝設如附表二編號3 號所示市內電話之所為，同難使一
      般人確信涉犯幫助重利犯行而無疑，本院亦應為被告甲Ｃ
      ○提供市內電話供使用部分無罪之諭知，及被告Ｃ○○無
      罪之諭知。
七、被告Ｄ○○經合法傳喚無正當理由未到庭，有筆錄及報到單
    各1 份附卷可稽（詳本院(八)卷第98頁、第217 頁），爰依法
    不待其陳述逕行判決。
據上論斷，應依刑事訴訟法第299 條第1 項前段、第303 條第3
款、第301 條第1 項、第306 條，刑法第2 條第1 項後段、第28
條、第344 條、第305 條、第354 條、第30條、第55條、第47條
第1 項、第41條第1 項前段、（98年12月30日公布施行之）第41
條第8 項、第38條第1 項第2 款、第51條第5 款，刑法施行法第
1條 之1 ，中華民國96年罪犯減刑條例第2 條第1 項第3 款、第
7條 、第9 條、第11條，判決如主文。
本案經檢察官張志杰到庭執行職務。
中    華    民    國    99    年    2     月    12    日
                刑事第六庭審判長法  官  李璧君
                                法  官  曾鈴
                                法  官  鄭峻明
以上正本證明與原本無異。
如不服本判決應於收受判決後10日內向本院提出上訴書狀，並應
敘述具體理由。其未敘述上訴理由者，應於上訴期間屆滿後20日
內向本院補提理由書( 均須按他造當事人之人數附繕本) 「切勿
逕送上級法院」。
中    華    民    國    99    年    2     月    12    日
                                書記官  吳韻芳
附錄論罪科刑法條：
刑法第344條
乘他人急迫、輕率或無經驗貸以金錢或其他物品，而取得與原本
顯不相當之重利者，處 1 年以下有期徒刑、拘役或科或併科 1
千元以下罰金。
刑法第305條
以加害生命、身體、自由、名譽、財產之事，恐嚇他人致生危害
於安全者，處 2 年以下有期徒刑、拘役或 3 百元以下罰金。
刑法第355條
意圖損害他人，以詐術使本人或第三人為財產上之處分，致生財
產上之損害者，處 3 年以下有期徒刑、拘役或 5 百元以下罰金
。
附表一：
┌──┬────┬───────────────────┐
│編號│放款者  │聯繫電話門號                          │
├──┼────┼───────────────────┤
│1   │Ｙ○○  │0000000000                            │
├──┼────┼───────────────────┤
│2   │Ｘ○○  │0000000000                            │
├──┼────┼───────────────────┤
│3   │Ｎ○○  │0000000000                            │
├──┼────┼───────────────────┤
│4   │ｉ○○  │0000000000（初期）、0000000000        │
├──┼────┼───────────────────┤
│5   │ｄ○○  │0000000000                            │
├──┼────┼───────────────────┤
│6   │黃○○  │0000000000                            │
├──┼────┼───────────────────┤
│7   │玄○○  │0000000000                            │
└──┴────┴───────────────────┘
附表二：
┌──┬────┬───────────────────┐
│編號│金融帳戶│提供之金融帳戶帳號、市內電話門號、處所│
│    │、市內電│                                      │
│    │話申設人│                                      │
│    │及處所提│                                      │
│    │供人    │                                      │
├──┼────┼───────────────────┤
│1   │甲Ｃ○  │郵局00000000000000號帳戶              │
├──┼────┼───────────────────┤
│2   │Ｄ○○  │郵局00000000000000號帳戶（此部分未據起│
│    │        │訴）                                  │
├──┼────┼───────────────────┤
│3   │甲Ｃ○  │00-0000000                            │
├──┼────┼───────────────────┤
│4   │甲Ｃ○  │00-0000000                            │
├──┼────┼───────────────────┤
│5   │甲Ｃ○  │00-0000000                            │
├──┼────┼───────────────────┤
│6   │子○○  │00-0000000                            │
├──┼────┼───────────────────┤
│7   │子○○  │00-0000000                            │
├──┼────┼───────────────────┤
│8   │子○○  │00-0000000                            │
├──┼────┼───────────────────┤
│9   │Ｄ○○  │00-0000000                            │
├──┼────┼───────────────────┤
│10  │Ｃ○○  │高雄市三民區○○○路26號8樓之3        │
└──┴────┴───────────────────┘
附表三：
┌──┬───┬───┬───┬────────┬─────┬─────┬───┬─────┬───┬────────────┐
│編號│出借人│借款人│借款時│借款地點（隨同前│借款金額  │約定利息  │利息繳│提出之資料│曾協助│罪名及宣告刑            │
│    │      │      │間    │往共犯）        │預扣金額（│繳交利息（│交方式│及擔保品  │收取利│                        │
│    │      │      │      │                │含手續費）│含手續費）│      │          │息或還│                        │
│    │      │      │      │                ├─────┴─────┤      │          │款共犯│                        │
│    │      │      │      │                │（新台幣：元）        │      │          │      │                        │
├──┼───┼───┼───┼────────┼─────┬─────┼───┼─────┼───┼────────────┤
│1   │ｉ○○│王小玫│97年1 │高雄市○○路與和│1萬元/    │每萬元10日│當面交│身分證正本│無    │ｉ○○犯重利罪，處有期徒│
│    │      │      │月間  │平路口交岔路口（│預扣3千元 │2 千元    │付    │、存摺、提│      │刑貳月，如易科罰金，以新│
│    │      │      │      │無人陪同前往）  │          │共繳7千元 │      │款卡、3 萬│      │台幣壹仟元折算壹日。    │
│    │      │      │      │                │          │          │      │元本票1 張│      │                        │
├──┼───┼───┼───┼────────┼─────┼─────┼───┼─────┼───┼────────────┤
│2   │ｉ○○│丙○○│96年12│高雄市○○路與自│1萬元/    │每萬元10日│當面交│身分證正本│無    │ｉ○○犯重利罪，處有期徒│
│    │      │      │月    │立路交岔路口（無│預扣2千元 │2 千元    │付    │、3 萬元本│      │刑貳月，如易科罰金，以新│
│    │      │      │      │人陪同）        │          │繳2千元   │      │票1 張    │      │台幣壹仟元折算壹日。    │
├──┼───┼───┼───┼────────┼─────┼─────┼───┼─────┼───┼────────────┤
│3   │ｉ○○│己○○│97年年│高雄市○○路工作│3萬元/    │每萬元10日│當面交│身分證正本│姓名年│ｉ○○共同犯重利罪，處有│
│    │      │      │初或96│處附近（姓名年籍│預扣6千元 │2 千元    │付    │、不詳金額│籍不詳│期徒刑貳月，如易科罰金，│
│    │      │      │年年底│不詳人士陪同前往│          │共繳2 萬4 │      │本票1 張  │人士  │以新台幣壹仟元折算壹日。│
│    │      │      │      │）              │          │千元      │      │          │      │                        │
├──┼───┼───┼───┼────────┼─────┼─────┼───┼─────┼───┼────────────┤
│4   │ｉ○○│呂宜恆│96年年│高雄市三民區大昌│3萬元/    │每萬元10日│當面交│身分證正本│無    │ｉ○○共同犯重利罪，處有│
│    │      │      │底    │一路140 巷9 號住│預扣6千元 │2 千元    │付    │、6 萬元本│      │期徒刑貳月，如易科罰金，│
│    │      │      │      │處（姓名年籍不詳│          │共繳1 萬7 │      │票1 張    │      │以新台幣壹仟元折算壹日。│
│    │      │      │      │人士陪同前往）  │          │千元      │      │          │      │                        │
├──┼───┼───┼───┼────────┼─────┼─────┼───┼─────┼───┼────────────┤
│5   │ｉ○○│酉○○│96年12│高雄市三民區寶鼎│3萬元/    │每3 萬元10│當面交│身分證正本│無    │ｉ○○共同犯重利罪，處有│
│    │      │      │月初  │街附近公園（張曉│預扣5千元 │日5 千元  │付    │、提款卡、│      │期徒刑貳月，如易科罰金，│
│    │      │      │      │方陪同前往）    │          │共繳1 萬5 │      │6萬 元本票│      │以新台幣壹仟元折算壹日。│
│    │      │      │      │                │          │千元      │      │1張       │      │ｄ○○共同犯重利罪，處有│
│    │      │      │      │                │          │          │      │          │      │期徒刑貳月，如易科罰金，│
│    │      │      │      │                │          │          │      │          │      │以新台幣壹仟元折算壹日。│
├──┼───┼───┼───┼────────┼─────┼─────┼───┼─────┼───┼────────────┤
│6   │ｉ○○│李玉玲│96年11│高雄市小港區大林│3萬元/    │每3萬元10 │當面交│身分證正本│無    │ｉ○○共同犯重利罪，處有│
│    │      │      │、12月│埔中油附近某超商│預扣4 千5 │日4 千5 百│付或匯│、6 萬元本│      │期徒刑貳月，如易科罰金，│
│    │      │      │      │（Ｎ○○陪同前往│百元      │元        │入如附│票1 張    │      │以新台幣壹仟元折算壹日。│
│    │      │      │      │）              │          │共繳1 萬3 │表二編│          │      │Ｎ○○共同犯重利罪，處有│
│    │      │      │      │                │          │千5百元   │號1 號│          │      │期徒刑貳月，如易科罰金，│
│    │      │      │      │                │          │          │所示帳│          │      │以新台幣壹仟元折算壹日。│
│    │      │      │      │                │          │          │戶    │          │      │                        │
├──┼───┼───┼───┼────────┼─────┼─────┼───┼─────┼───┼────────────┤
│7   │ｉ○○│宇○○│97年1 │高雄市○○路某超│3萬元/    │每萬元10日│當面交│身分證正本│無    │ｉ○○共同犯重利罪，處有│
│    │      │      │月    │商（姓名年籍不詳│預扣7 千元│2 千元    │付    │、存摺、提│      │期徒刑貳月，如易科罰金，│
│    │      │      │      │人士陪同）      │          │共繳7千元 │      │款卡、不詳│      │以新台幣壹仟元折算壹日。│
│    │      │      │      │                │          │          │      │金額本票1 │      │                        │
│    │      │      │      │                │          │          │      │張        │      │                        │
├──┼───┼───┼───┼────────┼─────┼─────┼───┼─────┼───┼────────────┤
│8   │ｉ○○│Ｇ○○│97年2 │鳳山市○○路公園│2萬元/    │每萬元10日│面交  │身分證正本│無    │ｉ○○犯重利罪，處有期徒│
│    │      │      │月    │旁（無人陪同）  │預扣4千元 │2 千元    │      │、不詳金額│      │刑貳月，如易科罰金，以新│
│    │      │      │      │                │          │共繳4千元 │      │本票1 張  │      │台幣壹仟元折算壹日。    │
├──┼───┼───┼───┼────────┼─────┼─────┼───┼─────┼───┼────────────┤
│9   │ｉ○○│周紫玲│96年10│高雄市小港區飛機│1萬5千元/ │每萬元10日│當面交│身分證正本│無    │ｉ○○共同犯重利罪，處有│
│    │      │      │月    │路（姓名年籍不詳│預扣3千元 │2 千元    │付    │、存摺、4 │      │期徒刑貳月，如易科罰金，│
│    │      │      │      │人士陪同前往）  │          │共繳6千元 │      │萬5 千元本│      │以新台幣壹仟元折算壹日。│
│    │      │      │      │                │          │          │      │票1 張    │      │                        │
├──┼───┼───┼───┼────────┼─────┼─────┼───┼─────┼───┼────────────┤
│10  │ｉ○○│林竑賢│97年年│高雄市小港區某處│5萬元/    │每萬元10日│當面交│身分證正本│無    │ｉ○○共同犯重利罪，處有│
│    │      │      │初    │（姓名、年籍不詳│預扣1 萬元│2 千元    │付    │、10萬元本│      │期徒刑貳月，如易科罰金，│
│    │      │      │      │人士陪同前往）  │          │共繳2萬元 │      │票1 張    │      │以新台幣壹仟元折算壹日。│
├──┼───┼───┼───┼────────┼─────┼─────┼───┼─────┼───┼────────────┤
│11  │ｉ○○│洪淑芬│96年10│高雄市○○路肯德│2萬5 千元/│每萬元10日│當面交│身分證正本│無    │ｉ○○共同犯重利罪，處有│
│    │      │      │月    │基（姓名、年籍不│預扣5 千元│2 千元    │付    │、2 萬5 千│      │期徒刑貳月，如易科罰金，│
│    │      │      │      │詳人士陪同前往）│          │共繳5千元 │      │元本票1 張│      │以新台幣壹仟元折算壹日。│
├──┼───┼───┼───┼────────┼─────┼─────┼───┼─────┼───┼────────────┤
│12  │ｉ○○│崔嘉麟│97年農│高雄市○○路肯德│2萬元/    │每萬元10日│當面交│身分證正本│無    │ｉ○○共同犯重利罪，處有│
│    │      │      │曆年前│基基（姓名、年籍│預扣7千元 │2 千元    │付    │、4 萬元本│      │期徒刑貳月，如易科罰金，│
│    │      │      │      │不詳人士陪同前往│          │共繳7千元 │      │票1 張    │      │以新台幣壹仟元折算壹日。│
│    │      │      │      │）              │          │          │      │          │      │                        │
├──┼───┼───┼───┼────────┼─────┼─────┼───┼─────┼───┼────────────┤
│13  │ｉ○○│ｇ○○│96年6 │高雄市○○路肯德│4萬元/    │每萬元10日│當面交│健保卡、12│無    │ｉ○○共同犯重利罪，處有│
│    │      │      │、7 月│基（姓名年籍不詳│預扣7千元 │1 千5 百元│付    │萬元本票1 │      │期徒刑貳月，如易科罰金，│
│    │      │      │      │人士陪同）      │          │共繳7千元 │      │張        │      │以新台幣壹仟元折算壹日。│
├──┼───┼───┼───┼────────┼─────┼─────┼───┼─────┼───┼────────────┤
│14  │ｉ○○│許文將│96年12│高雄市某處（無人│1萬元/    │每萬元10  │當面交│          │無    │ｉ○○犯重利罪，處有期徒│
│    │      │      │月11日│陪同前往）      │預扣3千元 │日2 千元  │付    │          │      │刑貳月，如易科罰金，以新│
│    │      │      │前某日│                │          │共繳3千元 │      │          │      │台幣壹仟元折算壹日。    │
├──┼───┼───┼───┼────────┼─────┼─────┼───┼─────┼───┼────────────┤
│15  │ｉ○○│許益綜│95年7 │高雄市楠梓區大學│2萬元/    │每萬元10日│當面交│身分證正本│無    │ｉ○○共同犯重利罪，處有│
│    │      │      │月上旬│二街48號其住處（│預扣5千元 │2 千元    │付    │、不詳金額│      │期徒刑貳月，如易科罰金，│
│    │      │      │      │姓名年籍不詳人士│          │共繳5千元 │      │本票1張   │      │以新台幣壹仟元折算壹日。│
│    │      │      │      │陪同前往）      │          │          │      │          │      │減為有期徒刑壹月，如易科│
│    │      │      │      │                │          │          │      │          │      │罰金，以新台幣壹仟元折算│
│    │      │      │      │                │          │          │      │          │      │壹日。                  │
├──┼───┼───┼───┼────────┼─────┼─────┼───┼─────┼───┼────────────┤
│16  │ｉ○○│ｎ○○│97年2 │高雄市○○路與林│2萬元/    │每萬元10日│當面交│身分證正本│無    │ｉ○○共同犯重利罪，處有│
│    │      │      │月1 日│森路交岔路口85℃│預扣4 千元│2 千元    │付    │、6 萬元本│      │期徒刑貳月，如易科罰金，│
│    │      │      │      │咖啡店（姓名年籍│          │共繳4 千元│      │票1 張    │      │以新台幣壹仟元折算壹日。│
│    │      │      │      │不詳人士陪同）  │          │          │      │          │      │                        │
├──┼───┼───┼───┼────────┼─────┼─────┼───┼─────┼───┼────────────┤
│17  │ｉ○○│ｓ○○│96年間│高雄市○○路肯德│1萬元/    │每萬元10日│當面交│身分證正本│無    │ｉ○○共同犯重利罪，處有│
│    │      │      │      │基（姓名年籍不詳│預扣3千元 │2 千元    │付    │、3 萬元本│      │期徒刑貳月，如易科罰金，│
│    │      │      │      │人士陪同）      │          │共繳5千元 │      │票1 張    │      │以新台幣壹仟元折算壹日；│
│    │      │      │      │                │          │          │      │          │      │減為有期徒刑壹月，如易科│
│    │      │      │      │                │          │          │      │          │      │罰金，以新台幣壹仟元折算│
│    │      │      │      │                │          │          │      │          │      │壹日。                  │
├──┼───┼───┼───┼────────┼─────┼─────┼───┼─────┼───┼────────────┤
│18  │ｉ○○│陳龍柱│96年間│高雄市○○路統一│2 萬元/   │每萬元10日│當面交│身分證正本│無    │ｉ○○犯重利罪，處有期徒│
│    │      │      │      │超商（無人陪同前│預扣1 千元│2 千元    │付    │、6 萬元本│      │刑貳月，如易科罰金，以新│
│    │      │      │      │往）            │          │共繳5 千元│      │票1 張    │      │台幣壹仟元折算壹日；減為│
│    │      │      │      │                │          │          │      │          │      │有期徒刑壹月，如易科罰金│
│    │      │      │      │                │          │          │      │          │      │，以新台幣壹仟元折算壹日│
│    │      │      │      │                │          │          │      │          │      │。                      │
├──┼───┼───┼───┼────────┼─────┼─────┼───┼─────┼───┼────────────┤
│19  │ｉ○○│黃沛檥│96年12│高雄市○○路肯德│3萬元/    │每萬元10日│當面交│身分證正本│無    │ｉ○○共同犯重利罪，處有│
│    │      │      │月間  │基（黃○○陪同前│預扣6 千元│2 千元    │付    │、存摺、提│      │期徒刑貳月，如易科罰金，│
│    │      │      │      │往）            │          │共繳1萬元 │      │款卡、6 萬│      │以新台幣壹仟元折算壹日。│
│    │      │      │      │                │          │          │      │元本票1張 │      │黃○○共同犯重利罪，處有│
│    │      │      │      │                │          │          │      │          │      │期徒刑貳月，如易科罰金，│
│    │      │      │      │                │          │          │      │          │      │以新台幣壹仟元折算壹日。│
├──┼───┼───┼───┼────────┼─────┼─────┼───┼─────┼───┼────────────┤
│20  │ｉ○○│甲丙○│96年8 │高雄市小港區漢民│1.5萬元/  │每萬元10日│當面交│不詳      │無    │ｉ○○共同犯重利罪，處有│
│    │      │      │月24日│路順苓里巡守隊旁│預扣4千元 │2 千元    │付    │          │      │期徒刑貳月，如易科罰金，│
│    │      │      │      │（2 姓名年籍不詳│          │共繳1 萬2 │      │          │      │以新台幣壹仟元折算壹日。│
│    │      │      │      │人士陪同前往）  │          │千元      │      │          │      │                        │
├──┼───┼───┼───┼────────┼─────┼─────┼───┼─────┼───┼────────────┤
│21  │ｉ○○│楊勇旻│96年9 │高雄市○○路肯德│2萬元/    │每萬元10日│當面交│身分證正本│無    │ｉ○○共同犯重利罪，處有│
│    │      │      │、10月│基（2 姓名年籍不│預扣2千元 │1 千元    │付    │、存摺、提│      │期徒刑貳月，如易科罰金，│
│    │      │      │      │詳人士陪同前往）│          │          │      │款卡、2 萬│      │以新台幣壹仟元折算壹日。│
│    │      │      │      │                │          │          │      │元本票1 張│      │                        │
├──┼───┼───┼───┼────────┼─────┼─────┼───┼─────┼───┼────────────┤
│22  │ｉ○○│楊淵博│96年12│高雄市○○路肯德│4萬元/    │每萬元10日│當面交│身分證正本│無    │ｉ○○犯重利罪，處有期徒│
│    │      │      │月    │基（無人陪同前往│預扣8千元 │2 千元    │付    │、12萬元本│      │刑貳月，如易科罰金，以新│
│    │      │      │      │）              │          │共繳8千元 │      │票1 張    │      │台幣壹仟元折算壹日。    │
├──┼───┼───┼───┼────────┼─────┼─────┼───┼─────┼───┼────────────┤
│23  │ｉ○○│蘇忠良│97年年│高雄市三民區昌富│10萬元/   │每萬元10日│當日交│身分證正本│無    │ｉ○○共同犯重利罪，處有│
│    │      │      │初    │街57號7 樓之2 住│預扣2萬元 │2 千元    │付    │、20萬元或│      │期徒刑貳月，如易科罰金，│
│    │      │      │      │處（姓名年籍不詳│          │共繳4萬元 │      │30萬元本票│      │以新台幣壹仟元折算壹日。│
│    │      │      │      │人士陪同前往）  │          │          │      │1張       │      │                        │
├──┼───┼───┼───┼────────┼─────┼─────┼───┼─────┼───┼────────────┤
│24  │ｄ○○│丁○○│96年8 │高雄市○○○路三│2 萬元/   │每萬元10日│當面面│身分證正本│姓名年│ｄ○○共同犯重利罪，處有│
│    │      │      │月    │信合作社對面冷飲│預扣5 千元│2 千元    │交    │、6 萬元本│籍不詳│期徒刑貳月，如易科罰金，│
│    │      │      │      │店（Ｙ○○陪同）│          │共繳4 萬9 │      │票1 張    │男子  │以新台幣壹仟元折算壹日。│
│    │      │      │      │                │          │千元      │      │          │      │Ｙ○○共同犯重利罪，處有│
│    │      │      │      │                │          │          │      │          │      │期徒刑貳月，如易科罰金，│
│    │      │      │      │                │          │          │      │          │      │以新台幣壹仟元折算壹日。│
├──┼───┼───┼───┼────────┼─────┼─────┼───┼─────┼───┼────────────┤
│25  │ｄ○○│戊○○│96年7 │高雄市○○路肯德│1 萬元/   │每萬元10日│當面交│身分證正本│姓名年│ｄ○○共同犯重利罪，處有│
│    │      │      │、8 月│基（無人陪同）  │預扣2 千元│2 千元    │付    │、3 萬元本│籍不詳│期徒刑貳月，如易科罰金，│
│    │      │      │      │                │          │共繳6千元 │      │票        │之人  │以新台幣壹仟元折算壹日。│
├──┼───┼───┼───┼────────┼─────┼─────┼───┼─────┼───┼────────────┤
│26  │ｄ○○│Ｈ○○│96年10│高雄市旗津區住處│2 萬元/   │每萬元10  │當面交│身分證正本│無    │ｄ○○共同犯重利罪，處有│
│    │      │      │月    │附近（姓名年籍不│預扣5 千元│日2 千元  │付    │、6 萬元本│      │期徒刑貳月，如易科罰金，│
│    │      │      │      │詳人士陪同）    │共繳9 千元│          │      │票        │      │以新台幣壹仟元折算壹日。│
├──┼───┼───┼───┼────────┼─────┼─────┼───┼─────┼───┼────────────┤
│27  │ｄ○○│徐雅親│96年年│高雄市某處（姓名│1 萬元/   │每萬元10日│當面交│不詳金額本│無    │ｄ○○共同犯重利罪，處有│
│    │      │      │底    │年籍不詳人士陪同│預扣3千元 │2 千元    │付    │票1張     │      │期徒刑貳月，如易科罰金，│
│    │      │      │      │前往）          │          │共繳3千元 │      │          │      │以新台幣壹仟元折算壹日。│
├──┼───┼───┼───┼────────┼─────┼─────┼───┼─────┼───┼────────────┤
│28  │ｄ○○│Ｖ○○│97年農│高雄市○○街102 │1 萬5 千元│每萬元10日│當面交│身分證正本│無    │ｄ○○共同犯重利罪，處有│
│    │      │      │曆年後│巷巷口公園（張志│/ 預扣4 千│2 千元    │付    │、3 萬元本│      │期徒刑貳月，如易科罰金，│
│    │      │      │      │國陪同）        │元        │共繳1 萬元│      │票1 張    │      │以新台幣壹仟元折算壹日。│
│    │      │      │      │                │          │          │      │          │      │Ｙ○○共同犯重利罪，處有│
│    │      │      │      │                │          │          │      │          │      │期徒刑貳月，如易科罰金，│
│    │      │      │      │                │          │          │      │          │      │以新台幣壹仟元折算壹日。│
├──┼───┼───┼───┼────────┼─────┼─────┼───┼─────┼───┼────────────┤
│29  │ｄ○○│陳再忠│97年2 │高雄市○○路與凱│借1萬元/  │每萬元10日│當面交│身分證正本│無    │ｄ○○共同犯重利罪，處有│
│    │      │      │月    │旋路口交岔路口（│預扣3千元 │2 千元    │付    │、存摺、提│      │期徒刑貳月，如易科罰金，│
│    │      │      │      │姓名年籍不詳人士│          │共繳9千元 │      │款卡3 萬元│      │以新台幣壹仟元折算壹日。│
│    │      │      │      │陪同前往）      │          │          │      │本票1 張  │      │                        │
├──┼───┼───┼───┼────────┼─────┼─────┼───┼─────┼───┼────────────┤
│30  │ｄ○○│ｋ○○│96年7 │高雄市○○路肯德│3 萬元/   │每萬元10日│當面交│身分證正本│無    │ｄ○○共同犯重利罪，處有│
│    │      │      │月間起│基（Ｎ○○陪同前│預扣5 千4 │1 千8 百元│付    │、9 萬元本│      │期徒刑貳月，如易科罰金，│
│    │      │      │至97年│往）            │百元      │共繳5 千4 │      │票1 張    │      │以新台幣壹仟元折算壹日。│
│    │      │      │4 月間│                │          │百元      │      │          │      │Ｎ○○共同犯重利罪，處有│
│    │      │      │某日  │                │          │          │      │          │      │期徒刑貳月，如易科罰金，│
│    │      │      │      │                │          │          │      │          │      │以新台幣壹仟元折算壹日。│
├──┼───┼───┼───┼────────┼─────┼─────┼───┼─────┼───┼────────────┤
│31  │ｄ○○│陳枝蓮│96年12│高雄市楠梓區某超│2 萬元/   │每萬元10日│匯入如│身分證正本│無    │ｄ○○共同犯重利罪，處有│
│    │      │      │月    │商（姓名年籍不詳│預扣1 千5 │2 千元    │附表二│、6 萬元本│      │期徒刑貳月，如易科罰金，│
│    │      │      │      │人士陪同前往）  │百元      │共繳9千元 │編號1 │票1張     │      │以新台幣壹仟元折算壹日。│
│    │      │      │      │                │          │          │號所示│          │      │                        │
│    │      │      │      │                │          │          │帳戶  │          │      │                        │
├──┼───┼───┼───┼────────┼─────┼─────┼───┼─────┼───┼────────────┤
│32  │ｄ○○│ｌ○○│97年農│高雄市○○路與和│1 萬元/   │每萬元10日│當面交│身分證正本│Ｎ○○│ｄ○○共同犯重利罪，處有│
│    │      │      │曆過年│平路口交岔路口（│預扣2 千元│2 千元    │付    │、3 萬元本│      │期徒刑貳月，如易科罰金，│
│    │      │      │前    │姓名年籍不詳人士│          │共繳6千元 │      │票1 張    │      │以新台幣壹仟元折算壹日。│
│    │      │      │      │陪同前往）      │          │          │      │          │      │Ｎ○○共同犯重利罪，處有│
│    │      │      │      │                │          │          │      │          │      │期徒刑貳月，如易科罰金，│
│    │      │      │      │                │          │          │      │          │      │以新台幣壹仟元折算壹日。│
├──┼───┼───┼───┼────────┼─────┼─────┼───┼─────┼───┼────────────┤
│33  │ｄ○○│陳資其│97年1 │高雄縣林園鄉麥當│2 萬元/   │每萬元10日│當面交│身分證影本│無    │ｄ○○共同犯重利罪，處有│
│    │      │      │月16日│勞（姓名年籍不詳│預扣4 千元│2 千元    │付    │、存摺、提│      │期徒刑貳月，如易科罰金，│
│    │      │      │      │人士陪同前往）  │          │共繳1 萬2 │      │款卡、2 萬│      │以新台幣壹仟元折算壹日。│
│    │      │      │      │                │          │千元      │      │元本票1 張│      │                        │
├──┼───┼───┼───┼────────┼─────┼─────┼───┼─────┼───┼────────────┤
│34  │Ｙ○○│ｗ○○│95年後│高雄市「金銀島遊│2 萬元/   │每萬元7日2│當面交│身分證影本│無    │Ｙ○○共同犯重利罪，處有│
│    │      │      │半年某│樂場」（姓名年籍│預扣5 千元│千元      │付    │、2 萬元本│      │期徒刑月，如易科罰金，│
│    │      │      │日    │不詳人士陪同）  │          │共繳9千元 │      │票1 張    │      │以新台幣壹仟元折算壹日，│
│    │      │      │      │                │          │          │      │          │      │扣案如附表十二編號1 號所│
│    │      │      │      │                │          │          │      │          │      │示之物，沒收之。減為有期│
│    │      │      │      │                │          │          │      │          │      │徒刑壹月拾伍日，如易科罰│
│    │      │      │      │                │          │          │      │          │      │金，以新台幣壹仟元折算壹│
│    │      │      │      │                │          │          │      │          │      │日，扣案如附表十二編號1 │
│    │      │      │      │                │          │          │      │          │      │號所示之物，沒收之。    │
├──┼───┼───┼───┼────────┼─────┼─────┼───┼─────┼───┼────────────┤
│35  │ｄ○○│雲冠中│97年3 │高雄市○○路肯德│3 萬元/   │每3 萬元10│當面交│身分證正本│無    │ｄ○○共同犯重利罪，處有│
│    │      │      │月    │基（姓名年籍不詳│預扣4 千元│日4 千元  │付    │、3 萬元或│      │期徒刑貳月，如易科罰金，│
│    │      │      │      │人士陪同前往）  │          │共繳4 千元│      │4 萬元本票│      │以新台幣壹仟元折算壹日。│
│    │      │      │      │                │          │          │      │1張       │      │                        │
├──┼───┼───┼───┼────────┼─────┼─────┼───┼─────┼───┼────────────┤
│36  │Ｎ○○│甲乙○│97年3 │高雄市○○○路（│1 萬元/   │每萬元10日│當面交│身分證正本│無    │Ｎ○○共同犯重利罪，處有│
│    │      │      │月    │姓名年籍不詳人士│預扣2 千元│2 千元    │付    │、3 萬元本│      │期徒刑月，如易科罰金，│
│    │      │      │      │陪同）          │          │共繳4 千元│      │票1 張    │      │以新台幣壹仟元折算壹日，│
│    │      │      │      │                │          │          │      │          │      │扣案如附表十一編號1 號、│
│    │      │      │      │                │          │          │      │          │      │5 號、6 號、7 號所示之物│
│    │      │      │      │                │          │          │      │          │      │，均沒收之。            │
├──┼───┼───┼───┼────────┼─────┼─────┼───┼─────┼───┼────────────┤
│37  │ｄ○○│黃聖峰│96年11│高雄市某處（姓名│2 萬元/   │每萬元10日│當面交│身分證正本│無    │ｄ○○共同犯重利罪，處有│
│    │      │      │、12月│年籍不詳人士陪同│預扣3 千元│1 千5 百元│付，另│、3 萬4 千│      │期徒刑貳月，如易科罰金，│
│    │      │      │      │）              │          │共繳1 萬2 │1 次匯│元本票1 張│      │以新台幣壹仟元折算壹日。│
│    │      │      │      │                │          │千元      │入如附│          │      │                        │
│    │      │      │      │                │          │          │表二編│          │      │                        │
│    │      │      │      │                │          │          │號1 號│          │      │                        │
│    │      │      │      │                │          │          │帳戶  │          │      │                        │
├──┼───┼───┼───┼────────┼─────┼─────┼───┼─────┼───┼────────────┤
│38  │Ｙ○○│甲寅○│95年後│高雄市○○路與民│2 萬元/   │每萬元10日│當面交│身分證正本│無    │Ｙ○○共同犯重利罪，處有│
│    │      │      │半年某│權路交岔路口（林│預扣4 千元│2 千元    │付    │、4 萬元本│      │期徒刑月，如易科罰金，│
│    │      │      │日    │群倉陪同）      │          │共繳8千元 │      │票1 張    │      │以新台幣壹仟元折算壹日，│
│    │      │      │      │                │          │          │      │          │      │扣案如附表十二編號1 號所│
│    │      │      │      │                │          │          │      │          │      │示之物，沒收之；減為有期│
│    │      │      │      │                │          │          │      │          │      │徒刑壹月拾伍日，如易科罰│
│    │      │      │      │                │          │          │      │          │      │金，以新台幣壹仟元折算壹│
│    │      │      │      │                │          │          │      │          │      │日，扣案如附表十二編號1 │
│    │      │      │      │                │          │          │      │          │      │號所示之物，沒收之。    │
│    │      │      │      │                │          │          │      │          │      │Ｎ○○共同犯重利罪，處有│
│    │      │      │      │                │          │          │      │          │      │期徒刑貳月，如易科罰金，│
│    │      │      │      │                │          │          │      │          │      │以新台幣壹仟元折算壹日，│
│    │      │      │      │                │          │          │      │          │      │扣案如附表十二編號1 號所│
│    │      │      │      │                │          │          │      │          │      │示之物，沒收之；減為有期│
│    │      │      │      │                │          │          │      │          │      │徒刑壹月，如易科罰金，以│
│    │      │      │      │                │          │          │      │          │      │新台幣壹仟元折算壹日，扣│
│    │      │      │      │                │          │          │      │          │      │案如附表十二編號1 號所示│
│    │      │      │      │                │          │          │      │          │      │之物，沒收之。          │
├──┼───┼───┼───┼────────┼─────┼─────┼───┼─────┼───┼────────────┤
│39  │ｄ○○│甲卯○│96年8 │高雄市○○路肯德│1萬元/    │每萬元10日│當面交│身分證正本│無    │ｄ○○犯重利罪，處有期徒│
│    │      │      │月    │基（無人陪同前往│預扣2 千元│2 千元    │付    │、存摺正本│      │刑貳月，如易科罰金，以新│
│    │      │      │      │）              │          │共繳2千元 │      │、提款卡、│      │台幣壹仟元折算壹日。    │
│    │      │      │      │                │          │          │      │3 萬元本票│      │                        │
├──┼───┼───┼───┼────────┼─────┼─────┼───┼─────┼───┼────────────┤
│40  │ｄ○○│甲亥○│96年11│高雄市○○路與三│1 萬元/   │每萬元10日│當面交│身分證正本│無    │ｄ○○犯重利罪，處有期徒│
│    │      │      │月    │多路口交岔路口（│預扣2 千元│2 千元    │付    │、3 萬元本│      │刑貳月，如易科罰金，以新│
│    │      │      │      │無人陪同前往）  │          │共繳2 千元│      │票        │      │台幣壹仟元折算壹日。    │
├──┼───┼───┼───┼────────┼─────┼─────┼───┼─────┼───┼────────────┤
│41  │ｄ○○│鄭元雄│96年10│高雄市○○路與和│3 萬元/   │每萬元10日│匯入如│身分證正本│無    │ｄ○○犯重利罪，處有期徒│
│    │      │      │月    │平路交岔路口附近│預扣6 千元│2 千元    │附表二│、9 萬元本│      │刑貳月，如易科罰金，以新│
│    │      │      │      │統一超商（無人陪│          │共繳1 萬2 │編號1 │票1 張    │      │台幣壹仟元折算壹日。    │
│    │      │      │      │同前往）        │          │千元      │號所示│          │      │                        │
│    │      │      │      │                │          │          │帳戶  │          │      │                        │
├──┼───┼───┼───┼────────┼─────┼─────┼───┼─────┼───┼────────────┤
│42  │ｄ○○│甲○○│97年1 │高雄市○○路肯德│2 萬5 千元│每萬元10日│當面交│身分證正本│ｉ○○│ｄ○○共同犯重利罪，處有│
│    │      │      │月    │基（姓名年籍不詳│/         │2 千元    │付    │、存摺、7 │      │期徒刑貳月，如易科罰金，│
│    │      │      │      │人士陪同前往）  │預扣6 千元│共繳1 萬6 │      │萬5 千元本│      │以新台幣壹仟元折算壹日。│
│    │      │      │      │                │          │千元      │      │票1張     │      │ｉ○○共同犯重利罪，處有│
│    │      │      │      │                │          │          │      │          │      │期徒刑貳月，如易科罰金，│
│    │      │      │      │                │          │          │      │          │      │以新台幣壹仟元折算壹日。│
├──┼───┼───┼───┼────────┼─────┼─────┼───┼─────┼───┼────────────┤
│43  │Ｙ○○│辛○○│97年3 │高雄市○○路與和│2 萬元/   │每萬元10日│當面交│身分證影本│無    │Ｙ○○犯重利罪，處有期徒│
│    │      │      │月    │平路交岔路口（無│預扣4 千元│2 千元    │付    │、4 萬元本│      │刑月，如易科罰金，以新│
│    │      │      │      │人陪同）        │          │繳1萬6千元│      │票1 張    │      │台幣壹仟元折算壹日，扣案│
│    │      │      │      │                │          │          │      │          │      │如附表十二編號1 號所示之│
│    │      │      │      │                │          │          │      │          │      │物，沒收之。            │
├──┼───┼───┼───┼────────┼─────┼─────┼───┼─────┼───┼────────────┤
│44  │Ｎ○○│丑○○│96年5 │高雄市○○路與自│1 萬元/   │每萬元10日│當面交│駕駛執照正│無    │Ｎ○○犯重利罪，處有期徒│
│    │      │      │月中旬│由路交岔路口（無│預扣2 千元│2 千元    │付    │本、3 萬元│      │刑月，如易科罰金，以新│
│    │      │      │      │人陪同前往）    │          │共繳4千 元│      │本票1 張  │      │台幣壹仟元折算壹日，扣案│
│    │      │      │      │                │          │          │      │          │      │如附表十一編號1 號、5 號│
│    │      │      │      │                │          │          │      │          │      │、6 號、7 號所示之物，均│
│    │      │      │      │                │          │          │      │          │      │沒收之。                │
├──┼───┼───┼───┼────────┼─────┼─────┼───┼─────┼───┼────────────┤
│45  │Ｎ○○│卯○○│96年7 │高雄市○○路肯德│1 萬5 千元│每萬元10日│當面交│身分證影本│無    │Ｎ○○犯重利罪，處有期徒│
│    │      │      │月間  │基（無人陪同前往│/         │2 千元    │付    │、1 萬5 千│      │刑月，如易科罰金，以新│
│    │      │      │      │）              │預扣3 千元│共繳3 千元│      │元本票1 張│      │台幣壹仟元折算壹日，扣案│
│    │      │      │      │                │          │          │      │          │      │如附表十一編號1 號、5 號│
│    │      │      │      │                │          │          │      │          │      │、6 號、7 號所示之物，均│
│    │      │      │      │                │          │          │      │          │      │沒收之。                │
├──┼───┼───┼───┼────────┼─────┼─────┼───┼─────┼───┼────────────┤
│46  │Ｎ○○│辰○○│97年1 │高雄縣鳳山市中山│1 萬元/   │每萬元10日│當面交│身分證正本│無    │Ｎ○○犯重利罪，處有期徒│
│    │      │      │月    │西路開漳聖王廟（│預扣3 千元│2 千元    │付    │、3 萬元本│      │刑月，如易科罰金，以新│
│    │      │      │      │無人陪同前往）  │          │共繳3 千元│      │票1 張    │      │台幣壹仟元折算壹日，扣案│
│    │      │      │      │                │          │          │      │          │      │如附表十一編號1 號、5 號│
│    │      │      │      │                │          │          │      │          │      │、6 號、7 號所示之物，均│
│    │      │      │      │                │          │          │      │          │      │沒收之。                │
├──┼───┼───┼───┼────────┼─────┼─────┼───┼─────┼───┼────────────┤
│47  │ｄ○○│未○○│96年9 │高雄市楠梓區加昌│3 萬元/   │每萬元10日│匯款  │身分證正本│無    │ｄ○○犯重利罪，處有期徒│
│    │      │      │月間  │路住處附近（無人│預扣8 千元│2 千元    │      │、9 萬元本│      │刑貳月，如易科罰金，以新│
│    │      │      │      │陪同前往）      │          │共繳2 萬元│      │票1 張    │      │台幣壹仟元折算壹日。    │
├──┼───┼───┼───┼────────┼─────┼─────┼───┼─────┼───┼────────────┤
│48  │Ｎ○○│戌○○│96年6 │高雄縣鳳山市建國│1 萬元/ 預│每萬元10日│當面交│身分證正本│無    │Ｎ○○犯重利罪，處有期徒│
│    │      │      │月間  │路戌○○其住處附│扣3 千元  │2 千元    │付    │、不詳金額│      │刑月，如易科罰金，以新│
│    │      │      │      │近（無人陪同前往│          │共繳5千元 │      │本票1 張  │      │台幣壹仟元折算壹日，扣案│
│    │      │      │      │）              │          │          │      │          │      │如附表十一編號1 號、5 號│
│    │      │      │      │                │          │          │      │          │      │、6 號、7 號所示之物，均│
│    │      │      │      │                │          │          │      │          │      │沒收之。                │
├──┼───┼───┼───┼────────┼─────┼─────┼───┼─────┼───┼────────────┤
│49  │玄○○│天○○│97年3 │高雄市○○路、光│1 萬元/   │每萬元10日│當面交│身分證正本│無    │玄○○共同犯重利罪，累犯│
│    │      │      │月    │華路口85℃咖啡店│預扣3 千元│2 千元    │付    │、3 萬元本│      │，處有期徒刑月，如易科│
│    │      │      │      │對面公園（姓名年│          │共繳3 千元│      │票1 張    │      │罰金，以新台幣壹仟元折算│
│    │      │      │      │籍不詳綽號「ㄕˋ│          │          │      │          │      │壹日。                  │
│    │      │      │      │ㄨㄟˇ」者陪同前│          │          │      │          │      │                        │
│    │      │      │      │往）            │          │          │      │          │      │                        │
├──┼───┼───┼───┼────────┼─────┼─────┼───┼─────┼───┼────────────┤
│50  │Ｎ○○│宙○○│96年9 │高雄市○○路肯德│4 萬元/   │每萬元10日│當面交│駕駛執照正│姓名年│Ｎ○○共同犯重利罪，處有│
│    │      │      │月5 日│基（姓名年籍不詳│預扣9 千元│2 千元    │付    │本、空白本│籍不詳│期徒刑月，如易科罰金，│
│    │      │      │      │人士陪同）      │          │共繳7 萬1 │      │票1張     │人士  │以新台幣壹仟元折算壹日，│
│    │      │      │      │                │          │千元      │      │          │      │扣案如附表十一編號1 號、│
│    │      │      │      │                │          │          │      │          │      │5 號、6 號、7 號所示之物│
│    │      │      │      │                │          │          │      │          │      │，均沒收之。            │
├──┼───┼───┼───┼────────┼─────┼─────┼───┼─────┼───┼────────────┤
│51  │Ｙ○○│Ｂ○○│96年11│第1 次：高雄市三│10萬元/   │每萬元10  │預交支│10萬元本票│無    │Ｙ○○犯重利罪，處有期徒│
│    │      │      │、12月│多路肯德基（無人│預扣2萬元 │日2 千元  │票屆期│1 張      │      │刑月，如易科罰金，以新│
│    │      │      │      │陪同前往）      │          │          │直接提│          │      │台幣壹仟元折算壹日，扣案│
│    │      │      │      │                │          │共繳2萬元 │示付款│          │      │如附表十二編號1 號所示之│
│    │      │      │      │                │          │          │清償  │          │      │物，沒收之。            │
├──┼───┼───┼───┼────────┼─────┼─────┼───┼─────┼───┼────────────┤
│52  │Ｘ○○│Ｆ○○│96年12│高雄市楠梓區新昌│1 萬5 千元│每萬元10日│當面交│身分證正本│無    │Ｘ○○共同犯重利罪，處有│
│    │      │      │月7 日│街的公園（姓名年│/         │2 千元    │付    │、6 萬元及│      │期徒刑月，如易科罰金，│
│    │      │      │      │籍不詳人士陪同前│預扣4千元 │共繳4千元 │      │未寫金額本│      │以新台幣壹仟元折算壹日，│
│    │      │      │      │往）            │          │          │      │票各1 張  │      │扣案如附表十四編號2 號所│
│    │      │      │      │                │          │          │      │          │      │示之物，沒收之。        │
├──┼───┼───┼───┼────────┼─────┼─────┼───┼─────┼───┼────────────┤
│53  │Ｙ○○│Ｍ○○│96年11│高雄市○○路麥當│1 萬元/   │每萬元10日│當面交│身分證正本│無    │Ｙ○○共同犯重利罪，處有│
│    │      │      │月    │勞（姓名年籍不詳│預扣2千元 │2 千元    │付    │、3 萬元本│      │期徒刑月，如易科罰金，│
│    │      │      │      │人士陪同前往）  │          │共繳4 千元│      │票1 張    │      │以新台幣壹仟元折算壹日，│
│    │      │      │      │                │          │          │      │          │      │扣案如附表十二編號1 號所│
│    │      │      │      │                │          │          │      │          │      │示之物，沒收之。        │
├──┼───┼───┼───┼────────┼─────┼─────┼───┼─────┼───┼────────────┤
│54  │Ｎ○○│Ｒ○○│96年11│Ｒ○○任職之公司│3 萬元/預 │每萬元10日│當面交│身分證正本│Ｙ○○│Ｎ○○共同犯重利罪，處有│
│    │      │      │月    │（Ｘ○○陪同前往│扣6 千元  │2 千元    │付    │、健保卡正│、許聖│期徒刑月，如易科罰金，│
│    │      │      │      │）              │          │共繳1 萬8 │      │本、彰化銀│賢    │以新台幣壹仟元折算壹日，│
│    │      │      │      │                │          │千元      │      │行存摺正本│      │扣案如附表十一編號1 號、│
│    │      │      │      │                │          │          │      │、6 萬元本│      │5 號、6 號、7 號所示之物│
│    │      │      │      │                │          │          │      │票1 張    │      │，均沒收之。            │
│    │      │      │      │                │          │          │      │          │      │Ｘ○○共同犯重利罪，處有│
│    │      │      │      │                │          │          │      │          │      │期徒刑貳月，如易科罰金，│
│    │      │      │      │                │          │          │      │          │      │以新台幣壹仟元折算壹日，│
│    │      │      │      │                │          │          │      │          │      │扣案如附表十一編號1 號、│
│    │      │      │      │                │          │          │      │          │      │5號 、6 號、7 號所示之物│
│    │      │      │      │                │          │          │      │          │      │，均沒收之。            │
│    │      │      │      │                │          │          │      │          │      │Ｙ○○共同犯重利罪，處有│
│    │      │      │      │                │          │          │      │          │      │期徒刑貳月，如易科罰金，│
│    │      │      │      │                │          │          │      │          │      │以新台幣壹仟元折算壹日，│
│    │      │      │      │                │          │          │      │          │      │扣案如附表十一編號1 號、│
│    │      │      │      │                │          │          │      │          │      │5號 、6 號、7 號所示之物│
│    │      │      │      │                │          │          │      │          │      │，均沒收之。            │
│    │      │      │      │                │          │          │      │          │      │ｉ○○共同犯重利罪，處有│
│    │      │      │      │                │          │          │      │          │      │期徒刑貳月，如易科罰金，│
│    │      │      │      │                │          │          │      │          │      │以新台幣壹仟元折算壹日，│
│    │      │      │      │                │          │          │      │          │      │扣案如附表十一編號1 號、│
│    │      │      │      │                │          │          │      │          │      │5號 、6 號、7 號所示之物│
│    │      │      │      │                │          │          │      │          │      │，均沒收之。            │
├──┼───┼───┼───┼────────┼─────┼─────┼───┼─────┼───┼────────────┤
│55  │Ｎ○○│Ｗ○○│96年12│高雄市○○路與和│5萬元/    │每萬元10日│當面交│身分證正本│無    │Ｎ○○犯重利罪，處有期徒│
│    │      │      │月間  │平路口交岔路口（│預扣1萬元 │2 千元    │付    │、提款卡、│      │刑月，如易科罰金，以新│
│    │      │      │      │無人陪同前往）  │          │共繳2 萬元│      │15萬元本票│      │台幣壹仟元折算壹日，扣案│
│    │      │      │      │                │          │          │      │1張       │      │如附表十一編號1 號、5 號│
│    │      │      │      │                │          │          │      │          │      │、6 號、7 號所示之物，均│
│    │      │      │      │                │          │          │      │          │      │沒收之。                │
├──┼───┼───┼───┼────────┼─────┼─────┼───┼─────┼───┼────────────┤
│56  │Ｎ○○│ｂ○○│96年2 │高雄市三民區黃興│2萬元/    │每萬元10日│當面交│身分證正本│無    │Ｎ○○共同犯重利罪，處有│
│    │      │      │月下旬│路住處附近（姓名│預扣4 千元│2 千元    │付    │、6 萬元本│      │期徒刑月，如易科罰金，│
│    │      │      │      │年籍不詳人士陪同│          │共繳8千元 │      │票1 張    │      │以新台幣壹仟元折算壹日，│
│    │      │      │      │前往）          │          │          │      │          │      │扣案如附表十一編號1 號、│
│    │      │      │      │                │          │          │      │          │      │5 號、6 號、7 號所示之物│
│    │      │      │      │                │          │          │      │          │      │，均沒收之；減為有期徒刑│
│    │      │      │      │                │          │          │      │          │      │壹月拾伍日，如易科罰金，│
│    │      │      │      │                │          │          │      │          │      │以新台幣壹仟元折算壹日，│
│    │      │      │      │                │          │          │      │          │      │扣案如附表十一編號1 號、│
│    │      │      │      │                │          │          │      │          │      │5號 、6 號、7 號所示之物│
│    │      │      │      │                │          │          │      │          │      │，均沒收之。            │
├──┼───┼───┼───┼────────┼─────┼─────┼───┼─────┼───┼────────────┤
│57  │Ｘ○○│ｍ○○│96年12│高雄縣燕巢鄉燕新│2 萬元/   │每萬元10日│當面交│健保卡正本│無    │Ｘ○○犯重利罪，處有期徒│
│    │      │      │月    │三街63號住處（無│預扣5 千元│2 千元    │付    │、存摺、4 │      │刑月，如易科罰金，以新│
│    │      │      │      │人陪同前往）    │          │共繳6萬元 │      │萬元本票1 │      │台幣壹仟元折算壹日，扣案│
│    │      │      │      │                │          │          │      │張        │      │如附表十四編號2 號所示之│
│    │      │      │      │                │          │          │      │          │      │物，沒收之。            │
├──┼───┼───┼───┼────────┼─────┼─────┼───┼─────┼───┼────────────┤
│58  │Ｙ○○│ｐ○○│96年8 │高雄市○○路火車│3萬元/    │每萬元10日│當面交│身分證正本│無    │Ｙ○○共同犯重利罪，處有│
│    │      │      │月    │站前（姓名年籍不│預扣6千元 │2 千元    │付    │、9 萬元本│      │期徒刑月，如易科罰金，│
│    │      │      │      │詳人士陪同前往）│          │共繳 6千元│      │票1 張    │      │以新台幣壹仟元折算壹日，│
│    │      │      │      │                │          │          │      │          │      │扣案如附表十二編號1 號所│
│    │      │      │      │                │          │          │      │          │      │示之物，沒收之。        │
├──┼───┼───┼───┼────────┼─────┼─────┼───┼─────┼───┼────────────┤
│59  │Ｘ○○│ｘ○○│96年11│高雄市○○路肯德│4 萬元/   │每萬元10日│直接匯│身分證正本│無    │Ｘ○○共同犯重利罪，處有│
│    │      │      │月    │基（姓名年籍不詳│預扣9 千元│2 千元    │入指定│、存款簿、│      │期徒刑月，如易科罰金，│
│    │      │      │      │人士陪同前往）  │          │共繳10萬5 │之郵政│提款卡、12│      │以新台幣壹仟元折算壹日，│
│    │      │      │      │                │          │千元      │帳戶  │萬元本票1 │      │扣案如附表十四編號2 號所│
│    │      │      │      │                │          │          │      │張        │      │示之物，沒收之。        │
├──┼───┼───┼───┼────────┼─────┼─────┼───┼─────┼───┼────────────┤
│60  │Ｎ○○│湯千慧│97年1 │高雄市○○路與和│1 萬元/   │每萬元10日│當面交│身分證正本│無    │Ｎ○○犯重利罪，處有期徒│
│    │      │      │月    │平路交岔路口（無│預扣3千元 │2 千元    │付    │、3 萬元本│      │刑月，如易科罰金，以新│
│    │      │      │      │人陪同前往）    │          │共繳3千元 │      │票1張     │      │台幣壹仟元折算壹日，扣案│
│    │      │      │      │                │          │          │      │          │      │如附表十一編號1 號、5 號│
│    │      │      │      │                │          │          │      │          │      │、6 號、7 號所示之物，均│
│    │      │      │      │                │          │          │      │          │      │沒收之。                │
├──┼───┼───┼───┼────────┼─────┼─────┼───┼─────┼───┼────────────┤
│61  │Ｎ○○│甲甲○│97年2 │高雄市○○路與和│2 萬元/   │每萬元10日│當面交│身分證正本│無    │Ｎ○○犯重利罪，處有期徒│
│    │      │      │月    │平路交岔路口（無│預扣5千元 │2 千元    │付    │、6 萬元本│      │刑月，如易科罰金，以新│
│    │      │      │      │人陪同前往）    │          │共繳9千元 │      │票1 張    │      │台幣壹仟元折算壹日，扣案│
│    │      │      │      │                │          │          │      │          │      │如附表十一編號1 號、5 號│
│    │      │      │      │                │          │          │      │          │      │、6 號、7 號所示之物，均│
│    │      │      │      │                │          │          │      │          │      │沒收之。                │
├──┼───┼───┼───┼────────┼─────┼─────┼───┼─────┼───┼────────────┤
│62  │Ｎ○○│甲丁○│96年6 │高雄市○○路與民│4 萬元/   │每萬元10日│當面交│身分證正本│無    │Ｎ○○犯重利罪，處有期徒│
│    │      │      │、7 月│權路交岔路口（無│預扣6千元 │1 千5 百元│付    │、12萬元之│      │刑月，如易科罰金，以新│
│    │      │      │      │人陪同前往）    │          │共繳3 萬6 │      │本票      │      │台幣壹仟元折算壹日，扣案│
│    │      │      │      │                │          │千元      │      │          │      │如附表十一編號1 號、5 號│
│    │      │      │      │                │          │          │      │          │      │、6 號、7 號所示之物，均│
│    │      │      │      │                │          │          │      │          │      │沒收之。                │
├──┼───┼───┼───┼────────┼─────┼─────┼───┼─────┼───┼────────────┤
│63  │ｄ○○│甲庚○│97年1 │高雄市○○路、和│12萬元/   │每12萬元10│當面交│身分證正本│無    │ｄ○○共同犯重利罪，處有│
│    │      │      │月30日│平路交岔路口（1 │預扣1 萬5 │日1 萬5 千│付    │、存摺、36│      │期徒刑貳月，如易科罰金，│
│    │      │      │      │姓名年籍不詳男子│千元      │元        │      │萬元本票1 │      │以新台幣壹仟元折算壹日。│
│    │      │      │      │陪同）          │          │共繳1 萬5 │      │張        │      │                        │
│    │      │      │      │                │          │千元      │      │          │      │                        │
├──┼───┼───┼───┼────────┼─────┼─────┼───┼─────┼───┼────────────┤
│64  │Ｎ○○│黃筆勝│96年12│高雄市○○路火車│借1 萬元/ │每萬元10日│當面交│身分證正本│無    │Ｎ○○犯重利罪，處有期徒│
│    │      │      │月    │站後站附近某咖啡│預扣2 千元│2 千元    │付    │、存摺、提│      │刑月，如易科罰金，以新│
│    │      │      │      │店（無人陪同前往│          │共繳2千元 │      │款卡、3 萬│      │台幣壹仟元折算壹日，扣案│
│    │      │      │      │）              │          │          │      │元本票1 張│      │如附表十一編號1 號、5 號│
│    │      │      │      │                │          │          │      │          │      │、6 號、7 號所示之物，均│
│    │      │      │      │                │          │          │      │          │      │沒收之。                │
├──┼───┼───┼───┼────────┼─────┼─────┼───┼─────┼───┼────────────┤
│65  │Ｎ○○│甲酉○│96年5 │高雄縣鳳山市中央│借2萬元/  │每1萬元10 │當面交│身分證正本│無    │Ｎ○○犯重利罪，處有期徒│
│    │      │      │月    │路住處（無人陪同│預扣5 千元│日2 千元  │付    │、6 萬元本│      │刑月，如易科罰金，以新│
│    │      │      │      │前往）          │          │共繳2 萬5 │      │票1 張    │      │台幣壹仟元折算壹日，扣案│
│    │      │      │      │                │          │千元      │      │          │      │如附表十一編號1 號、5 號│
│    │      │      │      │                │          │          │      │          │      │、6 號、7 號所示之物，均│
│    │      │      │      │                │          │          │      │          │      │沒收之。                │
├──┼───┼───┼───┼────────┼─────┼─────┼───┼─────┼───┼────────────┤
│66  │Ｎ○○│甲戌○│96年年│高雄縣鳥松鄉華美│借2萬元/  │每萬元10日│當面交│身分證正本│無    │Ｎ○○犯重利罪，處有期徒│
│    │      │      │底    │村中山路住處附近│預扣5千元 │2 千元    │付    │、6 萬元本│      │刑月，如易科罰金，以新│
│    │      │      │      │（無人陪同前往）│          │共繳5千元 │      │票1 張    │      │台幣壹仟元折算壹日，扣案│
│    │      │      │      │                │          │          │      │          │      │如附表十一編號1 號、5 號│
│    │      │      │      │                │          │          │      │          │      │、6 號、7 號所示之物，均│
│    │      │      │      │                │          │          │      │          │      │沒收之。                │
├──┼───┼───┼───┼────────┼─────┼─────┼───┼─────┼───┼────────────┤
│67  │Ｎ○○│蔡金助│96年7 │在高雄市○○路與│2 萬元/   │每萬元10日│當面交│身分證正本│無    │Ｎ○○共同犯重利罪，處有│
│    │      │      │月    │和平路口交岔路口│預扣4 千元│2 千元    │付    │及空白本票│      │期徒刑月，如易科罰金，│
│    │      │      │      │（姓名年籍不詳人│          │共繳8千元 │      │1 張      │      │以新台幣壹仟元折算壹日，│
│    │      │      │      │士陪同）        │          │          │      │          │      │扣案如附表十一編號1 號、│
│    │      │      │      │                │          │          │      │          │      │5號 、6 號、7 號所示之物│
│    │      │      │      │                │          │          │      │          │      │，均沒收之。            │
├──┼───┼───┼───┼────────┼─────┼─────┼───┼─────┼───┼────────────┤
│68  │Ｘ○○│甲宇○│96年12│高雄市○○路與和│6 萬元/   │每萬元10日│當面交│身分證正本│姓名年│Ｘ○○共同犯重利罪，處有│
│    │      │      │月    │平路口交岔路口（│預扣9 千元│1 千5百元 │付    │、6 萬元本│籍不詳│期徒刑月，如易科罰金，│
│    │      │      │      │無人陪同前往）  │          │共繳8 萬1 │      │票3張     │人士  │以新台幣壹仟元折算壹日，│
│    │      │      │      │                │          │千元      │      │          │      │扣案如附表十四編號2 號所│
│    │      │      │      │                │          │          │      │          │      │示之物，沒收之。        │
├──┼───┼───┼───┼────────┼─────┼─────┼───┼─────┼───┼────────────┤
│69  │Ｘ○○│甲玄○│95年4 │高雄市○○路與自│2 萬元/   │每萬元10日│當面交│機車駕駛執│姓名年│Ｘ○○共同犯重利罪，處有│
│    │      │      │、5 月│立路口（姓名年籍│預扣6 千元│2 千元    │付    │照正本、4 │籍不詳│期徒刑月，如易科罰金，│
│    │      │      │      │不詳男子陪同前往│          │共繳1 萬元│      │萬元本票1 │男子  │以新台幣壹仟元折算壹日，│
│    │      │      │      │）              │          │          │      │張        │      │扣案如附表十四編號2 號所│
│    │      │      │      │                │          │          │      │          │      │示之物，沒收之；減為有期│
│    │      │      │      │                │          │          │      │          │      │徒刑壹月拾伍日，如易科罰│
│    │      │      │      │                │          │          │      │          │      │金，以新台幣壹仟元折算壹│
│    │      │      │      │                │          │          │      │          │      │日，扣案如附表十4 編號2 │
│    │      │      │      │                │          │          │      │          │      │號所示之物，沒收之。    │
├──┼───┼───┼───┼────────┼─────┼─────┼───┼─────┼───┼────────────┤
│70  │Ｎ○○│甲黃○│97年2 │高雄市勞工公園  │借3萬元/  │每萬元10日│當面交│身分證正本│無    │Ｎ○○犯重利罪，處有期徒│
│    │      │      │月    │（無人陪同前往）│預扣7千元 │2 千元    │付    │、9 萬元本│      │刑月，如易科罰金，以新│
│    │      │      │      │                │          │共繳7千元 │      │票1 張    │      │台幣壹仟元折算壹日，扣案│
│    │      │      │      │                │          │          │      │          │      │如附表十一編號1 號、5 號│
│    │      │      │      │                │          │          │      │          │      │、6 號、7 號所示之物，均│
│    │      │      │      │                │          │          │      │          │      │沒收之。                │
├──┼───┼───┼───┼────────┼─────┼─────┼───┼─────┼───┼────────────┤
│71  │Ｎ○○│甲Ａ○│97年3 │高雄市○○路、光│借4萬元/  │每萬元10日│當面交│身分證正本│無    │Ｎ○○犯重利罪，處有期徒│
│    │      │      │月    │華路交岔路口之麥│預扣6千元 │1 千5 百元│付    │、4 萬元本│      │刑月，如易科罰金，以新│
│    │      │      │      │當勞（無人陪同前│          │共繳6千元 │      │票1 張    │      │台幣壹仟元折算壹日，扣案│
│    │      │      │      │往）            │          │          │      │          │      │如附表十一編號1 號、5 號│
│    │      │      │      │                │          │          │      │          │      │、6 號、7 號所示之物，均│
│    │      │      │      │                │          │          │      │          │      │沒收之。                │
├──┼───┼───┼───┼────────┼─────┼─────┼───┼─────┼───┼────────────┤
│72  │ｉ○○│甲Ｄ○│96年年│小港區麥當勞前（│3 萬元/   │每萬元10日│當面交│身分證正本│無    │ｉ○○共同犯重利罪，處有│
│    │      │      │中    │Ｎ○○陪同前往）│預扣7 千元│2 千元    │付或匯│、存款簿、│      │期徒刑貳月，如易科罰金，│
│    │      │      │      │                │          │共繳1 萬9 │入如附│提款卡、3 │      │以新台幣壹仟元折算壹日。│
│    │      │      │      │                │          │千元      │表二編│萬元本票3 │      │減為有期徒刑壹月，如易科│
│    │      │      │      │                │          │          │號1 號│張        │      │罰金，以新台幣壹仟元折算│
│    │      │      │      │                │          │          │所示帳│          │      │壹日。                  │
│    │      │      │      │                │          │          │戶    │          │      │Ｎ○○共同犯重利罪，處有│
│    │      │      │      │                │          │          │      │          │      │期徒刑貳月，如易科罰金，│
│    │      │      │      │                │          │          │      │          │      │以新台幣壹仟元折算壹日。│
│    │      │      │      │                │          │          │      │          │      │減為有期徒刑壹月，如易科│
│    │      │      │      │                │          │          │      │          │      │罰金，以新台幣壹仟元折算│
│    │      │      │      │                │          │          │      │          │      │壹日。                  │
├──┼───┼───┼───┼────────┼─────┼─────┼───┼─────┼───┼────────────┤
│73  │Ｙ○○│乙○○│96年5 │高雄市○○路與民│1 萬元/   │每萬元10日│當面交│身分證正本│Ｘ○○│Ｙ○○共同犯重利罪，處有│
│    │      │      │、6 月│權路交岔路口（崔│預扣2 千元│2 千元    │付    │、空白本票│      │期徒刑月，如易科罰金，│
│    │      │      │      │泰明陪同前往）  │          │共繳2 千元│      │1 張      │      │以新台幣壹仟元折算壹日，│
│    │      │      │      │                │          │          │      │          │      │扣案如附表十二編號1 號所│
│    │      │      │      │                │          │          │      │          │      │示之物，沒收之。        │
│    │      │      │      │                │          │          │      │          │      │Ｘ○○共同犯重利罪，處有│
│    │      │      │      │                │          │          │      │          │      │期徒刑貳月，如易科罰金，│
│    │      │      │      │                │          │          │      │          │      │以新台幣壹仟元折算壹日，│
│    │      │      │      │                │          │          │      │          │      │扣案如附表十二編號1 號所│
│    │      │      │      │                │          │          │      │          │      │示之物，沒收之。        │
├──┼───┼───┼───┼────────┼─────┼─────┼───┼─────┼───┼────────────┤
│74  │Ｙ○○│巳○○│96年11│高雄市○○路與三│3 萬元/   │每萬元10日│當面交│身分證正本│無    │Ｙ○○犯重利罪，處有期徒│
│    │      │      │月    │多路口交岔路口（│預扣7 千元│2 千元    │付    │、9 萬元本│      │刑月，如易科罰金，以新│
│    │      │      │      │無人陪同前往）  │          │共繳2 萬5 │      │票1 張    │      │台幣壹仟元折算壹日，扣案│
│    │      │      │      │                │          │千元      │      │          │      │如附表十二編號1 號所示之│
│    │      │      │      │                │          │          │      │          │      │物，沒收之。            │
├──┼───┼───┼───┼────────┼─────┼─────┼───┼─────┼───┼────────────┤
│75  │Ｘ○○│Ｉ○○│96年4 │高雄市○○路與民│3 萬元/   │每萬元10日│當面交│駕駛執照正│無    │Ｘ○○犯重利罪，處有期徒│
│    │      │      │、5 月│權路交岔路口（無│預扣6 千元│2 千元    │付    │本、空白本│      │刑月，如易科罰金，以新│
│    │      │      │      │人陪同前往）    │          │共繳1 萬2 │      │票1 張    │      │台幣壹仟元折算壹日，扣案│
│    │      │      │      │                │          │千元      │      │          │      │如附表十四編號2 號所示之│
│    │      │      │      │                │          │          │      │          │      │物，沒收之；減為有期徒刑│
│    │      │      │      │                │          │          │      │          │      │壹月拾伍日，如易科罰金，│
│    │      │      │      │                │          │          │      │          │      │以新台幣壹仟元折算壹日，│
│    │      │      │      │                │          │          │      │          │      │扣案如附表十4 編號2 號所│
│    │      │      │      │                │          │          │      │          │      │示之物，沒收之。        │
├──┼───┼───┼───┼────────┼─────┼─────┼───┼─────┼───┼────────────┤
│76  │Ｘ○○│Ｊ○○│96年2 │高雄市○○路與自│2 萬元/   │每萬元10日│當面交│身分證正本│無    │Ｘ○○共同犯重利罪，處有│
│    │      │      │、3 月│由路交岔路口（張│預扣5 千元│2 千元    │付    │、6 萬元本│      │期徒刑月，如易科罰金，│
│    │      │      │      │志國陪同前往）  │          │共繳2 萬1 │      │票1 張。  │      │以新台幣壹仟元折算壹日，│
│    │      │      │      │                │          │千元      │      │          │      │扣案如附表十四編號2 號所│
│    │      │      │      │                │          │          │      │          │      │示之物，沒收之；減為有期│
│    │      │      │      │                │          │          │      │          │      │徒刑壹月拾伍日，如易科罰│
│    │      │      │      │                │          │          │      │          │      │金，以新台幣壹仟元折算壹│
│    │      │      │      │                │          │          │      │          │      │日，扣案如附表十四編號2 │
│    │      │      │      │                │          │          │      │          │      │號所示之物，沒收之。    │
│    │      │      │      │                │          │          │      │          │      │Ｙ○○共同犯重利罪，處有│
│    │      │      │      │                │          │          │      │          │      │期徒刑月，如易科罰金，│
│    │      │      │      │                │          │          │      │          │      │以新台幣壹仟元折算壹日，│
│    │      │      │      │                │          │          │      │          │      │扣案如附表十四編號2 號所│
│    │      │      │      │                │          │          │      │          │      │示之物，沒收之；減為有期│
│    │      │      │      │                │          │          │      │          │      │徒刑壹月拾伍日，如易科罰│
│    │      │      │      │                │          │          │      │          │      │金，以新台幣壹仟元折算壹│
│    │      │      │      │                │          │          │      │          │      │日，扣案如附表十四編號2 │
│    │      │      │      │                │          │          │      │          │      │號所示之物，沒收之。    │
├──┼───┼───┼───┼────────┼─────┼─────┼───┼─────┼───┼────────────┤
│77  │Ｙ○○│曾啟平│95年9 │在高雄市○○路與│2 萬元/   │每萬元10日│當面交│身分證正本│無    │Ｙ○○犯重利罪，處有期徒│
│    │      │      │月    │自由路交岔路口（│預扣4千元 │2 千元    │付或匯│、6 萬元本│      │刑月，如易科罰金，以新│
│    │      │      │      │無人陪同前往）  │          │共繳8萬元 │款交付│票1 張    │      │台幣壹仟元折算壹日，扣案│
│    │      │      │      │                │          │          │      │          │      │如附表十二編號1 號所示之│
│    │      │      │      │                │          │          │      │          │      │物，沒收之；減為有期徒刑│
│    │      │      │      │                │          │          │      │          │      │壹月拾伍日，如易科罰金，│
│    │      │      │      │                │          │          │      │          │      │以新台幣壹仟元折算壹日，│
│    │      │      │      │                │          │          │      │          │      │扣案如附表十二編號1 號所│
│    │      │      │      │                │          │          │      │          │      │示之物，沒收之。        │
├──┼───┼───┼───┼────────┼─────┼─────┼───┼─────┼───┼────────────┤
│78  │Ｙ○○│Ｌ○○│97 年4│高雄市○○路與和│10萬元/   │每萬元10日│當面交│身分證正本│無    │Ｙ○○犯重利罪，處有期徒│
│    │      │      │月    │平路交岔路口附近│預扣1 萬8 │1 千8 百元│付    │、空白本票│      │刑月，如易科罰金，以新│
│    │      │      │      │之統一超商（無人│千元      │共繳5 萬4 │      │1 張      │      │台幣壹仟元折算壹日，扣案│
│    │      │      │      │陪同前往）      │          │千元      │      │          │      │如附表十二編號1 號所示之│
│    │      │      │      │                │          │          │      │          │      │物，沒收之。            │
├──┼───┼───┼───┼────────┼─────┼─────┼───┼─────┼───┼────────────┤
│79  │Ｙ○○│ｅ○○│95年10│高雄市○○路與四│3 萬元/   │每萬元10日│當面交│身分證正本│無    │Ｙ○○犯重利罪，處有期徒│
│    │      │      │月    │維路交岔路口（無│預扣4 千5 │1 千5 百元│付    │、9 萬元本│      │刑月，如易科罰金，以新│
│    │      │      │      │人陪同前往）    │百元      │共繳4 千5 │      │票1 張    │      │台幣壹仟元折算壹日，扣案│
│    │      │      │      │                │          │百元      │      │          │      │如附表十二編號1 號所示之│
│    │      │      │      │                │          │          │      │          │      │物，沒收之；減為有期徒刑│
│    │      │      │      │                │          │          │      │          │      │壹月拾伍日，如易科罰金，│
│    │      │      │      │                │          │          │      │          │      │以新台幣壹仟元折算壹日，│
│    │      │      │      │                │          │          │      │          │      │扣案如附表十二編號1 號所│
│    │      │      │      │                │          │          │      │          │      │示之物，沒收之。        │
├──┼───┼───┼───┼────────┼─────┼─────┼───┼─────┼───┼────────────┤
│80  │Ｙ○○│ｈ○○│96年4 │高雄縣大寮鄉義和│3 萬元/   │每萬元10日│匯入如│不詳      │無    │Ｙ○○犯重利罪，處有期徒│
│    │      │      │、5月 │路220 之8 住處（│預扣6 千元│2 千元    │附表二│          │      │刑月，如易科罰金，以新│
│    │      │      │      │無人陪同前往）  │          │共繳1 萬8 │編號1 │          │      │台幣壹仟元折算壹日，扣案│
│    │      │      │      │                │          │千元      │號、2 │          │      │如附表十二編號1 號所示之│
│    │      │      │      │                │          │          │號所示│          │      │物，沒收之；減為有期徒刑│
│    │      │      │      │                │          │          │帳戶  │          │      │壹月拾伍日，如易科罰金，│
│    │      │      │      │                │          │          │      │          │      │以新台幣壹仟元折算壹日，│
│    │      │      │      │                │          │          │      │          │      │扣案如附表十二編號1 號、│
│    │      │      │      │                │          │          │      │          │      │如附表十五編號1 號、7 號│
│    │      │      │      │                │          │          │      │          │      │、8號所示之物，沒收之。 │
├──┼───┼───┼───┼────────┼─────┼─────┼───┼─────┼───┼────────────┤
│81  │Ｙ○○│ｒ○○│97年4 │高雄市三民區九如│3 萬元/   │每萬元10日│當面交│身分證正本│無    │Ｙ○○犯重利罪，處有期徒│
│    │      │      │月    │路與自由路交岔路│預扣6 千元│2 千元    │付    │、6 萬元本│      │刑月，如易科罰金，以新│
│    │      │      │      │口（無人陪同前往│          │共繳1 萬2 │      │票1 張    │      │台幣壹仟元折算壹日，扣案│
│    │      │      │      │）              │          │千元      │      │          │      │如附表十二編號1 號所示之│
│    │      │      │      │                │          │          │      │          │      │物，沒收之。            │
├──┼───┼───┼───┼────────┼─────┼─────┼───┼─────┼───┼────────────┤
│82  │ｄ○○│陳彥丞│95年12│高雄市○○路肯德│2 萬元/   │每萬元10日│當面交│身分證正本│無    │ｄ○○共同犯重利罪，處有│
│    │      │（原名│月    │基（姓名年籍不詳│預扣5 千元│2 千元    │付    │、空白本票│      │期徒刑貳月，如易科罰金，│
│    │      │ｖ○）│      │人士陪同）      │          │共繳5千元 │      │1 張      │      │以新台幣壹仟元折算壹日；│
│    │      │      │      │                │          │          │      │          │      │減為有期徒刑壹月，如易科│
│    │      │      │      │                │          │          │      │          │      │罰金，以新台幣壹仟元折算│
│    │      │      │      │                │          │          │      │          │      │壹日。                  │
├──┼───┼───┼───┼────────┼─────┼─────┼───┼─────┼───┼────────────┤
│83  │Ｙ○○│ｙ○○│96年11│高雄市○○路與二│2 萬元/   │每萬元10日│當面交│身分證正本│Ｘ○○│Ｙ○○共同犯重利罪，處有│
│    │      │      │月8 日│聖路交岔路口（無│預扣4 千元│2 千元    │付    │、空白本票│、張志│期徒刑月，如易科罰金，│
│    │      │      │      │人陪同前往）    │          │共繳6 萬元│      │1張       │銘    │以新台幣壹仟元折算壹日，│
│    │      │      │      │                │          │          │      │          │      │扣案如附表十二編號1 號所│
│    │      │      │      │                │          │          │      │          │      │示之物，沒收之。        │
│    │      │      │      │                │          │          │      │          │      │Ｘ○○共同犯重利罪，處有│
│    │      │      │      │                │          │          │      │          │      │期徒刑貳月，如易科罰金，│
│    │      │      │      │                │          │          │      │          │      │以新台幣壹仟元折算壹日，│
│    │      │      │      │                │          │          │      │          │      │扣案如附表十二編號1 號所│
│    │      │      │      │                │          │          │      │          │      │示之物，沒收之。        │
│    │      │      │      │                │          │          │      │          │      │Ｚ○○共同犯重利罪，累犯│
│    │      │      │      │                │          │          │      │          │      │，處有期徒刑月，如易科│
│    │      │      │      │                │          │          │      │          │      │罰金，以新台幣壹仟元折算│
│    │      │      │      │                │          │          │      │          │      │壹日，扣案如附表十二編號│
│    │      │      │      │                │          │          │      │          │      │1號 所示之物，沒收之。  │
├──┼───┼───┼───┼────────┼─────┼─────┼───┼─────┼───┼────────────┤
│84  │Ｙ○○│黃張阿│97年3 │高雄市前鎮區草衙│3 萬元/   │每萬元10日│當面交│身分證正本│Ｚ○○│Ｙ○○共同犯重利罪，處有│
│    │      │娥    │月26日│二路346 巷3 號住│預扣7 千元│2 千元    │付    │、9 萬元本│      │期徒刑月，如易科罰金，│
│    │      │      │      │處附近（無人陪同│          │共繳1 萬3 │      │票1 張    │      │以新台幣壹仟元折算壹日，│
│    │      │      │      │前往）          │          │千元      │      │          │      │扣案如附表十二編號1 號所│
│    │      │      │      │                │          │          │      │          │      │示之物，沒收之。        │
│    │      │      │      │                │          │          │      │          │      │Ｚ○○共同犯重利罪，累犯│
│    │      │      │      │                │          │          │      │          │      │，處有期徒刑月，如易科│
│    │      │      │      │                │          │          │      │          │      │罰金，以新台幣壹仟元折算│
│    │      │      │      │                │          │          │      │          │      │壹日，扣案如附表十二編號│
│    │      │      │      │                │          │          │      │          │      │1號 所示之物，沒收之。  │
├──┼───┼───┼───┼────────┼─────┼─────┼───┼─────┼───┼────────────┤
│85  │Ｙ○○│甲子○│96年4 │高雄市○○路與民│2 萬元/   │每萬元10日│當面交│身分證正本│無    │Ｙ○○犯重利罪，處有期徒│
│    │      │      │、5 月│權路交岔路口（無│預扣5 千元│2 千元    │付    │、6 萬元本│      │刑月，如易科罰金，以新│
│    │      │      │      │人陪同前往）    │          │共繳5千元 │      │票1 張    │      │台幣壹仟元折算壹日，扣案│
│    │      │      │      │                │          │          │      │          │      │如附表十二編號1 號所示之│
│    │      │      │      │                │          │          │      │          │      │物，沒收之；減為有期徒刑│
│    │      │      │      │                │          │          │      │          │      │壹月拾伍日，如易科罰金，│
│    │      │      │      │                │          │          │      │          │      │以新台幣壹仟元折算壹日，│
│    │      │      │      │                │          │          │      │          │      │扣案如附表十二編號1 號所│
│    │      │      │      │                │          │          │      │          │      │示之物，沒收之。        │
├──┼───┼───┼───┼────────┼─────┼─────┼───┼─────┼───┼────────────┤
│86  │Ｙ○○│甲巳○│96年10│高雄市○○路與興│1 萬元/   │每萬元10日│當面交│3 萬元本票│無    │Ｙ○○共同犯重利罪，處有│
│    │      │      │月10日│隆路交岔路口旁公│預扣3 千元│2 千元    │付    │1 張      │      │期徒刑月，如易科罰金，│
│    │      │      │      │園（姓名年籍不詳│          │共繳7千元 │      │          │      │以新台幣壹仟元折算壹日，│
│    │      │      │      │人士陪同前往）  │          │          │      │          │      │如附表十二編號1 號所示之│
│    │      │      │      │                │          │          │      │          │      │物，沒收之。            │
├──┼───┼───┼───┼────────┼─────┼─────┼───┼─────┼───┼────────────┤
│87  │Ｙ○○│柯堡元│96年9 │高雄縣市某處    │16萬元/   │不詳      │不詳  │不詳      │無    │Ｙ○○犯重利罪，處有期徒│
│    │      │      │月至同│（無人陪同前往）│預扣金額不│不詳      │      │          │      │刑月，如易科罰金，以新│
│    │      │      │年12月│                │詳        │          │      │          │      │台幣壹仟元折算壹日，扣案│
│    │      │      │間某時│                │          │          │      │          │      │如附表十二編號1 號所示之│
│    │      │      │      │                │          │          │      │          │      │物，沒收之。            │
├──┼───┼───┼───┼────────┼─────┼─────┼───┼─────┼───┼────────────┤
│88  │Ｘ○○│Ｑ○○│96年6 │高雄市○○路與自│2 萬元/   │每萬元10日│當面交│身分證正本│無    │Ｘ○○犯重利罪，處有期徒│
│    │      │      │、7 月│由路交岔路口（無│預扣5 千元│2 千元    │付    │、6 萬元本│      │刑月，如易科罰金，以新│
│    │      │      │      │人陪同前往）    │          │共繳9千元 │      │票1 張    │      │台幣壹仟元折算壹日，扣案│
│    │      │      │      │                │          │          │      │          │      │如附表十四編號2 號所示之│
│    │      │      │      │                │          │          │      │          │      │物，沒收之。            │
├──┼───┼───┼───┼────────┼─────┼─────┼───┼─────┼───┼────────────┤
│89  │Ｘ○○│Ｓ○○│95年7 │高雄市○○路與自│2 萬元/   │每萬元10日│當面交│身分證正本│無    │Ｘ○○犯重利罪，處有期徒│
│    │      │      │月    │由路交岔路口（無│預扣5 千元│2 千元    │付    │、6 萬元本│      │刑月，如易科罰金，以新│
│    │      │      │      │人陪同前往）    │          │共繳9千元 │      │票1 張    │      │台幣壹仟元折算壹日，扣案│
│    │      │      │      │                │          │          │      │          │      │如附表十四編號2 號所示之│
│    │      │      │      │                │          │          │      │          │      │物，沒收之；減為有期徒刑│
│    │      │      │      │                │          │          │      │          │      │壹月拾伍日，如易科罰金，│
│    │      │      │      │                │          │          │      │          │      │以新台幣壹仟元折算壹日，│
│    │      │      │      │                │          │          │      │          │      │扣案如附表十四編號2 號所│
│    │      │      │      │                │          │          │      │          │      │示之物，沒收之。        │
├──┼───┼───┼───┼────────┼─────┼─────┼───┼─────┼───┼────────────┤
│90  │Ｘ○○│ｑ○○│96年3 │高雄市○○路與自│2 萬元/   │每萬元10日│當面交│身分證正本│無    │Ｘ○○犯重利罪，處有期徒│
│    │      │      │月    │由路交岔路口（無│預扣5 千元│2 千元    │付    │、6 萬元本│      │刑月，如易科罰金，以新│
│    │      │      │      │人陪同前往）    │          │共繳9千元 │      │票1 張    │      │台幣壹仟元折算壹日，扣案│
│    │      │      │      │                │          │          │      │          │      │如附表十四編號2 號所示之│
│    │      │      │      │                │          │          │      │          │      │物，沒收之；減為有期徒刑│
│    │      │      │      │                │          │          │      │          │      │壹月拾伍日，如易科罰金，│
│    │      │      │      │                │          │          │      │          │      │以新台幣壹仟元折算壹日，│
│    │      │      │      │                │          │          │      │          │      │扣案如附表十4 四編號2 號│
│    │      │      │      │                │          │          │      │          │      │所示之物，沒收之。      │
├──┼───┼───┼───┼────────┼─────┼─────┼───┼─────┼───┼────────────┤
│91  │Ｘ○○│甲午○│96年9 │高雄縣鳳山市文中│3萬元/    │每萬元10日│當面交│身分證正本│無    │Ｘ○○犯重利罪，處有期徒│
│    │      │      │月間  │街住處前（無人陪│預扣6千元 │2 千元    │付    │、9 萬元本│      │刑月，如易科罰金，以新│
│    │      │      │      │同）            │          │共繳3 千元│      │票1 張    │      │台幣壹仟元折算壹日，扣案│
│    │      │      │      │                │          │（5 日即還│      │          │      │如附表十四編號2 號所示之│
│    │      │      │      │                │          │款，僅還2 │      │          │      │物，沒收之。            │
│    │      │      │      │                │          │萬7 千元）│      │          │      │                        │
├──┼───┼───┼───┼────────┼─────┼─────┼───┼─────┼───┼────────────┤
│92  │Ｙ○○│甲地○│96年10│高雄市○○路與五│2 萬元/   │每萬元10日│當面交│身分證正本│無    │Ｙ○○犯重利罪，處有期徒│
│    │      │      │月中旬│福路交岔路口（無│預扣4 千元│2 千元    │付    │、存摺、提│      │刑月，如易科罰金，以新│
│    │      │      │      │人陪同前往）    │          │共繳4千元 │      │款卡、6 萬│      │台幣壹仟元折算壹日，扣案│
│    │      │      │      │                │          │          │      │元本票1 張│      │如附表十二編號1 號所示之│
│    │      │      │      │                │          │          │      │          │      │物，沒收之。            │
├──┼───┼───┼───┼────────┼─────┼─────┼───┼─────┼───┼────────────┤
│93  │Ｘ○○│庚○○│97年2 │高雄市○○路與德│1 萬元/   │每萬元10日│當面交│身分證正本│無    │Ｘ○○共同犯重利罪，處有│
│    │      │      │月    │民路交岔路口（姓│預扣3 千元│2 千元    │付    │、健保卡正│      │期徒刑月，如易科罰金，│
│    │      │      │      │名年籍不詳人士陪│          │共繳3 千元│      │本、3 萬元│      │以新台幣壹仟元折算壹日，│
│    │      │      │      │同前往）        │          │          │      │本票1 張  │      │扣案如附表十四編號2 號所│
│    │      │      │      │                │          │          │      │          │      │示之物，沒收之。        │
├──┼───┼───┼───┼────────┼─────┼─────┼───┼─────┼───┼────────────┤
│94  │Ｘ○○│ａ○○│95年10│高雄市○○○路與│1 萬元/   │每萬元10日│當面交│身分證正本│無    │Ｘ○○犯重利罪，處有期徒│
│    │      │      │、11月│高峰路交岔路口（│預扣3 千元│2 千元    │付    │、3 萬元本│      │刑月，如易科罰金，以新│
│    │      │      │      │無人陪同前往）  │          │共繳3千元 │      │票1 張    │      │台幣壹仟元折算壹日，扣案│
│    │      │      │      │                │          │          │      │          │      │如附表十四編號2 號所示之│
│    │      │      │      │                │          │          │      │          │      │物，沒收之；減為有期徒刑│
│    │      │      │      │                │          │          │      │          │      │壹月拾伍日，如易科罰金，│
│    │      │      │      │                │          │          │      │          │      │以新台幣壹仟元折算壹日，│
│    │      │      │      │                │          │          │      │          │      │扣案如附表十四編號2 號所│
│    │      │      │      │                │          │          │      │          │      │示之物，沒收之。        │
├──┼───┼───┼───┼────────┼─────┼─────┼───┼─────┼───┼────────────┤
│95  │Ｘ○○│甲戊○│96年年│高雄市小港區朝德│3 萬元/   │每萬元10日│以借款│身分證正本│無    │Ｘ○○犯重利罪，處有期徒│
│    │      │      │初    │街與鳳鳴路交岔路│預扣7 千元│2 千元    │人提供│、存摺正本│      │刑月，如易科罰金，以新│
│    │      │      │      │口（無人陪同前往│          │共繳7千元 │之提款│、提款卡、│      │台幣壹仟元折算壹日，扣案│
│    │      │      │      │）              │          │          │卡直接│空白本票1 │      │如附表十四編號2 號所示之│
│    │      │      │      │                │          │          │領款  │張        │      │物，沒收之；減為有期徒刑│
│    │      │      │      │                │          │          │      │          │      │壹月拾伍日，如易科罰金，│
│    │      │      │      │                │          │          │      │          │      │以新台幣壹仟元折算壹日，│
│    │      │      │      │                │          │          │      │          │      │扣案如附表十四編號2 號所│
│    │      │      │      │                │          │          │      │          │      │示之物，沒收之。        │
├──┼───┼───┼───┼────────┼─────┼─────┼───┼─────┼───┼────────────┤
│96  │Ｘ○○│甲未○│95年10│高雄市○○路與莊│1 萬元/   │每萬元10日│當面交│身分證正本│無    │Ｘ○○共同犯重利罪，處有│
│    │      │      │月    │敬路交岔路口（姓│預扣3 千元│2 千元    │付    │、存摺正本│      │期徒刑月，如易科罰金，│
│    │      │      │      │名年籍不詳人士陪│          │共繳3千元 │      │、提款卡、│      │以新台幣壹仟元折算壹日，│
│    │      │      │      │同前往）        │          │          │      │空白本票1 │      │扣案如附表十四編號2 號所│
│    │      │      │      │                │          │          │      │張        │      │示之物，沒收之；減為有期│
│    │      │      │      │                │          │          │      │          │      │徒刑壹月拾伍日，如易科罰│
│    │      │      │      │                │          │          │      │          │      │金，以新台幣壹仟元折算壹│
│    │      │      │      │                │          │          │      │          │      │日，扣案如附表十四編號2 │
│    │      │      │      │                │          │          │      │          │      │號所示之物，沒收之。    │
├──┼───┼───┼───┼────────┼─────┼─────┼───┼─────┼───┼────────────┤
│97  │ｄ○○│甲Ｆ○│96 年7│高雄縣岡山火車站│2 萬元/   │每萬元10日│直接匯│身分證正本│無    │ｄ○○共同犯重利罪，處有│
│    │      │      │、8 月│（先由2 、3 姓名│預扣4 千元│2 千元    │款繳息│、不詳金額│      │期徒刑貳月，如易科罰金，│
│    │      │      │      │年籍不詳之人前往│          │共繳1 萬2 │      │本票1 張  │      │以新台幣壹仟元折算壹日。│
│    │      │      │      │拿取資料審核）  │          │千元      │      │          │      │                        │
├──┼───┼───┼───┼────────┼─────┼─────┼───┼─────┼───┼────────────┤
│98  │ｄ○○│亥○○│97年過│高雄市小港區某全│1 萬元/   │每萬元15日│電匯  │身分證正本│無    │ｄ○○共同犯重利罪，處有│
│    │      │      │年後  │家超商（姓名年籍│預扣2 千5 │2 千元    │      │、3 萬元本│      │期徒刑貳月，如易科罰金，│
│    │      │      │      │不詳男子陪同前往│百元      │共繳6 千5 │      │票1 張    │      │以新台幣壹仟元折算壹日。│
│    │      │      │      │）              │          │百元      │      │          │      │                        │
├──┼───┼───┼───┼────────┼─────┼─────┼───┼─────┼───┼────────────┤
│99  │ｄ○○│ｃ○○│96年12│高雄市○○路與自│5 萬元/   │每萬元10日│當面交│身分證正本│無    │ｄ○○犯重利罪，處有期徒│
│    │      │      │月底  │立路交岔路口公司│預扣1 萬元│2 千元    │付    │、10萬元本│      │刑貳月，如易科罰金，以新│
│    │      │      │      │樓下（無人陪同前│          │共繳約5 萬│      │票1張     │      │台幣壹仟元折算壹日。    │
│    │      │      │      │往）            │          │元        │      │          │      │                        │
├──┼───┼───┼───┼────────┼─────┼─────┼───┼─────┼───┼────────────┤
│100 │Ｘ○○│ｏ○○│96年10│高雄市○○路與自│3 萬元/   │每萬元10日│當面交│身分證正本│無    │Ｘ○○犯重利罪，處有期徒│
│    │      │      │月24日│由路交岔路口（無│預扣6 千元│2 千元    │付    │、9 萬元本│      │刑月，如易科罰金，以新│
│    │      │      │      │人陪同前往）    │          │共繳6 千元│      │票1 張    │      │台幣壹仟元折算壹日，扣案│
│    │      │      │      │                │          │          │      │          │      │如附表十四編號2 號所示之│
│    │      │      │      │                │          │          │      │          │      │物，沒收之。            │
├──┼───┼───┼───┼────────┼─────┼─────┼───┼─────┼───┼────────────┤
│101 │Ｘ○○│癸○○│96年10│高雄市左營區華泰│2 萬元/   │每萬元10日│當面交│身分證正本│無    │Ｘ○○共同犯重利罪，處有│
│    │      │      │月    │路某泡沫紅茶店（│預扣4 千5 │2 千元    │付    │、存摺正本│      │期徒刑月，如易科罰金，│
│    │      │      │      │姓名年籍不詳人士│百元      │共繳2 萬8 │      │、提款卡、│      │以新台幣壹仟元折算壹日，│
│    │      │      │      │陪同前往）      │          │千5 百元  │      │6 萬元本票│      │扣案如附表十四編號2 號所│
│    │      │      │      │                │          │          │      │1 張      │      │示之物，沒收之。        │
├──┼───┼───┼───┼────────┼─────┼─────┼───┼─────┼───┼────────────┤
│102 │Ｎ○○│ｊ○○│97年1 │高雄縣鳳山市永和│1 萬元/   │每萬元10日│當場交│身分證正本│姓名年│Ｎ○○共同犯重利罪，處有│
│    │      │      │月    │街住處附近（姓名│預扣2 千元│1 千5 百元│付    │、3 萬元本│籍不詳│期徒刑月，如易科罰金，│
│    │      │      │      │年籍不詳人士陪同│          │共繳1 萬5 │      │票1 張    │人士  │以新台幣壹仟元折算壹日，│
│    │      │      │      │前往）          │          │千5百元   │      │          │      │扣案如附表十一編號1 號、│
│    │      │      │      │                │          │          │      │          │      │5 號、6 號、7 號所示之物│
│    │      │      │      │                │          │          │      │          │      │，均沒收之。            │
├──┼───┼───┼───┼────────┼─────┼─────┼───┼─────┼───┼────────────┤
│103 │Ｘ○○│ｕ○○│96年4 │第1 次：高雄市九│1 萬元/   │每萬元10日│當面交│身分證影本│無    │Ｘ○○犯重利罪，處有期徒│
│    │      │      │月    │如路與自由路交岔│預扣2 千元│2 千元    │付    │、3 萬元本│      │刑月，如易科罰金，以新│
│    │      │      │      │路口（無人陪同前│          │共繳5 萬2 │      │票1 張    │      │台幣壹仟元折算壹日，扣案│
│    │      │      │      │往）            │          │千元      │      │          │      │如附表十四編號2 號所示之│
│    │      │      │      │                │          │          │      │          │      │物，沒收之；減為有期徒刑│
│    │      │      │      │                │          │          │      │          │      │壹月拾伍日，如易科罰金，│
│    │      │      │      │                │          │          │      │          │      │以新台幣壹仟元折算壹日，│
│    │      │      │      │                │          │          │      │          │      │扣案如附表十4 四編號2 號│
│    │      │      │      │                │          │          │      │          │      │所示之物，沒收之。      │
├──┼───┼───┼───┼────────┼─────┼─────┼───┼─────┼───┼────────────┤
│104 │Ｘ○○│甲辰○│96年6 │高雄縣林園鄉林家│1 萬5 千元│每萬元15日│當面交│身分證正本│無    │Ｘ○○共同犯重利罪，處有│
│    │      │      │月    │路286 巷9 號住處│/         │4 千5 百元│付    │、4 萬5 千│      │期徒刑月，如易科罰金，│
│    │      │      │      │（Ｎ○○陪同前往│預扣5千5百│共繳10萬9 │      │元本票1 張│      │以新台幣壹仟元折算壹日，│
│    │      │      │      │）              │元        │千元      │      │          │      │扣案如附表十四編號2 號所│
│    │      │      │      │                │          │          │      │          │      │示之物，沒收之。        │
│    │      │      │      │                │          │          │      │          │      │Ｎ○○共同犯重利罪，處有│
│    │      │      │      │                │          │          │      │          │      │期徒刑貳月，如易科罰金，│
│    │      │      │      │                │          │          │      │          │      │以新台幣壹仟元折算壹日，│
│    │      │      │      │                │          │          │      │          │      │扣案如附表十四編號2 號所│
│    │      │      │      │                │          │          │      │          │      │示之物，沒收之。        │
└──┴───┴───┴───┴────────┴─────┴─────┴───┴─────┴───┴────────────┘
附表四：
┌───┬───┬────────────────────────────┐
│附表三│放款之│理由                                                    │
│之編號│被告  │                                                        │
├───┼───┼────────────────────────────┤
│      │ｉ○○│被告ｉ○○就犯罪事實均坦承不諱，核與證人王小玫證稱略以：│
│1     │      │於97年1 月在高雄市○○路與和平路交岔路口，向「財鑫理財管│
│      │      │理公司‧元俊祥」自稱「阿祥」之人借款1 萬元，利息以每萬元│
│      │      │10日2 千元計算，預扣2 千元利息及手續費1 千元，共繳付利息│
│      │      │3 期，交付身分證正本、存摺、提款卡及3 萬元本票1 張等語（│
│      │      │詳警(二)卷第412 至414 頁、偵(二)卷第33至35頁）大致相符。證人│
│      │      │王小玫雖於警詢及檢察官偵查時均指認被告Ｎ○○相片，證稱向│
│      │      │被告Ｎ○○借錢，然因本件大部分資料多在Ｎ○○住處查獲，且│
│      │      │證人王小玫97年4 月21日製作警詢筆錄時，被告ｉ○○尚未到案│
│      │      │，而借款、繳息、還款接觸時間均短，借款人對放款人印象本非│
│      │      │深刻，是主觀上難免先入為主，更遑論如非確有放款，被告許聖│
│      │      │賢並無自承犯罪之必要，況被告Ｎ○○亦否認放款予證人王小玫│
│      │      │，是此部分應認係被告ｉ○○放款。又依證人王小玫所證，繳交│
│      │      │利息金額合計7 千元（3 千＋2 千＋2 千＝7 千）。          │
├───┼───┼────────────────────────────┤
│2     │ｉ○○│被告ｉ○○就犯罪事實均坦承不諱，核與證人丙○○證稱略以：│
│      │      │於96年12月在高雄市○○路與自由路交岔路口，向「財鑫理財管│
│      │      │理公司‧元俊祥」自稱「阿祥」之被告ｉ○○借款1 萬元，利息│
│      │      │以每萬元10日2 千元計算，預扣2 千元利息，10日還清，未再繳│
│      │      │利息等語（詳警(一)卷第187 至189 頁、97年度偵字第13430 號卷│
│      │      │【下稱偵(一)卷】(二)卷第179 至180 頁、本院(二)卷第154 至159 頁│
│      │      │）大致相符。證人丙○○雖於警詢時依相片指認係向被告Ｎ○○│
│      │      │借款，然於本院審理時另證稱略以：借款及還款都是同1 人，…│
│      │      │有時候會換人…當初大概向2 家地下錢莊借錢，對被告ｉ○○、│
│      │      │Ｎ○○較有印象（當庭指認本案被訴涉犯重利之被告後當庭指認│
│      │      │），被告Ｎ○○可能是還錢之人等語（詳本院(六)卷第157 至158 │
│      │      │頁），於本院所證對放款、還款接觸者為相同之人，或不同之人│
│      │      │，前後已有差異，於警詢及本院審理時，雖均指稱對被告Ｎ○○│
│      │      │有印象，然警詢時稱被告Ｎ○○係放款之人，於本院審理時又證│
│      │      │稱可能為還款之人，所證亦非吻合，參諸證人同時曾向2 家地下│
│      │      │錢莊借款，對多數之借款、繳息、還款情形較可能發生記憶混亂│
│      │      │，且於本院指認亦僅稱有印象，非可確認或有較為可靠之特徵描│
│      │      │述，而被告Ｎ○○復否認見過證人丙○○，基於罪疑惟輕之原則│
│      │      │，應認本件借款、還錢均由被告ｉ○○與證人丙○○接洽，被告│
│      │      │Ｎ○○並未參與放款或還款。                              │
├───┼───┼────────────────────────────┤
│3     │ｉ○○│被告ｉ○○就犯罪事實均坦承不諱，核與證人己○○證稱略以：│
│      │      │於96年年底或97年年初向「財鑫理財管理公司‧元俊祥」自稱「│
│      │      │阿祥」之ｉ○○，在高雄市○○路工作處所附近，借款3 萬元，│
│      │      │利息以每萬元10日2 千元計算，預扣6 千元，有交付身分證正本│
│      │      │、本票1 張，繳息4 、5 幾次，借款時有姓名年籍不詳人士陪同│
│      │      │，亦有姓名年籍不詳人士收息等語（詳偵(一)卷(二)卷第180 至181 │
│      │      │頁、本院(七)卷第220 至224 頁）大致相符。另因當庭指認結果，│
│      │      │證人己○○對於陪同前往放款，及曾前往收息者均已無印象，因│
│      │      │認該陪同放款及前往收息者均為姓名年籍不詳之人。另依證人所│
│      │      │述繳息次數，基於罪疑惟輕原則，認定繳息4 次，共繳交2 萬4 │
│      │      │千元（6 千×4 ＝2 萬4 千）。                            │
├───┼───┼────────────────────────────┤
│4     │ｉ○○│被告ｉ○○就犯罪事實均坦承不諱，核與證人呂宜恆證稱略以：│
│      │      │於96年年底在高雄市三民區○○○路140 巷9 號住處，向「財鑫│
│      │      │理財管理公司‧元俊祥」自稱「阿祥」之ｉ○○借款3 萬元，利│
│      │      │息以每萬元10日2 千元計算，預扣6 千元利息，共繳付利息1 萬│
│      │      │7 千元，交付身分證正本、6 萬元本票1 張，另有不詳姓名年籍│
│      │      │人士陪同前往放款等語（詳警(一)卷第191 至193 頁、偵(二)卷(二)卷│
│      │      │第198 至199 頁）大致相符。                              │
├───┼───┼────────────────────────────┤
│5     │ｉ○○│被告ｉ○○就犯罪事實均坦承不諱，核與證人酉○○證稱略以：│
│      │      │於96年12月初在高雄市○○區○○街附近公園，向「財鑫理財管│
│      │      │理公司‧元俊祥」自稱「阿祥」之ｉ○○借款3 萬元，利息以每│
│      │      │3 萬元10日5 千元計算，預扣5 千元利息，共繳付利息1 萬5 千│
│      │      │元，交付身分證正本、提款卡、6 萬元本票1 張，另被告ｄ○○│
│      │      │陪同前往放款等語（詳警(二)卷第379 至380 頁）大致相符。另所│
│      │      │述被告ｄ○○陪同之情，與本件運作模式相符，堪信為真實。  │
│      │      │                                                        │
├───┼───┼────────────────────────────┤
│6     │ｉ○○│被告ｉ○○就犯罪事實均坦承不諱，核與證人李玉玲證稱略以：│
│      │      │於96年11、12月在高雄市小港區大林埔中油附近超商，向「財鑫│
│      │      │理財管理公司‧元俊祥」自稱「阿祥」之ｉ○○借款3 萬元，利│
│      │      │息以每3 萬元10日4 千5 百元計算，預扣4 千5 百元利息，交付│
│      │      │身分證正本、6 萬元本票1 張，另被告Ｎ○○陪同前往放款等語│
│      │      │（詳偵(一)卷(二)卷第181 至182 頁）大致相符。另所述被告Ｎ○○│
│      │      │陪同之情，與本件運作模式相符，堪信為真實，又證人未詳述繳│
│      │      │交利息之次數及金額，但證稱略以：都是打電話約地點後當面繳│
│      │      │，或直接匯到甲Ｃ○帳戶，則依罪疑惟輕原則，認定除借款時預│
│      │      │扣部分外，另當面交付1 次，匯款交付1 次，共繳付1 萬3 千5 │
│      │      │百元（4 千5 百×3 ＝1 萬3 千5 百）。                    │
├───┼───┼────────────────────────────┤
│7     │ｉ○○│被告ｉ○○就犯罪事實均坦承不諱，核與證人宇○○證稱略以：│
│      │      │於97年1 月，向自稱「阿祥」之ｉ○○借款1 次3 萬元，預扣7 │
│      │      │千元，在高雄市○○路某超商借款，未續繳利息等語（詳97年度│
│      │      │偵(一)卷(二)卷第183 至184 頁、本院(三)卷第163 至167 頁）大致相│
│      │      │符。至證人宇○○雖另證稱放款時另有1 人同往，但於審判時當│
│      │      │庭指認ｉ○○外之其他被告，既稱「都沒看過」（詳本院(三)卷第│
│      │      │166頁），則應認共犯者非本案其他被告。                   │
├───┼───┼────────────────────────────┤
│8     │ｉ○○│被告ｉ○○就犯罪事實均坦承不諱，核與證人Ｇ○○證稱略以：│
│      │      │向財鑫理財管理公司人員借款，借款2 萬元，預扣4 千元，在鳳│
│      │      │山市○○路公園旁借款，10日後即還清，未續繳利息，已無法辨│
│      │      │識出借之人等語（詳警(一)卷第321 至322 頁、本院(二)卷第290 至│
│      │      │297 頁）大致相符。至借錢次數部分，因證人Ｇ○○或稱2 次，│
│      │      │或稱1 、2 次，且證稱曾向2 處借錢，就向本案被告借款次數已│
│      │      │非記憶清晰，是應認定如被告ｉ○○所承之1 次。另證人Ｇ○○│
│      │      │雖曾指認被告Ｎ○○曾前往收取利息，但經被告ｉ○○自承為放│
│      │      │款及收息之人，被告Ｎ○○否認曾前往收息後，證人Ｇ○○表示│
│      │      │對被告Ｎ○○是否曾交向伊收息已無法清楚記憶（詳本院(二)卷第│
│      │      │297 頁），基於罪疑惟輕之原則，應認此部分放款及收息之人均│
│      │      │為被告ｉ○○，與被告Ｎ○○無涉。                        │
├───┼───┼────────────────────────────┤
│9     │ｉ○○│被告ｉ○○就犯罪事實均坦承不諱，核與證人周紫玲證稱略以：│
│      │      │於96年10月在高雄市○○區○○路，向「財鑫理財管理公司‧元│
│      │      │俊祥」自稱「阿祥」之ｉ○○借款1 萬5 千元，利息以每萬元10│
│      │      │日2 千元計算，預扣3 千元利息，交付身分證正本、存摺、4 萬│
│      │      │5 千元本票1 張，另姓名年籍不詳人士陪同前往放款，繳付2 期│
│      │      │利息等語（詳警(一)卷第329 至331 頁、偵(一)卷(二)卷第13至14頁）│
│      │      │大致相符。                                              │
├───┼───┼────────────────────────────┤
│10    │ｉ○○│被告ｉ○○就犯罪事實均坦承不諱，核與證人林竑賢證稱略以：│
│      │      │於97年年初在高雄市小港區某處，向「財鑫理財管理公司‧元俊│
│      │      │祥」自稱「阿祥」有點像ｉ○○之人借款5 萬元，利息以每萬元│
│      │      │10日2 千元計算，預扣1 萬元利息，交付身分證正本、10萬元本│
│      │      │票1 張，有姓名年籍不詳人士陪同前往放款，利息打電話約地點│
│      │      │當面繳等語（詳偵(一)卷(二)卷第13至14頁）大致相符。另證人林竑│
│      │      │賢未證稱繳息次數及金額，基於罪疑惟輕原則，認定除預扣部分│
│      │      │外，另打電話約地點繳1 次利息，則共繳息2 萬元。          │
├───┼───┼────────────────────────────┤
│11    │ｉ○○│被告ｉ○○就犯罪事實均坦承不諱，核與證人洪淑芬證稱略以：│
│      │      │於96年10月在高雄市○○路肯德基，向「財鑫理財管理公司‧元│
│      │      │俊祥」自稱「阿祥」有點像ｉ○○之人借款2 萬5 千元，利息以│
│      │      │每萬元10日2 千元計算，預扣5 千元利息，交付身分證正本、2 │
│      │      │萬5 千元本票1 張，有姓名年籍不詳人士陪同前往放款，10天即│
│      │      │將本金還清等語（詳警(四)卷第75至77頁、偵(一)卷(二)卷第187 至  │
│      │      │188 頁）大致相符。                                      │
├───┼───┼────────────────────────────┤
│12    │ｉ○○│被告ｉ○○就犯罪事實均坦承不諱，核與證人崔嘉麟證稱略以：│
│      │      │於97年農曆過年前在高雄市○○路肯德基，向「財鑫理財管理公│
│      │      │司‧元俊祥」自稱「阿祥」之人借款2 萬元，利息以每萬元10日│
│      │      │2 千元計算，預扣7 千元利息，交付身分證正本、4 萬元本票1 │
│      │      │張，有姓名年籍不詳人士陪同前往放款，未另繳息等語（詳偵(一)│
│      │      │卷(二)卷第188 至189 頁）大致相符。                        │
├───┼───┼────────────────────────────┤
│13    │ｉ○○│被告ｉ○○就犯罪事實均坦承不諱，核與證人ｇ○○證稱略以：│
│      │      │向「財鑫理財管理公司‧元俊祥」人員借款1 次4 萬元，預扣6 │
│      │      │千元利息，加收1 千元手續費，在光榮碼頭附近借款，10日後即│
│      │      │還清，未續繳利息，已無法辨識出借之人等語（詳警(二)卷第275 │
│      │      │至277 頁、本院(二)卷第298 至301 頁）大致相符，而證人ｇ○○│
│      │      │前雖指認係向被告Ｘ○○借款，惟為被告Ｘ○○所否認，經被告│
│      │      │ｉ○○自承犯行，並陳述借貸金額、提出之證件後，證人ｇ○○│
│      │      │即改稱因事隔已久，僅是憑感覺指認，被告記憶既已模糊，且如│
│      │      │非事實被告ｉ○○並無隨意自承之可能，另審酌被告ｉ○○所承│
│      │      │之借貸金額、提出證件等，與證人ｇ○○所證均屬相符，則本件│
│      │      │應認係被告ｉ○○所出借，另證人ｇ○○所證述借款、還款地點│
│      │      │雖與被告ｉ○○所承有所出入，但因證人證稱印象已模糊，則應│
│      │      │認借款、還款地點均如被告所承在高雄市○○路之肯德基。    │
├───┼───┼────────────────────────────┤
│14    │ｉ○○│被告ｉ○○自承係其出借款項予被害人許文將（詳本院(二)卷第93│
│      │      │頁），而許文將於96年12月11日死亡，此有相驗卷之卷證附卷可│
│      │      │稽（詳96年度相字第2188號卷），又依證人即許文將之兄許文雄│
│      │      │嫂嫂李麗容均證稱略以：許文將死後住處留有1 張本票，背面寫│
│      │      │「許文將你的債務問題請出來處理，不然下次來就不是這樣了‧│
│      │      │PS ： 阿祥‧0000000000」（詳96年度相字第2188號卷第4 至5 │
│      │      │頁、本院(二)卷第90頁），且有該本票背面影本1 份附卷可稽（詳│
│      │      │警(二)卷第480 頁），所承堪信為真實，然因卷內資料有限，借款│
│      │      │詳情無法清楚知悉，爰認定借款時間在96年12月11日死亡前某日│
│      │      │，並依罪疑惟輕原則，認定借款金額1 萬元，僅繳交1 次利息，│
│      │      │利息則依通常情形約定為每萬元10日2 千元，預扣1 期2 千元利│
│      │      │息及1 千元手續費。                                      │
├───┼───┼────────────────────────────┤
│15    │ｉ○○│被告ｉ○○就犯罪事實均坦承不諱，核與證人許益綜證稱略以：│
│      │      │在高雄市男子區○○○街住處，向「財鑫理財管理公司‧元俊祥│
│      │      │」自稱「阿祥」之人借款2 萬元，利息以每萬元10日2 千元計算│
│      │      │，預扣4 千元利息及1 千元手續費，交付身分證正本、不詳金額│
│      │      │本票1 張，有姓名年籍不詳人士陪同前往放款等語（詳偵(一)卷(二)│
│      │      │卷第10至11頁）大致相符。至繳息金額因證人無法詳為說明，爰│
│      │      │基於罪疑惟輕原則，認定借款後未續予繳交，共繳5千元。     │
├───┼───┼────────────────────────────┤
│16    │ｉ○○│被告ｉ○○就犯罪事實均坦承不諱，核與證人ｎ○○證稱略以：│
│      │      │向「財鑫理財管理公司‧元俊祥」人員ｉ○○借款1 次2 萬元，│
│      │      │預扣4 千元利息，在高雄市○○路、林森路交岔路口附近之85℃│
│      │      │咖啡店借款，10日內即還清，未續繳利息，借款時另有1 姓名年│
│      │      │籍不詳男子一同前往站於一旁等語（詳警(二)卷第437 至439 頁、│
│      │      │本院(二)卷第302 至305 頁）大致相符，而證人ｎ○○雖另證稱還│
│      │      │錢時前來收錢之人好像不是同一人等語，但經被告ｉ○○表示還│
│      │      │錢時亦係伊本人前往時，證人ｎ○○即改稱此部分不確定，僅憑│
│      │      │印象，證人所述非被告ｉ○○於還錢時前往收款一節，既已因事│
│      │      │隔已久而無法確定，自應以被告ｉ○○所承為準。另與被告許聖│
│      │      │賢同往放款者，經證人ｎ○○當庭指認，非本案其他被告（詳本│
│      │      │院(二)卷第304 頁），併予敘明。                            │
├───┼───┼────────────────────────────┤
│17    │ｉ○○│被告ｉ○○就犯罪事實均坦承不諱，核與證人ｓ○○證稱略以：│
│      │      │於96年某時在高雄市○○路肯德基，向人借款1 萬元，利息以每│
│      │      │萬元10日2 千元計算，預扣2 千元利息及1 千元手續費，交付身│
│      │      │分證正本、3 萬元本票1 張，有姓名年籍不詳人士陪同前往放款│
│      │      │，打電話約定地點當面繳息等語（詳偵(一)卷(二)卷第189 至190 頁│
│      │      │）大致相符。證人ｓ○○未詳述繳息次數及金額，但既有證稱打│
│      │      │電話約定地點當面繳，顯見除借款時預扣外，至少尚以上開方式│
│      │      │繳過利息，基於罪疑惟輕原則，認定除放款預扣外，另繳交1 次│
│      │      │利息2 千元，則共繳息5 千元（含手續費）。                │
├───┼───┼────────────────────────────┤
│18    │ｉ○○│被告ｉ○○就犯罪事實均坦承不諱，核與證人陳龍柱證稱略以：│
│      │      │於96年某時在高雄市○○路統一超商，向「財鑫理財管理公司‧│
│      │      │元俊祥」自稱「祥仔」之ｉ○○人借款3 次，分別為2 萬元、2 │
│      │      │萬元、3 萬元，實得1 萬9 千元、2 萬元、3 萬元，利息以每萬│
│      │      │元10日2 千元計算，交付身分證正本、3 萬元本票1 張，無人陪│
│      │      │同前往放款，打電話約定地點當面繳息等語（詳偵(一)卷(二)卷第  │
│      │      │190 至191 頁）大致相符。因檢察官僅起訴借款2 萬元預扣1 千│
│      │      │元該次，其他2 次是否成立犯罪，本院自無庸審酌，先予敘明。│
│      │      │另證人陳龍柱未詳述繳息次數及金額，但既有證稱打電話約定地│
│      │      │點當面繳，顯見確有繳交利息，基於罪疑惟輕原則，爰認定除第│
│      │      │1 次放款預扣之手續費1 千元及利息2 千元外，另繳交1 次利息│
│      │      │2 千元，則起訴該次借款共繳息5 千元（含手續費）。        │
├───┼───┼────────────────────────────┤
│19    │ｉ○○│被告ｉ○○就犯罪事實均坦承不諱，核與證人黃沛檥證稱略以：│
│      │      │於96年12月在高雄市○○路肯德基，向「財鑫理財管理公司‧元│
│      │      │俊祥」自稱「阿祥」之ｉ○○借款3萬元，利息以每萬元10日2千│
│      │      │元計算，預扣6 千元利息，交付身分證正本、存摺、提款卡、6 │
│      │      │萬元本票1 張，黃○○陪同前往放款，打電話約地點繳息，97年│
│      │      │4 月通知無庸再繳息等語（詳偵(一)卷(二)卷第192 至193 頁）大致│
│      │      │相符。證人黃沛檥已具結願負偽證責任，且表示不願提出告訴，│
│      │      │應無誣陷被告之可能，其於眾多被告相片中，指認係被告黃○○│
│      │      │陪同前往放款，尚堪採信。另證人黃沛檥既證稱於97年4 月，被│
│      │      │通知無庸再繳息，顯見至該時仍未全數清償本件借款，應有繳過│
│      │      │一定數額之利息，但因有可能已清償一部份，亦有可能未依約繳│
│      │      │息，基於罪疑惟輕原則，及上開情形，爰認定共繳息1萬元。   │
├───┼───┼────────────────────────────┤
│20    │ｉ○○│被告ｉ○○就犯罪事實均坦承不諱，核與證人甲丙○證稱略以：│
│      │      │於96年8 月24日，在高雄市○○區○○路順苓里巡守隊旁，向「│
│      │      │財鑫理財管理公司‧元俊祥」之人借款1 萬5 千元，利息以每萬│
│      │      │元10日2 千元計算，預扣3 千元利息及1 千元手續費，2 姓名年│
│      │      │籍不詳人士陪同前往放款，共繳息1 萬2 千元等語（詳警(二)卷第│
│      │      │357 至358 頁）大致相符。                                │
├───┼───┼────────────────────────────┤
│21    │ｉ○○│被告ｉ○○就犯罪事實均坦承不諱，核與證人楊勇旻證稱略以：│
│      │      │於96年9 、10月間在高雄市○○路肯德基，向「財鑫理財管理公│
│      │      │司‧元俊祥」之ｉ○○借款2 萬元，利息以每萬元10日1 千元計│
│      │      │算，預扣2 千元利息，交付身分證正本、存摺、提款卡、2 萬元│
│      │      │本票1 張，有2 姓名年籍不詳人士陪同前往放款，7 日後即還款│
│      │      │等語（詳偵(一)卷(二)卷第194 至195 頁）大致相符。            │
├───┼───┼────────────────────────────┤
│22    │ｉ○○│被告ｉ○○就犯罪事實均坦承不諱，核與證人楊淵博證稱略以：│
│      │      │於96年9 、10月間在高雄市○○路肯德基，向「財鑫理財管理公│
│      │      │司‧元俊祥」之ｉ○○借款4 萬元，利息以每萬元10日2 千元計│
│      │      │算，預扣8 千元利息，交付身分證正本、12萬元本票1 張，第1 │
│      │      │期就繳清等語（詳警(一)卷第232 至234 頁、警(二)卷第376 至377 │
│      │      │頁、偵(一)卷(二)卷第195 至197 頁）大致相符。                │
├───┼───┼────────────────────────────┤
│23    │ｉ○○│被告ｉ○○就犯罪事實均坦承不諱，核與證人蘇忠良證稱略以：│
│      │      │於97年年初在高雄市○○區○○街57號7 樓之2 住處，向「財鑫│
│      │      │理財管理公司‧元俊祥」自稱「阿祥」之ｉ○○借款10萬元，利│
│      │      │息以每萬元10日2 千元計算，預扣2 千元利息，交付身分證正本│
│      │      │、20萬元或30萬元本票1 張，打電話在住處當面繳息，有姓名不│
│      │      │詳人士陪同放款等語（詳偵(一)卷(二)卷第197 至198 頁）大致相符│
│      │      │。證人蘇忠良未詳述繳息次數及金額，但既證稱打電話後在住處│
│      │      │交付，顯見除借款時預扣外，至少尚以上開方式各繳過利息，基│
│      │      │於罪疑惟輕原則，認定除放款預扣外，另當面交付1 次利息2萬 │
│      │      │元，則共繳息4 萬元。                                    │
├───┼───┼────────────────────────────┤
│24    │ｄ○○│被告ｄ○○就犯罪事實均坦承不諱，核與證人丁○○證稱略以：│
│      │      │於96年8 月在高雄市○○○路三信合作社對面冷飲店，向「財鑫│
│      │      │理財管理公司‧元俊祥」自稱「阿祥」之ｄ○○借2 萬元，利息│
│      │      │以每萬元10日2 千元計算，除預扣利息4 千元外，另扣1 千元手│
│      │      │續費，借款時被告Ｙ○○陪同被告ｄ○○到場，另曾有1 其他男│
│      │      │子前往收取利息等語（詳警(三)卷第421 至422 頁、偵(一)卷(二)卷第│
│      │      │95至96頁、本院(六)卷第164 至170 頁）大致相符。而被告Ｙ○○│
│      │      │雖矢口否認曾陪同被告ｄ○○前往放款，辯稱未見過證人丁○○│
│      │      │云云，惟查，證人堅稱放款時係2 人前往，且於警詢即指認被告│
│      │      │Ｙ○○共同前往放款，並具體指稱係由被告Ｙ○○向伊作借款相│
│      │      │關說明，有筆錄附卷可稽（詳警(三)卷第422 頁），且證人丁○○│
│      │      │於本院當庭審理時當庭指認結果，仍證稱借款時確定有看到被告│
│      │      │Ｙ○○（詳本院(六)卷第169 頁），經核證人丁○○與本案被告並│
│      │      │無宿怨，且已具結願負偽證之法律責任，所證尚堪信為真實，其│
│      │      │既確定被告Ｙ○○一併前往放款，則該部分事實已可加以認定，│
│      │      │被告Ｙ○○上開所辯，自無可採。另證人丁○○雖於警詢時另依│
│      │      │相片指認被告Ｘ○○曾前往收取利息，然為被告Ｘ○○所堅決否│
│      │      │認，辯稱不認識證人丁○○，經查，證人丁○○於本院審理當庭│
│      │      │指認時證稱略以：因當時伊戴半罩式安全帽，且光線較暗，沒有│
│      │      │看清楚，無法指認等語（詳本院(六)卷第169 頁），證人丁○○既│
│      │      │明確指認被告Ｙ○○，顯見對所見可得確定者均願坦白證述，其│
│      │      │於本院既為如上之證述，自應認本件借款過程係由1 姓名年籍不│
│      │      │詳之男子前往收息。再者，依證人丁○○證稱96年8 月借款，96│
│      │      │年12月18日遲繳利息之情形（詳警(三)卷第422 頁反面），依最有│
│      │      │利於被告之算法，證人丁○○至少繳交利息8 月1 次，9 月、10│
│      │      │月、11月各3 次，12月2 次，合計12次，則繳交之利息為4 萬9 │
│      │      │千元（含手續費）共（4 千×12＋1 千＝4 萬9 千）。        │
├───┼───┼────────────────────────────┤
│25    │ｄ○○│被告ｄ○○就犯罪事實業已坦承不諱，且所供除有無他人前往收│
│      │      │去利息外，核與證人戊○○證稱略以：因警察說在Ｎ○○家中查│
│      │      │獲伊資料，因而誤認向Ｎ○○借款，經ｄ○○就借款地點及經過│
│      │      │之說明，與伊借款之情形相符，伊確係在高雄市○○路加油站旁│
│      │      │之肯德基向自稱「阿祥」之ｄ○○借款，借1 萬元，除預扣利息│
│      │      │外，尚繳交2 次利息合計4 千元，1 個月後還款，其中1 次是其│
│      │      │他人來收利息，但對收利息者，已無印象等語（詳警(一)卷第228 │
│      │      │至229 頁、本院(二)卷第64至69頁）大致相符，戊○○借款次數非│
│      │      │多，對借款過程之細節自無混淆之可能，則戊○○所證其中有1 │
│      │      │次利息係ｄ○○以外之人前去收取，堪信為真實，然因證人已無│
│      │      │法辨認收息之人，故應認係由姓名年籍不詳人士前往收息。    │
├───┼───┼────────────────────────────┤
│26    │ｄ○○│被告ｄ○○就犯罪事實均坦承不諱，核與證人Ｈ○○證稱略以：│
│      │      │於96年10月、97年1 月，分別在高雄市旗津區住處附近、高雄市│
│      │      │三多路凱旋路交岔路口附近，向「財鑫理財管理公司‧元俊祥」│
│      │      │之ｉ○○各借款2 萬元，利息均以每萬元10日2 千元計算，均預│
│      │      │扣4 千元利息，第1 次借款另扣手續費1 千元，均交付身分證正│
│      │      │本、6 萬元本票1 張，第1 次借款繳息2 、3 次，第2 次借款繳│
│      │      │息8 次，有姓名年籍不詳人士陪同放款，被告Ｚ○○有前往收息│
│      │      │等語（詳警(一)卷第275 至277 頁、警(二)卷第332 至334 頁、偵(一)│
│      │      │卷(二)卷第88至89頁）大致相符。證人雖於檢察官偵查時指認係向│
│      │      │被告ｉ○○借款，但被告ｄ○○既自承係其放款，且被告ｉ○○│
│      │      │辯稱非其放款（詳本院(一)卷第325 頁），參酌指認之相片與當時│
│      │      │之面相容有一定改變，且如非確有放款，被告ｄ○○亦無自承犯│
│      │      │罪之可能，是認應以被告ｄ○○所承及被告ｉ○○所辯為可採，│
│      │      │此部分認定為ｄ○○放款。又前往收息者，證人Ｈ○○於97年6 │
│      │      │月11日警詢時雖指認被告Ｚ○○及Ｙ○○，但在檢察官偵查時僅│
│      │      │指認被告Ｚ○○，爰認定僅被告Ｚ○○參與收息，因檢察官僅起│
│      │      │訴96年10月之第1 次借款，且因證人Ｈ○○未詳述係2 次借款被│
│      │      │告Ｚ○○均曾協助收息，或僅其中1 次借款曾協助收息，且被告│
│      │      │Ｚ○○因違反毒品危害防制條例案件，於96年10月16日始執行完│
│      │      │畢，翌日即96年10月17日出監，有臺灣高等法院被告前案紀錄表│
│      │      │附卷可稽（詳本院(八)卷第174 頁反面），被告Ｚ○○本次借款時│
│      │      │甫出獄或尚未出獄，較無可能立即參與收息，是基於罪疑惟輕原│
│      │      │則，爰認定被告Ｚ○○僅於第2 次借款時協助收息，本件起訴之│
│      │      │第1 次借款未參與收息。再者證人Ｈ○○證稱第1 次借款繳息次│
│      │      │數為2 、3 次，爰認定為2 次，加計手續費1 千元，共繳交9 千│
│      │      │元。                                                    │
├───┼───┼────────────────────────────┤
│27    │ｄ○○│被告ｄ○○就犯罪事實均坦承不諱，核與證人許雅親證稱略以：│
│      │      │於96年年底在高雄市某處，向「財鑫理財管理公司‧元俊祥」之│
│      │      │ｄ○○借款1 萬元或3 萬元，預扣利息及手續費，交付不詳金額│
│      │      │本票1 張，第1 期就繳清，有姓名年籍不詳人士陪同前往放款等│
│      │      │語（詳偵(一)卷(二)卷第79至80頁）大致相符。證人許雅親既僅記得│
│      │      │借1 萬元或3 萬元，而不記得借款詳細金額，且不記得利息、手│
│      │      │續費約定詳情，基於罪疑惟輕原則，爰認定借款1 萬元，並依本│
│      │      │件被告慣常之約定利息、手續費情形，認定約定每萬元10日利息│
│      │      │2 千元，手續費1 千元，則本件應係預扣3 千元，共繳息3 千元│
│      │      │。                                                      │
├───┼───┼────────────────────────────┤
│28    │ｄ○○│被告ｄ○○就犯罪事實均坦承不諱，核與證人Ｖ○○證稱略以：│
│      │      │於97年農曆過年後在高雄市○○街102 巷巷口公園，向「財鑫理│
│      │      │財管理公司‧元俊祥」自稱「阿祥」之ｄ○○借1 萬5 千元，除│
│      │      │預扣利息3 千元外，並扣1 千元手續費，借款時除ｄ○○外，被│
│      │      │告Ｙ○○亦陪同到場，利息當面交被告ｄ○○，借款尚未清償等│
│      │      │語（詳偵(一)卷(二)卷頁第82至83頁、本院(六)卷第176 至181 頁）大│
│      │      │致相符。而被告Ｙ○○雖否認陪同被告ｄ○○放款，辯稱沒有見│
│      │      │過證人Ｖ○○云云，惟查，證人Ｖ○○於97年7 月30日在檢察官│
│      │      │偵查中，於指認相片時明確證述被告Ｙ○○於借款時曾到場，有│
│      │      │筆錄1 份附卷可稽（詳偵(一)卷(二)卷第83頁），且其於本院98年8 │
│      │      │月25日審理指認本人時，另證稱略以：因當時公園內光線有點暗│
│      │      │，面相不太確定，但身高、體型、年紀都差不多（指被告Ｙ○○│
│      │      │）等語（詳本院(六)卷第179 頁），經核，依證人Ｖ○○所證，其│
│      │      │僅見過被告Ｙ○○1 次，印象當屬有限，而其於事隔未及半年之│
│      │      │檢察官偵查中，既已明確指認被告Ｙ○○之相片，且1 年以後在│
│      │      │本院審理當面指認時，亦證述被告Ｙ○○與當時所見陪同被告張│
│      │      │曉方放款之人，其身高、體型、年紀均屬相合，參酌被告Ｙ○○│
│      │      │、ｄ○○本以相同方法經營重利放款，於第1 次尚未熟悉借款人│
│      │      │時，相偕前往放款以保安全，合於經驗法則，是認本件被告張志│
│      │      │國確於第1 次放款時陪同被告ｄ○○到場，被告Ｙ○○未協同到│
│      │      │場之所辯，尚無可採。至繳息次數，證人Ｖ○○僅證稱略以：很│
│      │      │多次，記不太清楚等語（詳本院卷第178 頁），證人Ｖ○○既稱│
│      │      │很多次，顯見非僅1 次，但因其已無法詳細記憶次數，爰基於罪│
│      │      │疑惟輕原則認定為2 次，則證人Ｖ○○共繳息（含手續費）1 萬│
│      │      │元（3 千×3 ＋1 千＝1 萬）。                            │
├───┼───┼────────────────────────────┤
│29    │ｄ○○│被告ｄ○○就犯罪事實均坦承不諱，核與證人陳再忠證稱略以：│
│      │      │於97年2 月在高雄市○○路與凱旋路交岔路口，向「財鑫理財管│
│      │      │理公司‧元俊祥」之ｄ○○借款1 萬元，約定利息以每萬元10日│
│      │      │2 千元計算，預扣利息2 千元及手續費1 千元，交付身分證正本│
│      │      │、存摺、提款卡、3 萬元本票1 張，共繳息4 次，加計手續費1 │
│      │      │千元，共繳交9 千元，有姓名年籍不詳人士陪同前往放款等語（│
│      │      │詳警(二)卷第429 至432 頁、偵(一)卷(二)卷第102 至103 頁）大致相│
│      │      │符。                                                    │
├───┼───┼────────────────────────────┤
│30    │ｄ○○│被告ｄ○○就犯罪事實均坦承不諱，核與證人陳宜豔證稱略以：│
│      │      │自96年7 月起在高雄市○○路肯德基，向「財鑫理財管理公司‧│
│      │      │元俊祥」自稱「阿祥」之ｄ○○借款，第1 次借5 萬元，利息以│
│      │      │每萬元10日2 千元計算，預扣1 萬元利息及1 千元手續費，第2 │
│      │      │次借3 萬元，第3 次借1 萬5 千元，第3 次借款尚未清償再借第│
│      │      │4次1萬5 千元，第2 次以後利息以每萬元10日1 千8 百元計算，│
│      │      │預扣1 期利息，第1 次借款時Ｎ○○陪同到場，除ｄ○○外，林│
│      │      │群倉、Ｚ○○、Ｘ○○亦曾前往收取利息，共繳交利息9 萬4 千│
│      │      │5百 元等語（詳警(一)卷第285 至287 頁、警(二)卷第339 至342 頁│
│      │      │、偵(一)卷(二)卷第11至12頁、本院(六)卷第201 至208 頁）大致相符│
│      │      │。被告Ｎ○○雖否認曾陪同放款、收息，被告Ｚ○○、Ｘ○○雖│
│      │      │否認前往收取利息，然上開事實業經證人陳宜豔於97年6 月10日│
│      │      │在警詢時指認相片後證述在卷（詳警(二)卷第340 至341 頁），且│
│      │      │於98年8 月25日本院審理時當庭指認對被告Ｎ○○、Ｚ○○確有│
│      │      │印象（詳本院(六)卷第204 頁，證人陳宜豔於本院雖證稱對被告崔│
│      │      │泰明已較無印象，然此係因事隔較久所致，證人陳宜豔既於前開│
│      │      │警詢曾對被告Ｘ○○為具體之指認，且核在前開證述期間也一再│
│      │      │提及有1 禿頭男子參與，此特徵恰與被告Ｘ○○相符，從而應認│
│      │      │被告Ｘ○○亦曾參與收取利息。惟因檢察官僅起訴其中借3 萬元│
│      │      │之第2 次借款，是其他3 次借款本院即無庸予以判斷，另因證人│
│      │      │陳宜豔無法清楚記憶被告Ｎ○○、Ｚ○○、Ｘ○○各參與何次借│
│      │      │款之收息，基於罪疑惟輕之原則，應認定被告Ｎ○○、Ｚ○○、│
│      │      │Ｘ○○均非參與被起訴之第2 次借款收息。再者，除借款時預扣│
│      │      │5千4百元外，無證據可資證明證人陳宜豔所繳之利息中尚有與本│
│      │      │件第2 次借款有關者，故應認本件繳息共5 千4 百元。        │
├───┼───┼────────────────────────────┤
│31    │ｄ○○│被告ｄ○○就犯罪事實均坦承不諱，核與證人陳枝蓮證稱略以：│
│      │      │於96年12月在高雄市楠梓區某超商，向「財鑫理財管理公司‧元│
│      │      │俊祥」之ｄ○○借款2 萬元，約定利息以每萬元10日2 千元計算│
│      │      │，預扣利息2 千元及手續費1 千元，交付身分證正本、3 萬元本│
│      │      │票1 張，利息匯入甲Ｃ○帳戶，有姓名年籍不詳人士陪同前往放│
│      │      │款等語（詳偵(一)卷(二)卷第101 至102 頁）大致相符。證人陳枝蓮│
│      │      │未詳述繳息次數及金額，但既稱以匯款方式繳息，顯見除借款時│
│      │      │預扣5 千元外，至少尚以匯款方式繳交1 次利息4 千元，爰認定│
│      │      │共繳9 千元。                                            │
├───┼───┼────────────────────────────┤
│32    │ｄ○○│被告ｄ○○就犯罪事實均坦承不諱，核與證人ｌ○○證稱略以：│
│      │      │於97年農曆過年前在高雄市○○路與和平路交岔路口，向「財鑫│
│      │      │理財管理公司‧元俊祥」之Ｙ○○借款1 萬元，約定利息以每萬│
│      │      │元10日2 千元計算，預扣利息2 千元，交付身分證正本、3 萬元│
│      │      │本票1 張，利息都當面繳給被告Ｎ○○，有姓名年籍不詳人士陪│
│      │      │同前往放款等語（詳偵(一)卷(二)卷第80至81頁）大致相符。證人陳│
│      │      │泳泰雖於檢察官偵查時指認係向被告Ｙ○○借款，但被告ｄ○○│
│      │      │既自承係其放款，且被告Ｙ○○辯稱非其放款（詳本院(一)卷第  │
│      │      │325 頁），參酌指認之相片與借款當時之面相容有一定改變，且│
│      │      │如非確有放款，被告ｄ○○亦無自承犯罪之可能，是認應以被告│
│      │      │ｄ○○所承及被告Ｙ○○所辯為可採，此部分認定為ｄ○○放款│
│      │      │。又證人ｌ○○已具結願負偽證責任，且與被告Ｎ○○並無宿怨│
│      │      │，是其證稱被告Ｎ○○前往收取利息，尚堪採信。另證人ｌ○○│
│      │      │未詳述繳息次數及金額，參酌其既證稱都當面交給被告Ｎ○○，│
│      │      │顯見除借款當次預扣1 期利息2 千元外，至少尚繳過2 次利息，│
│      │      │爰依罪疑惟輕原則，認定共繳息3 次，繳交金額為6 千元。    │
├───┼───┼────────────────────────────┤
│33    │ｄ○○│被告ｄ○○就犯罪事實均坦承不諱，核與證人陳資其證稱略以：│
│      │      │於97年月16日在高雄縣林園鄉麥當勞，向「財鑫理財管理公司‧│
│      │      │元俊祥」之ｄ○○借款2 萬元，約定利息以每萬元10日2 千元計│
│      │      │算，預扣利息4 千元，交付身分證正本、存摺、提款卡、2 萬元│
│      │      │本票1 張，都當面繳交利息，有姓名年籍不詳人士陪同前往放款│
│      │      │等語（詳偵(一)卷(二)卷第97至98頁）大致相符。證人陳資其未詳述│
│      │      │繳息次數與金額，爰參酌所述都以當面繳交方式交付，顯見除借│
│      │      │款預扣外，另至少繳交2 期利息，依罪疑惟輕原則，認定共繳交│
│      │      │利息3 期，共繳交1 萬2 千元。                            │
├───┼───┼────────────────────────────┤
│34    │Ｙ○○│被告Ｙ○○就除計息方式外之犯罪事實均坦承不諱，核與證人陳│
│      │      │麗紅證稱略以：於95年間在高雄市「金銀島遊樂場」，向「財鑫│
│      │      │理財管理公司‧元俊祥」之Ｙ○○借2 萬元，預扣5 千元，利息│
│      │      │以每7 日2 千元計算，提供身分證影本、2 萬元本票1 張，借款│
│      │      │時除Ｙ○○外，另有姓名年籍不詳人士陪同等語（詳偵(一)卷(二)卷│
│      │      │第59至60頁、本院(六)卷第182 至185 頁）大致相符。而被告張志│
│      │      │國雖辯稱計息方式為10日2 千元，然與證人ｗ○○所證不符，經│
│      │      │核證人僅係偶向他人借款，且本件借款利息計算方式遠高於一般│
│      │      │銀行或民間借款，則對計息方式自係印象清晰，況依證人所證之│
│      │      │計息方式，利率低於被告等人慣採之計息方式，是難認所證不利│
│      │      │於被告，另證人已具結願負偽證之法律責任，所證自堪信為真實│
│      │      │，從而本件應認約定2 萬元每7 日需繳息2 千元。至所繳付之利│
│      │      │息因證人ｗ○○僅記得繳過利息，而無法詳細說明繳過之次數，│
│      │      │則基於罪疑惟輕原則，應認除借款時預扣之利息外，證人ｗ○○│
│      │      │僅繳過1 次利息，合計繳交利息9 千元（4 千×2 ＋1 千＝9 千│
│      │      │）。另證人ｗ○○證稱借款時間距本院審理之98年8 月25日約1 │
│      │      │、2 年左右，及如前所證在95年借款，則應認係在距審理時較近│
│      │      │之95年後半年所借。                                      │
├───┼───┼────────────────────────────┤
│35    │ｄ○○│被告ｄ○○就犯罪事實均坦承不諱，核與證人雲冠中證稱略以：│
│      │      │於97年3 月在高雄市○○路肯德基，向自稱「阿福」很像被告許│
│      │      │聖賢之人借款3 萬元，預扣4 千元，交付身分證正本、3 萬元或│
│      │      │4 萬元本票1 張，借款後未再繳利息，有姓名年籍不詳人士陪同│
│      │      │前往放款等語（詳偵(一)卷(二)卷第81至82頁）大致相符。證人雲冠│
│      │      │中雖於檢察官偵查指認時，證稱很像係向被告ｉ○○借款云云，│
│      │      │但被告ｄ○○既自承係其放款，且被告ｉ○○辯稱非其放款（詳│
│      │      │本院(一)卷第325 頁），參酌指認之相片與借款當時被告等人之容│
│      │      │貌可能有一定改變，且如非確有放款，被告ｄ○○亦無自承犯罪│
│      │      │之可能，是認應以被告ｄ○○所承及被告ｉ○○所辯為可採，此│
│      │      │部分認定為ｄ○○放款。至證人雲冠中所稱放款者自稱「阿福」│
│      │      │一節，與被告ｄ○○放款時自稱「阿祥」雖有不符，但因證人雲│
│      │      │冠中與被告ｄ○○僅接觸過1 次，有可能聽錯，是尚不得以此認│
│      │      │本件非被告ｄ○○放款。                                  │
├───┼───┼────────────────────────────┤
│36    │Ｎ○○│被告Ｎ○○就除有無他人陪同放款外之犯罪事實均坦承不諱，核│
│      │      │與證人甲乙○證稱略以：於97年3 月在高雄市○○○路，向「財│
│      │      │鑫理財管理公司‧元俊祥」之Ｎ○○借款1 萬元，利息以每萬元│
│      │      │10日2 千元計算，預扣2 千元利息，有姓名年籍不詳人士陪同放│
│      │      │款等語（詳警(一)卷第124 至126 頁、本院(六)卷第186 至189 頁）│
│      │      │大致相符，並在被告Ｎ○○住處查獲證人甲乙○之身分證正本及│
│      │      │簽交之3 萬元本票1 張，有搜索扣押筆錄、身分證領據各1 份附│
│      │      │卷可稽（詳警(一)卷第26頁、第128 頁），被告Ｎ○○雖辯稱僅其│
│      │      │1 人前往放款，但與證人甲乙○所證不合，經核，證人與被告等│
│      │      │人並無宿怨，且當庭指認結果亦未證述其他被告與被告Ｎ○○同│
│      │      │往，顯見並未對其已記憶不清之事項強為證述，而幾人前往放款│
│      │      │為簡明之事實，證人記錯之可能不大，且證人已具結願負偽證責│
│      │      │任，所證堪信為真實，從而應認本件確有姓名年籍不詳者同往放│
│      │      │款，被告Ｎ○○上開所辯尚無可採。                        │
├───┼───┼────────────────────────────┤
│37    │ｄ○○│被告ｄ○○就犯罪事實均坦承不諱，核與證人黃聖峰證稱略以：│
│      │      │於96年11、12月在高雄市某處，向「財鑫理財管理公司‧元俊祥│
│      │      │」之人借2 萬元，約定利息以每萬元10日1 千5 百元計算，預扣│
│      │      │利息3 千元，交付身分證正本、3 萬4 千元本票1 張，除1 次匯│
│      │      │入帳戶外，都當面繳交利息，有姓名年籍不詳人士陪同前往放款│
│      │      │等語（詳偵(一)卷(二)卷第100 至101 頁）大致相符。證人黃聖峰雖│
│      │      │未詳述繳息次數與金額，然參酌上開證述情形，顯見除借款該次│
│      │      │預扣外，另至少當面繳交2 期利息，及匯款繳交1 次利息，依罪│
│      │      │疑惟輕原則，認定共繳交利息4 期，共繳交1 萬2 千元。      │
├───┼───┼────────────────────────────┤
│38    │Ｙ○○│被告Ｙ○○就除有無他人陪同放款外之犯罪事實均坦承不諱，核│
│      │      │與證人甲寅○證稱略以：於95年在高雄市○○路與民權利口，向│
│      │      │「財鑫理財管理公司‧元俊祥」綽號「阿祥」之人借款2 萬元，│
│      │      │利息以每萬元10日2 千元計算，預扣4 千元利息，Ｎ○○陪同張│
│      │      │志國前往放款等語（詳警(一)卷第237 至239 頁、本院(六)卷第195 │
│      │      │至200 頁）大致相符。被告Ｎ○○雖否認陪同前往放款，並辯稱│
│      │      │未見過證人甲寅○云云，惟查，本件借款係2 男子同時前往，其│
│      │      │中比較高的是Ｙ○○，比較矮的是Ｎ○○，上開事實業據證人廖│
│      │      │建國證述甚詳，有偵查筆錄附卷可稽（詳偵(一)卷(二)卷第58頁），│
│      │      │且雖因事隔較久，證人甲寅○於98年8 月25日審理時，對本件放│
│      │      │款之人已無印象，仍證稱略以：偵查時是憑當時的印象對相片作│
│      │      │指認，現在雖然比較沒印象，但Ｙ○○、Ｎ○○之身材、體型、│
│      │      │年紀與當時放款之人確實差不多等語（詳本院(六)卷第198 至199 │
│      │      │頁），證人業經具結願負偽證罪責，且與被告等人前無宿怨，所│
│      │      │證自堪信為真實，而依證人指認及證述之情形，應認被告Ｎ○○│
│      │      │確為陪同被告Ｙ○○放款之人，被告Ｎ○○所辯尚無足採。至借│
│      │      │款時間，證人甲寅○雖依96年退伍推算應為95年，但審酌其對究│
│      │      │為95年或96年借款仍非確定（詳本院(六)卷第199 頁），堪認係在│
│      │      │95 年 靠近96年之下半年借款。                            │
├───┼───┼────────────────────────────┤
│39    │ｄ○○│被告ｄ○○就除第1 次有無他人陪同前往放款外之事實均坦承不│
│      │      │諱，核與證人甲卯○證稱略以：借款2 次各1 萬元，第1 次在高│
│      │      │雄市○○路肯德基借款，預扣2 千元利息及1 千元手續費，第2 │
│      │      │次在高雄市○○路、凱旋路交岔路口附近借款，預扣2 千元利息│
│      │      │，第1 次ｄ○○及另1 人到場，第2 次ｄ○○到場，利息每萬元│
│      │      │每10日2 千元，自稱「阿祥」等語（詳警(五)卷第81至82頁、本院│
│      │      │(二)卷第71至77頁）大致相符，而第1 次借款時陪同ｄ○○到場者│
│      │      │，雖因時間已久，且僅見過1 次面，證人甲卯○已無法記憶容貌│
│      │      │，然依所證述該陪同者之外觀，與被告ｄ○○差不多高，年紀與│
│      │      │ｄ○○差不多均為30幾歲，均與被告Ｙ○○相符，且借款時提供│
│      │      │聯絡之0000000000號行動電話門號，為被告Ｙ○○所持用，當時│
│      │      │提供該門號予被告ｄ○○放款使用之事實，業經被告Ｙ○○、張│
│      │      │曉方供承載卷（詳本院(二)卷第77頁），足見第1 次放款時，確係│
│      │      │被告Ｙ○○陪同被告ｄ○○前往，應可認定。惟因檢察官僅起訴│
│      │      │預扣2 千元之第2 次借款，第1 次借款繳息情形本院遂不予論斷│
│      │      │，而無證據可資證明除預扣者外，本件第2 次借款事後尚有繳交│
│      │      │利息，是認共繳利息2 千元。                              │
├───┼───┼────────────────────────────┤
│40    │ｄ○○│被告ｄ○○就犯罪事實業已坦承不諱，核與證人甲亥○證稱略以│
│      │      │：於96年11月間，在高雄市○○路靠近三多路交岔路口附近，向│
│      │      │「財鑫理財管理公司‧元俊祥」綽號「阿祥」之ｄ○○借款1 萬│
│      │      │元，預扣利息2 千元，約定每萬元每10日利息為2 千元，交付身│
│      │      │分證正本及3 萬元本票1 張，僅繳交1 期利息等語（詳偵(一)卷(二)│
│      │      │卷第228 至229 頁、本院(七)卷第81至84頁）大致相符。        │
├───┼───┼────────────────────────────┤
│41    │ｄ○○│被告ｄ○○就犯罪事實均坦承不諱，核與證人鄭元雄證稱略以：│
│      │      │於96年10月及97年2 月，在高雄市○○路與和平路交岔路口附近│
│      │      │統一超商超商，向「財鑫理財管理公司‧元俊祥」之ｄ○○分別│
│      │      │借款3 萬元，約定利息以每萬元10日2 千元計算，預扣利息6 千│
│      │      │元，交付身分證正本、及本票1 張，本票1 次簽發9 萬元，1 次│
│      │      │簽發6 萬元，利息均匯款交付，曾經匯入甲Ｃ○帳戶，另1 帳戶│
│      │      │已忘記，無人同前往放款，第1 次借款繳交利息2 、3 次，第2 │
│      │      │次借款繳交利息2 次，除被告ｄ○○外，被告Ｙ○○、Ｎ○○亦│
│      │      │曾各見過1 次面等語（詳警(一)卷第182 至184 頁、警(二)卷第312 │
│      │      │至313 頁、偵(一)卷(二)卷第86至87頁）大致相符。因續借通常較可│
│      │      │能有優惠，是應認第1 次簽發9 萬元本票，第2 次簽發6 萬元本│
│      │      │票。另基於罪疑惟輕原則，認定第1 次借款證人鄭元雄繳交2 期│
│      │      │利息1 萬2 千元。再者證人鄭元雄與被告Ｙ○○、Ｎ○○並無宿│
│      │      │怨，無予以誣陷之必要，其證稱曾於借款過程與該2 人見面，參│
│      │      │酌其均係以匯款方式繳息，則應認被告Ｙ○○、Ｎ○○係陪同被│
│      │      │告ｄ○○放款，而無證據可資證明係檢察官起訴之第1 次96年10│
│      │      │月借款，故認定被告Ｙ○○、Ｎ○○係陪同第2 次放款，與起訴│
│      │      │部分無關。                                              │
├───┼───┼────────────────────────────┤
│42    │ｄ○○│被告ｄ○○就犯罪事實均坦承不諱，核與證人甲○○證稱略以：│
│      │      │於97年1 月在高雄市○○路肯德基，向「財鑫理財管理公司‧元│
│      │      │俊祥」之ｄ○○借款2 萬5 千元，約定利息以每萬元10日2 千元│
│      │      │計算，預扣利息5 千元及手續費1 千元，交付身分證正本、存摺│
│      │      │、7 萬5 千元本票1 張，最後1 次繳息約在97年5 月中旬，都打│
│      │      │電話約地點當面交付，有姓名年籍不詳人士陪同前往放款，許聖│
│      │      │賢有前往收息等語（詳警(二)卷第429 至432 頁、偵(一)卷(二)卷第  │
│      │      │102 至103 頁）大致相符。證人甲○○與被告ｉ○○並無宿怨，│
│      │      │無予以誣陷之必要，其證稱被告ｉ○○參與收息，應堪採信。另│
│      │      │依證人甲○○證述97年5 月尚有繳息，且都大電話約地點當面繳│
│      │      │息，足見除借款時預扣利息5 千元及手續費1 千元外，至少尚繳│
│      │      │過2次利息，則基於罪疑惟輕原則，認定所繳合計1萬6千元。   │
├───┼───┼────────────────────────────┤
│43    │Ｙ○○│被告Ｙ○○就犯罪事實均坦承不諱，核與證人辛○○證稱略以：│
│      │      │於97年3 月見中國時報廣告，在高雄市○○路與和平路交岔路口│
│      │      │，向「財鑫理財管理公司‧元俊祥」自稱「阿祥」者借款2 萬元│
│      │      │，預扣4 千元利息，利息約定以每萬元10日2 千元計算，合計繳│
│      │      │交4 期即1 萬6 千元利息後即還清等語（詳警(一)卷第325 至327 │
│      │      │頁、警(二)卷第450 至451 頁、偵(一)卷(二)卷第145 至147 頁、本院│
│      │      │(四)卷第271 至278 頁）大致相符。至證人辛○○雖曾於97年4 月│
│      │      │11日警詢時指認係向被告Ｎ○○借款，於97年6 月10日警詢時指│
│      │      │認係向被告Ｎ○○、Ｘ○○借款，另被告Ｚ○○曾前往收取利息│
│      │      │等語，然經當庭指認本案被訴重利之各被告後，明確指認係向被│
│      │      │告Ｙ○○借款，並證稱略以：因另向其他地下錢莊借款，警詢指│
│      │      │認相片時感覺有點印象，然當場指認確定被告Ｎ○○、Ｘ○○、│
│      │      │Ｚ○○均與本件借款無關等語（詳本院(四)卷第272 至278 頁），│
│      │      │經核證人辛○○當時既向多家地下錢莊借錢，且指認時僅係有點│
│      │      │印象，並非可確認，則非無可能為錯誤之指認，而當庭指認距借│
│      │      │款時相隔雖較久，但可當場面對各被告，不僅可依相貌判斷，亦│
│      │      │可依據身材、各人風格或其他特徵加以輔助判定，是所證尚難認│
│      │      │有何不實，況證人辛○○已具結願負偽證責任，所證亦可採信，│
│      │      │從而應認本件僅被告Ｙ○○借款予證人辛○○，尚與被告Ｎ○○│
│      │      │、Ｘ○○、Ｚ○○無涉。                                  │
├───┼───┼────────────────────────────┤
│44    │Ｎ○○│被告Ｎ○○就除所借1 萬元是否清償外之犯罪事實均坦承不諱，│
│      │      │核與證人丑○○證稱略以：自96年5 月中旬起至97年3 月止，共│
│      │      │向「財鑫理財管理公司‧元俊祥」自稱「阿祥」之Ｎ○○借款5 │
│      │      │次，第1 次借5 萬元，第2 至4 次各借3 萬元，第5 次借1 萬元│
│      │      │，每借1 萬元預扣2 千元利息，第1 次借款時並扣1 千元手續費│
│      │      │，借款利息以每萬元10日2 千元計算，第1 、2 次在高雄市一心│
│      │      │路、和平路口交岔路口之麥當勞借款，第3 至5 次在高雄市九如│
│      │      │路、自由路交岔路口借款，第1 至5 次借款，分別繳交利息9 萬│
│      │      │元、1 萬8 千元、1 萬8 千元、1 萬2 千元或1 萬8 千元、4 千│
│      │      │元，提出駕駛執照正本及所借金額3 倍之本票等語（詳警(一)卷第│
│      │      │296 至298 頁、警(二)卷第257 至258 頁、本院(三)卷第179 至190 │
│      │      │頁）大致相符。而本件在被告Ｎ○○住處僅搜索扣押裝放證人吳│
│      │      │明河資料之信封，其中僅便條紙3 張及本票存根1 張，並未查獲│
│      │      │駕駛執照正本及本票，此有搜索扣押筆錄1 份附卷可稽（詳警(一)│
│      │      │卷第20頁），且被告Ｎ○○未能提出上開證件、票據，足見駕駛│
│      │      │執照正本及本票已歸還證人丑○○，則此部分證人丑○○證稱第│
│      │      │5 次借款1 萬元已清償，核與經驗法則相符，堪信為真實，被告│
│      │      │Ｎ○○辯稱1 萬元部分尚未清償，尚無可採。另本件僅起訴第5 │
│      │      │次借款1 萬元部分，第1 至4 次部分爰不予以審理，第5 次借款│
│      │      │繳息金額依所證為4 千元。再者，證人丑○○另證述借款時，被│
│      │      │告Ｘ○○、Ｙ○○曾陪同前往，且曾前往收息（詳本院(三)卷第  │
│      │      │189 頁），就被告Ｘ○○、Ｙ○○曾陪同前往借款之所證，核與│
│      │      │本件參與重利之被告在借款時，經常有他人陪同之習慣相符，況│
│      │      │被告Ｘ○○自承曾在第3 次至第5 次借款之高雄市○○路、自由│
│      │      │路交岔路口碰見證人，足見證人李明河稱被告Ｘ○○曾陪同借款│
│      │      │部分，非子虛烏有，尚堪採信，另證人丑○○與各被告間前無嫌│
│      │      │隙，僅因借款而有接觸，既已具結願負偽證責任，尚難認有故為│
│      │      │不實證述之可能，而被告在含被告Ｎ○○、Ｘ○○、Ｙ○○之7 │
│      │      │名本件被告中，僅指證被告Ｎ○○、Ｘ○○、Ｙ○○，並未指證│
│      │      │其他被告，且就被告Ｎ○○、Ｘ○○之指證核無不合，已如前述│
│      │      │，依上開事證堪認證人丑○○之指證可靠性尚高，堪信為真實，│
│      │      │則本件被告Ｙ○○曾陪同被告Ｎ○○放款，並曾向證人丑○○收│
│      │      │取利息之事實，應可認定，被告Ｙ○○所辯沒有看過證人丑○○│
│      │      │，難認與事實相符，尚無可採。然因證人無法詳細證述被告崔泰│
│      │      │明、Ｙ○○陪同放款及收息之情形，基於罪疑惟輕原則，因認其│
│      │      │等2 人並非於本件起訴之第5 次借款時陪同前往或代收利息。  │
├───┼───┼────────────────────────────┤
│45    │Ｎ○○│被告Ｎ○○就犯罪事實均坦承不諱，核與證人吳育璿證稱略以：│
│      │      │向自稱「阿祥」者借款1 次1 萬5 千元，在高雄市○○路肯德基│
│      │      │，預扣3 千元利息，合計繳交3 千元利息後即還清等語（詳警(一)│
│      │      │卷第250 至252 頁、本院(二)卷第120 頁）大致相符。          │
├───┼───┼────────────────────────────┤
│46    │Ｎ○○│被告Ｎ○○就犯罪事實均坦承不諱，核與證人辰○○證稱略以：│
│      │      │向自稱「阿祥」者借款1 次1 萬元，在高雄縣鳳山市○○○路開│
│      │      │彰聖王廟，預扣2 千元利息及1 千元手續費，過幾天還清，未再│
│      │      │繳利息等語（詳警(一)卷第305 至307 頁、本院(二)卷第174 至177 │
│      │      │頁）大致相符，並在Ｎ○○住處搜索扣得內有本票存根之辰○○│
│      │      │信封套之搜索扣押筆錄附卷可稽（詳警(一)卷第23頁）。        │
├───┼───┼────────────────────────────┤
│47    │ｄ○○│被告ｄ○○就犯罪事實均坦承不諱，核與證人未○○證稱略以：│
│      │      │向自稱「阿祥」者借款1 次3 萬元，在高雄市○○區○○路住處│
│      │      │附近，預扣8 千元，每10日1 期需繳交利息6 千元，共繳交利息│
│      │      │1 萬8 千元，係由母親代為匯款還錢等語（詳警(二)卷第296 至  │
│      │      │298 頁、本院(二)卷第188 至194 頁），證人即未○○母親吳楊淑│
│      │      │珠證稱略以：以匯款方式幫未○○還錢等語（詳本院(二)卷第327 │
│      │      │頁），大致相符。                                        │
├───┼───┼────────────────────────────┤
│48    │Ｎ○○│被告Ｎ○○就犯罪事實均坦承不諱，核與證人戌○○證稱略以：│
│      │      │向自稱「阿祥」之Ｎ○○借款2 次各1 萬元，第1 次在高雄縣鳳│
│      │      │山市○○路住處附近，預扣2 千元利息及1 千元手續費，第2 次│
│      │      │在高雄市○○路、凱旋路交岔路口附近，預扣2 千元利息，利息│
│      │      │每萬元每10日2 千元，2 次借款均僅另繳交1 次利息後即還清等│
│      │      │語（詳警(二)卷第213 至214 頁、本院(二)卷第115 至117 頁）大致│
│      │      │相符。本件起訴範圍僅預扣3 千元之第1 次借款部分，第2 次借│
│      │      │款無庸併予審理，附此敘明。                              │
├───┼───┼────────────────────────────┤
│49    │玄○○│被告玄○○就犯罪事實均坦承不諱，核與證人天○○證稱略以：│
│      │      │向「財鑫理財管理公司‧元俊祥」自稱「阿祥」之玄○○借款1 │
│      │      │次1 萬元，在高雄山一心路、光華路交岔路口85℃咖啡店對面之│
│      │      │公園借款，預扣2 千元利息及1 千元手續費，借款尚未清償等語│
│      │      │（詳警(一)卷第338 至340 頁、警(二)卷第426 至427 頁、本院(二)卷│
│      │      │第313 至317 頁）大致相符。                              │
├───┼───┼────────────────────────────┤
│50    │Ｎ○○│被告Ｎ○○就除出借款項時是否有人陪同外之犯罪事實均坦承不│
│      │      │諱，核與證人宙○○證稱略以：於96年9 月5 日在高雄市○○路│
│      │      │肯德基，向「財鑫理財管理公司‧元俊祥」自稱「阿祥」之林群│
│      │      │倉借款4 萬元，預扣8 千元利息，並扣1 千元手續費，利息以每│
│      │      │萬元10日2 千元計算，2 人一同前往，已支付利息7 萬元，尚有│
│      │      │本金1 萬元未清償，提供駕駛執照正本、空白本票1 張等語（詳│
│      │      │警(一)卷第171 至173 頁、97年度偵字第13943 號卷【下稱偵(二)卷│
│      │      │】第36至38頁、本院(三)卷第168 至178 頁）大致相符，此外並在│
│      │      │被告Ｎ○○住處搜索扣得證人宙○○之駕駛執照正本及簽交之空│
│      │      │白本票，有搜索扣押筆錄、駕駛執照領據各1 份附卷可稽（詳警│
│      │      │(一)卷第25頁、第304 頁）。被告Ｎ○○雖否認有人陪同前往出借│
│      │      │款項，然證人宙○○除本件借款外，與被告等人並無接觸，且無│
│      │      │宿怨，又在本次作證就有無恐嚇催討債務部分，未為被告等人不│
│      │      │利之證述，堪認無設詞誣陷之可能，所證自堪信為真實，而證人│
│      │      │宙○○證稱借款時被告Ｎ○○外，確有另1 人（詳97年度偵字第│
│      │      │13943 號卷第37頁、本院(三)卷第170 頁、第178 頁），是應認有│
│      │      │1 姓名年籍不詳人士陪同被告Ｎ○○前往出借本件款項。      │
├───┼───┼────────────────────────────┤
│51    │Ｙ○○│被告Ｙ○○就犯罪事實均坦承不諱，核與證人Ｂ○○證稱略以：│
│      │      │向「財鑫理財管理公司‧元俊祥」自稱「阿祥」之Ｙ○○借款2 │
│      │      │次，各借10萬元，第1 次在高雄市○○路肯德基借款，第2 次在│
│      │      │高雄市○○路、中華路交岔路口借款，均預扣2 萬元利息，分別│
│      │      │由伊交付5 日後及10後到期之5 萬元支票2 張，由被告直接提示│
│      │      │付款清償，第1 次被告Ｙ○○1 人前往，第2 次除被告Ｙ○○外│
│      │      │，另有1 姓名年籍不詳者陪同前往等語（詳警(一)卷第241 至243 │
│      │      │頁、警(二)卷第401 至402 頁、本院(二)卷第318 至321 頁）大致相│
│      │      │符。本件起訴範圍僅在高雄市○○路附近之第1 次借款，第2 次│
│      │      │借款無庸併予審理，附此敘明。                            │
├───┼───┼────────────────────────────┤
│52    │Ｘ○○│被告Ｘ○○就犯罪事實均坦承不諱，核與證人Ｆ○○證稱略以：│
│      │      │向自稱「阿祥」之地下錢莊借款1 次1 萬5 千元，在高雄市楠梓│
│      │      │區○○街之公園借款，預扣利息3 千元及手續費1 千元，10日後│
│      │      │即償還本金，好像是向Ｘ○○借款，有姓名年籍不詳之人陪同前│
│      │      │往出借等語（詳警(一)卷第342 至344 頁、偵(一)(二)卷第147 至148 │
│      │      │頁、本院(三)卷第93至95頁）大致相符。                      │
├───┼───┼────────────────────────────┤
│53    │Ｙ○○│被告Ｙ○○就除借款次數、繳交利息金額外之犯罪事實均坦承不│
│      │      │諱，核與證人林嵩德證稱略以：於96年11月在高雄市○○路麥當│
│      │      │勞，向「財鑫理財管理公司‧元俊祥」自稱「阿祥」之被告張志│
│      │      │國借款1 萬元，預扣利息2 千元，利息以每萬元10日2 千元計算│
│      │      │，借款時有姓名年籍不詳人士陪同，提供身分證影本、3 萬元本│
│      │      │票等語（詳警(一)卷第290 至292 頁、警(二)卷第368 至369 頁、97│
│      │      │年偵字第13430 號(二)卷第14至16頁、本院(四)卷第65至67頁）大致│
│      │      │相符。另證人林嵩德雖於本院審理時證稱略以：僅向被告Ｙ○○│
│      │      │借款1 次，繳交1 次利息，但其於97年6 月10日警詢時係證稱略│
│      │      │以：先於96年11月中旬借1 萬元，支付2 至3 期即4 千元至6 千│
│      │      │元之利息，另於97年1 月借1 萬元，支付1 至2 期利息等語（詳│
│      │      │警(二)卷第368 頁反面），核與另於97年4 月15日警詢時證稱略以│
│      │      │：共計繳付利息1 萬元等語（詳警(一)卷第291 頁），大致相符，│
│      │      │97年6 月10日警詢時證人林嵩德既已就借款時間、次數、繳交利│
│      │      │息金額均證述詳盡，且與前97年4 月15日警詢時所證述之繳交利│
│      │      │息金額大致吻合，考量當時距實際借款之時較近，記憶較清晰，│
│      │      │且如上所述，該時之證述具體，且前後相符，應認該部分證述可│
│      │      │信，而證人林嵩德與本案被告並無宿怨，且已具結願負偽證責任│
│      │      │，應無設詞誣陷之可能，是認證人林嵩德借款次數應為2 次，被│
│      │      │告Ｙ○○辯稱僅借款1 次，尚無可採。然因起訴範圍僅及96年11│
│      │      │月之第1 次借款，第2 次借款部分爰不予審理，並依上開證人所│
│      │      │證及罪疑惟輕原則，認定第1 次借款繳交之利息共4 千元。    │
├───┼───┼────────────────────────────┤
│54    │Ｎ○○│被告Ｎ○○就犯罪事實，均坦承不諱，核與證人Ｒ○○證稱略以│
│      │      │：於96年11月在其服務之公司，向「財鑫理財管理公司‧元俊祥│
│      │      │」自稱「阿祥」之被告Ｎ○○借款3 萬元，預扣利息6 千元，利│
│      │      │息以每萬元10日2 千元計算，共繳交1 萬8 千元利息，提供身分│
│      │      │證、健保卡、彰化銀行存摺（均正本）及6 萬元本票1 張，借款│
│      │      │時被告Ｘ○○陪同被告Ｎ○○前往，利息為被告Ｙ○○、ｉ○○│
│      │      │前往收取等語（詳警(一)卷第148 至150 頁、警(二)卷第353 至354 │
│      │      │頁、偵(二)卷第21至23頁、本院(四)卷第84至89頁）大致相符。證人│
│      │      │Ｘ○○、Ｙ○○、ｉ○○雖否認曾見過證人Ｒ○○，然證人施議│
│      │      │傑非僅在警詢提示相片後，證述時指認被告Ｘ○○陪同前往出借│
│      │      │，被告Ｙ○○、ｉ○○前往收息（詳警(二)卷第353 頁反面至355 │
│      │      │頁），且於本院審理時，經檢察官及辯護人予以詰問，證人施議│
│      │      │傑仍證稱略以：目前雖已較無印象，但警詢指認時距借款時間較│
│      │      │近，仍有印象（詳本院(四)卷第85頁、第89頁），顯見仍堅信被告│
│      │      │Ｘ○○為陪同出借款項之人，被告Ｙ○○、ｉ○○為收取利息之│
│      │      │人，證人Ｒ○○與本案被告並無宿怨，且已具結願負偽證責任，│
│      │      │應無設詞誣陷之可能，所證自堪信為真實，其既堅信上開陪同、│
│      │      │收取利息之情形，顯見本件放款確由被告Ｘ○○陪同被告Ｎ○○│
│      │      │前往，而利息則由被告Ｙ○○、ｉ○○各前往收取1 次，上開事│
│      │      │實亦可加以認定。                                        │
├───┼───┼────────────────────────────┤
│55    │Ｎ○○│被告Ｎ○○就犯罪事實均坦承不諱，核與證人Ｗ○○證稱略以：│
│      │      │向自稱「阿祥」之Ｎ○○借款1 次5 萬元，在高雄市○○路、和│
│      │      │平路交岔路口，預扣1 萬元利息，共繳付利息2 萬元後還清等語│
│      │      │（詳警(一)卷第177 至179 頁、本院(二)卷第178 至179 頁）大致相│
│      │      │符。                                                    │
├───┼───┼────────────────────────────┤
│56    │Ｎ○○│被告Ｎ○○就犯罪事實均坦承不諱，核與證人ｂ○○證稱略以：│
│      │      │向自稱「阿祥」之Ｎ○○借款1 次2 萬元，在高雄市三民區黃興│
│      │      │路住處附近，預扣4 千元利息，合計繳交8 千元利息後即還清等│
│      │      │語（詳警(四)卷第24至26頁、警(二)卷第249 至250 頁、本院(二)卷第│
│      │      │117 至120 頁）大致相符，此外復有查獲之ｂ○○身分證、本票│
│      │      │各1 張，有搜索扣押筆錄1 份附卷可稽（詳警(四)卷第29頁、警(一)│
│      │      │卷第24頁）。                                            │
├───┼───┼────────────────────────────┤
│57    │Ｘ○○│被告Ｘ○○就犯罪事實均坦承不諱，核與證人ｍ○○證稱略以：│
│      │      │於96年12月在高雄縣燕巢鄉○○○街63號住處，向地下錢莊之人│
│      │      │借款2 萬元，約定利息以每萬元10日2 千元計算，預扣利息4 千│
│      │      │元及手續費1 千元，交付健保卡正本、存摺、4 萬元本票1 張，│
│      │      │共繳息6 萬元等語（詳警(一)卷第144 至146 頁）大致相符。    │
├───┼───┼────────────────────────────┤
│58    │Ｙ○○│被告Ｙ○○就除有無不詳姓名年籍人士陪同前往放款外之犯罪事│
│      │      │實均坦承不諱，核與證人ｐ○○證稱略以：向「財鑫理財管理公│
│      │      │司‧元俊祥」自稱「阿祥」之Ｙ○○借款1 次3 萬元，在高雄市│
│      │      │九如路火車站前借款，預扣6 千元利息，1 期即還清，有不詳姓│
│      │      │名年籍之人陪同Ｙ○○前往等語（詳警(一)卷第271 至273 頁、本│
│      │      │院(二)卷第311 至312 頁）大致相符，被告Ｙ○○雖辯稱出借本件│
│      │      │款項時僅伊1 人前往，然證人ｐ○○堅稱有2 人一同前往，另1 │
│      │      │名姓名年籍不詳者沒有講話等語（詳本院(二)卷第311 頁），證人│
│      │      │ｐ○○與本件被告並無宿怨，僅因借款關係與被告Ｙ○○有所接│
│      │      │觸，且借款早已清償，雙方借款期間並無不愉快（詳警(一)卷第  │
│      │      │272 頁），是證人ｐ○○並無故為被告Ｙ○○等人不利證述之必│
│      │      │要，所證堪信為真實，從而本件應認定如證人ｐ○○所證，確有│
│      │      │不詳姓名年籍者陪同被告Ｙ○○前往出借款項。              │
├───┼───┼────────────────────────────┤
│59    │Ｘ○○│被告Ｘ○○就犯罪事實均坦承不諱，核與證人ｘ○○證稱略以：│
│      │      │於96年11月，向「財鑫理財管理公司‧元俊祥」自稱「阿祥」之│
│      │      │人借款1 次4 萬元，在高雄市○○路肯德基借款，預扣8 千元利│
│      │      │息及1 千元手續費，每10日需付利息8 千元，借款後另曾繳交12│
│      │      │期利息，以郵局匯款方式繳交利息等語（詳警(一)卷第301 至303 │
│      │      │頁、本院(三)卷第96至100 頁）大致相符。另證人ｘ○○雖另證稱│
│      │      │略以：自96年11月起至97年4 月，每月匯入被告Ｎ○○郵局帳戶│
│      │      │2萬4千元以支付利息等語，惟為被告Ｎ○○所堅決否認，辯稱伊│
│      │      │郵局帳戶未收過本件借款之利息，經查，自96年11月起至97年4 │
│      │      │月間，被告Ｎ○○之郵局帳戶僅於96年12月21日有利息收入28元│
│      │      │，另於97年4 月14日跨行轉入6,055 元，此有中華郵政股份有限│
│      │      │公司儲匯處函及所附被告Ｎ○○之郵局帳戶交易清單附卷可稽（│
│      │      │詳本院(四)卷第34至36頁），足見證人ｘ○○此部分之證述內容尚│
│      │      │與事實不符，被告Ｎ○○所辯尚堪採信，從而本件證人ｘ○○以│
│      │      │匯款方式所匯交之利息，應非匯入被告Ｎ○○之帳戶。        │
├───┼───┼────────────────────────────┤
│60    │Ｎ○○│被告Ｎ○○就犯罪事實均坦承不諱，核與證人湯千慧證稱略以：│
│      │      │於97年1 月在高雄市○○路與和平路交岔路口，向「財鑫理財管│
│      │      │理公司‧元俊祥」自稱「阿祥」之人借款1 萬元，約定利息以每│
│      │      │萬元10日2 千元計算，預扣利息2 千元及手續費1 千元，交付身│
│      │      │分證正本、3 萬元本票1 張，10日到期即還清未再繳息，有姓名│
│      │      │年籍不詳人士陪同前往放款等語（詳警(一)卷第262 至264 頁、偵│
│      │      │(一)卷(二)卷第151 至152 頁）大致相符。                      │
├───┼───┼────────────────────────────┤
│61    │Ｎ○○│被告Ｎ○○就犯罪事實均坦承不諱，核與證人甲甲○證稱略以：│
│      │      │於97年2 月在高雄市○○路與和平路交岔路口，向「財鑫理財管│
│      │      │理公司‧元俊祥」自稱「阿祥」之人借款2 萬元，約定利息以每│
│      │      │萬元10日2 千元計算，預扣利息4 千元及手續費1 千元，交付身│
│      │      │分證正本、6 萬元本票1 張，共繳息2 次，加計手續費1 千元，│
│      │      │共繳交9 千元等語（詳警(一)卷第245 至247 頁）大致相符，此外│
│      │      │並在被告Ｎ○○住處查獲甲甲○信封袋1 個，其中有甲甲○之身│
│      │      │分證1 張及簽發之本票1 張，有搜索扣押筆錄及相片附卷可稽（│
│      │      │詳警(一)卷第26頁、第123頁）。                             │
├───┼───┼────────────────────────────┤
│62    │Ｎ○○│被告Ｎ○○就犯罪事實均坦承不諱，核與證人甲丁○證稱略以：│
│      │      │向自稱「阿亮」之Ｎ○○借款1 次4 萬元，在高雄市○○路、民│
│      │      │權路交岔路口附近，預扣6 千元利息，合計繳交3 萬6 千元利息│
│      │      │後還清等語（詳警(二)卷第266 至267 頁、本院(二)卷第180 至184 │
│      │      │頁）大致相符，且在被告Ｎ○○住處查獲甲丁○信封袋1 個，內│
│      │      │有甲丁○之身分證1 張及簽發之本票1 張，有搜索扣押筆錄及相│
│      │      │片附卷可稽（詳警(一)卷第22頁、第72頁）。                  │
├───┼───┼────────────────────────────┤
│63    │ｄ○○│被告ｄ○○就犯罪事實均坦承不諱，核與證人甲庚○證稱略以：│
│      │      │向「財鑫理財管理公司‧元俊祥」自稱「阿祥」之人借款1 次12│
│      │      │萬元，在高雄市○○路、和平路交岔路口附近借款，預扣1 萬5 │
│      │      │千元利息，提出身分證正本、銀行存摺、36萬元本票1 張等語（│
│      │      │詳警(一)卷第258 至260 頁、偵(一)卷(二)卷第21至22頁、本院(二)卷第│
│      │      │101 至105 頁）大致相符，證人甲庚○於警詢時雖曾證稱除預扣│
│      │      │利息外，另曾繳交1 次利息1 萬8 千元，然於檢察官偵訊時並未│
│      │      │為另繳交利息之證述，且於本院辯護人詰問時，先證稱未另繳過│
│      │      │利息，檢察官提示警詢筆錄後，證稱略以：因為不太懂，警察怎│
│      │      │麼問就怎麼講，伊現在記不清楚了，當時所講應比較實在等語（│
│      │      │詳本院(三)卷第103 頁），證人甲庚○雖稱警詢所述較實在，然又│
│      │      │稱警察怎麼問就怎麼講，另參照在檢察官及辯護人訊問時如上之│
│      │      │證述內容，則證人所證另曾繳付1 次1 萬8 千元利息部分，可否│
│      │      │信為真實，已非無疑，且參酌被告ｄ○○既在無證據顯示其為出│
│      │      │借者之情形下，自承出借本件款項，如非事實，並無需在另有無│
│      │      │支付1 期利息之細節上強詞答辯之必要，是認本件證人甲庚○僅│
│      │      │於借款時被預扣利息1 萬5 千元，嗣後即還清，並未另繳交利息│
│      │      │。                                                      │
├───┼───┼────────────────────────────┤
│64    │Ｎ○○│被告Ｎ○○就犯罪事實均坦承不諱，核與證人黃筆勝證稱略以：│
│      │      │於96年12月在高雄市○○路火車站後站附近某咖啡廳，向「財鑫│
│      │      │理財管理公司‧元俊祥」自稱「阿國」之Ｘ○○借款1 萬元，約│
│      │      │定利息以每萬元10日2 千元計算，預扣利息2 千元，交付身分證│
│      │      │正本、存摺、提款卡、3 萬元本票1 張，10後即繳清未再繳息等│
│      │      │語（詳警(一)卷第218 至220 頁、偵(一)卷(二)卷第22至23頁）大致相│
│      │      │符，且在被告Ｎ○○住處查獲之黃筆勝信封袋1 個，其中有黃筆│
│      │      │勝之存摺1 本、金融卡1 枚、身分證1 張、本票1 張，有搜索扣│
│      │      │押筆錄、相片及領據1 張附卷可稽（詳警(一)卷第24頁、第58至59│
│      │      │頁、第222 頁）。證人黃筆勝雖於檢察官偵查時指認係向被告崔│
│      │      │泰明借款，但被告Ｎ○○既自承係其放款，且被告Ｘ○○辯稱非│
│      │      │其放款（詳本院(一)卷第325 頁），參酌指認之相片與被告Ｎ○○│
│      │      │借款當時之容貌可能有所差異，且如非確有放款，被告Ｎ○○並│
│      │      │無自承犯罪之可能，是認應以被告Ｎ○○所承及被告Ｘ○○所辯│
│      │      │為可採，此部分認定為被告Ｎ○○放款。                    │
├───┼───┼────────────────────────────┤
│65    │Ｎ○○│被告Ｎ○○就犯罪事實均坦承不諱，核與證人甲酉○證稱略以：│
│      │      │向「財鑫理財管理公司‧元俊祥」自稱「阿祥」之Ｎ○○借款1 │
│      │      │次2 萬元，在高雄縣鳳山市○○路住處借款，預扣4 千元利息，│
│      │      │，加計1 千元手續費，實拿1 萬5 千元（警詢誤載為實拿1 萬4 │
│      │      │千元），繳過6 、7 期利息後還清等語（詳警(一)卷第156 至157 │
│      │      │頁、本院(二)卷第306 至310 頁）大致相符，而關於繳交之利息部│
│      │      │分，證人甲酉○證稱6 至7 期，被告Ｎ○○雖辯稱僅收過1 次利│
│      │      │息，但證人甲酉○並無誣陷被告Ｎ○○之必要，既證述明確，自│
│      │      │堪信為真實，則依上開證述及罪疑惟輕原則，應認被告僅收取利│
│      │      │息6 期，加計1 千元手續費，合計收得2 萬5 千元（4,000 ×6 │
│      │      │＋1,000 ＝25,000）。                                    │
├───┼───┼────────────────────────────┤
│66    │Ｎ○○│被告Ｎ○○就犯罪事實均坦承不諱，核與證人甲戌○證稱略以：│
│      │      │向「財鑫理財管理公司」自稱「姓謝」之Ｎ○○借款1 次3 萬元│
│      │      │，在高雄縣鳥松鄉○○村○○路住處附近，預扣1 萬元利息，約│
│      │      │定10日1 期需繳交利息4 千元，繳交身分證正本、6 萬元本票1 │
│      │      │張，1 期立刻清償等語（詳警(一)卷第317 至318 頁、本院(二)卷第│
│      │      │185 至187 頁）大致相符，而證人甲戌○雖證稱借款日期在95年│
│      │      │年底，但因證稱僅記得幾年前，正確時間已無法確定，因認以被│
│      │      │告Ｎ○○所自承之96年年底為可信。另證人甲戌○既稱預扣1 萬│
│      │      │元，另證稱每期繳交之利息為4 千元，與本件被告等人之放款收│
│      │      │息方式即有不合，參照每期繳交利息4 千元及簽發6 萬元本票之│
│      │      │情形，堪認應係借款2 萬元，預扣1 期利息4 千元及手續費1 千│
│      │      │元，實得1萬5千元。                                      │
├───┼───┼────────────────────────────┤
│67    │Ｎ○○│被告Ｎ○○就犯罪事實均坦承不諱，核與證人蔡金助證稱略以：│
│      │      │於96年7 月、97年1 月均在高雄市○○路與和平路交岔路口，分│
│      │      │別向「財鑫理財管理公司‧元俊祥」自稱「阿祥」之Ｎ○○借款│
│      │      │2 萬元，第1 次約定利息以每萬元10日2 千元計算，第2 次約定│
│      │      │利息以每萬元10日1 千8 百元計算，分別預扣利息4 千元、3 千│
│      │      │6 百元，均交付身分證正本、空白本票1 張，合計繳息10幾萬元│
│      │      │，第1 次借款有姓名年籍不詳人士陪同放款等語（詳警(一)卷第  │
│      │      │209 至211 頁、警(二)卷第292 至293 頁、偵(一)卷(二)卷第20至21頁│
│      │      │）大致相符，且在被告Ｎ○○住處查獲蔡金助信封袋1 個，其中│
│      │      │有蔡金助簽發之本票2 張、身分證1 張，有搜索扣押筆錄及相片│
│      │      │附卷可稽（詳警(一)卷第22頁、第65頁）。另本件起訴範圍僅及96│
│      │      │年7 月之第1 次借款，第2 次借款部分爰不予以審理，至繳交利│
│      │      │息金額依證人蔡金助上開所證，並無法證明各次繳交之詳細情形│
│      │      │，基於疑惟輕原則，認定起訴之第1 次借款除預扣部分外，僅繳│
│      │      │交利息1次，該次借款合計繳交利息8千元。                  │
├───┼───┼────────────────────────────┤
│68    │Ｘ○○│被告Ｘ○○就犯罪事實均坦承不諱，核與證人甲宇○證稱略以：│
│      │      │於96年12月在高雄市○○路與和平路交岔路口，向「財鑫理財管│
│      │      │理公司‧元俊祥」自稱「阿祥」之人借款6 萬元，約定利息以每│
│      │      │萬元10日1 千5 百元計算，預扣利息9 千元，交付身分證正本、│
│      │      │6 萬元本票3 張，有姓名年籍不詳人士前去收息等語（詳警(一)卷│
│      │      │第152 至154 頁、偵(二)卷第31至33頁）大致相符。至繳交利息情│
│      │      │形，依證人甲宇○另證稱略以：從借款後每月需繳2 萬7 千元，│
│      │      │至97年4 月18日警詢時仍在繳納，遲繳時會催繳等語（詳警(一)卷│
│      │      │第153 頁），參酌證人未說明是否有積欠，及證稱有遲繳情形，│
│      │      │爰認定繳交3個月利息，共8萬1千元。                       │
├───┼───┼────────────────────────────┤
│69    │Ｘ○○│被告Ｘ○○就犯罪事實均坦承不諱，核與證人甲玄○證稱略以：│
│      │      │向「財鑫理財管理公司」自稱「阿祥」之Ｘ○○，分別於95年4 │
│      │      │、5 月、96年2 月，在高雄市○○路及自由路交岔路口附近、四│
│      │      │維路及和平路交岔路口附近各借款2 萬元，第1 次預扣6 千元，│
│      │      │第2 次預扣4 千元，約定每萬元每10日之利息為2 千元，該2 次│
│      │      │借款均交付機車駕駛執照正本，第1 次借款另交付4 萬元本票1 │
│      │      │張，第2 次借款另交付6 萬元本票1 張，第1 次借款時，除被告│
│      │      │Ｘ○○外，另有1 姓名年籍不詳男子坐於車上，該男子以後亦曾│
│      │      │收過利息等語（詳警(一)卷第352 至354 頁、警(二)卷第231 至234 │
│      │      │頁、本院(三)卷第114 至121 頁）大致相符。而證人對該2 次借款│
│      │      │繳交利息之次數，於各次訊問時所述並非一致，依罪疑惟輕之原│
│      │      │則，爰以所證繳交次數最少之各2 次為準，則第1 次借款共繳交│
│      │      │1 萬元，至第2 次借款不在起訴範圍，併予陳明。            │
├───┼───┼────────────────────────────┤
│70    │Ｎ○○│被告Ｎ○○就犯罪事實均坦承不諱，核與證人甲黃○證稱略以：│
│      │      │於97年2 月在高雄市勞工公園，向「財鑫理財管理公司‧元俊祥│
│      │      │」之Ｎ○○借款1 次3 萬元，預扣6 千元利息，並扣手續費1 千│
│      │      │元，約定10日1 期需繳交利息6 千元，1 期立刻清償等語（詳警│
│      │      │(一)卷第195 至197 頁、本院(四)卷第62至64頁）大致相符，此外並│
│      │      │在被告Ｎ○○住處搜索扣押證人甲黃○身分證、簽交本票各1 張│
│      │      │，有搜索扣押筆錄、身分證領據附卷可稽（詳警(一)卷第25頁、第│
│      │      │199 頁）。                                              │
├───┼───┼────────────────────────────┤
│71    │Ｎ○○│被告Ｎ○○就犯罪事實均坦承不諱，核與證人甲Ａ○證稱略以：│
│      │      │向「財鑫理財管理公司」自稱「阿祥」之Ｎ○○借款1 次4 萬元│
│      │      │，在高雄市○○路、光華路交岔路口附近之麥當勞借款，預扣6 │
│      │      │千元利息，約定10日1 期需繳交利息6 千元，1 期立刻清償等語│
│      │      │（詳警(一)卷第347 至349 頁、本院(三)卷第90至92頁）大致相符。│
├───┼───┼────────────────────────────┤
│72    │ｉ○○│被告ｉ○○就犯罪事實均坦承不諱，核與證人甲Ｄ○證稱略以：│
│      │      │向「財鑫理財管理公司」自稱「阿祥」之ｉ○○，分別於96年年│
│      │      │中、96年12月，在高雄市小港區麥當勞、三多路，各借款3 萬元│
│      │      │，第1 次預扣7 千元，第2 次預扣4 千5 百元或5 千元，第1 次│
│      │      │約定每萬元每10日之利息為2 千元，第2 次約定每萬元每10日之│
│      │      │利息為4 千5 百元或5 千元，借款時均交付身分證正本，存款簿│
│      │      │、提款卡、3 萬元本票3 張，第1 次借款時，除被告ｉ○○外，│
│      │      │被告Ｎ○○亦到場等語（詳警(一)卷第205 至206 頁、偵(一)卷(二)卷│
│      │      │第18至19頁、本院(三)卷第122 至129 頁），證人即共同被告林群│
│      │      │倉證稱略以：有1 次ｉ○○說他車子壞掉，有送他去小港區麥當│
│      │      │勞等語（詳本院(三)卷第128 頁），大致均相符。此部分起訴範圍│
│      │      │僅及在高雄市小港區麥當勞之第1 次借款，第2 次借款部分爰不│
│      │      │予審理。另證人證稱第1 次借款繳交利息3 次（詳本院(三)卷第  │
│      │      │123 頁），則第1 次借款共繳1 萬9 千元（6 千×3 ＋1 千＝1 │
│      │      │萬9 千）。                                              │
├───┼───┼────────────────────────────┤
│73    │Ｙ○○│被告Ｙ○○就除被告Ｘ○○是否陪同放款及被告Ｘ○○是否曾協│
│      │      │同收息外之犯罪事實，均坦承不諱，核與證人乙○○證稱略以：│
│      │      │看報紙向被告Ｙ○○借款，自96年5 、6 月至97年3 月，在高雄│
│      │      │市○○路與民權路交岔路口，共向被告Ｙ○○借款4 次，每次借│
│      │      │款1 萬元，第1 次預扣2 千元利息，第2 至4 次預扣1 千元利息│
│      │      │，第1 次約定每萬元每10日之利息為2 千元，第2 次以後約定每│
│      │      │萬元每月之利息為1 千元，提供身分證正本，空白本票1 張，共│
│      │      │繳息1 萬元，第1 次借款時被告Ｘ○○陪同前往，被告Ｘ○○、│
│      │      │玄○○並曾協同收取利息等語（詳警(五)卷第41至42頁、本院(四)卷│
│      │      │第73至78頁），大致相符。被告Ｙ○○雖否認被告Ｘ○○曾偕同│
│      │      │伊放款，並否認曾委請被告Ｘ○○、玄○○收取利息，被告崔泰│
│      │      │明、玄○○雖辯稱不曾見過證人乙○○，然證人乙○○與本件被│
│      │      │告並無宿怨，無設詞誣陷之必要，且已具結願負偽證責任，依一│
│      │      │般經驗法則即無隨意誣指之可能，所證堪信為真實，況證人對到│
│      │      │場者或可能因時間已久，記憶不清而無法指認，但對幾人到場較│
│      │      │無錯記之可能，而證人乙○○既堅稱2 人一同前往出借款項（詳│
│      │      │警(五)卷第41頁），則本件第1 次借款時，有人陪同被告Ｙ○○前│
│      │      │往之事實，應可認定，另證人除指認被告Ｙ○○外，於警詢指認│
│      │      │被告Ｘ○○相片，證述被告Ｘ○○為第1 次陪同被告Ｙ○○前往│
│      │      │出借之人（詳警(五)卷第41頁），且於本院當庭指認被告Ｘ○○，│
│      │      │證稱略以：被告Ｘ○○確係陪同被告Ｙ○○出借及收息之人，伊│
│      │      │對被告Ｘ○○有印象等語（詳本院(四)卷第76頁），則被告Ｘ○○│
│      │      │曾陪同被告Ｙ○○出借及收息之事實，應可藉由證人上開證述及│
│      │      │指認而獲得確認；另證人乙○○於警詢及本院2 度指認被告李敦│
│      │      │弘相片，證述被告玄○○曾偕同被告Ｙ○○前往收取利息（詳警│
│      │      │(一)卷第42至43頁、本院(四)卷第75頁），而提供指認者係本件被訴│
│      │      │涉犯重利7 被告之相片一起列印於1 張紙上（詳警(五)卷第43頁）│
│      │      │，證人乙○○僅指認被告Ｙ○○、Ｘ○○及玄○○，而未指證其│
│      │      │他被告，其指證顯係經過選擇，難認無所依據，且2 次之指認結│
│      │      │果一致，則該指認即堪信為真實，雖當庭指認被告玄○○時，證│
│      │      │述對本人已無印象，然因被告玄○○指認當時另案執行中，服刑│
│      │      │中之穿著及髮型與平日差異較大，且開庭時距借款及收息時，時│
│      │      │間相隔較久，是證人乙○○無法指認尚屬常情，自不得因該時無│
│      │      │法對本人為指認，而逕謂前所為相片之指認無可信為真實，是被│
│      │      │告玄○○曾偕同被告Ｙ○○前往向證人乙○○收取利息之事實，│
│      │      │亦可認定，從而被告Ｙ○○、Ｘ○○、玄○○上開所辯，均無可│
│      │      │採。再者，本件起訴範圍僅及第1 次借款預扣2 千元部分，其餘│
│      │      │借款之事實爰不予以審理，而證人乙○○已無法詳述繳息情形，│
│      │      │僅證述共繳交1 萬元利息，則基於罪疑惟輕原則，認定第1 次借│
│      │      │款僅繳交利息2 千元，另Ｘ○○於第1 次借款時協同Ｙ○○到場│
│      │      │，並於該次借款協同收息，另被告玄○○非於1 次借款前往收息│
│      │      │。                                                      │
├───┼───┼────────────────────────────┤
│74    │Ｙ○○│被告Ｙ○○就犯罪事實均坦承不諱，核與證人巳○○證稱略以：│
│      │      │於96年11月、97年1 月31日分別向Ｙ○○借款3 萬元、5 萬元，│
│      │      │約定利息均以每萬元10日1 千5 百元計算，第1 次預扣利息6 千│
│      │      │元及手續費1 千元，第2 次預扣1 萬元，均交付身分證正本、第│
│      │      │1 次另交付6 萬元本票1 張，第2 次交付空白本票1 張，第1 次│
│      │      │共繳利息即手續費2 萬5 千元，第2 次共繳利息2 萬元，Ｚ○○│
│      │      │及玄○○有向伊收取利息等語（詳警(二)卷第349 至350 頁）大致│
│      │      │相符。證人巳○○與被告Ｚ○○、玄○○並無宿怨，且在本件涉│
│      │      │犯重利被告中僅指認其2 人收取利息，足見該指認係經過篩選，│
│      │      │非隨意為之，所證當堪信為真實，然本件起訴範圍僅及96年11月│
│      │      │第1 次借款3 萬元部分，而證人無法詳述被告Ｚ○○、玄○○是│
│      │      │否於起訴之第1 次借款收息，爰認定其等非於本件起訴之第1 次│
│      │      │借款參與收息。                                          │
├───┼───┼────────────────────────────┤
│75    │Ｘ○○│被告Ｘ○○就犯罪事實均坦承不諱，核與證人Ｉ○○證稱略以：│
│      │      │看報紙向Ｘ○○借款，自96年4 、5 月起，在高雄市○○路、民│
│      │      │權路交岔路口，向被告Ｘ○○借款2 次，第1 次借款3 萬元，第│
│      │      │2 次借款4 萬元，均約定每萬元每10日之利息為2 千元，均預扣│
│      │      │1 期10日之利息，提供駕駛執照正本，空白本票1 張，2 次均繳│
│      │      │交2 或3 次利息等語（詳警(五)卷第38至39頁、本院(四)卷第79至82│
│      │      │頁），大致相符。惟起訴範圍僅及96年4 、5 月借款3 萬元之第│
│      │      │1次 ，第2 次借款部分爰不予認定，第1 次借款依證人Ｉ○○所│
│      │      │證及被告Ｘ○○所承，繳息之次數均各為2 至3 次而無法確定，│
│      │      │因依罪疑惟輕原則，認定為繳息2 次，共繳息1 萬2 千元。另證│
│      │      │人Ｉ○○雖於警詢曾指認被告Ｙ○○、Ｚ○○曾前往收息，然於│
│      │      │本院當庭指認後，既表示對被告Ｙ○○、Ｚ○○無印象（詳本院│
│      │      │(四)卷第81至82頁），當時僅係依該2 人之相片，誤認為曾見過該│
│      │      │2人 ，且指認被告Ｘ○○後，確認本件借款者與收息者應為同1 │
│      │      │人，則前所證有他人收息部分，應係借款對象較多無法詳予辨識│
│      │      │所致，自不得採信，本件應認無他人參與收息。              │
├───┼───┼────────────────────────────┤
│76    │Ｘ○○│被告Ｘ○○就除第1 次借款被告Ｙ○○有無陪同前往外之犯罪事│
│      │      │實均坦承不諱，核與證人Ｊ○○證稱略以：看報紙向Ｘ○○借款│
│      │      │，分別於96年2 至3 月、97年1 、2 月，在高雄市○○路、自由│
│      │      │路交岔路口，各借款2 萬元，均預扣4 千元利息，第1 次並扣手│
│      │      │續費1 千元，均約定每萬元每10日之利息為2 千元，第1 次提供│
│      │      │身分證正本，6 萬元本票1 張，第2 次借款僅提供身分證正本，│
│      │      │未簽交本票，第1 次繳息5 次，第2 次繳息10次，除被告Ｘ○○│
│      │      │外，被告Ｙ○○在第1 次借款時曾陪同到場，利息均被告Ｘ○○│
│      │      │收取等語（詳警(五)卷第26至27頁、本院(三)卷第298 至301 頁），│
│      │      │大致相符。被告Ｘ○○、Ｙ○○雖均否認被告Ｙ○○在第1 次借│
│      │      │款時曾陪同到場，然依被告Ｘ○○自承，第1 次借款確有人陪同│
│      │      │（詳本院(三)卷第301 頁），顯見證人Ｊ○○證稱第1 次借款有人│
│      │      │陪同前往，尚非子虛烏有，而證人在警詢時即指認相片，證述被│
│      │      │告Ｙ○○與本件借款有關連（詳警(五)卷第26頁反面、第28頁），│
│      │      │經當庭指認本人，仍證述被告Ｙ○○曾於第1 次借款時陪同被告│
│      │      │Ｘ○○前往，且具體表示被告Ｙ○○之身材確與第1 次借款之人│
│      │      │吻合，而證稱被告Ｙ○○即為第1 次陪同被告Ｘ○○到場出借款│
│      │      │項者，證人Ｊ○○與本件被告並無宿怨，無設詞誣陷之必要，且│
│      │      │已具結願負偽證責任，依一般經驗法則即無隨意誣指之可能，所│
│      │      │證堪信為真實，則被告Ｙ○○確於本件第1 次借款時，陪同被告│
│      │      │Ｘ○○前往出借之事實，應可認定，被告Ｘ○○、Ｙ○○上開所│
│      │      │辯，尚無可採。另第1 次借款繳息金額為2 萬1 千元（4 千×5 │
│      │      │＋1千 ＝2 萬1 千），又第2 次借款非在起訴範圍內，爰不認定│
│      │      │繳息金額。                                              │
├───┼───┼────────────────────────────┤
│77    │Ｙ○○│訊據被告Ｙ○○雖否認出借款項予Ｋ○○之先生曾啟平，惟查，│
│      │      │依證人Ｋ○○證稱略以：伊先生曾啟平向地下錢莊借錢時，留伊│
│      │      │行動電話供聯絡，警方查獲地下錢莊後，97年7 月26日在高雄市│
│      │      │政府警察局三民第二分局之警詢筆錄，因而以伊名義製作，但伊│
│      │      │僅坐在旁邊，筆錄內容均係曾啟平所製作等語（詳本院(五)卷第  │
│      │      │168 至171 頁），另依證人曾啟平證稱略以：分別於95年9 月、│
│      │      │96年10月，打0000000000號電話向地下錢莊各借款2 萬元，利息│
│      │      │以每萬元10日4 千元計算，2 次借款時均預扣4 千元，借款地點│
│      │      │在高雄市○○路、自由路交岔路口，交付身分證正本及6 萬元本│
│      │      │票1 張，留太太Ｋ○○行動電話號碼供聯絡，共繳息1 、20次，│
│      │      │其中1 次另其他男子前往收取利息等語（詳本院(五)卷第176 至  │
│      │      │185 頁），證人Ｋ○○、曾啟平於本院當庭指認本案涉犯重利之│
│      │      │被告時，均表示無法指認，所證並無不利被告之情形，且均已具│
│      │      │結願負偽證之法律責任，所證堪信為真實，則證人曾啟平確有上│
│      │      │開向地下錢莊借款之事實，應可認定。而於離借款時間較近之警│
│      │      │詢時，經指認相片後，證人曾啟平證稱本件係向被告Ｙ○○借款│
│      │      │，此有以Ｋ○○名義所作之警詢筆錄附卷可稽（詳警(五)卷第17頁│
│      │      │反面），且核證人曾啟平所證述藉以向地下錢莊聯絡之行動電話│
│      │      │號碼0000000000號，確為被告Ｙ○○用以出借本案重利款項之聯│
│      │      │絡電話，為被告Ｙ○○所自承（詳本院(一)卷第325 頁【不爭執事│
│      │      │項】五），足見證人曾啟平於警詢時所為之指認與事實相符，證│
│      │      │人曾啟平雖另於本院審理時當面指認被告Ｙ○○時，證述被告張│
│      │      │志國非出借本件款項之人，並證稱出借者非「Ｙ○○」該名字，│
│      │      │然被告Ｙ○○在本案所涉之重利犯行，原非以本名與借款者接洽│
│      │      │，是證人曾啟平於借款過程中未聽聞「Ｙ○○」該名，甚為正常│
│      │      │，尚難以之作為被告Ｙ○○有利之證明，另證人曾啟平之所以在│
│      │      │本院審理時無法為指認，主要係因時間相隔已久，印象已模糊所│
│      │      │致，此業經其證述在卷（詳本院(五)卷第180 頁），是亦不得以其│
│      │      │在本院無法為指認，逕認被告Ｙ○○非本件之出借人，而證人曾│
│      │      │啟平既有上開借貸重利款項之事實，且在距借款時間較近之警詢│
│      │      │時，已有效指認被告Ｙ○○之相片，該指認如上所述，堪認與事│
│      │      │實相符，則本件被告Ｙ○○出借上開重利款項之事實，應認已可│
│      │      │加以認定。另證人曾啟平雖於警詢證述被告Ｘ○○曾收取本件借│
│      │      │款之利息，但依其在本院證稱略以：該非被告Ｙ○○者，收取利│
│      │      │息之次數僅1 次（詳本院(五)卷第185 頁），因有他人收取利息之│
│      │      │事實較不易因時間經過而模糊，是本件借款有他人收取利息之事│
│      │      │實雖可認定，然依上開證述內容，既僅收取過1 次利息，見面次│
│      │      │數非多，又無其他事證可資佐證，證人曾啟平既在本院指認被告│
│      │      │Ｘ○○本人時，證稱時間已久印象已模糊，則本院認尚難以在警│
│      │      │詢時指認相片之情形，使一般人確信本件除被告Ｙ○○外，曾前│
│      │      │往向證人曾啟平收取之人為被告Ｘ○○而無所疑問，從而此部分│
│      │      │應為被告Ｘ○○有利之認定，而認係由姓名年籍不詳男子前往收│
│      │      │息，而因起訴範圍僅及95年9 月第1 次借款，而證人無法詳細證│
│      │      │述該他人收息之情形，係在第1 次借款或第2 次借款，是因認第│
│      │      │1次 借款無他人參與收息。再者，證人曾啟平雖證述繳息1 、20│
│      │      │次（詳本院(五)卷第181 頁），然證人曾啟平於警詢另證述每10日│
│      │      │4 千元之利息繳了40期（詳警(五)卷第17頁反面），參酌其於該次│
│      │      │警詢另證述略以：95年9 月第1 次借款約半年始清償，96年10月│
│      │      │第2 次借款一直到97年4 月中旬才還清，以該期間計算，與繳息│
│      │      │40期之證述大致相符，因警詢距借款時間較近，記憶較清晰，且│
│      │      │就借款期間有較為詳盡之說明，因認警詢所為繳息40期之證述較│
│      │      │為可信，則本件應認第1 、2 次借款各繳息20次，各繳交金額均│
│      │      │為8 萬元。                                              │
├───┼───┼────────────────────────────┤
│78    │Ｙ○○│被告Ｙ○○就犯罪事實均坦承不諱，核與證人Ｌ○○證稱略以：│
│      │      │於97年1 月、4 月分別在高雄市○○路與和平路交岔路口之統一│
│      │      │超商，向「財鑫理財管理公司」自稱「阿祥」之Ｙ○○借款2 萬│
│      │      │元、10萬元，第1 次借款約定利息以每萬元10日2 千元計算，預│
│      │      │扣4 千元，10天後歸還，未再繳交利息，第2 次約定利息以每萬│
│      │      │元10日1 千8 百元計算，預扣1 萬8 千元利息，共繳3 期利息5 │
│      │      │萬4 千元，均交付身分證正本及空白本票1 張等語（詳警(二)卷第│
│      │      │457 至458 頁）大致相符（第1次借款非在起訴範圍內）。     │
├───┼───┼────────────────────────────┤
│79    │Ｙ○○│被告Ｙ○○就犯罪事實均坦承不諱，核與證人ｅ○○證稱略以：│
│      │      │原本向綽號「宏仔」借款，後來綽號「宏仔」不見了，自95年10│
│      │      │月以後向被告Ｙ○○借款，共借款5 次，前4 次均借款3 萬元，│
│      │      │第5 次借款2 萬元，借款地點在高雄市○○路與四維路交岔路口│
│      │      │、三多路、自由路與九如路或十全路之交岔路口，利息以每萬元│
│      │      │10日1 千5 百元計算，借款時先預扣1 期利息，至今繳息30萬元│
│      │      │，提供身分證正本及借款金額3 倍之本票等語（詳警(五)卷第5 至│
│      │      │6 頁、本院(三)卷第302 至307 頁）大致相符。本件起訴範圍僅及│
│      │      │最早之第1 次借款，因證人梁廷康就繳息情形已不復記憶，基於│
│      │      │罪疑惟輕原則，爰認定第1 次借款僅繳息4 千5 百元。再者證人│
│      │      │ｅ○○雖於警詢中另證稱略以：Ｘ○○、Ｚ○○、ｄ○○有向其│
│      │      │收取利息等語，但因本件僅起訴第1 次借款，而證人ｅ○○並未│
│      │      │詳述上開被告係於何次借款參與收息，則應認起訴之第1 次借款│
│      │      │未有他人參與收息。                                      │
├───┼───┼────────────────────────────┤
│80    │Ｙ○○│被告Ｙ○○就犯罪事實均坦承不諱，核與證人ｈ○○證稱略以：│
│      │      │在高雄縣大寮鄉○○村○○路220 之8 號住處，向「財鑫理財管│
│      │      │理公司」自稱「阿祥」之Ｙ○○借款3 萬元，約定利息以每萬元│
│      │      │10日2 千元計算，預扣6 千元，10天後歸還，利息匯入甲Ｃ○帳│
│      │      │戶，嗣後改匯入Ｄ○○帳戶等語（詳警(二)卷第224 至226 頁）大│
│      │      │致相符。至證人ｈ○○雖證稱借款時間為92、93年，核與被告張│
│      │      │志國自承從事放款業務之時間不符，因被告Ｙ○○已自承該部分│
│      │      │犯罪，較無在細節上予以爭執之必要，且依經驗法則，一般向地│
│      │      │下錢莊借款支付重利多在應急，並無長期借用之可能，而證人莊│
│      │      │麗雪所稱被告Ｙ○○向其催討積欠款項之時間在97年2 月中旬需│
│      │      │償還金額為19萬5 千元，扣除本金3 萬元，利息部分為16萬5 千│
│      │      │元（詳警(二)卷第225 頁），合理推論該次借款時間不可能在4 至│
│      │      │5年 前之92、93年，是證人ｈ○○應係將向他人借款，或向被告│
│      │      │Ｙ○○前手借款之事實，與本件向被告Ｙ○○借款予以混淆所致│
│      │      │，爰依該催討時間及欠息金額，推認借款時間應在97年2 、3 月│
│      │      │前10個月左右即96年4 、5 月間，（16萬5 千÷6 千＝27.5，10│
│      │      │×27.5＝275 ），另因證人ｈ○○未詳述繳息次數及金額，但匯│
│      │      │款帳戶既有更改，且其證稱曾繳息，爰基於罪疑惟輕原則，爰認│
│      │      │定借款多次，且起訴該次除借款時預扣部分外，另各匯款於上開│
│      │      │帳戶各1 次繳息，則共繳息1 萬8 千元。                    │
├───┼───┼────────────────────────────┤
│81    │Ｙ○○│被告Ｙ○○就犯罪事實均坦承不諱，核與證人ｒ○○證稱略以：│
│      │      │97年4 月在高雄市○○路與九如路交岔路口，向自稱「阿祥」之│
│      │      │Ｙ○○借款3 萬元，約定利息以每萬元10日2 千元計算，預扣6 │
│      │      │千元，利息繳至同年5 月，交付身分證正本、6 萬元本票1 張等│
│      │      │語（詳警(五)卷第74至75頁）大致相符。證人ｒ○○未詳述繳息金│
│      │      │額，基於罪疑惟輕原則，認定97年4 月借款時預扣6 千元，另於│
│      │      │同年5月繳息1次6千元，合計繳息1萬2千元。                 │
├───┼───┼────────────────────────────┤
│82    │ｄ○○│被告ｄ○○就犯罪事實均坦承不諱，核與證人陳彥丞（原名：陳│
│      │      │瑾）證稱略以：於95年12月在高雄市○○路肯德基，向自稱「阿│
│      │      │祥」之被告ｄ○○借款2 萬元，利息以每萬元10日2 千元計算，│
│      │      │借款時預扣1 期利息4 千元，並扣手續費1 千元，提供身分證正│
│      │      │本及6 萬元本票1 張，10日後還款，借款時另有1 姓名年籍不詳│
│      │      │男子陪同前往等語（詳警(五)卷第23至24頁、本院(五)卷第172 至  │
│      │      │174 頁）大致相符。                                      │
├───┼───┼────────────────────────────┤
│83    │Ｙ○○│被告Ｙ○○就犯罪事實均坦承不諱，核與證人ｙ○○證稱略以：│
│      │      │於96年11月8 日向被告Ｙ○○借款2 萬元，借款地點在高雄市凱│
│      │      │旋路與二聖路交岔路口，利息以每萬元10日2 千元計算，借款時│
│      │      │預扣1 期利息4 千元，提供身分證正本及空白本票，至97年4 月│
│      │      │4 日欲還款時，找不到被告Ｙ○○，共繳交利息6 萬元等語（詳│
│      │      │警(五)卷第63至64頁、本院(三)卷第309 至312 頁）大致相符。另證│
│      │      │人ｙ○○於警詢指認相片後，證述其中2 次利息係由被告Ｘ○○│
│      │      │、Ｚ○○前往收取，雖在本院經當場指認後，另證稱略以：在警│
│      │      │察局時指認相片時，覺得有看過被告Ｘ○○、Ｚ○○，但當場看│
│      │      │本人，只有對被告Ｙ○○有印象等語（詳本院(三)卷第312 頁），│
│      │      │證人ｙ○○係向被告Ｙ○○借款，接觸對象主要為被告Ｙ○○，│
│      │      │被告Ｘ○○、Ｚ○○既僅參與收息，印象當然無法與被告Ｙ○○│
│      │      │比擬，但本件既有他人代收利息，且證人ｙ○○在警詢時尚對被│
│      │      │告Ｘ○○、Ｚ○○有印象，又依本件之放款方式，亦確有代收利│
│      │      │息之情形，則應認被告Ｘ○○、Ｚ○○確曾前往收取本件借款之│
│      │      │利息。                                                  │
├───┼───┼────────────────────────────┤
│84    │Ｙ○○│被告Ｙ○○就犯罪事實均坦承不諱，核與證人甲己○○證稱略以│
│      │      │：97年3 月26日在高雄市前鎮區○○○路346 巷3 號住處附近，│
│      │      │向Ｙ○○借款3 萬元，約定利息以每萬元10日2 千元計算，預扣│
│      │      │6 千元利息及1 千元手續費，交付身分證正本、9 萬元本票1 張│
│      │      │，Ｚ○○前往收息等語（詳警(二)卷第454 至455 頁）大致相符。│
│      │      │證人甲己○○未詳述繳息金額，基於罪疑惟輕原則，認定除借款│
│      │      │時預扣7 千元，另繳息1 次6 千元，合計繳息1 萬3 千元。又證│
│      │      │人甲己○○與被告Ｚ○○並無宿怨，無隨意予以誣陷之必要，且│
│      │      │經提示本件涉犯重利被告之相片後，指認係由被告Ｚ○○前往收│
│      │      │息，所證已經過選擇，難認有何不符，應堪採信，則應認被告張│
│      │      │志銘確參與收取利息。                                    │
├───┼───┼────────────────────────────┤
│85    │Ｙ○○│被告Ｙ○○就犯罪事實均坦承不諱，核與證人甲子○證稱略以：│
│      │      │於96年5 月起約1 年之時間內，在高雄市○○路與民權路交岔路│
│      │      │口，向「財鑫理財管理公司‧元俊祥」之被告Ｙ○○借款約10次│
│      │      │，每借貸金額1 至3 萬元，利息以每萬元10日2 千元計算，借款│
│      │      │時預扣1 期利息，第1 次借款並扣手續費1 千元，提供身分證正│
│      │      │本及借款金3 倍之本票1 張，共繳息約10萬元等語（詳警(五)卷第│
│      │      │35至36頁、本院(五)卷第100 至104 頁）大致相符。本件起訴範圍│
│      │      │僅及96年4 、5 月之第1 次借款，而證人甲子○已無法詳細記憶│
│      │      │各次借款情形，基於罪疑惟輕原則，爰認定該次借款除預扣部分│
│      │      │外，未另外繳息，則共繳5 千元（預扣1 期利息4 千元及手續費│
│      │      │1 千元）。                                              │
├───┼───┼────────────────────────────┤
│86    │Ｙ○○│被告Ｙ○○就犯罪事實均坦承不諱，核與證人甲巳○證稱略以：│
│      │      │於96年10月10日在高雄市○○路與興隆路交岔路口旁公園，向人│
│      │      │借款1 萬元，利息以每萬元10日2 千元計算，借款時預扣1 期利│
│      │      │息2 千元及手續費1 千元，提供3 萬元本票1 張，共繳利息及手│
│      │      │續費7 千元，有姓名年籍不詳人士陪同前往放款等語（詳警(二)卷│
│      │      │第330 至331 頁）大致相符。                              │
├───┼───┼────────────────────────────┤
│87    │Ｙ○○│被告Ｙ○○就犯罪事實均坦承不諱，核與證人柯堡欽證稱略以：│
│      │      │伊兄長柯堡元於96年12月15日自殺，2 日後即同年月17日有接獲│
│      │      │地下錢莊討債電話，指稱柯堡元積欠債務共16萬元，柯堡元應係│
│      │      │自96年9 月起至自殺期間因工作不穩定而向地下錢莊借錢等語（│
│      │      │詳警(二)卷第394 至397 頁）大致相符。                      │
├───┼───┼────────────────────────────┤
│88    │Ｘ○○│被告Ｘ○○就犯罪事實均坦承不諱，核與證人Ｑ○○證稱略以：│
│      │      │於96年6 、7 月，在高雄市○○路與自由路交岔路口，向被告崔│
│      │      │泰明借款2 萬元，利息以每萬元10日2 千元計算，借款時預扣1 │
│      │      │期利息4 千元，並扣手續費1 千元，提供身分證正本及6 萬元本│
│      │      │票1 張，另繳1 期利息後清償等語（詳警(五)卷第48至49頁、本院│
│      │      │(三)卷第313 至317 頁）大致相符。                          │
├───┼───┼────────────────────────────┤
│89    │Ｘ○○│被告Ｘ○○就犯罪事實均坦承不諱，核與證人Ｓ○○證稱略以：│
│      │      │於95年6 、7 月，在高雄市○○路與自由路交岔路口，向「財鑫│
│      │      │理財管理公司‧元俊祥」之被告Ｘ○○借款2 萬元，利息以每萬│
│      │      │元10日2 千元計算，借款時預扣1 期利息4 千元，並扣手續費1 │
│      │      │千元，提供身分證正本及6 萬元本票1 張，另繳1 期利息後清償│
│      │      │等語（詳警(五)卷第14至15頁、本院(四)卷第90至92頁）大致相符。│
├───┼───┼────────────────────────────┤
│90    │Ｘ○○│被告Ｘ○○就犯罪事實均坦承不諱，核與證人ｑ○○證稱略以：│
│      │      │於96年3 月，在高雄市○○路與自由路交岔路口，向自稱「阿祥│
│      │      │」之被告Ｘ○○借款2 萬元，利息以每萬元10日2 千元計算，借│
│      │      │款時預扣1 期利息4 千元，並扣手續費1 千元，提供身分證正本│
│      │      │及6 萬元本票1 張，另繳1 期利息後清償等語（詳警(五)卷第29至│
│      │      │30頁、本院(四)卷第109 至114 頁）大致相符。                │
├───┼───┼────────────────────────────┤
│91    │Ｘ○○│被告Ｘ○○就犯罪事實均坦承不諱，核與證人甲午○證稱略以：│
│      │      │於96年9 月，在高雄縣鳳山市○○街住處前，向自稱「阿祥」之│
│      │      │被告Ｘ○○借款3 萬元，利息以每萬元10日2 千元計算，借款時│
│      │      │預扣1 期利息6 千元，提供身分證正本及9 萬元本票1 張，5 日│
│      │      │後即以2 萬7 千元清償等語（僅借款5 日，扣減已預扣之利息3 │
│      │      │千元，故僅償還2 萬7 千元，詳警(五)卷第54至55頁、本院(四)卷第│
│      │      │93至97頁）大致相符，且既借款3 萬元，而僅繳還2 萬7 千元，│
│      │      │參酌僅借款5 日，足見係就扣除溢繳利息3 千元，故本件共繳利│
│      │      │息為3千元。                                             │
├───┼───┼────────────────────────────┤
│92    │Ｙ○○│被告Ｙ○○就犯罪事實均坦承不諱，核與證人甲地○證稱略以：│
│      │      │於96年10月中旬及之前某時，在高雄市○○路及五福路交岔路口│
│      │      │，向「財鑫理財管理公司‧元俊祥」自稱「阿祥」之被告Ｙ○○│
│      │      │借款2 次，各借款2 萬元，利息以每萬元10日2 千元計算，借款│
│      │      │時預扣1 期利息4 千元，第1 次借款並扣手續費1 千元，提供身│
│      │      │分證正本、存摺正本、提款卡及6 萬元本票1 張，第1 次借款時│
│      │      │有2 人前往，有他人收取過利息，共繳息約8 萬元等語（詳警(四)│
│      │      │卷第92至93頁、警(二)卷第335 至336 頁、本院(五)卷第112 至121 │
│      │      │頁）大致相符。被告Ｙ○○雖供稱證人甲地○係借款3 、4 次，│
│      │      │與所證借款2 次不符，因借款人借款次數較被告Ｙ○○出借次數│
│      │      │少，堪認記憶較為清楚，是認本件借款次數為2 次，另證人蔡正│
│      │      │翰前雖於警詢依相片指認被告Ｎ○○、Ｘ○○、玄○○、Ｚ○○│
│      │      │曾參與借款或收息，然於本院當庭指認在場被訴涉犯重利之被告│
│      │      │時，證稱對其等均已無印象而無法指認，是依其所為第1 次借款│
│      │      │時有2 人，有多人向其收過利息之證述，應認確有姓名年籍不詳│
│      │      │人士參與借款及收息。另本件僅起訴96年10月之第2 次借款，而│
│      │      │證人無法詳述繳息及姓名年籍不詳人士參與收息之情形，基於罪│
│      │      │疑惟輕原則，爰認定第2 次借款除預扣部分外，未另外繳息，且│
│      │      │該次無他人參與收息。                                    │
├───┼───┼────────────────────────────┤
│93    │Ｘ○○│被告Ｘ○○就犯罪事實均坦承不諱，核與證人朱自成證稱略以：│
│      │      │自97年2 月起，在高雄市○○區○○路與德民路交岔路口，向被│
│      │      │告Ｘ○○共借款3 次，第1 次借款1 萬元，預扣2 千元利息，並│
│      │      │扣手續費1 千元，第2 次借款1 萬元，預扣利息2 千元，第3 次│
│      │      │借款2 萬元，預扣利息4 千元，利息均約定以每萬元10日2 千元│
│      │      │計算，共繳利息2 萬元等語（詳警(五)卷第69至70頁、本院(四)卷第│
│      │      │279 至284 頁）大致相符。又證人朱自成於警詢指認相片結果，│
│      │      │證稱第1 次借款時係被告Ｘ○○、Ｙ○○一同前往放款（詳警(五)│
│      │      │第70頁），然在本院當庭指認本案被訴重利之被告時，證稱略以│
│      │      │：僅向被告Ｘ○○借款，警詢時指認被告Ｙ○○時，其實很模糊│
│      │      │，經當場對本人指認，並未見過Ｙ○○，當時被告Ｘ○○旁邊的│
│      │      │人，不知道是不是跟在被告Ｘ○○旁邊等語（詳本院(四)卷第279 │
│      │      │至283 頁），經核，借款時幾人一起到場，依一般經驗法則，較│
│      │      │無可能記錯，證人朱自成既於警詢時證述2 人到場，且依證人朱│
│      │      │自成在本院之證述內容，僅係因時間較久記憶模糊，對現場另1 │
│      │      │人是否與被告Ｘ○○一同到場，已不敢確認，非第1 次借款現場│
│      │      │僅被告Ｘ○○1 人，則依上開證述情形，應認本件被告Ｘ○○第│
│      │      │1 次放款予證人朱自成時，尚有他人陪同到場。另因證人朱自成│
│      │      │無法確切指認陪同到場之人，從而應認係由姓名年籍不詳人士陪│
│      │      │同到場。本件起訴範圍僅及97年2 月第1 次借款，因證人朱自成│
│      │      │無法詳述各次借款繳息情形，基於罪疑惟輕原則，爰認定第1 次│
│      │      │借款除預扣部分外，未另外繳息。                          │
├───┼───┼────────────────────────────┤
│94    │Ｘ○○│被告Ｘ○○就犯罪事實均坦承不諱，核與證人ａ○○證稱略以：│
│      │      │自95年10月、11月起至97年3 月中旬止，在高雄市楠梓區後勁北│
│      │      │路與高峰街交岔路口，向自稱「阿祥」之被告Ｘ○○共借款4 次│
│      │      │，第1 次借款1 萬元，利息以每萬元10日2 千元計算，預扣2 千│
│      │      │元利息，並扣手續費1 千元，第2 、3 次均借1 萬5 千元，利息│
│      │      │以每10日2 千5 百元計算，預扣2 千5 百元，第4 次借2 萬元，│
│      │      │利息以每10日3 千5 百元計算，預扣3 千5 百元等語（詳警(五)卷│
│      │      │第11至12頁、本院(四)卷第98至102 頁）大致相符。本件起訴範圍│
│      │      │僅及借1 萬元之第1 次借款，因證人及被告均無法確認詳細繳息│
│      │      │情形，基於罪疑惟輕原則，爰認定除借款時所預扣外，該次借款│
│      │      │未另繳息，則共繳利息2千元及手續費1千元，合計3千元。     │
├───┼───┼────────────────────────────┤
│95    │Ｘ○○│被告Ｘ○○就犯罪事實均坦承不諱，核與證人甲戊○證稱略以：│
│      │      │自96年年初起至97年2 、3 月，共向自稱「阿祥」之Ｘ○○借款│
│      │      │4次 ，第1 次在高雄市○○區○○街與鳳鳴路交岔路口證人黃國│
│      │      │源住處外，借3 萬元，預扣1 期利息6 千元，並扣手續費1 千元│
│      │      │，利息以每萬元10日2 千元計算，第2 次至第4 次在高雄市九如│
│      │      │路與自由路交岔路口或一心路與民權路交岔路口借款，每次借10│
│      │      │萬元，預扣1 期利息1 萬8 千元，利息均約定以每萬元10日1 千│
│      │      │8百 元計算，第1 次提供身分證正本、存摺正本、提款卡、空白│
│      │      │本票1 張，由被告Ｘ○○直接由帳戶中領款，第2 次以後僅提供│
│      │      │身分證正本及空白本票1 張，其中1 次被告Ｙ○○與被告Ｘ○○│
│      │      │一起前去收取利息等語（詳警(五)卷第8 至9 頁、本院(四)卷第290 │
│      │      │至298 頁），證人即共同被告Ｙ○○證稱略以：搭乘被告Ｘ○○│
│      │      │機車前往，證人甲戊○將利息交予被告Ｘ○○等語（詳本院(四)卷│
│      │      │第297 頁），大致均相符。本件起訴範圍僅及借3 萬元之第1 次│
│      │      │借款，因證人甲戊○無法確認詳細繳息情形，基於罪疑惟輕原則│
│      │      │，爰認定除借款時所預扣外，該次借款未另繳息，則共繳利息6 │
│      │      │千元及手續費1 千元，合計7 千元，又即使有其他被告參與收息│
│      │      │，依證人所證，亦無法推認係參與起訴之第1 次借款收息，因認│
│      │      │定本次未有他人參與收息。                                │
├───┼───┼────────────────────────────┤
│96    │Ｘ○○│被告Ｘ○○就除借款次數外之犯罪事實均坦承不諱，核與證人歐│
│      │      │士勝證稱略以：自95年10月起向自稱「阿祥」之Ｘ○○借款10次│
│      │      │，第1 次在高雄市○○路與莊敬路交岔路口住處附近，借款1 萬│
│      │      │元，預扣利息2 千元，並扣手續費1 千元，第2 次至第10次均在│
│      │      │高雄市○○路與九如路交岔路口借款，每次借2 萬元，預扣利息│
│      │      │4 千元，利息均約定以每萬元10日2 千元計算，提供身分證正本│
│      │      │、存摺正本、提款卡、空白本票1 張，共繳利息20萬元等語（詳│
│      │      │警(五)卷第20至21頁、本院(四)卷第285 至289 頁）大致相符。又證│
│      │      │人甲未○於警詢指認相片結果，證稱第1 次借款時被告Ｘ○○、│
│      │      │Ｙ○○一同前往放款（詳警(五)第20頁反面），然在本院當庭指認│
│      │      │本案被訴重利之被告時，證稱略以：僅記得向被告Ｘ○○借款，│
│      │      │沒見過被告Ｙ○○等語（詳本院(四)卷第286 頁），經核，借款時│
│      │      │幾人一起到場，依一般經驗法則，較無可能記錯，證人甲未○既│
│      │      │於警詢時證述2 人到場，且依該證述內容，應認本件被告Ｘ○○│
│      │      │第1 次出借款項予證人朱自成時，尚有1 人陪同到場，然因證人│
│      │      │甲未○無法確切指認陪同到場之人，從而應認係由姓名年籍不詳│
│      │      │人士陪同到場。另被告Ｘ○○雖辯稱僅記得借給證人甲未○7、8│
│      │      │次或8 、9 次，應該沒有借到10次等語，然依所辯內容，被告崔│
│      │      │泰明對出借次數本身已非有絕對把握，況在向地下錢莊之借貸關│
│      │      │係中，出借者所應面對之借款人較多，借款者所接觸之放款情形│
│      │      │較為單純，是證人所證之借款次數自較為可信，且證人甲未○與│
│      │      │被告Ｘ○○前無宿怨，無設詞誣陷之疑慮，並已具結願負偽證之│
│      │      │法律責任，自堪信所證為真實，從而應認本件被告Ｘ○○共出借│
│      │      │款項予證人甲未○10次。另因起訴範圍僅及96年10月第1 次借款│
│      │      │，其他各次借款本院自無庸審酌，而證人甲未○已無法清楚記憶│
│      │      │各次借款繳交利息之金額，基於罪疑惟輕之原則，爰認定起訴之│
│      │      │第1 次借款僅借款時預扣利息2 千元及手續費1 千元，未另繳息│
│      │      │，合計共繳3 千元。                                      │
├───┼───┼────────────────────────────┤
│97    │ｄ○○│被告ｄ○○就犯罪事實均坦承不諱，核與證人甲Ｆ○證稱略以：│
│      │      │於96年向「財鑫理財管理公司‧元俊祥」ｄ○○借款2 次，各借│
│      │      │款2 萬元，第1 次預扣4 千元，利息以每萬元10日2 千元計算，│
│      │      │第2 次預扣3 萬9 千元，利息以每2 萬元10日3 千9 百元計算，│
│      │      │借款後約再繳息2 、3 次，直接匯款繳息，當面還錢，借款前曾│
│      │      │有2 、3 人先拿來資料回去審核等語（詳偵(一)卷(二)卷第90至91頁│
│      │      │、本院(四)卷第299 至305 頁）大致相符，至所證繳交利息2 、3 │
│      │      │次，因時間已久無法確定，依罪疑惟輕原則，爰認定除借款時預│
│      │      │扣者外，另繳息2 次，第1 、2 次借款均各繳息3 次，第1 次借│
│      │      │款共繳息1 萬2 千元，第2 次借款非在起訴範圍內，爰不認定繳│
│      │      │交金額。另證人甲Ｆ○前於檢察官偵查時雖曾指認被告Ｙ○○、│
│      │      │Ｘ○○為出借本件款項之人，然於本院審理時當庭指認本案被訴│
│      │      │重利被告之結果，證述為被告ｄ○○出借本件款項，核與被告自│
│      │      │承出借之情相符，且證人甲Ｆ○證稱略以：借款前雖有2 、3 人│
│      │      │先索取資料回去審核，但因前另向其他地下錢莊借錢，且見面時│
│      │      │間極短，因而在檢察官偵查指認相片時有所誤認，應未見過被告│
│      │      │Ｙ○○、Ｘ○○等語（詳本院(四)卷第299 至303 頁），經核，見│
│      │      │面時間既短，且所借非僅1 家，誤認自有可能，況指認相片無法│
│      │      │就面孔以外之身材、其他特質一併綜合判斷，本較易有所誤認，│
│      │      │因認上開證述情節尚符常情，本件借款前係先由2 、3 名姓名年│
│      │      │籍不詳之人前往拿取資料加以審核之事實，亦可認定。        │
├───┼───┼────────────────────────────┤
│98    │ｄ○○│被告ｄ○○就除借款時幾人前往外之犯罪事實均坦承不諱，核與│
│      │      │證人亥○○證稱略以：於97年過年後在高雄市小港區某全家超商│
│      │      │，向「財鑫理財管理公司‧元俊祥」之被告ｄ○○借款1 萬元，│
│      │      │利息以每萬元15日2 千元計算，預扣利息2 千元，並扣手續費5 │
│      │      │百元，以電匯方式繳交利息2 次，提供身分證正本、3 萬元本票│
│      │      │1 張等語（詳偵(一)卷(二)卷第93至94頁、本院(六)卷第160 至163 頁│
│      │      │）大致相符。另被告雖辯稱放款時係伊1 人前往云云，然依證人│
│      │      │亥○○於97年7 月30日檢察官偵查中及本院98年8 月25日審理時│
│      │      │之證述，均證稱借款時係2 名男子到場，有筆錄附卷可稽（詳偵│
│      │      │(一)卷(二)卷第93頁、本院(六)卷第160 頁），經核，以本件借款情形│
│      │      │，接觸時間非長，固難強求各借款人得對放款或收息者為有效之│
│      │      │指認，然幾人到場放款，有無其他人收取利息，則為借款人較易│
│      │      │辨認之事實，證人亥○○既已具結願負偽證之法律責任，且於偵│
│      │      │查中即本院所述有2 人同時前往放款之所證亦屬一致，自堪信為│
│      │      │真實，從而應認本件係由被告ｄ○○及1 姓名年籍不詳男子一同│
│      │      │前往放款，被告ｄ○○所辯僅其1 人前往放款，尚無可採。    │
├───┼───┼────────────────────────────┤
│99    │ｄ○○│被告ｄ○○就犯罪事實均坦承不諱，核與證人ｃ○○證稱略以：│
│      │      │於96年12月看報紙向「財鑫理財管理公司‧元俊祥」自稱「阿祥│
│      │      │」之ｄ○○，在高雄市○○路與自立路交岔路口公司樓下，借款│
│      │      │3 或5 萬元，利息以每萬元10日2 千元計算，有交付身分證正本│
│      │      │、本票1 張，約繳交利息5 、6 期利息等語（詳警(四)卷第103 至│
│      │      │105 頁、警(二)卷第398 至395 頁、本院(五)卷第128 至132 頁）大│
│      │      │致相符，另因證人ｃ○○證述當時向多家地下錢莊借貸（詳本院│
│      │      │(五)第132 頁），借款情形較為紊亂，是就證述與被告ｄ○○自承│
│      │      │部分有所出入者，就繳息期數部分依2 人之交集6 期認定，借款│
│      │      │金額依被告自承而不違反證述內容之5 萬元（詳本院(五)卷第132 │
│      │      │頁）認定，有無提供公司執照部分依被告ｄ○○所承認定未提供│
│      │      │，則本件借款繳息共為5萬元（2千×5×5＝5萬）。           │
├───┼───┼────────────────────────────┤
│100   │Ｘ○○│被告Ｘ○○就犯罪事實均坦承不諱，核與證人ｏ○○證稱略以：│
│      │      │分別於96年10月24日、97年1 月間，在高雄市○○路、自由路交│
│      │      │岔路口，向自稱「阿祥」之Ｘ○○，各借款3 萬元、2 萬元，利│
│      │      │息以每萬元10日2 千元計算，分別預扣1 期利息即6 千元、4 千│
│      │      │元，有交付身分證正本及9 萬元、6 萬元本票各1 張，繳交利息│
│      │      │3 、4 期等語（詳警(五)卷第60至61頁、本院(五)卷第296 至300 頁│
│      │      │）大致相符。證人ｏ○○雖於警詢另證稱，被告Ｚ○○曾前往收│
│      │      │取利息等語，然於本院時證稱略以：因當時向2 、3 家地下錢莊│
│      │      │借錢，當初在警察局指認時，可能把人搞混了，當場指認應該未│
│      │      │見過Ｚ○○，收利息及借錢者為同一人等語（詳本院(五)卷第298 │
│      │      │頁），於本院所證尚符經驗法則，堪予採信，是認本件被告張志│
│      │      │銘並未參與收取利息，亦無其他被告參與收取利息。至利息部分│
│      │      │依罪疑惟輕原則認定第1 次借款繳交1 次利息6 千元，另第2 次│
│      │      │借款非在起訴範圍內，爰不予認定。                        │
├───┼───┼────────────────────────────┤
│101   │Ｘ○○│被告Ｘ○○就犯罪事實均坦承不諱，核與證人癸○○證稱略以：│
│      │      │於96年10月看報紙向自稱「阿祥」之Ｘ○○，在高雄市○○路某│
│      │      │泡沫紅茶店，借款2 萬元，利息以每萬元10日2 千元計算，有交│
│      │      │付身分證正本、存摺正本、提款卡、6 萬元本票1 張，繳交利息│
│      │      │7 期，手續費5 百元，借款時有姓名年籍不詳人士陪同等語（詳│
│      │      │警(五)卷第57至58頁、本院(五)卷第163 至167 頁）大致相符。    │
├───┼───┼────────────────────────────┤
│102   │Ｎ○○│被告Ｘ○○就犯罪事實均坦承不諱，核與證人ｊ○○證稱略以：│
│      │      │於97年1 月向「財鑫理財管理公司‧元俊祥」自稱「倉仔」之林│
│      │      │群倉，在高雄縣鳳山市○○街住處附近，借款1 萬元，利息以每│
│      │      │萬元10日1 千5 百元計算，預扣2 千元，有交付身分證正本、3 │
│      │      │萬元本票1 張，繳息10幾次，借款時有姓名年籍不詳人士陪同，│
│      │      │亦有姓名年籍不詳人士收息等語（詳警(二)卷第417 至418 頁、本│
│      │      │院(七)卷第213 至219 頁）大致相符，且在被告Ｎ○○住處查獲之│
│      │      │ｊ○○信封袋1 個，其中有ｊ○○簽發之本票1 張、身分證1張 │
│      │      │，有搜索扣押筆錄及相片附卷可稽（詳警(一)卷第22頁、第67頁）│
│      │      │。另因當庭指認結果，證人ｊ○○可清楚指認放款之人為被告林│
│      │      │群倉，但對於陪同前往放款，及曾前往收息者均已無印象，因認│
│      │      │該陪同放款及前往收息者均為姓名年籍不詳之人。另依證人所述│
│      │      │繳息次數，基於罪疑惟輕原則，認定繳息10次，共繳交1 萬5 千│
│      │      │5 百元（2 千＋1 千5 百×9 ＝1 萬5 千5 百）。            │
├───┼───┼────────────────────────────┤
│103   │Ｘ○○│被告Ｘ○○就犯罪事實均坦承不諱，核與證人ｕ○○證稱略以：│
│      │      │分別於96年4 月日、97年1 月12日，在高雄市○○路與自由路交│
│      │      │岔路口、三多路與光華路交岔路口，向被告Ｘ○○各借款1 萬元│
│      │      │，利息以每萬元10日2 千元計算，各預扣1 期利息2 千元，有交│
│      │      │付身分證影本及3 萬元本票1 張，第1 次借款繳交利息半年，第│
│      │      │2次 借款尚未繳交利息即聯絡不上，借款過程僅見過被告Ｘ○○│
│      │      │1人 等語（詳警(五)卷第32至33頁、本院(五)卷第300-1 至305 頁）│
│      │      │大致相符，此外並在日鑫當鋪查獲ｕ○○之身分證1 張及簽發之│
│      │      │本票1 張，有搜索扣押筆錄及相片附卷可稽（詳警(二)卷第91頁、│
│      │      │第94頁）。證人ｕ○○雖於警詢曾證稱略以：第2 次借款係被告│
│      │      │玄○○拿錢給伊，被告Ｙ○○、Ｚ○○曾前往收取利息等語，然│
│      │      │於本院時另證稱略以：經當庭指認未見過被告玄○○、Ｙ○○、│
│      │      │Ｚ○○等3 人，不知為何在警詢會指認該3 人，可能因當時尚有│
│      │      │向其他地下錢莊借錢因而搞混等語（詳本院(五)卷第304 至305 頁│
│      │      │），經查，以本案借款與收息情形可知，雙方相處時間均甚為短│
│      │      │暫，且如有向多家借款之情形，借款人事後常有搞混之情形，是│
│      │      │證人ｕ○○上開搞混之所證尚符經驗法則，堪予採信，則尚難依│
│      │      │其前於警詢之證述，遽認本件被告玄○○、Ｙ○○、Ｚ○○曾參│
│      │      │與放款、收取利息，應認放款、收息均由被告Ｘ○○進行。另依│
│      │      │上開所證，第1 次借款期間半年，繳息金額為5 萬2 千元（2 千│
│      │      │×26＝5 萬2 千），第2 次借款非在起訴範圍內，爰不予認定繳│
│      │      │息金額。                                                │
│      │      │                                                        │
├───┼───┼────────────────────────────┤
│104   │Ｘ○○│被告Ｘ○○就犯罪事實均坦承不諱，核與證人甲辰○證稱略以：│
│      │      │分別於96年6 月，在高雄縣林園鄉○○村○○路286 巷9 號住處│
│      │      │，向被告Ｘ○○、Ｎ○○借款1 萬5 千元，利息以每萬元15日4 │
│      │      │千5 百元計算，預扣1 期利息4 千5 百元及手續費1 千元，交付│
│      │      │身分證影本及4 萬5 千元本票1 張，共繳交利息1 年24期10萬8 │
│      │      │千元等語（詳警(五)卷第44至46頁）大致相符。證人甲辰○雖證稱│
│      │      │向被告Ｘ○○、Ｎ○○借款，但僅被告Ｘ○○自承放款，被告林│
│      │      │群倉則否認放款，參酌本件放款多係由其中1 人放款，其他人陪│
│      │      │同前往放款之模式，堪認本件應係由被告Ｘ○○放款，被告林群│
│      │      │倉僅係陪同前往。另繳交金額依上開證述加計手續費1 千元，共│
│      │      │繳金額為10萬9千元。                                     │
└───┴───┴────────────────────────────┘
附表五：
┌──┬────┬──────────────────────────┬─────────┬───┐
│編號│對照附表│犯罪事實                                            │罪名及宣告刑      │所犯法│
│    │三之編號│                                                    │                  │條    │
├──┼────┼──────────────────────────┼─────────┼───┤
│1   │1       │ｉ○○因王小玫於97年1 月向其借用1 萬元後（實得7 千元│ｉ○○犯恐嚇危害安│刑法第│
│    │        │），未依約繳息，因而傳送「你是沒有遇到鬼，小心點晚上│全罪，處有期徒刑│305條 │
│    │        │最好不要回家」之簡訊予王小玫，使王小玫心生畏怖。    │月，如易科罰金，以│      │
│    │        │                                                    │新台幣壹仟元折算壹│      │
│    │        │                                                    │日。              │      │
├──┼────┼──────────────────────────┼─────────┼───┤
│2   │20      │ｉ○○因甲丙○於96年8 月24日向其借款1 萬5 千元（實得│ｉ○○共同犯毀損他│刑法第│
│    │        │1 萬1 千元）未依約繳付利息，遂於96年11月1 日晚上9 時│人物品罪，處有期徒│305 條│
│    │        │50分前某時，前往位於高雄市○○區○○路13之1 號甲丙○│刑月，如易科罰金│、第  │
│    │        │住處向甲丙○催討，因甲丙○不在而催討未果，ｉ○○遂囑│，以新台幣壹仟元折│354條 │
│    │        │託與之有恐嚇危害安全及毀損犯意聯絡之李世維（未據起訴│算壹日。          │      │
│    │        │），由李世維在上開甲丙○住處大門左側噴「欠錢還錢」、│                  │      │
│    │        │「全家死」之文字，致減損該大門之效用，足以生損害於黃│                  │      │
│    │        │郁智，並在門縫留下書寫「甲丙○請與我聯絡不然後果自負│                  │      │
│    │        │，0000000000」恫嚇文字之字條，並使甲丙○心生畏怖。  │                  │      │
├──┼────┼──────────────────────────┼─────────┼───┤
│3   │24      │ｄ○○因丁○○於96年8 月向其借款2 萬元（實得1 萬5 千│ｄ○○犯恐嚇危害安│刑法第│
│    │        │元）未依約繳付利息，遂於同年12月18日以電話恐嚇稱：「│全罪，處有期徒刑│305條 │
│    │        │不管去偷去搶一定要還」，使丁○○心生畏怖。          │月，如易科罰金，以│      │
│    │        │                                                    │新台幣壹仟元折算壹│      │
│    │        │                                                    │日。              │      │
├──┼────┼──────────────────────────┼─────────┼───┤
│4   │32      │ｄ○○因ｌ○○於97年農曆過年後向其借款1 萬元（實得7 │ｄ○○犯恐嚇危害安│刑法第│
│    │        │千元）未依約繳付利息，遂在電話中對ｌ○○恫嚇稱：「如│全罪，處有期徒刑│305條 │
│    │        │果不還款，就要讓你好看，也要讓你家人好看」等語，使陳│月，如易科罰金，以│      │
│    │        │泳泰心生畏怖。                                      │新台幣壹仟元折算壹│      │
│    │        │                                                    │日。              │      │
├──┼────┼──────────────────────────┼─────────┼───┤
│5   │44      │Ｎ○○因丑○○於96年5 月起至97年向其借款之過程中未依│Ｎ○○犯恐嚇危害安│刑法第│
│    │        │約繳付利息，遂以電話聯絡丑○○並恫嚇稱：「要不然你不│全罪，處有期徒刑│305條 │
│    │        │要繳啊，你搬遠一點不要讓我們找到嘛！」使丑○○心生畏│月，如易科罰金，以│      │
│    │        │怖。                                                │新台幣壹仟元折算壹│      │
│    │        │                                                    │日。              │      │
├──┼────┼──────────────────────────┼─────────┼───┤
│6   │47      │ｄ○○因未○○於96年9 月向其借款3 萬元未依約繳息，乃│ｄ○○犯恐嚇危害安│刑法第│
│    │        │以電話恫嚇未○○及其母午○○○稱：「如不還錢要對吳達│全罪，處有期徒刑│305條 │
│    │        │仁家人不利」、「如不還錢要到家中噴漆」等語，使未○○│月，如易科罰金，以│      │
│    │        │及午○○○均心生畏怖。                              │新台幣壹仟元折算壹│      │
│    │        │                                                    │日。              │      │
├──┼────┼──────────────────────────┼─────────┼───┤
│7   │54      │Ｎ○○因Ｒ○○於96年11月向其借款3 萬元未依約繳息，乃│Ｎ○○犯恐嚇危害安│刑法第│
│    │        │以電話聯絡Ｒ○○，對其恫嚇稱：「若不準時繳息將會到公│全罪，處有期徒刑│305條 │
│    │        │司要Ｒ○○好看」等語，使Ｒ○○心生畏怖。            │月，如易科罰金，以│      │
│    │        │                                                    │新台幣壹仟元折算壹│      │
│    │        │                                                    │日。              │      │
├──┼────┼──────────────────────────┼─────────┼───┤
│8   │68      │Ｘ○○因甲宇○於96年12月向其借款6 萬元未依約繳息，乃│Ｘ○○犯恐嚇危害安│刑法第│
│    │        │以電話聯絡甲宇○，對其恫嚇稱：「要到住處或公司找鄭明│全罪，處有期徒刑│305條 │
│    │        │和」等語，使甲宇○心生畏怖。                        │月，如易科罰金，以│      │
│    │        │                                                    │新台幣壹仟元折算壹│      │
│    │        │                                                    │日。              │      │
├──┼────┼──────────────────────────┼─────────┼───┤
│9   │80      │Ｙ○○因ｈ○○向其借款3 萬元（實得2 萬4 千元）未依約│Ｙ○○共同犯恐嚇危│刑法第│
│    │        │繳息，乃於96年12月24日、97年1 月11日、97年1 月23日、│害安全罪，處有期徒│305條 │
│    │        │97 年1月28日分別傳送內容為「幹你娘，你晚上給我小心一│刑月，如易科罰金│      │
│    │        │點，我叫兩個小的晚上一定去」、「你真要這，那就給你難│，以新台幣壹仟元折│      │
│    │        │看」、「莊小姐你明天再給我匯5 千，不然給我試看看」等│算壹日。          │      │
│    │        │之簡訊與ｈ○○，使ｈ○○心生畏怖。                  │                  │      │
├──┼────┼──────────────────────────┼─────────┼───┤
│10  │86      │Ｙ○○因甲巳○於96年10月10日向其借款1 萬元（實得7 千│Ｙ○○共同犯毀損他│刑法第│
│    │        │元）未依約繳息，明知討債公司或職司為他人討債之人，通│人物品罪，處有期徒│305 條│
│    │        │常多係以不法方式催討，方有可能在債權人本身催討無效之│刑月，如易科罰金│、第  │
│    │        │時，仍可能由外人予以有效催討，因而在客觀上可預見討債│，以新台幣壹仟元折│354條 │
│    │        │公司或職司為他人討債之人多以不法方式催討債務，竟為使│算壹日。          │      │
│    │        │ｈ○○依約繳息及還款，以縱以不法方式催討亦不違其本意│                  │      │
│    │        │之不確定故意，委由李世維（未據起訴）代為向甲巳○催討│                  │      │
│    │        │上開債務，嗣李世維陸續撥打電話至甲巳○家，由甲巳○之│                  │      │
│    │        │父劉漢彌接聽，李世維即恐嚇稱如不匯還3 萬元將潑漆等語│                  │      │
│    │        │，因劉漢彌僅匯還1 萬5 千元，李世維即於96年11月13日凌│                  │      │
│    │        │晨1 時10分前某時，前往甲巳○之母盧麗華位於高雄市鼓山│                  │      │
│    │        │區○○街103 巷11號住處，以購得之黑色油漆潑灑於該處大│                  │      │
│    │        │門及盧麗華所有之機車，致減損該大門、機車之效用，足以│                  │      │
│    │        │生損害於盧麗華，並使甲巳○、劉漢彌均心生畏怖。      │                  │      │
├──┼────┼──────────────────────────┼─────────┼───┤
│11  │92      │Ｙ○○因甲地○於96年10月向其借款2 萬元（實得1 萬6 千│Ｙ○○犯恐嚇危害安│刑法第│
│    │        │元）未依約繳息，乃以電話聯絡甲地○，對其恫嚇稱：「如│全罪，處有期徒刑│305條 │
│    │        │果沒有準時繳利息，你給我試試看」等語，使甲地○心生畏│月，如易科罰金，以│      │
│    │        │怖。                                                │新台幣壹仟元折算壹│      │
│    │        │                                                    │日。              │      │
└──┴────┴──────────────────────────┴─────────┴───┘
附表六：
┌───┬───┬────────────────────────────┐
│附表五│恐嚇及│理由                                                    │
│之編號│毀損之│                                                        │
│      │被告  │                                                        │
├───┼───┼────────────────────────────┤
│1     │ｉ○○│訊據被告ｉ○○雖坦承借錢予王小玫，但矢口否認傳「你是沒有│
│      │      │遇到鬼，小心點晚上最好不要回家」之簡訊予王小玫，辯稱王小│
│      │      │玫還有向別家地下錢莊借錢，是他人傳簡訊云云。惟查：被告許│
│      │      │聖賢所承放款之事實核與王小玫所證相符，堪信為真實，而依王│
│      │      │小玫證稱略以：沒有向別家地下錢莊借錢，是「阿祥」傳簡訊恐│
│      │      │嚇伊等語（詳偵(二)第34頁），王小玫業已具結願負法律責任，且│
│      │      │與被告ｉ○○除本件借款接觸外並無宿怨，所證堪信為真實，其│
│      │      │既未向其他地下錢莊借錢，並具體指稱係向「阿祥」借款，「阿│
│      │      │祥」傳簡訊，且被告ｉ○○坦承借款予王小玫，則被告ｉ○○有│
│      │      │附表五編號1 所示以傳簡訊方式恐嚇之犯行，應可認定，至王小│
│      │      │玫係因與被告ｉ○○接觸不多，且本件調查之初，僅查獲被告林│
│      │      │群倉，借款資料復在被告Ｎ○○處查獲，因而誤認係向被告林群│
│      │      │倉借款，被告ｉ○○既係實際放款之人，本件恐嚇應係被告許聖│
│      │      │賢所為甚明，另上開簡訊客觀上會使人有畏怖之感覺，且王小玫│
│      │      │已表示要提出告訴（詳偵(二)第35頁），足見確因該簡訊而心生畏│
│      │      │怖，併予敘明。                                          │
├───┼───┼────────────────────────────┤
│2     │ｉ○○│訊據被告ｉ○○雖自承在甲丙○住處門縫留下書寫「甲丙○請與│
│      │      │我聯絡不然後果自負，0000000000」之恫嚇字條，惟矢口否認有│
│      │      │噴漆之行為，辯稱因被告Ｙ○○介紹呆帳可交由李世維處理，不│
│      │      │知是否李世維前往噴漆云云。經查，上開因向地下錢莊借錢，住│
│      │      │處大門被噴漆繕寫「欠錢還錢」、「全家死」等語，且門縫被留│
│      │      │「甲丙○請與我聯絡不然後果自負，0000000000」字條之事實，│
│      │      │業據證人甲丙○證稱在卷（詳警(二)卷第357 至358 頁），而0958│
│      │      │479997為李世維使用之門號，業據證人Ｙ○○供述在卷（詳本院│
│      │      │(七)卷第411 頁），且被告ｉ○○亦供承曾請李世維幫忙催討本件│
│      │      │款項，足見確係李世維受被告ｉ○○所託後，為上開噴漆及留字│
│      │      │條之犯行，且以上開噴漆所繕寫文字及字條所書寫內容觀之，客│
│      │      │觀上已足使該被噴漆及被留字條之對象心生畏怖，且該被噴漆之│
│      │      │大門效用已有嚴重減損，從而本件恐嚇危害安全及毀損之犯行均│
│      │      │可認定。另甲丙○住處大門被噴漆繕寫「欠錢還錢」、「全家死│
│      │      │」等語，造成外觀上之瑕疵，當減損其價值，而足生損害於黃郁│
│      │      │智，是亦成立毀損犯行。又被告ｉ○○既委請李世維幫忙催討債│
│      │      │務，參後如附表六編號10號證據欄所述之經驗法則，應認被告許│
│      │      │聖賢對上開犯行有間接故意，其與李世維間有上開恐嚇危害安全│
│      │      │及毀損之犯意聯絡甚明，自應負本件恐嚇危害安全及毀損之罪責│
│      │      │。                                                      │
├───┼───┼────────────────────────────┤
│3     │ｄ○○│訊據被告ｄ○○對本件恐嚇危害安全之犯罪事實坦承不諱，核與│
│      │      │證人丁○○證稱略以：於96年8 月向ｄ○○借款2 萬元，同年12│
│      │      │月18日因遲繳而遭以「不管去偷去搶一定要還」恐嚇，並使伊感│
│      │      │覺害怕等語（詳警(三)卷第421 至422 頁、偵(一)卷(二)卷第95至96頁│
│      │      │、本院(六)卷164 至170 頁）大致相符，則本件犯行應堪認定。  │
├───┼───┼────────────────────────────┤
│4     │ｄ○○│訊據被告ｄ○○對本件恐嚇危害安全之犯罪事實坦承不諱，核與│
│      │      │證人ｌ○○證稱略以：於97年農曆年後向ｄ○○借款1 萬元，因│
│      │      │遲繳而遭ｄ○○在電話以「如果不還款，就要讓你好看，也要讓│
│      │      │你家人好看」恐嚇等語（詳偵(一)卷(二)卷第80至81頁）大致相符，│
│      │      │證人ｌ○○既向檢察官陳稱受恐嚇，足見內心因此致生畏怖，則│
│      │      │本件犯行應堪認定。                                      │
├───┼───┼────────────────────────────┤
│5     │Ｎ○○│訊據被告Ｎ○○雖自承借款予丑○○，惟矢口否認有以電話恐嚇│
│      │      │危害安全之犯行，辯稱伊未對丑○○為恐嚇之言語，否則丑○○│
│      │      │不可能一再向伊借錢云云。經查：依證人丑○○證稱略以：伊於│
│      │      │96年5 月起至97年共向Ｎ○○借款5 次，有1 次利息繳不出來，│
│      │      │Ｎ○○即以電話恐嚇稱「要不然你不要繳啊，你搬遠一點不要讓│
│      │      │我們找到嘛！」，伊聽了會害怕等語（詳警(二)卷第257 至258 頁│
│      │      │、本院(三)卷第182 至183 頁），證人丑○○已具結願負偽證責任│
│      │      │，且不諱言雖害怕，但嗣後仍續向被告Ｎ○○借款，所證難認有│
│      │      │何不合，且與被告Ｎ○○前無宿怨，所證堪信為真實，證人吳明│
│      │      │河既證稱被告Ｎ○○在催討過程曾為上開言語，審酌上開言語確│
│      │      │非友善，及地下錢莊予一般人不擇手段討債之觀念，證人丑○○│
│      │      │自有可能因此心生畏懼，且續以高利率借款顯示證人當時需款之│
│      │      │急迫，被告以證人丑○○續借而辯稱無恐嚇情事，尚無可採，綜│
│      │      │上各情，此部分被告Ｎ○○恐嚇危害安全之犯行已堪認定，所辯│
│      │      │尚無可採。                                              │
├───┼───┼────────────────────────────┤
│6     │ｄ○○│訊據被告ｄ○○雖自承借款予未○○，但矢口否認有本件恐嚇危│
│      │      │害安全犯行，辯稱未○○借款金額不多，不可能打電話恐嚇等語│
│      │      │。經查：依證人未○○證稱略以：伊於96年9 月向自稱「阿祥」│
│      │      │之人借款，伊無法支付利息，對方就在電話中恐嚇稱：「如不還│
│      │      │錢要對未○○家人不利」、「如不還錢要到家中噴漆」等語（詳│
│      │      │警(二)卷第296 至298 頁、偵(二)卷第35至36頁），證人即未○○母│
│      │      │親午○○○於本院證稱略以：未○○當時向1 家叫「阿ㄒㄩㄥˊ│
│      │      │」的地下錢莊借錢，打電話來恐嚇叫伊匯錢還債，否則要去伊家│
│      │      │噴漆，伊會害怕，未○○就跑出去外面沒有回來，後來匯錢歸還│
│      │      │等語（詳本院(二)卷第327 至329 頁），證人未○○、午○○○均│
│      │      │具結願負偽證罪責，且前與被告ｄ○○並無怨隙，如非事實，並│
│      │      │無予以誣陷之必要，所證堪信為真實，證人未○○既如上所述證│
│      │      │稱向「阿祥」借錢遭恐嚇，被告ｄ○○復自承借款予證人未○○│
│      │      │，而依證人午○○○所證，因地下錢莊之逼債，證人未○○最終│
│      │      │離家不回，足見上開恐嚇言語確使證人未○○心生畏怖，另證人│
│      │      │午○○○雖證稱係「阿ㄒㄩㄥˊ」之地下錢莊打電話恐嚇，其僅│
│      │      │係在電話中與該地下錢莊人員交談，未收獲名片，因參酌對地下│
│      │      │錢莊自稱名號之發音字可能有所誤認，參酌「阿ㄒㄩㄥˊ」與本│
│      │      │件被告ｄ○○所自稱之「阿祥」發音甚為接近，且本件為被告張│
│      │      │曉方放款，其他被告並無隨意出言恐嚇他人客戶之必要，從而堪│
│      │      │認係被告ｄ○○於電話中恐嚇午○○○，則本件被告ｄ○○有上│
│      │      │開恐嚇危害安全之犯行，應堪認定。                        │
├───┼───┼────────────────────────────┤
│7     │Ｎ○○│訊據被告Ｎ○○雖自承借款予Ｒ○○，但矢口否認有本件恐嚇危│
│      │      │害安全犯行，辯稱Ｒ○○所留電話打不通，都是Ｒ○○以未顯示│
│      │      │號碼之電話與之聯絡，伊未打電話恐嚇等語。經查，依證人施議│
│      │      │傑證稱略以：於96年11月向Ｎ○○借款3 萬元，因為遲延繳息，│
│      │      │對方就在電話中恐嚇稱：「若不準時繳息將會到公司要到公司讓│
│      │      │我好看」，伊感覺害怕，趕快向朋友借錢還錢等語（詳警(一)卷第│
│      │      │148 至150 頁、警(二)卷第353 至354 頁、偵(二)卷第21至23頁、本│
│      │      │院(四)卷第84至89頁），證人已具結願負偽證責任，並表示不願提│
│      │      │出告訴（詳偵(二)卷第27頁），如非事實自無隨意誣陷之可能，所│
│      │      │證堪信為真實，參酌此部分係被告Ｎ○○放款，以電話催繳者當│
│      │      │為被告Ｎ○○，則於催繳時口出上開恐嚇言詞者亦應為被告林群│
│      │      │倉，所辯尚無可採，被告Ｎ○○有此部分恐嚇危害安全之犯行，│
│      │      │應可認定。                                              │
├───┼───┼────────────────────────────┤
│8     │Ｘ○○│訊據被告Ｘ○○雖自承借款予甲宇○，但矢口否認有本件恐嚇危│
│      │      │害安全犯行，辯稱未打電話恐嚇甲宇○等語。經查，依證人鄭明│
│      │      │和證稱略以：於96年12月在高雄市○○路與和平路交岔路口，向│
│      │      │自稱「阿祥」之人借款6 萬元，利息繳不出來時遭自稱「阿祥」│
│      │      │者以電話恐嚇稱：「要到住處或公司找伊」等語（詳偵(二)卷第31│
│      │      │至33頁），證人已具結願負偽證責任，且與放款之被告並無宿怨│
│      │      │，如非事實自無隨意誣陷之可能，所證堪信為真實，參酌此部分│
│      │      │係被告Ｘ○○放款，以電話催繳者當為被告Ｘ○○，則於催繳時│
│      │      │口出上開恐嚇言詞者亦應為被告Ｘ○○，上開所辯尚無可採，且│
│      │      │證人甲宇○既於檢察官詢及有無遭到恐嚇時，為上開遭以電話恐│
│      │      │嚇之情，參之時下地下錢莊動輒暴力討債之經驗法則，堪認因此│
│      │      │對話而心生畏怖，被告Ｘ○○有此部分恐嚇危害安全之犯行，應│
│      │      │可認定。                                                │
├───┼───┼────────────────────────────┤
│9     │Ｙ○○│訊據被告Ｙ○○雖自承借款予ｈ○○，但矢口否認有本件恐嚇危│
│      │      │害安全犯行，辯稱未傳簡訊恐嚇ｈ○○等語。經查，依證人莊麗│
│      │      │雪證稱略以：向自稱「阿祥」之人借款3 萬元，因無力償還，自│
│      │      │稱「阿祥」者即傳簡訊到伊行動電話，主要是要伊還錢，否則要│
│      │      │找小弟來找伊，或是要給伊難看等語（詳警(二)卷第224 至226 頁│
│      │      │），此外復有行動電話簡訊相片附卷可稽（詳警(二)卷第227 至  │
│      │      │228 頁），則證人ｈ○○因向自稱「阿祥」者借款未依約償還，│
│      │      │被傳送內容為「幹你娘，你晚上給我小心一點，我叫兩個小的晚│
│      │      │上一定去」、「你真要這，那就給你難看」、「莊小姐你明天再│
│      │      │給我匯5 千，不然給我試看看」等之簡訊因而心生畏怖之事實，│
│      │      │應可認定，參酌此部分被告Ｙ○○自承係伊放款，依經驗法則其│
│      │      │他被告自無代為傳簡訊催討之必要，則上開簡訊係被告Ｙ○○傳│
│      │      │送之事實，應可認定，所辯尚無可採，從而被告Ｙ○○此部分恐│
│      │      │嚇危害安全之犯行，應可認定。                            │
├───┼───┼────────────────────────────┤
│10    │Ｙ○○│訊據被告Ｙ○○雖自承借款予甲巳○及委由李世維催討債務，惟│
│      │      │矢口否認有恐嚇危害安全及毀損之犯行，辯稱因甲巳○父親原本│
│      │      │答應匯還3 萬元，但僅匯還1 萬5 千元，匯還之1 萬5 千元已由│
│      │      │伊收取，伊請李世維另向甲巳○之父催討應得之報酬，應係李世│
│      │      │維自行決定潑漆，非伊唆使李世維潑漆云云。經查：按債權人為│
│      │      │債權本身之權利人，如債務人不顧債權人催討而無法清償債務，│
│      │      │其他與債權無關連之人自難以通常之方法代債權人催討債務，是│
│      │      │討債公司或職司為他人討債之人多以不法方式催討債務，方能獲│
│      │      │致較債權人親自催討更佳之效果，此為一般人皆知之經驗法則，│
│      │      │是如有債權人本身無法有效催討，為獲致債權受償之具體成效而│
│      │      │委請討債公司或職司討債之專門人代為催討，對其等可能以不法│
│      │      │方式予以催討自有所認識，乃竟仍委由催討，對所委之人因催討│
│      │      │所為之不法侵害，即應認客觀上有所預見，且該不法侵害為其所│
│      │      │容認而不違本意。本件被告Ｙ○○自承係伊放款予甲巳○，並委│
│      │      │由李世維催討債務，且本件係借款人甲巳○之父劉漢彌先接獲如│
│      │      │「不匯還3 萬元將潑漆」之恐嚇討債電話，嗣後甲巳○母親盧麗│
│      │      │華住處即被潑灑黑色油漆之事實，業據證人甲巳○證述在卷（詳│
│      │      │警(二)卷第330 至331 頁），證人甲巳○與被告Ｙ○○並無宿怨，│
│      │      │無設詞誣陷之必要，且所證與被告Ｙ○○所承請專人催討債務較│
│      │      │可能以不法方式討債之經驗法則相符，是本件確有如上之恐嚇電│
│      │      │話及潑漆行為，應可認定，參酌甲巳○為借款人，劉漢彌前已接│
│      │      │獲討債電話，嗣後再接收此一大門被潑灑油漆之訊息，內心自生│
│      │      │畏怖，李世維所為應成立恐嚇危害安全犯行，甚為明確，而被告│
│      │      │Ｙ○○既委由李世維以不法方式催討債務，依上說明，應認對上│
│      │      │開犯行有不確定故意，其與李世維間有恐嚇危害安全之犯意聯絡│
│      │      │甚明，被告Ｙ○○自應負恐嚇危害安全之罪責，所辯係李世維潑│
│      │      │漆與伊無關，尚無可採。另盧麗華住處既被噴漆，造成外觀上之│
│      │      │瑕疵，當減損其價值，而足生損害於盧麗華，是亦成立毀損犯行│
│      │      │。                                                      │
├───┼───┼────────────────────────────┤
│11    │Ｙ○○│訊據被告Ｙ○○雖自承借款予甲地○，惟矢口否認有恐嚇危害安│
│      │      │全之犯行，辯稱未以電話恐嚇甲地○云云。經查，依證人甲地○│
│      │      │證稱略以：伊向自稱「阿祥」之被告Ｙ○○借款2 萬元（實得1 │
│      │      │萬6 千元），遲繳時對方會主動打電話給伊，在電話中恐嚇稱「│
│      │      │如果沒有準時繳利息，你給我試試看」，伊聽了會害怕等語（詳│
│      │      │警(二)卷第335 至336 頁、本院(五)卷第116 頁），證人甲地○業經│
│      │      │具結，且與被告Ｙ○○並無宿怨，當無設詞誣陷之必要，其既證│
│      │      │述如上，在向被告Ｙ○○借款中，有受恐嚇之事實應可認定，而│
│      │      │本件被告Ｙ○○既自承為伊本人放款，其他被告自無隨意聯繫他│
│      │      │人借款人之可能，是此部分為被告Ｙ○○以電話為恐嚇之犯行，│
│      │      │應可認定，所辯尚無可採。                                │
└───┴───┴────────────────────────────┘
附表七：
┌──┬───┬───┬───┬────────┬─────┬─────┬───┬─────┬───┐
│編號│出借人│借款人│借款時│首次接洽地點    │借款金額  │約定利息  │利息繳│提出之資料│曾協助│
│    │      │      │間    │                │預扣金額  │          │交方式│及擔保品  │收息者│
│    │      │      │      │                ├─────┴─────┤      │          │      │
│    │      │      │      │                │（新台幣）            │      │          │      │
├──┼───┼───┼───┼────────┼─────┬─────┼───┼─────┼───┤
│1   │ｄ○○│寅○○│96年7 │高雄縣市某處    │借2萬元/  │每萬元10日│      │身分證正本│      │
│    │      │      │、8 月│                │預扣5千元 │2千 元    │      │、6 萬元本│      │
│    │      │      │      │                │          │          │      │票1 張    │      │
├──┼───┼───┼───┼────────┼─────┼─────┼───┼─────┼───┤
│2   │ｄ○○│Ｕ○○│96年2 │四維路與和平路口│2萬元/    │每萬元10  │      │          │      │
│    │      │      │、3 月│                │預扣4000  │日2 千元  │      │          │      │
│    │      │      │間    │                │          │          │      │          │      │
│    │      │      │      │                │          │          │      │          │      │
├──┼───┼───┼───┼────────┼─────┼─────┼───┼─────┼───┤
│3   │ｄ○○│ｚ○○│94年  │高雄市○○街某超│借1萬元/  │每萬元10日│      │簽交本票  │      │
│    │      │      │      │商              │預扣2千元 │2千 元    │      │          │      │
│    │      │      │      │                │          │          │      │          │      │
│    │      │      │      │                │          │          │      │          │      │
├──┼───┼───┼───┼────────┼─────┼─────┼───┼─────┼───┤
│4   │ｄ○○│甲丑○│95年  │高雄市○○路與一│借2萬元/  │每萬元10日│      │身分證正本│      │
│    │      │      │      │心路交岔路口    │預扣4千元 │2千 元    │      │、2 萬元本│      │
│    │      │      │      │                │          │          │      │票3 張    │      │
├──┼───┼───┼───┼────────┼─────┼─────┼───┼─────┼───┤
│5   │ｄ○○│蘇煌杰│96年間│高雄市「光華夜市│          │每萬元10  │      │          │      │
│    │      │      │      │」              │          │日2 千元  │      │          │      │
├──┼───┼───┼───┼────────┼─────┼─────┼───┼─────┼───┤
│6   │Ｎ○○│田勝吉│96年上│高雄縣市某處    │          │每萬元10  │      │          │      │
│    │      │      │半年  │                │          │日2 千元  │      │          │      │
│    │      │      │      │                │          │          │      │          │      │
├──┼───┼───┼───┼────────┼─────┼─────┼───┼─────┼───┤
│7   │Ｎ○○│Ｅ○  │97年3 │高雄市○○路與光│借3萬元/  │每萬元10日│      │          │      │
│    │      │      │月    │華路交岔路口    │預扣4 千5 │2千 元    │      │          │      │
│    │      │      │      │                │百元      │          │      │          │      │
├──┼───┼───┼───┼────────┼─────┼─────┼───┼─────┼───┤
│8   │Ｎ○○│孫偲琦│96年5 │一心路某速食店  │          │每萬元10  │      │          │      │
│    │      │      │月間  │                │          │日2 千元  │      │          │      │
│    │      │      │      │                │          │          │      │          │      │
├──┼───┼───┼───┼────────┼─────┼─────┼───┼─────┼───┤
│9   │Ｎ○○│ｆ○○│96年10│三多路與和平路口│借3 萬元/ │每萬元10日│      │身分證正本│      │
│    │      │      │月中旬│                │預扣7千元 │2千 元    │      │、9 萬元本│      │
│    │      │      │      │                │          │          │      │票1 張    │      │
├──┼───┼───┼───┼────────┼─────┼─────┼───┼─────┼───┤
│10  │Ｎ○○│甲壬○│96年12│高雄市火車站前對│借6萬元/  │每萬元10日│面交  │身分證正本│      │
│    │      │      │月    │面某咖啡店      │預扣1 萬3 │2千 元    │      │、存款簿、│      │
│    │      │      │      │                │千元      │          │      │提款卡、18│      │
│    │      │      │      │  交岔路        │          │          │      │萬元本票1 │      │
│    │      │      │      │                │          │          │      │張        │      │
│    │      │      │      │                │          │          │      │          │      │
├──┼───┼───┼───┼────────┼─────┼─────┼───┼─────┼───┤
│11  │Ｎ○○│甲癸○│96年12│高雄市○○路與民│借2萬元/  │每萬元10日│面交  │身分證正本│      │
│    │      │      │月    │權路交岔路口    │預扣5千元 │1千 元    │      │、6 萬元本│      │
│    │      │      │      │                │          │          │      │票1 張    │      │
├──┼───┼───┼───┼────────┼─────┼─────┼───┼─────┼───┤
│12  │Ｎ○○│甲申○│96年11│三多路肯德基    │          │每萬元10  │   面 │          │      │
│    │      │      │月    │                │          │日2 千元  │交    │          │      │
│    │      │      │      │                │          │          │      │          │      │
├──┼───┼───┼───┼────────┼─────┼─────┼───┼─────┼───┤
│13  │Ｎ○○│甲宙○│96年11│其住處          │借1萬元/  │每萬元10日│面交  │身分證正本│      │
│    │      │      │月    │                │預扣3千元 │2千 元    │      │、駕駛執照│      │
│    │      │      │      │                │          │          │      │正本、本票│      │
│    │      │      │      │                │          │          │      │1 張      │      │
│    │      │      │      │                │          │          │      │          │      │
├──┼───┼───┼───┼────────┼─────┼─────┼───┼─────┼───┤
│14  │Ｎ○○│陳信良│96年9 │高雄縣市某處    │          │每萬元10  │      │          │      │
│    │      │      │月9 日│                │          │日2 千元  │      │          │      │
│    │      │      │      │                │          │          │      │          │      │
├──┼───┼───┼───┼────────┼─────┼─────┼───┼─────┼───┤
│15  │被告中│壬○○│91年間│高雄市○○○路  │借8萬元/  │每萬元10日│面交  │身分證正本│      │
│    │4 人同│      │      │                │預扣3萬元 │2千 元    │      │、16萬元本│      │
│    │往    │      │      │                │          │          │      │票3張     │      │
├──┼───┼───┼───┼────────┼─────┼─────┼───┼─────┼───┤
│16  │被告中│申○○│97年2 │高雄市○○路與孟│借1萬元/  │每萬元10日│面交  │身分證正本│      │
│    │某人  │      │月    │子路交岔路口    │預扣3千元 │2千 元    │      │、存摺    │      │
│    │      │      │      │                │          │          │      │          │      │
├──┼───┼───┼───┼────────┼─────┼─────┼───┼─────┼───┤
│17  │某成員│地○○│96年2 │其住處前        │          │每萬元10  │      │          │      │
│    │      │      │、3 月│                │          │日2 千元  │      │          │      │
│    │      │      │間    │                │          │          │      │          │      │
├──┼───┼───┼───┼────────┼─────┼─────┼───┼─────┼───┤
│18  │被告中│Ｏ○○│97年2 │高雄市○○街10巷│借2萬元/  │每萬元10日│面交  │身分證正本│      │
│    │某人  │      │、3 月│4號3樓其住處附近│預扣4千元 │2千 元    │      │、本票1 張│      │
│    │      │      │間    │                │          │          │      │          │      │
├──┼───┼───┼───┼────────┼─────┼─────┼───┼─────┼───┤
│19  │某成員│Ｐ○○│96年10│海邊路與四維路口│          │每萬元10  │      │          │      │
│    │      │      │月    │                │          │日2 千元  │      │          │      │
│    │      │      │      │                │          │          │      │          │      │
├──┼───┼───┼───┼────────┼─────┼─────┼───┼─────┼───┤
│20  │被告中│Ｔ○○│96年10│高雄市○○路肯德│借5萬元/  │每萬元10日│面交  │身分證正本│      │
│    │某人  │      │月    │基              │預扣1萬元 │2千 元    │      │、提款卡、│      │
│    │      │      │      │                │          │          │      │15萬元本票│      │
├──┼───┼───┼───┼────────┼─────┼─────┼───┼─────┼───┤
│21  │某成員│康榮宗│96年7 │其公司附近      │          │每萬元10  │      │          │      │
│    │      │      │至11月│                │          │日2 千元  │      │          │      │
│    │      │      │      │                │          │          │      │          │      │
├──┼───┼───┼───┼────────┼─────┼─────┼───┼─────┼───┤
│22  │某成員│康龍和│97年過│其住處附近      │          │每萬元10  │      │          │      │
│    │      │      │年前  │                │          │日2 千元  │      │          │      │
│    │      │      │      │                │          │          │      │          │      │
├──┼───┼───┼───┼────────┼─────┼─────┼───┼─────┼───┤
│23  │某成員│許明德│97年過│高雄市某速食店  │          │每萬元10  │      │          │      │
│    │      │      │年後  │                │          │日2 千元  │      │          │      │
│    │      │      │      │                │          │          │      │          │      │
├──┼───┼───┼───┼────────┼─────┼─────┼───┼─────┼───┤
│24  │被告中│ｔ○○│95年8 │高雄市○○路與九│借2萬元/  │每萬元10日│面交  │身分證正本│      │
│    │某人  │      │月    │如路交岔路口    │預扣4千元 │2千 元    │      │、不詳金額│      │
│    │      │      │      │                │          │          │      │本票1 張  │      │
├──┼───┼───┼───┼────────┼─────┼─────┼───┼─────┼───┤
│25  │被告中│甲天○│96年7 │高雄市○○路與民│借10萬元/ │每萬元10日│面交  │身分證正本│      │
│    │某人  │      │至9 月│生路交岔路口    │預扣1萬元 │2千 元    │      │、不詳金額│      │
│    │      │      │間    │                │          │          │      │本票1 張  │      │
├──┼───┼───┼───┼────────┼─────┼─────┼───┼─────┼───┤
│26  │被告中│甲Ｂ○│96年6 │高雄市○○路與和│借20萬元/ │每萬元10日│面交  │駕駛執照正│      │
│    │某人  │      │、7 月│平路交岔路口    │預扣2萬元 │2千 元    │      │本、不詳金│      │
│    │      │      │      │                │          │          │      │額本票1 張│      │
├──┼───┼───┼───┼────────┼─────┼─────┼───┼─────┼───┤
│27  │被告中│甲Ｅ○│97年1 │高雄市○○路與和│借1萬元/  │每萬元10日│面交  │身分證正本│      │
│    │某人  │      │月    │平路交岔路口    │預扣1 千5 │1千5百元  │      │、健保卡  │      │
│    │      │      │      │                │百元      │          │      │          │      │
│    │      │      │      │                │          │          │      │          │      │
│    │      │      │      │                │          │          │      │          │      │
│    │      │      │      │                │          │          │      │          │      │
├──┼───┼───┼───┼────────┼─────┼─────┼───┼─────┼───┤
│28  │玄○○│甲辛○│不詳時│不詳            │          │每萬元10  │      │          │      │
│    │      │      │間    │                │          │日2 千元  │      │          │      │
└──┴───┴───┴───┴────────┴─────┴─────┴───┴─────┴───┘
附表八：
┌───┬────────────────────────────┐
│附表七│理由                                                    │
│之編號│                                                        │
├───┼────────────────────────────┤
│1     │公訴意旨所指之事實，除出借者為何人外，雖據證人寅○○證稱│
│      │在卷（詳警(二)卷第288 至290 頁、偵(二)卷第29至31頁、本院(六)卷│
│      │第171 至175 頁），然訊據被告ｄ○○堅決否認曾放款予證人吳│
│      │信輝，辯稱未為本件放款等語。經查，依證人寅○○另證稱略以│
│      │：本件係以伊名義幫朋友借錢，錢都是伊朋友還，後來伊朋友告│
│      │知無法依約繳利息，錢莊人員打電話催繳，伊即拿錢給朋友還錢│
│      │，並將證件及本票拿回，雖經當庭指認，但對本案被訴涉犯重利│
│      │之被告均無印象等語（詳本院(六)卷第171 至175 頁），證人吳信│
│      │輝既因僅係借款名義人，平日較少接觸放款之人，而無法指認本│
│      │件放款者，因而無法確切指認放款之人，自無法依其指證確認本│
│      │件放款之人，此外亦查無其他證據可資證明，本件重利借款與被│
│      │訴涉犯本案重利之被告有關，自應認此部分犯罪無法證明。    │
├───┼────────────────────────────┤
│2     │公訴意旨所指之事實，除出借者為何人外，雖據證人Ｕ○○證稱│
│      │在卷（詳警(二)卷第243 至245 頁、偵(一)卷(二)卷第60至61頁、本院│
│      │(七)卷第105 至111 頁），然訊據被告ｄ○○堅決否認曾放款予證│
│      │人Ｕ○○，辯稱未為本件放款等語。經查，依證人Ｕ○○所述聯│
│      │絡借款電話0000000000號，為被告Ｙ○○刊登廣告用以放款之電│
│      │話（詳本院(七)卷第278 頁），公訴意旨認證人Ｕ○○係向被告張│
│      │曉方借款，已難使一般人確信為真實而無疑，另因證人Ｕ○○證│
│      │稱如當場指認，應可認得放款之人（詳本院(七)卷第110 頁），而│
│      │其於警詢指認相片，及在本院指認涉犯重利之全部被告，證稱放│
│      │款予伊之人均未在場（詳本院(七)卷第110 頁），而邏輯上非不存│
│      │在本件被告以外之人，接獲證人Ｕ○○電話而放款之可能，且無│
│      │證據可資證明被告Ｙ○○知情而有犯意聯絡或行為分擔，另雖於│
│      │Ｎ○○住處查獲Ｕ○○簽發之本票1 張及信封袋1 個，有搜索扣│
│      │押筆錄、信封袋相片附卷可稽（詳警(一)卷第18頁、第23頁、第82│
│      │頁），然上開情形僅可顯示該放款者與被告Ｎ○○等人熟識，以│
│      │本件有其他被告將放款資料放於被告Ｎ○○處之情形，亦難依上│
│      │開情形認本件必為被告Ｎ○○放款，此外亦查無證據可資證明本│
│      │件涉案被告放款予證人Ｕ○○，從而尚難使一般人認係本件涉案│
│      │被告放款予證人Ｕ○○而無疑，且亦無法推認本件被告與放款者│
│      │有共犯關係，應認此部分犯罪無法證明。                    │
├───┼────────────────────────────┤
│3     │公訴意旨所指之事實，除出借者為何人外，雖據證人ｚ○○證稱│
│      │在卷（詳偵(一)卷(二)卷第56至57頁），然本件被訴有重利犯行之被│
│      │告均否認放款予證人ｚ○○，而證人ｚ○○於本院當庭指認本案│
│      │被訴涉犯重利之被告時，復證稱略以：沒有當初借錢或收利息之│
│      │人等語（詳本院(六)卷第210 頁），是無法依證人之指認證明係本│
│      │案之被告出借本筆款項，另證人ｚ○○又證稱出借人放款時，未│
│      │交付本件被告多數出借款項時所交付借款人之「財鑫理財管理公│
│      │司‧元俊祥」名片，亦未自稱「阿祥」（詳本院(六)卷第209 頁）│
│      │，此外亦查無其他證據可資證明本件借款與被訴涉犯重利之本案│
│      │被訴有關，應認本件被告此部分犯罪無法證明。              │
├───┼────────────────────────────┤
│4     │公訴意旨所指之事實，除出借者為何人外，雖據證人甲丑○證稱│
│      │在卷（詳警(一)卷第237 至239 頁、偵(一)卷(二)卷第17至18頁、本院│
│      │(二)卷第195 至198 頁），然本件被訴有重利犯行之被告均否認放│
│      │款予證人甲丑○，而證人甲丑○於本院當庭指認本案被訴涉犯重│
│      │利之被告時，復證稱略以：沒有當初借錢或收利息之人等語（詳│
│      │本院(六)卷第193 頁），是無法依證人之指認證明係本案之被告出│
│      │借本筆款項，另證人甲丑○雖證稱出借人借款時，曾交付本件被│
│      │告多數出借款項時所交付借款人之「財鑫理財管理公司‧元俊祥│
│      │」名片，並自稱「阿祥」，然並無證據可資證明除本案被告外，│
│      │無他人使用該名片及「阿祥」之稱號放款，則亦難以該部分事實│
│      │為本案被告不利之證明，從而此部分犯罪亦應認無法證明。    │
├───┼────────────────────────────┤
│5     │公訴意旨所指之事實，除出借者為何人外，雖據證人蘇煌杰證稱│
│      │在卷（詳偵(一)卷(二)卷第62至63頁），然本件被訴有重利犯行之被│
│      │告均否認放款予證人蘇煌杰，而證人蘇煌杰於檢察官偵查中指認│
│      │本案被訴涉犯重利之被告相片時，證稱略以：都不是接洽放款之│
│      │人等語（詳偵(一)卷(二)卷第62頁），是無法依證人之指認證明係本│
│      │案之被告出借本筆款項，另證人蘇煌杰另證稱未見過「財鑫理財│
│      │管理公司‧元俊祥」名片，則雖得依其證述內容認定有借款之事│
│      │實，但尚難認定與本件被告有關，另雖於Ｎ○○住處查獲蘇煌杰│
│      │之信封袋1 個，內有蘇煌杰所簽發本票1 張、健保卡1 張，有搜│
│      │索扣押筆錄、相片附卷可稽（詳警(一)卷第21頁、第60頁），然上│
│      │開情形僅可顯示該放款者與被告Ｎ○○等人熟識，以本件有他人│
│      │將放款資料放於被告Ｎ○○處之情形，亦難認依上開情形逕認本│
│      │件必為被告Ｎ○○放款，此外亦查無證據可資證明本件涉案被告│
│      │放款予證人蘇煌杰而無疑，從而尚難使一般人認係本件涉案被告│
│      │放款予證人蘇煌杰，且亦無法推認本件被告與放款者有共犯關係│
│      │，應認此部分犯罪無法證明。                              │
├───┼────────────────────────────┤
│6     │公訴意旨所指之事實，除出借者為何人外，雖據證人田勝吉證稱│
│      │在卷（詳警(一)卷第313 至315 頁、偵(一)卷(二)卷第16至17頁），然│
│      │本件被訴有重利犯行之被告均否認放款予證人田勝吉，而證人田│
│      │勝吉無法指認放款之人，而其雖證稱係向持有「財鑫理財管理公│
│      │司‧元俊祥」名片之人借款，並在被告Ｎ○○住處查獲借款資料│
│      │，然因以本件方式放款及將放款資料放置於被告Ｎ○○住處者非│
│      │必僅本案被訴涉犯重利之被告，是尚難依上開事證認定係本件被│
│      │告放款與證人田勝吉，則亦無法認定其他被告參與放款或收息，│
│      │故此部分應為本件被告無罪之認定。                        │
├───┼────────────────────────────┤
│7     │公訴意旨所指之事實，除出借者為何人外，雖據證人Ｅ○證稱在│
│      │卷（詳警(一)卷第309 至311 頁、本院(二)卷第195 至198 頁），然│
│      │本件被訴有重利犯行之被告均否認有出借款項予證人Ｅ○，而證│
│      │人Ｅ○復陳稱略以：因為僅借錢及還錢各1 次接觸，且還錢時係│
│      │在晚上，對方騎乘機車戴安全帽，無法看清楚長相，所以對出借│
│      │人無法予以確認等語（詳警(一)卷第309 至311 頁），是無法依證│
│      │人之指認證明係本案之被告出借本筆款項，另證人Ｅ○雖證稱出│
│      │借人借款時，曾交付本件被告多數出借款項時所交付借款人之「│
│      │財鑫理財管理公司‧元俊祥」名片，然並無證據可資證明除本案│
│      │被告外，無他人使用該名片為出借謀取重利之工具，則亦難以該│
│      │部分事證為本案被告不利之證明，從而應認此部分犯罪無法證明│
│      │。                                                      │
├───┼────────────────────────────┤
│8     │公訴意旨認被告Ｙ○○、Ｘ○○、Ｎ○○、ｄ○○ｉ○○、張志│
│      │銘、玄○○、黃○○等人涉犯此部分犯行，無非係以被害人孫偲│
│      │琦於警詢之陳述及在林群住處查獲借款資料為依據，而被害人孫│
│      │偲琦警詢之陳述無證據能力已如上述（詳理由欄一之(一)），且單│
│      │純查獲借款資料並無法證明有重利犯行，從而亦無法推認上開被│
│      │告涉犯重利罪，則自難使一般人認上開被告確涉犯此部分重利犯│
│      │行而無疑，此部分當應為上開被告無罪之諭知。              │
├───┼────────────────────────────┤
│9     │公訴意旨所指之事實，除出借者為何人外，雖據證人ｆ○○證稱│
│      │在卷（詳警(一)卷第254 至256 頁、警(二)卷第346 至347 頁、本院│
│      │(二)卷第322 至324 頁），然本件被訴有重利犯行之被告均否認有│
│      │出借款項予證人ｆ○○，而證人ｆ○○證稱略以：因為時間已久│
│      │，對出借之人已無法記憶，在庭被告均沒有見過等語（詳本院(二)│
│      │卷第322 頁），另證人ｆ○○在警詢時，亦證稱非本案之被告借│
│      │錢予伊，有筆錄附卷可據（詳警(二)卷第346 頁反面），是無法依│
│      │證人之指認證明係本案之被告放款，另證人ｆ○○雖證稱出借人│
│      │借款時，曾交付本件被告多數出借款項時所交付借款人之「財鑫│
│      │理財管理公司‧元俊祥」名片，然並無證據可資證明除本案被告│
│      │外，無他人使用該名片為出借牟取重利之工具，則亦難以該部分│
│      │事實為本案被告不利之證明，另雖於Ｎ○○住處查獲ｆ○○之信│
│      │封袋1 個，有搜索扣押筆錄、相片附卷可稽（詳警(一)卷第20頁、│
│      │第39頁），然上開情形僅可顯示該放款者與被告Ｎ○○等人熟識│
│      │，然以本件有其他人將放款資料放於被告Ｎ○○處之情形，亦難│
│      │依上開情形逕認本件必為被告Ｎ○○放款，此外亦查無證據可資│
│      │證明本件涉案被告放款予證人ｆ○○，從而尚難使一般人認係本│
│      │件涉案被告放款予證人ｆ○○而無疑，且亦無法推認本件被告與│
│      │放款者有共犯關係，應認此部分犯罪無法證明。              │
├───┼────────────────────────────┤
│10    │公訴意旨所指之事實，除出借者為何人外，雖據證人甲壬○證稱│
│      │在卷（詳警(一)卷第293 至295 頁、本院(四)卷第68至71頁），然本│
│      │件被訴有重利犯行之被告均否認放款予證人甲壬○，而證人黃憲│
│      │忠於警詢指認相片時，即否認公訴意旨所指之被告Ｎ○○出借本│
│      │件款項，且於本院審理時當庭指認在場被訴涉犯重利之被告時，│
│      │已明確表示非本件被告放款予伊，並具體表示係另1 約170 至  │
│      │175 公分高，頭髮長到脖子，未刮鬍子，戴眼鏡之人借款予伊（│
│      │詳本院(四)卷第70至71頁），核亦與本件被告之特徵不符，是無法│
│      │依證人之證述或指認證明係本案之被告出借本筆款項，證人黃憲│
│      │忠雖證稱出借人借款時，曾交付本件被告多數出借款項時所交付│
│      │借款人之「財鑫理財管理公司‧元俊祥」名片，然並無證據可資│
│      │證明除本案被告外，無他人使用該名片為出借牟取重利之工具，│
│      │則亦難以該部分事實為本案被告不利之證明，從而應認此部分犯│
│      │罪無法證明。                                            │
├───┼────────────────────────────┤
│11    │公訴意旨所指之事實，除出借者為何人外，雖據證人甲癸○證稱│
│      │在卷（詳警(一)卷第332 至334 頁、本院(三)卷第106 至109 頁），│
│      │並在Ｎ○○住處查獲證人甲癸○之身分證正本及簽交之6 萬元本│
│      │票，有搜索扣押筆錄、本票影本、身分證影本、發還身分證之領│
│      │據各1 份附卷可稽（詳警(一)卷第23頁、第335 至337 頁），然本│
│      │件被訴有重利犯行之被告均否認有借款予證人甲癸○，而證人楊│
│      │逸穎在警詢時即對所提示之被告Ｎ○○相片，證稱沒有見過被告│
│      │Ｎ○○（詳警(一)卷第332 頁），且經當庭指認後，證人甲癸○仍│
│      │證稱本件之被告均非放款之人（詳本院(三)卷第108 頁），是尚無│
│      │無法依證人之指認證明係本案之被告出借本筆款項，另證人楊逸│
│      │穎雖證稱出借人借款時，曾交付本件被告多數出借款項時所交付│
│      │借款人之「財鑫理財管理公司‧元俊祥」名片，然並無證據可資│
│      │證明除本案被告外，無他人使用該名片為出借牟取重利之工具，│
│      │則亦難以該部分事實為本案被告不利之證明，再者，雖在被告林│
│      │群倉住處查獲證人甲癸○之身分證正本及簽交之借款本票（詳警│
│      │(一)卷第23頁搜索扣押筆錄及第85至86頁相片），惟依本件案情綜│
│      │合判斷，在被告Ｎ○○處查獲者，非全為被告Ｎ○○出借款項之│
│      │資料，從而亦無法因身分證、本票之查獲事實，遽認出借人為被│
│      │告Ｎ○○，從而亦無法推認其他被告有共犯關係。            │
├───┼────────────────────────────┤
│12    │公訴意旨認被告Ｙ○○、Ｘ○○、Ｎ○○、ｄ○○、ｉ○○、張│
│      │志銘、玄○○、黃○○等人涉犯此部分犯行，無非係以被害人蔣│
│      │宏南於警詢之陳述及在林群住處查獲借款資料為依據，而被害人│
│      │甲申○警詢之陳述無證據能力已如上述（詳理由欄一之(一)），且│
│      │單純查獲借款資料並無法證明有重利犯行，從而亦無法推認上開│
│      │被告涉犯重利罪，則自難使一般人認上開被告確涉犯此部分重利│
│      │犯行而無疑，此部分當應為上開被告無罪之諭知。            │
├───┼────────────────────────────┤
│13    │公訴意旨所指之事實，除出借者為何人外，雖據證人甲宙○證稱│
│      │在卷（詳警(一)卷第357 至359 頁、本院(三)卷第110 至113 頁），│
│      │然本件被訴有重利犯行之被告均否認有借款予證人甲宙○，而證│
│      │人甲宙○在警詢時雖對所提示之被告Ｎ○○相片，證稱即被告林│
│      │群倉借款予伊等語（詳警(一)卷第357 頁），但經當庭指認後，證│
│      │人甲宙○卻證稱略以：警察僅提示被告Ｎ○○之相片供指認，當│
│      │時即無法百分之百指認，被告Ｎ○○好像不是借款予伊或陪同之│
│      │人（詳本院(三)卷第113 頁），依證人甲宙○之證述內容，指認既│
│      │非無疑慮，自無法依證人之指認證明本案係由被告Ｎ○○出借款│
│      │項，從而亦無法推認其他被告有共犯關係。                  │
├───┼────────────────────────────┤
│14    │本件依證人陳永章證稱略以：陳信良係伊弟弟，於96年9 月9 日│
│      │上午6 時接到前鎮○○○○路派出所通知，才知陳信良在汽車內│
│      │燒碳自殺死亡，陳信良遺書上有寫向地下錢莊借錢遭逼債，且有│
│      │接到要債的電話，並有2 人持陳信良身分證，說陳信良向他們借│
│      │9 萬元等語（詳警(二)卷第307 至309 頁），惟依證人陳永章所證│
│      │並無法推認本件被告曾放款予陳信良，且依證人陳永章所提出之│
│      │陳信良遺書所記載，陳信良係以汽車借款，並透過朋友借款，此│
│      │有該遺書附卷可稽（詳警(二)卷第311 頁），是依陳信良以汽車借│
│      │款之方式，顯與本件被告放款方式不符，難認該部分係向本件被│
│      │告借款，另透過朋友借款部分，既非以陳信良名義借款，難認陳│
│      │信良係重利之直接被害人，且未經該代為借款之朋友證述借款詳│
│      │情，亦難推斷本件被告有重利犯行，此外亦查無本件被告放款予│
│      │陳信良之證據，從而此部分應為本件被告等人無罪之認定。    │
├───┼────────────────────────────┤
│15    │本件被訴有重利犯行之被告均否認有借款予證人壬○○，而證人│
│      │壬○○無論在警詢指認相片，或在本院就被告當庭指認，均證稱│
│      │非向本案被訴重利之被告所借（詳警(二)卷第217 頁、本院(四)卷第│
│      │104 頁），且證人壬○○所證放款者預扣之項目除利息外，尚有│
│      │走路工，且出借人數多達4 人，另借款時間早在91年，均與本案│
│      │被告Ｙ○○、Ｘ○○、Ｎ○○、Ｚ○○、ｄ○○、ｉ○○、李敦│
│      │豪、玄○○之重利方式有異，放款時間亦有不符，自應認此部分│
│      │重利犯行與本件被告無關。                                │
├───┼────────────────────────────┤
│16    │公訴意旨所指之事實，雖據證人申○○證稱在卷（詳警(二)卷第  │
│      │423 至424 頁、本院(四)卷第107 至108 頁），然本件被訴有重利│
│      │犯行之被告均否認放款予證人申○○，而證人申○○無論在警詢│
│      │指認相片，或在本院就被告當庭指認，均證稱非向本案被訴重利│
│      │之被告所借（詳警(二)卷第423 頁反面、本院(四)卷第107 頁），是│
│      │尚無法依證人之指認證明係本案之被告出借本筆款項，另證人呂│
│      │威志雖證稱出借人借款時，曾交付「財鑫理財管理公司‧元俊祥│
│      │」之名片，然並無證據可資證明除本案被告外，無他人使用該該│
│      │名片為出借牟取重利之工具，則亦難以該部分事實為本案被告不│
│      │利之證明，再者，雖另於Ｎ○○住處查獲申○○之信封袋1 個，│
│      │內有支票存根1 張，有搜索扣押筆錄、相片附卷可稽（詳警(一)卷│
│      │第22頁、第73頁），然上開情形僅可顯示該放款者與被告Ｎ○○│
│      │等人熟識，以本件尚有他人將放款資料放於被告Ｎ○○處之情形│
│      │，亦難依上開查獲之情逕認本件必為被告Ｎ○○放款，此外亦查│
│      │無證據可資證明本案被告涉犯此部分重利犯行，自應認本件被告│
│      │均與此部分放款無關，且亦無法推認本件被告與放款者有共犯關│
│      │係，應認此部分犯罪無法證明。                            │
├───┼────────────────────────────┤
│17    │公訴意旨認被告Ｙ○○、Ｘ○○、Ｎ○○、ｄ○○ｉ○○、張志│
│      │銘、玄○○、黃○○等人涉犯此部分犯行，無非係以被害人李阿│
│      │蘭於警詢之陳述為依據，而被害人地○○警詢之陳述無證據能力│
│      │已如上述（詳理由欄一之(一)），則自難使一般人認上開被告確涉│
│      │犯此部分重利犯行而無疑，此部分當應為上開被告無罪之諭知。│
├───┼────────────────────────────┤
│18    │公訴意旨所指之事實，雖據證人Ｏ○○證稱在卷（詳警(五)卷第72│
│      │至73頁、本院(五)卷第123 至108 頁），然本件被訴有重利犯行之│
│      │被告均否認放款予證人Ｏ○○，而證人Ｏ○○無論在警詢指認相│
│      │片，或在本院就被告當庭指認，均證稱已認不出來（詳警(五)卷第│
│      │72 頁 反面、本院(五)卷第126 頁），是尚無無法依證人之指認證│
│      │明係本案之被告出借本筆款項，另證人Ｏ○○雖證稱出借人借款│
│      │時，曾交付「財鑫理財管理公司‧元俊祥」之名片，然並無證據│
│      │可資證明除本案被告外，無他人使用該該名片為出借牟取重利之│
│      │工具，則亦難以該部分事實為本案被告不利之證明，此外亦無其│
│      │他證據可資證明本案被告涉犯此部分重利犯行，自應認本件被告│
│      │均與此部分犯行無關。                                    │
├───┼────────────────────────────┤
│19    │公訴意旨認被告Ｙ○○、Ｘ○○、Ｎ○○、ｄ○○ｉ○○、張志│
│      │銘、玄○○、黃○○等人涉犯此部分犯行，無非係以被害人邱致│
│      │禎於警詢之陳述，及於Ｎ○○住處查獲Ｐ○○簽發之本票及駕駛│
│      │執照為依據，而被害人Ｐ○○警詢之陳述無證據能力已如上述（│
│      │詳理由欄一之(一)），另雖於Ｎ○○住處查獲Ｐ○○之信封袋1 個│
│      │，其內有Ｐ○○簽發之本票及駕駛執照，有搜索扣押筆錄、相片│
│      │附卷可稽（詳警(一)卷第21頁、第44至45頁），然上開情形僅可顯│
│      │示該放款者與被告Ｎ○○等人熟識，以本件尚有他人將放款資料│
│      │放於被告Ｎ○○處之情形，亦難依上開查獲情形逕認本件必為被│
│      │告Ｎ○○放款，此外亦查無證據可資證明本件涉案被告放款予證│
│      │人Ｐ○○，從而尚難使一般人認係本件涉案被告放款予證人邱致│
│      │禎而無疑，且亦無法推認本件被告與放款者有共犯關係，故應認│
│      │此部分犯罪無法證明。                                    │
├───┼────────────────────────────┤
│20    │公訴意旨所指之重利事實，雖據證人Ｔ○○證稱在卷（詳警(五)卷│
│      │第315 至318 頁、本院(五)卷第293 至295 頁），然本件被訴有重│
│      │利犯行之被告均否認有借款予證人Ｔ○○，而證人Ｔ○○無論在│
│      │警詢指認相片，或在本院就被告當庭指認，均證稱「沒見過」、│
│      │「出借的人沒有在場」（詳警(五)卷第316 頁、本院(五)卷第295 頁│
│      │），是尚無法依證人之指認證明係本案之被告出借本筆款項，另│
│      │雖於Ｎ○○住處查獲Ｔ○○之信封袋1 個，其內有Ｔ○○簽發之│
│      │本票、駕駛執照、金融卡及存摺，有搜索扣押筆錄、相片附卷可│
│      │稽（詳警(一)卷第21頁、第54至55頁），然上開情形僅可顯示該放│
│      │款者與被告Ｎ○○等人熟識，以本件尚有他人將放款資料放於被│
│      │告Ｎ○○處之情形，亦難依上開查獲情形逕認本件必為被告林群│
│      │倉放款，此外亦查無證據可資證明本件涉案被告放款予證人洪泰│
│      │群，從而尚難使一般人認係本件涉案被告放款予證人Ｔ○○而無│
│      │疑，且亦無法推認本件被告與放款者有共犯關係，故應認此部分│
│      │犯罪無法證明。                                          │
├───┼────────────────────────────┤
│21    │公訴意旨所指之事實，雖據證人康榮宗證稱在卷（詳偵(一)卷(二)卷│
│      │第148 至149 頁），然本件被訴有重利犯行之被告均否認有借款│
│      │予證人康榮宗，而證人康榮宗雖證稱向持用「財鑫理財管理公司│
│      │‧元俊祥」之人借款，但於檢察官提示本件涉犯重利被告之相片│
│      │供指認結果，已無印象，無法有效指認借款對象，且以上開名片│
│      │放款者非必僅本案被告，是尚無法依證人之指認證明係本案之被│
│      │告出借本筆款項，亦無法進一步推認本案被告共同陪同放款或收│
│      │取利息，此外亦無其他證據可資證明本案被告涉犯此部分重利犯│
│      │行，自應認本案被告均與此部分犯行無關。                  │
├───┼────────────────────────────┤
│22    │公訴意旨所指之事實，雖據證人康榮和證稱在卷（詳偵(一)卷(二)卷│
│      │第149 至151 頁），然本件被訴有重利犯行之被告均否認有借款│
│      │予證人康榮和，而證人康榮和雖證稱向持用「財鑫理財管理公司│
│      │‧元俊祥」之人借款，但並未指認向本案被告借款，而以上開名│
│      │片放款者非必僅本案被告，是尚無法依證人之證述證明係本案之│
│      │被告出借本筆款項，亦無法進一步推認本案被告共同陪同放款或│
│      │收取利息，此外亦無其他證據可資證明本案被告涉犯此部分重利│
│      │犯行，自應認本案被告均與此部分犯行無關。                │
├───┼────────────────────────────┤
│23    │公訴意旨所指之事實，雖據證人許明德證稱在卷（詳偵(一)卷(二)卷│
│      │第99至100 頁），然本件被訴有重利犯行之被告均否認有借款予│
│      │證人許明德，而證人許明德雖證稱向持用「財鑫理財管理公司‧│
│      │元俊祥」之人借款，但並未指認向本案被告借款，而以上開名片│
│      │放款者非必僅本案被告，是尚無法依證人之證述證明係本案之被│
│      │告出借本筆款項，亦無法進一步推認本案被告共同陪同放款或收│
│      │取利息，此外亦無其他證據可資證明本案被告涉犯此部分重利犯│
│      │行，從而亦無法推認其他被告共犯，故應認本案被告均與此部分│
│      │犯行無關。                                              │
├───┼────────────────────────────┤
│24    │公訴意旨所指之事實，雖據證人ｔ○○證稱在卷（詳警(五)卷第3 │
│      │至4 頁、本院(五)卷第105 至107 頁），然本件被訴有重利犯行之│
│      │被告均否認有借款予證人ｔ○○，而證人ｔ○○無論在警詢指認│
│      │相片，或在本院就被告當庭指認，均證稱未見過本案被訴重利之│
│      │被告（詳警(五)卷第3 頁反面、本院(五)卷第105 頁），是尚無法依│
│      │證人之指認證明係本案之被告出借本筆款項，另證人ｔ○○並證│
│      │稱未聽過「財鑫理財管理公司‧元俊祥」或「阿祥」，則與本案│
│      │被訴涉犯重利之犯案情形不同，此外亦無其他證據可資證明本案│
│      │被告涉犯此部分重利犯行，應認本件被告均與此部分犯行無關。│
├───┼────────────────────────────┤
│25    │公訴意旨所指之事實，雖據證人甲天○證稱在卷（詳警(二)卷第  │
│      │283 至285 頁、本院(五)卷第108 至110 頁），然本件被訴有重利│
│      │犯行之被告均否認有借款予證人甲天○，而證人甲天○無論在警│
│      │詢指認相片，或在本院就被告當庭指認，均證稱非向本案被訴重│
│      │利之被告所借（詳警(二)卷第284 頁、本院(五)卷第108 頁），是尚│
│      │無法依證人之指認證明係本案之被告出借本筆款項，另證人蔡侑│
│      │融證稱未聽過「財鑫理財管理公司」或「元俊祥」，與本案被訴│
│      │涉犯重利之犯案情形不同，此外亦無其他證據可資證明本案被告│
│      │涉犯此部分重利犯行，應認此部分犯行與本件被告無關。      │
├───┼────────────────────────────┤
│26    │公訴意旨所指之事實，雖據證人甲Ｂ○證稱在卷（詳警(四)卷第87│
│      │至89頁、警(二)卷第261 至264 頁、本院(五)卷第108 至110 頁），│
│      │並在被告Ｎ○○住處查獲證人甲Ｂ○之駕駛執照及簽交之本票1 │
│      │張，有搜索扣押筆錄、駕駛執照及本票影本、駕駛執照領據各1 │
│      │份附卷可稽（詳警(一)卷第24頁、警(四)卷第90至91頁），然本件被│
│      │訴有重利犯行之被告均否認有借款予證人甲Ｂ○，而證人甲Ｂ○│
│      │無論在警詢指認相片，或在本院就被告當庭指認，均證稱非向本│
│      │案被訴重利之被告所借（詳警(四)卷第87頁、警(二)卷第263 頁、本│
│      │院(五)卷第152 頁），是尚無法依證人之指認證明係本案之被告出│
│      │借本筆款項，另證人甲Ｂ○雖證稱借款過程有聽過所謂「財鑫理│
│      │財管理公司」，且借款過程中有接觸自稱「阿祥」之人，但並無│
│      │證據可資證明使用「財鑫理財管理公司」、」阿祥」名義出借款│
│      │項者，僅本案被訴涉犯重利之被告，則尚難因證人甲Ｂ○在借款│
│      │過程曾聽聞「財鑫理財管理公司」，並接觸自稱「阿祥」之人，│
│      │而斷言本件放款必與本案被訴涉犯重利之被告有關，另亦無證據│
│      │可資證明在被告Ｎ○○住處查獲之借款人資料，即與本案被訴涉│
│      │犯重利之被告有關，是亦難因在被告Ｎ○○住處查獲證人甲Ｂ○│
│      │之駕駛執照及簽發之本票，而斷言本件借款與本案被告有關，此│
│      │外亦無其他證據可資證明本案被告涉犯此部分重利犯行，自應認│
│      │被告等均與此部分犯行無涉。                              │
├───┼────────────────────────────┤
│27    │公訴意旨所指之事實，雖據證人甲Ｅ○證稱在卷（詳警(二)卷第  │
│      │405 至408 頁、本院(五)卷第159 至162 頁），然本件被訴有重利│
│      │犯行之被告均否認放款予證人甲Ｅ○，而證人甲Ｅ○於警詢指認│
│      │相片時，證稱略以：沒有見過本案被訴涉犯重利罪之被告，伊係│
│      │向1 約40歲中等身材之男子借錢等語（詳警(二)卷第406 頁），又│
│      │在本院就被告當庭指認，證稱已無印象（詳本院(五)卷第160 頁）│
│      │，是尚無法依證人之指認，證明係本案之被告出借本筆款項，另│
│      │證人甲Ｅ○證述借1 萬元預扣1 千5 百元之扣息情形，與本案被│
│      │訴涉犯重利通常借1 萬元預扣2 千元之習慣，亦有差異，此外亦│
│      │無其他證據可資證明本案被告涉犯此部分重利犯行，自應認被告│
│      │等均與此部分犯行無關。                                  │
├───┼────────────────────────────┤
│28    │被告玄○○雖自承曾借款予甲辛○，然依證人甲辛○證稱略以：│
│      │伊與玄○○為朋友關係，曾向玄○○借款5 萬元，約定利息以每│
│      │月1 千5 百元計算，預扣1 個月利息1 千5 百元，實得4 萬8 千│
│      │5 百元，1 個月內即清償借款等語（詳警(二)卷第464 至465 頁）│
│      │，而依上開所證計算，借款5 萬元1 年所需支付之利息為1 萬8 │
│      │千元（1 千5 百×12＝1 萬8 千），年利率為36％（1 萬8 千÷│
│      │5萬 ＝36％），尚難認與市場民間借貸利率有極大差距，參酌借│
│      │款人與被告玄○○為朋友關係，則應認本件為朋友間之一般借貸│
│      │，公訴意旨認有重利犯嫌，尚無可採。                      │
└───┴────────────────────────────┘
附表九：
┌──┬────┬──────────────────────────┐
│編號│對照附表│恐嚇取財犯罪事實                                    │
│    │三之編號│                                                    │
├──┼────┼──────────────────────────┤
│1   │7       │ｉ○○因宇○○於97年1 月向其借用3 萬元（實得2 萬3 千│
│    │        │元），因宇○○未依約繳息，因而撥打電話聯絡宇○○之家│
│    │        │人，恫嚇稱「若不繳錢，將綁走宇○○之妹」等語，使李宥│
│    │        │輯之家人心生畏怖。                                  │
├──┼────┼──────────────────────────┤
│2   │14      │因許文將於96年12月11日前某時向其借款1 萬元（實得7 千│
│    │        │元）未依約繳息，Ｙ○○、Ｘ○○、Ｎ○○、ｉ○○、李敦│
│    │        │豪因而基於恐嚇之犯意聯絡，於該日後某時前往位於高雄市│
│    │        │前鎮區○○○路223 之1 號許文將住處，欲向許文將催討債│
│    │        │務，因未遇許文將，Ｎ○○遂指示ｉ○○留下「許文將，債│
│    │        │務問題請出來處理，要不然下次就不是這樣了」之字條，許│
│    │        │聖賢、黃○○並承前恐嚇之犯意，共同於隔日某時，前往許│
│    │        │文將前揭住處，將購得之快乾注入許文將住處1 樓大門，使│
│    │        │許文將心生畏怖。                                    │
├──┼────┼──────────────────────────┤
│3   │17      │因ｓ○○於96年某時向ｉ○○借款1 萬元（實得7 千元）未│
│    │        │依約繳息，Ｙ○○、Ｘ○○、Ｎ○○、ｉ○○、ｄ○○、張│
│    │        │志銘、黃○○、玄○○中之某人，遂以電話向ｓ○○恫嚇稱│
│    │        │：「如果不還錢就要去找你家人要」等語，並辱罵三字經，│
│    │        │使ｓ○○心生畏怖。                                  │
├──┼────┼──────────────────────────┤
│4   │28      │因Ｖ○○未依約繳息，Ｙ○○、Ｘ○○、Ｎ○○、ｉ○○、│
│    │        │ｄ○○、Ｚ○○、黃○○、玄○○等人即推由其中某人，於│
│    │        │97年農曆過年後撥打電話聯絡Ｖ○○，於電話中對Ｖ○○恫│
│    │        │嚇稱：「若不還錢，要去找你家人要」等語，使Ｖ○○心生│
│    │        │畏怖。                                              │
├──┼────┼──────────────────────────┤
│5   │30      │因陳宜豔未支付利息，Ｙ○○、Ｘ○○、Ｎ○○、ｉ○○、│
│    │        │ｄ○○、Ｚ○○、黃○○、玄○○等人即推由其中某人，於│
│    │        │96年7 月陳宜豔借款後某時，傳送內容為「如果不敢快處理│
│    │        │就很難看」之簡訊至陳宜豔所使用之行動電話，使陳宜豔心│
│    │        │生畏怖。                                            │
├──┼────┼──────────────────────────┤
│6   │36      │因甲乙○未還款，Ｙ○○、Ｘ○○、Ｎ○○、ｉ○○、張曉│
│    │        │方、Ｚ○○、黃○○、玄○○等人即推由其中某人，以電話│
│    │        │聯絡甲乙○後，對其恫嚇稱：「如果不還錢，會叫公司業務│
│    │        │員修理甲乙○」等語，使甲乙○心生畏怖。              │
├──┼────┼──────────────────────────┤
│7   │50      │因宙○○遲未付款，Ｙ○○、Ｘ○○、Ｎ○○、ｉ○○、張│
│    │        │曉方、Ｚ○○、黃○○、玄○○等人即推由其中某人以電話│
│    │        │聯絡宙○○，對其恫嚇稱：「如不還錢就要到宙○○住處或│
│    │        │公司找宙○○，讓宙○○好看」等語，使宙○○心生畏怖。│
├──┼────┼──────────────────────────┤
│8   │57      │因ｍ○○遲未付利息，Ｙ○○、Ｘ○○、Ｎ○○、ｉ○○、│
│    │        │ｄ○○、Ｚ○○、黃○○、玄○○等人即推由其中某人以電│
│    │        │話聯絡ｍ○○，對其恫嚇稱：「不還錢的話要ｍ○○好看」│
│    │        │等語，使ｍ○○心生畏怖。                            │
├──┼────┼──────────────────────────┤
│9   │72      │因甲Ｄ○遲未付利息，Ｙ○○、Ｘ○○、Ｎ○○、ｉ○○、│
│    │        │ｄ○○、Ｚ○○、黃○○、玄○○等人即推由其中某人以電│
│    │        │話聯絡甲Ｄ○，對其恫嚇稱：「如果不照規矩就很難看」等│
│    │        │語，使甲Ｄ○心生畏怖。                              │
├──┼────┼──────────────────────────┤
│10  │95      │因甲戊○遲未付利息，Ｙ○○、Ｘ○○、Ｎ○○、ｉ○○、│
│    │        │ｄ○○、Ｚ○○、黃○○、玄○○等人即推由其中某人當面│
│    │        │向甲戊○恫嚇稱：「若不再繳利息，就要以本票面額計算債│
│    │        │務，不然就到你家要債，到時候會造成什麼後果，你要自己│
│    │        │負責」等語，使甲戊○心生畏怖。                      │
├──┼────┼──────────────────────────┤
│11  │104     │因甲辰○遲未付利息，Ｙ○○、Ｘ○○、Ｎ○○、ｉ○○、│
│    │        │ｄ○○、Ｚ○○、黃○○、玄○○等人即推由其中某人，於│
│    │        │97年3 月間某日，以電話聯絡甲辰○，對其恫嚇稱：「我明│
│    │        │天要到你家，就是要收本票的4 萬5 千元，我明天就是要收│
│    │        │到錢，若我收不到錢，你的家人發生什麼事情，你自己負責│
│    │        │」等語，使甲辰○心生畏怖。                          │
├──┼────┼──────────────────────────┤
│12  │1 （對應│因寅○○遲未付利息，Ｙ○○、Ｘ○○、Ｎ○○、ｉ○○、│
│    │附表七之│ｄ○○、Ｚ○○、黃○○、玄○○等人即推由其中某人，以│
│    │編號）  │電話聯絡對寅○○恫嚇稱：「欲找黑道對付寅○○」等語，│
│    │        │使寅○○心生畏怖。                                  │
└──┴────┴──────────────────────────┘
附表十：
┌───┬────────────────────────────┐
│附表九│理由                                                    │
│之編號│                                                        │
├───┼────────────────────────────┤
│1     │訊據被告ｉ○○雖自承放款予宇○○，及打電話催討時，宇○○│
│      │之妹接電話，隔天宇○○之父以電話與伊聯繫，惟堅決有恐嚇犯│
│      │行，辯稱未出言恐嚇等語。經查：依證人及宇○○之父Ａ○○證│
│      │稱略以：地下錢莊確因宇○○借錢而打電話去討錢，且誤以為李│
│      │宥輯之妹為女友，恫嚇稱不繳錢要綁走宇○○之妹等語（詳本院│
│      │(二)卷第83頁），證人Ａ○○已具結願負偽證責任，且不知涉案者│
│      │為何人，自無誣陷之可能，所證堪信為真實，參以被告ｉ○○上│
│      │開放款予宇○○，及以電話催討繳息時與宇○○之妹、父接觸之│
│      │所承，堪認本件係被告ｉ○○因宇○○未依約繳息，而口出「若│
│      │不繳錢，將綁走宇○○之妹」之語，然證人許順益及宇○○之妹│
│      │均未因此而心生畏怖，業據證人許順義證述在卷（詳本院(二)卷第│
│      │80 頁 、第83頁），則尚難認合於刑法第305 條恐嚇危害安全罪│
│      │之要件，此部分自應為被告ｉ○○無罪之諭知，且被告ｉ○○既│
│      │應為無罪之諭知，其他非放款之被告亦無可能有共犯之情，應同│
│      │為無罪之諭知。                                          │
├───┼────────────────────────────┤
│2     │訊據被告ｉ○○雖自承曾於許文將住處留「許文將，債務問題請│
│      │出來處理，要不然下次就不是這樣了」之字條，且將快乾注入許│
│      │文將住處1 樓大門，惟否認被告黃○○參與注入快乾，辯稱均係│
│      │伊1 人所為等語；另訊據被告黃○○故自承曾與被告ｉ○○至許│
│      │文江住處，惟否認參與上開留字條、注入快乾之行為，辯稱因為│
│      │找不到許文江，該2 人即行離去等語。經查：依證人即許文將之│
│      │兄許文雄及嫂嫂李麗容均證稱略以：許文將死後住處留有1 張本│
│      │票，背面寫「許文將你的債務問題請出來處理，不然下次來就不│
│      │是這樣了‧PS：阿祥‧0000000000」等語（詳96年度相字第2188│
│      │號卷第4 至5 頁、本院(二)卷第90頁），且有該本票背面影本1 份│
│      │附卷可稽（詳警(二)卷第480 頁），另依證人李麗容證稱略以：有│
│      │人要找住2 樓的許文將，按電鈴沒有人開，找3 樓的人開門，3 │
│      │樓的人說2 樓的人不在，沒有幫他們開門，後來下樓發現1 樓大│
│      │門門鎖被用快乾破壞無法使用，伊請鎖匠去修理等語（詳本院(二)│
│      │卷第89至90頁），足見被告ｉ○○所承與事實相符，許文將住處│
│      │確被留上開字條，且1 樓大門門鎖被以快乾破壞之事實，應可認│
│      │定。被告黃○○雖於警詢自承偕同被告ｉ○○前往許文將住處催│
│      │討欠款2 次（詳警(二)卷第167 頁反面），但並無證據可資證明被│
│      │告黃○○於警詢陪同被告ｉ○○前往催討之該2 次，即上開留字│
│      │條或注入快乾之該次，則尚難認被告黃○○參與上開留字條或注│
│      │入快乾之行為。又依證人李麗容證稱略以：初一、初二早上伊均│
│      │有去許文將住處拜拜，但直至初二晚上許文將屍臭顯露時，才看│
│      │見上開字條，注入快乾則是發現許文將死亡以後等語（詳本院(二)│
│      │卷第91頁），上開字條「許文將你的債務問題請出來處理，不然│
│      │下次來就不是這樣了」之敘述，及嗣後將快乾注入大門門所之行│
│      │為，固均可能使人心生畏怖而屬恐嚇行為，然證人李麗容既於初│
│      │一、出二早上均前往許文將住處，但直至發現許文將住處出現屍│
│      │臭之初二晚上，方才發現上開恐嚇字條，而注入快乾為發現施臭│
│      │已後所發生，足見被告ｉ○○以上開字條及注入快乾之行為欲恐│
│      │嚇許文將之時，許文將早已身亡，則其雖已著手於恐嚇犯行之實│
│      │行，然無可能因該犯行致生許文將危害於安全，即無可能發生犯│
│      │罪結果，且許文將既已身亡，對之亦無危險可言，則應屬刑法第│
│      │26條所規範之範疇，不應予以處罰（最高法院95年度台上字第  │
│      │6281號判決意旨參照），此部分自應為被告ｉ○○無罪諭知，且│
│      │被告ｉ○○既應為無罪之諭知，其他非借款之被告亦無可能有共│
│      │犯之情，應同為無罪之諭知。                              │
├───┼────────────────────────────┤
│3     │訊據被告ｉ○○堅決否認曾向ｓ○○稱「如果不還錢就要去找你│
│      │家人要」等語及惡意罵三字經，辯稱伊與ｓ○○像朋友，不可能│
│      │恐嚇ｓ○○，伊僅係向ｓ○○說，他現在在當兵，不還錢，被軍│
│      │中知道，他會很難過等語。經查：依證人ｓ○○稱略以：向地下│
│      │錢莊借錢，對方有說「如果不還錢就要去找你家人要」等語（詳│
│      │偵(一)卷(二)卷第190 頁），證人ｓ○○已具結願負偽證罪責，且與│
│      │本件被告僅因借錢而有接觸，前無宿怨，所證自堪信為真實，依│
│      │證人ｓ○○上開所證，參以被告ｉ○○自承放款，則被告ｉ○○│
│      │確曾於ｓ○○未依約繳息時，對之陳稱「如果不還錢就要去找你│
│      │家人要」等語之事實，應可認定，然依證人ｓ○○對有無說三字│
│      │經時所略稱：好像有罵我三字經等語（詳偵(一)卷(二)卷第190 頁）│
│      │，顯見對被告ｉ○○陳稱「如果不還錢就要去找你家人要」等語│
│      │時有無並以三字經辱罵之情，記憶並非清晰，基於罪疑惟輕之原│
│      │則，自難認被告ｉ○○為「如果不還錢就要去找你家人要」之陳│
│      │述時，並以三字經辱罵證人ｓ○○，因債務人欠錢而無法繳還時│
│      │尋求其家人設法代為償還，尚合一般社會常情，難認有何不法，│
│      │則如非另有其他不法之言行舉止，自不得以被告ｉ○○陳稱「如│
│      │果不還錢就要去找你家人要」等語，逕認有恐嚇危害安全之犯行│
│      │，況證人ｓ○○並未表示因被告ｉ○○上開陳述而有畏怖之情形│
│      │，此部分當應為被告ｉ○○無罪之諭知，且被告ｉ○○既應為無│
│      │罪之諭知，其他非放款之被告亦無可能有共犯之情，應同為無罪│
│      │之諭知。                                                │
├───┼────────────────────────────┤
│4     │訊據被告ｄ○○雖自承有打電話向Ｖ○○催討債務，但堅決否認│
│      │有本件恐嚇危害安全犯行，辯稱伊僅係希望Ｖ○○將他的困難說│
│      │清楚，沒有恐嚇之犯意等語。經查：依證人Ｖ○○證稱略以：伊│
│      │於97年農曆過年後向ｄ○○借款，有接到催討債務的電話，在電│
│      │話中聽到「若不還錢，要去找你家人要」等語，但不是打電話的│
│      │人所說，ｄ○○事後有說不要管剛才所說的話，趕快湊錢來繳利│
│      │息就好等語（詳偵(一)卷(二)卷第82至83頁、本院(六)卷第180 頁），│
│      │依證人Ｖ○○上開所證，尚不得認被告ｄ○○有恐嚇危害安全之│
│      │犯行，且亦難認其他被告共犯恐嚇危害安全犯行，此部分應為本│
│      │案被告無罪之諭知。                                      │
├───┼────────────────────────────┤
│5     │訊據被告ｄ○○雖自承打電話向陳宜豔催討債務，但堅決否認有│
│      │本件恐嚇危害安全犯行，辯稱伊僅係擔心陳宜豔前債未清又借新│
│      │債可能週轉不靈，語氣也許較急，但沒有恐嚇之犯意等語。經查│
│      │：依證人陳宜豔證稱略以：伊於96年7 月起向ｄ○○借款，最後│
│      │有1 次遲繳，有接到催討債務的電話，在電話中聽到「如果不敢│
│      │快處理就很難看」等語，但這不是很難聽的話，只是要我趕快還│
│      │錢等語（詳警(一)卷第285 至287 頁、警(二)卷第339 至342 頁、偵│
│      │(一)卷(二)卷第11至12頁、本院(六)卷第206 至207 頁），依證人陳宜│
│      │豔上開所證，顯見被告ｄ○○上開電話聯繫內容，尚非屬致生危│
│      │害於安全之話語，此部分自不得認被告ｄ○○有恐嚇危害安全之│
│      │犯行，則其他非借款之被告亦無可能有共犯之情，同應為其等無│
│      │罪之諭知。                                              │
├───┼────────────────────────────┤
│6     │訊據被告Ｎ○○雖自承放款予甲乙○，但堅決否認有本件恐嚇危│
│      │害安全犯行，辯稱甲乙○當時沒有電話，伊未打電話與甲乙○，│
│      │都是甲乙○打電話給伊等語。經查：證人甲乙○於警詢及檢察官│
│      │偵查中固曾證稱略以：伊向Ｎ○○借款，利息繳不出來時，被以│
│      │電話恐嚇：「如果不還錢，會叫公司業務員修理」等語，但證人│
│      │甲乙○與本院審理時另證稱略以：Ｎ○○未對伊恐嚇，只是要伊│
│      │趕快還錢等語（詳本院(六)卷第188 至189 頁），參酌其並證稱向│
│      │數家地下錢莊借錢，則有可能將恐嚇之情予以搞混，從而依證人│
│      │在本院交互詰問中之證述，自難使一般人認被告Ｎ○○有恐嚇危│
│      │害安全之犯行，則其他非放款之被告亦無可能有共犯之情，應為│
│      │其等無罪之諭知。                                        │
├───┼────────────────────────────┤
│7     │訊據被告Ｎ○○雖自承放款予宙○○並曾以電話催繳，但堅決否│
│      │認有本件恐嚇危害安全犯行，辯稱沒有說不還錢就要讓宙○○不│
│      │好看等語。經查：證人宙○○於警詢及檢察官偵查中固曾證稱略│
│      │以：伊向Ｎ○○借款，利息繳不出來時，被以電話恐嚇：「如不│
│      │還錢就要到住處或公司讓伊好看」等語（詳警(二)卷第301 至303 │
│      │頁、偵(二)卷第36至38頁），但證人宙○○於本院審理時另證稱略│
│      │以：Ｎ○○對伊講上開話時，伊感覺沒什麼，也不會感到害怕等│
│      │語（詳本院(三)卷第172 頁），其已具結願負偽證責任，且對前所│
│      │證述各情並無故為翻異之情，所證難認有何不實，則依證人李家│
│      │誠在本院交互詰問中之證述，尚難使一般人認被告Ｎ○○上開行│
│      │為該當恐嚇危害安全之要件，當應為無罪之諭知，且其他非放款│
│      │之被告亦無可能有共犯之情，亦應為無罪之諭知。            │
├───┼────────────────────────────┤
│8     │訊據被告Ｘ○○雖自承放款予ｍ○○，但堅決否認有本件恐嚇危│
│      │害安全犯行，辯稱沒有打電話恐嚇稱要讓ｍ○○好看等語。經查│
│      │：證人ｍ○○於警詢固證稱略以：伊向自稱「阿祥」之地下錢莊│
│      │借款，延誤繳交利息時地下錢莊的人打電話恐嚇稱「不還錢的話│
│      │要伊好看」等語（詳警(一)卷第144 至146 頁），然證人ｍ○○並│
│      │未具結願負偽證罪責，且於警詢時指認相片證稱係向被告Ｎ○○│
│      │借款，而本件被告Ｘ○○自承係伊放款，被告Ｎ○○則否認為伊│
│      │放款（詳本院(一)卷第325 頁），本院審酌如非事實，被告Ｘ○○│
│      │尚無自承放款犯罪之可能，是被告Ｘ○○所承及被告Ｎ○○所辯│
│      │均堪信為真實，此部分應係被告Ｘ○○放款及電話催繳之事實，│
│      │應可認定，證人ｍ○○對借款之對象既有誤認，所證是否全與事│
│      │實相符已非無疑，況本件未經當庭行交互詰問，無法詳細判斷被│
│      │告Ｘ○○以電話聯繫時之態度，及證人ｍ○○聽聞上開話語時之│
│      │感受，從而尚難使一般人認被告Ｘ○○有恐嚇危害安全之犯行而│
│      │無疑，自應為被告Ｘ○○無罪之諭知，而放款之被告Ｘ○○既應│
│      │為無罪諭知，其他放借款之被告亦無可能有共犯之情，同應為無│
│      │罪之諭知。                                              │
├───┼────────────────────────────┤
│9     │訊據被告ｉ○○雖自承放款予甲Ｄ○，但堅決否認有本件恐嚇危│
│      │害安全犯行，辯稱沒有打電話恐嚇稱要甲Ｄ○好看等語。經查：│
│      │證人甲Ｄ○於檢察官偵查中固曾證稱略以：伊向ｉ○○借款，許│
│      │聖賢在電話中催討債務時，有恐嚇稱：「如果不照規矩就很難看│
│      │」等語（詳偵(一)卷(二)卷第18至19頁），但證人甲Ｄ○於本院審理│
│      │時另證稱略以：ｉ○○講上開「如果不照規矩就很難看」的話時│
│      │，伊不會感覺到害怕，因為只要不遲繳就不會有事情，上開話語│
│      │僅係地下錢莊慣用話語等語（詳本院(三)卷第128 頁），經核，同│
│      │樣之話語所代表之意思，除話語本身所表徵之意涵外，說話者之│
│      │態度亦為重要關鍵，是同樣之話語有可能為恐嚇之詞，亦有可能│
│      │僅係玩笑話，或習慣性之粗話，本件依證人甲Ｄ○上開所證，固│
│      │可認定被告Ｘ○○在催討過程中，曾於電話中口出「如果不照規│
│      │矩就很難看」之話語，但證人甲Ｄ○既僅感覺為習慣性話語，未│
│      │有害怕之感覺，足見被告Ｘ○○當時之態度尚非惡劣，參之證人│
│      │甲Ｄ○未因而心生畏怖，則此部分自難使一般人認被告ｉ○○有│
│      │恐嚇危害安全之犯行而無疑，故應為被告ｉ○○無罪之諭知，又│
│      │放款之被告ｉ○○既應為無罪諭知，其他非放款之被告亦無可能│
│      │有共犯之情，同應為無罪之諭知。                          │
├───┼────────────────────────────┤
│10    │訊據被告Ｘ○○雖自承放款予甲戊○，但堅決否認有本件恐嚇危│
│      │害安全犯行，辯稱因甲戊○一借款就積欠，因而向甲戊○表示要│
│      │去甲戊○家，請他家人幫忙處理，但甲戊○表示怕父母親知悉借│
│      │款之情，非有恐嚇甲戊○等語。經查：證人甲戊○於警詢中固曾│
│      │證稱略以：伊向Ｘ○○借款，伊薪水不夠付利息時，Ｘ○○就說│
│      │：「若不再繳利息，就要以本票面額計算債務，不然就到你家要│
│      │債，到時候會造成什麼後果，你要自己負責」等語（詳警(五)卷第│
│      │8至9頁），但證人甲戊○於本院審理時另證稱略以：Ｘ○○只是│
│      │講話比較大聲，伊只是遲繳幾天，不會遲繳很久，所以不會害怕│
│      │，會害怕的是其他地下錢莊等語（詳本院(四)卷第290 至291 頁）│
│      │，經核，依證人甲戊○上開所證，足見確如所辯，被告Ｘ○○所│
│      │表達者僅係將至證人甲戊○家中向其他家人催討，請其等代為繳│
│      │交，且證人甲戊○既認無可怕之感覺，則被告Ｘ○○縱有上開行│
│      │為，亦難認合於刑法第305 條恐嚇危害安全罪之要件，此部分自│
│      │應為被告Ｘ○○無罪之諭知，又放款之被告Ｘ○○既應為無罪諭│
│      │知，其他非放款之被告亦無可能有共犯之情，同應為無罪之諭知│
│      │。                                                      │
├───┼────────────────────────────┤
│11    │訊據被告Ｘ○○雖自承借款予甲辰○，但堅決否認有本件恐嚇危│
│      │害安全犯行，辯稱因伊係向甲辰○表示，要去他家跟他爸媽說，│
│      │他若不還錢，到時候他爸媽要跟他說什麼，是他自己的事，伊沒│
│      │有要恐嚇甲辰○等語。經查：證人甲辰○固於警詢中證稱略以：│
│      │伊向Ｘ○○借款，97年3 月有1 期繳不出利息，對方就打電話說│
│      │「我明天要到你家，就是要收本票的4 萬5 千元，我明天就是要│
│      │收到錢，若我收不到錢，你的家人發生什麼事情，你自己負責」│
│      │等語（詳警(五)卷第44至46頁），但因向地下錢莊借錢非光榮之舉│
│      │，借款人通常忌諱家人尤其是長輩或配偶知悉，依證人甲辰○上│
│      │開所證及被告Ｘ○○所辯，被告Ｘ○○非無可能係以向家人告知│
│      │借款之事迫使證人甲辰○設法依約繳款，因上開告知家人之所為│
│      │尚非不法，難認屬刑法第305 條所規範加害生命、身體、自由、│
│      │名譽、財產之恐嚇危害安全範疇，而證人甲辰○未到庭接受交付│
│      │詰問，被告Ｘ○○上開所述是否如所辯僅係告知家人證人甲辰○│
│      │向地下錢莊借款，或是表示將對證人甲辰○家人人身安全有所不│
│      │利，尚有為明，則自難使一般人確信被告Ｘ○○此部分行為應成│
│      │立恐嚇危害安全犯行而無疑，基於罪疑惟輕原則，當應為被告崔│
│      │泰明無罪之諭知，而放款之被告Ｘ○○既應為無罪諭知，其他非│
│      │借款之被告當無可能有共犯之情，亦應為無罪之諭知。        │
├───┼────────────────────────────┤
│12    │訊據被告被告Ｙ○○、Ｘ○○、Ｎ○○、ｉ○○、ｄ○○、張志│
│      │銘、黃○○、玄○○等人均否認曾恐嚇寅○○，辯稱未放款予吳│
│      │信輝，亦無可能對寅○○為恐嚇等語。經查：本件對寅○○之放│
│      │款尚難證明係本件被告Ｙ○○、Ｘ○○、Ｎ○○、ｉ○○、張曉│
│      │方、Ｚ○○、黃○○、玄○○等人所為已如前述（詳附表七編號│
│      │1 理由欄所載），則即使寅○○在借款過程中受放款人為恐嚇危│
│      │害安全之侵害，亦難認係上開被告所為，從而此部分應為被告張│
│      │志國、Ｘ○○、Ｎ○○、ｉ○○、ｄ○○、Ｚ○○、黃○○、李│
│      │敦弘等人無罪之諭知。                                    │
└───┴────────────────────────────┘
附表十一：
┌──┬─────────────────────────────┐
│編號│查獲物品                                                  │
├──┼─────────────────────────────┤
│1   │「財鑫理財管理公司‧元俊祥」名片34張                      │
├──┼─────────────────────────────┤
│2   │洪菘佑身分證正本1張                                       │
├──┼─────────────────────────────┤
│3   │洪菘佑本票1張                                             │
├──┼─────────────────────────────┤
│4   │Ｕ○○本票1張                                             │
├──┼─────────────────────────────┤
│5   │空白本票3本                                               │
├──┼─────────────────────────────┤
│6   │電腦主機1台                                               │
├──┼─────────────────────────────┤
│7   │行動電話1支（含0000000000號SIM卡）                        │
├──┼─────────────────────────────┤
│8   │潘貴香信封套1封                                           │
├──┼─────────────────────────────┤
│9   │張雲賞信封套1封（內有名片2張、支票存根1張）               │
├──┼─────────────────────────────┤
│10  │陳明彰信封套1封                                           │
├──┼─────────────────────────────┤
│11  │王源祺信封套1封                                           │
├──┼─────────────────────────────┤
│12  │Ｗ○○信封套1封                                           │
├──┼─────────────────────────────┤
│13  │洪菘佑信封套1封（內有名片1張）                            │
├──┼─────────────────────────────┤
│14  │李信輝信封1封 （內有3萬元本票【誤為支票】1張）            │
├──┼─────────────────────────────┤
│15  │ｆ○○信封套1封                                           │
├──┼─────────────────────────────┤
│16  │陳坤相信封套1封                                           │
├──┼─────────────────────────────┤
│17  │丑○○信封套1封（內有便條紙3張、本票存根1張）             │
├──┼─────────────────────────────┤
│18  │丁俊榕信封套1 封（內有12萬元本票1 張、本票存根1 張、身分證│
│    │2 張）                                                    │
├──┼─────────────────────────────┤
│19  │Ｐ○○信封套1 封（內有15萬元本票1張、駕駛執照1張）        │
├──┼─────────────────────────────┤
│20  │洪漢威信封套1 封（內有便條紙1張）                         │
├──┼─────────────────────────────┤
│21  │吳順興信封套1 封（內有4 萬5 千元本票1 張、身分證1 張、名片│
│    │1 張）                                                    │
├──┼─────────────────────────────┤
│22  │陳昭明信封套1 封（內有3萬元本票1張、身分證1張）           │
├──┼─────────────────────────────┤
│23  │郭世雄信封套1 封（內有客戶資料1 張、身分證1 張、4 萬5 千元│
│    │本票1張）                                                 │
├──┼─────────────────────────────┤
│24  │Ｔ○○信封套1 封（內有身分證1 張、郵局金融卡1 張、15萬元本│
│    │票1張、郵政存簿1本、匯款執據1張）                         │
├──┼─────────────────────────────┤
│25  │周財源信封套1 封（內有身分證1張、本票1張）                │
├──┼─────────────────────────────┤
│26  │黃筆勝信封套1 封（內有郵政存簿1 本、郵政金融卡1 張、身分證│
│    │1 張、本票1張、本票存根1張）                              │
├──┼─────────────────────────────┤
│27  │蘇煌杰信封套1 封（內有本票1張、健保卡1張）                │
├──┼─────────────────────────────┤
│28  │王士昇信封套1 封（內有駕駛執照1張、本票1張、名片1張）     │
├──┼─────────────────────────────┤
│29  │林明珠信封套1 封                                          │
├──┼─────────────────────────────┤
│30  │蔡金助信封套1 封（內有本票2張、本票存根1張、身分證1張）   │
├──┼─────────────────────────────┤
│31  │謬俊生信封套1 封（內有本票存根1張、名片1張）              │
├──┼─────────────────────────────┤
│32  │ｊ○○信封套1 封（內有身分證1 張、3 萬元本票1 張、本票存根│
│    │1 張）                                                    │
├──┼─────────────────────────────┤
│33  │湯千慧信封套1 封（內有本票存根1張）                       │
├──┼─────────────────────────────┤
│34  │吳育玄信封套1 封（內有本票存根1張）                       │
├──┼─────────────────────────────┤
│35  │甲丁○信封套1 封（內有12萬元本票1張、身分證1張）          │
├──┼─────────────────────────────┤
│36  │申○○信封套1 封（內有本票存根1張）                       │
├──┼─────────────────────────────┤
│37  │葉靜蓉信封套1 封（內有本票存根1張）                       │
├──┼─────────────────────────────┤
│38  │謝素芬信封套1 封（內有身分證1 張、7 萬5 千元本票【誤為支票│
│    │】1張 、本票存根1 張）                                    │
├──┼─────────────────────────────┤
│39  │謝利利信封套1 封（內有本票存根1張）                       │
├──┼─────────────────────────────┤
│40  │莊慶裕信封套1 封（內有身分證1 張、2 萬元本票【誤為支票】1 │
│    │張、名片1張）                                             │
├──┼─────────────────────────────┤
│41  │林信廷信封套1 封（內有郵局存簿1 本、印章1 煤、駕駛執照1 張│
│    │、15萬元本票【誤為支票】1張、本票存根1張）                │
├──┼─────────────────────────────┤
│42  │Ｕ○○信封套1 封                                          │
├──┼─────────────────────────────┤
│43  │陳宏忠信封套1 封（內有身分證1 張、4 萬5 千元本票【誤為支票│
│    │】1 張、本票存根1張）                                     │
├──┼─────────────────────────────┤
│44  │甲癸○信封套1 封（內有身分證1 張、6 萬元本票【誤為支票】1 │
│    │張、名片1 張）                                            │
├──┼─────────────────────────────┤
│45  │楊明坤信封套1 封（內有身分證1 張、18萬元本票【誤為支票】1 │
│    │張、名片2張）                                             │
├──┼─────────────────────────────┤
│46  │蔡星照信封套1 封                                          │
├──┼─────────────────────────────┤
│47  │吳佩瑜信封套1 封（內有本票存根1張）                       │
├──┼─────────────────────────────┤
│48  │曾永吉信封套1 封（內有駕駛執照1 張、18萬元本票【誤為支票】│
│    │1張）                                                     │
├──┼─────────────────────────────┤
│49  │蔡旭倫信封套1 封（內有本票存根1張、名片1張）              │
├──┼─────────────────────────────┤
│50  │蔡若薇信封套1 封（內有銀行存簿1 本、提款卡1 張、駕駛執照1 │
│    │張、6萬元本票【誤為支票】1張）                            │
├──┼─────────────────────────────┤
│51  │甲Ｂ○信封套1 封（內有駕駛執照1 張、20萬元本票【誤為支票】│
│    │1張、名片1張）                                            │
├──┼─────────────────────────────┤
│52  │曾得時信封套1 封                                          │
├──┼─────────────────────────────┤
│53  │廖永成信封套1 封（內有身分證1 張、空白本票【誤為支票】1張 │
│    │、本票存根1張、名片1張）                                  │
├──┼─────────────────────────────┤
│54  │張美心信封套1 封（內有銀行存簿1 本、提款卡1 張、身分證1 張│
│    │、本票存根1 張）                                          │
├──┼─────────────────────────────┤
│55  │蔡明超信封套（內有身分證1 張、4 萬5 千元本票【誤為支票】1 │
│    │張）                                                      │
├──┼─────────────────────────────┤
│56  │簡亨紋信封套1 封（內有身分證1 張、萬元本票【誤為支票】1 張│
│    │、名片1 張                                                │
├──┼─────────────────────────────┤
│57  │ｂ○○信封套1 封（內有身分證1 張、6 萬元本票【誤為支票】1 │
│    │張                                                        │
├──┼─────────────────────────────┤
│58  │吳懋奇信封套1 封（內有身分證1 張、6 萬元本票1張）         │
├──┼─────────────────────────────┤
│59  │甲黃○信封套1 封（內有身分證1 張、9 萬元本票1張）         │
├──┼─────────────────────────────┤
│60  │彭壁訓信封套1 封（內有行車執照1 張、6 萬元本票1張）       │
├──┼─────────────────────────────┤
│61  │林貞誼信封套1 封（內有身分證1 張、9 萬元本票1張）         │
├──┼─────────────────────────────┤
│62  │許玉田信封套1 封（內有鄉公所證件1 張、15 萬元本票1張）    │
├──┼─────────────────────────────┤
│63  │龔根綸信封套1 封（內有駕駛執照1 張、臺灣銀行金融卡1 張、存│
│    │款簿1本、3萬 元本票1張、空白本票1張）                     │
├──┼─────────────────────────────┤
│64  │洪玉香信封套1 封（內有郵局提款卡1 張、存款簿1 本、6 萬元本│
│    │票1張）                                                   │
├──┼─────────────────────────────┤
│65  │吳佩芸信封套1 封（內有10 萬元、5萬元本票各1張）           │
├──┼─────────────────────────────┤
│66  │宙○○信封套1 封（內有駕駛執照1 張、空白本票1張）         │
├──┼─────────────────────────────┤
│67  │ｉ○○信封套1 封（內有身分證影本1 張、2 萬元本票1張）     │
├──┼─────────────────────────────┤
│68  │黃○○信封套1 封（內有身分證影本1 張、1 萬5 千元本票1張） │
├──┼─────────────────────────────┤
│69  │玄○○信封套1 封（內有身分證影本1 張、1 萬元本票1張）     │
├──┼─────────────────────────────┤
│70  │黃舜源信封套1 封（內有身分證影本1 張、1 萬元本票1張）     │
├──┼─────────────────────────────┤
│71  │張寶楠信封套1 封（內有身分證影本1 張、3 萬元本票1張）     │
├──┼─────────────────────────────┤
│72  │張宗杰信封套1 封（內有行車執照1 張、3 萬元本票1張）       │
├──┼─────────────────────────────┤
│73  │甲乙○信封套1 封（內有身分證1 張、3 萬元本票1張）         │
├──┼─────────────────────────────┤
│74  │甲甲○信封套1 封（內有身分證1 張、6 萬元本票1張）         │
├──┼─────────────────────────────┤
│75  │林明珠信封套1 封（內有身分證1 張、6 萬元本票1張）         │
└──┴─────────────────────────────┘
附表十二：
┌──┬─────────────────────────────┐
│編號│查獲物品                                                  │
├──┼─────────────────────────────┤
│1   │客戶名冊（借款人）2本                                     │
├──┼─────────────────────────────┤
│2   │Ｙ○○郵政存簿1本                                         │
├──┼─────────────────────────────┤
│3   │Ｙ○○遠東商業銀行00000000000000號存摺1本                 │
├──┼─────────────────────────────┤
│4   │Ｙ○○台北富邦銀行000000000000號存摺1本                   │
├──┼─────────────────────────────┤
│5   │國際牌行動電話1支（序號：000000000000000）                │
├──┼─────────────────────────────┤
│6   │SONY ERICSSON 行動電話1 支（序號：000000000000000 ，含    │
│    │0000000000號SIM卡）                                       │
├──┼─────────────────────────────┤
│7   │威寶旺卡預付卡1片（000000000000000）                      │
├──┼─────────────────────────────┤
│8   │現金37萬7千元                                             │
├──┼─────────────────────────────┤
│9   │Ｙ○○票據交換收據1張（00000000000000帳號，53502、53503） │
└──┴─────────────────────────────┘
附表十三：
┌──┬─────────────────────────────┐
│編號│查獲物品                                                  │
├──┼─────────────────────────────┤
│1   │G-PLUS行動電話1支                                         │
├──┼─────────────────────────────┤
│2   │ANY CALL行動電話1 支（序號：00000000000000，含0000000000號│
│    │SIM 卡）                                                  │
├──┼─────────────────────────────┤
│3   │NOKIA 行動電話1 支（序號：000000000000000 ，含0000000000號│
│    │SIM 卡）                                                  │
└──┴─────────────────────────────┘
附表十四：
┌──┬─────────────────────────────┐
│編號│查獲物品                                                  │
├──┼─────────────────────────────┤
│1   │「一品茶行」門鎖、機車鑰匙1串（共3支）                    │
├──┼─────────────────────────────┤
│2   │電腦主機1台（JX-1801型）                                  │
├──┼─────────────────────────────┤
│3   │甲丙○身分證1張                                           │
├──┼─────────────────────────────┤
│4   │甲丙○簽發之4萬5千元本票1張                               │
├──┼─────────────────────────────┤
│5   │施信德簽發之9萬元本票1張                                  │
├──┼─────────────────────────────┤
│6   │NOKIA咖啡色行動電話1支（序號：000000000000000）           │
├──┼─────────────────────────────┤
│7   │LG銀色行動電話1支（序號：00000000000000000）              │
├──┼─────────────────────────────┤
│8   │SONY ERICSSON黑色行動電話1支（序號：00000000000000）      │
├──┼─────────────────────────────┤
│9   │SAMSUNG銀色行動電話1支（序號：000000000000000）
├──┼─────────────────────────────┤
│10  │NOKIA黑色行動電話1支（序號：000000000000000）             │
├──┼─────────────────────────────┤
│11  │NOKIA藍色行動電話1支（序號：000000000000000）             │
├──┼─────────────────────────────┤
│12  │NOKIA黑色行動電話1支（序號：000000000000000）             │
├──┼─────────────────────────────┤
│13  │NOKIA黑色行動電話1支（序號：000000000000000）             │
├──┼─────────────────────────────┤
│14  │NOKIA銀色行動電話1支（序號：000000000000000）             │
├──┼─────────────────────────────┤
│15  │臺灣大哥大SIM卡1張（0000000000000）                       │
├──┼─────────────────────────────┤
│16  │0000000000陳代書來電就借廣告單1袋                         │
├──┼─────────────────────────────┤
│17  │蔣宗良簽發6萬元本票1張                                    │
└──┴─────────────────────────────┘
附表十五：
┌──┬─────────────────────────────┐
│編號│查獲物品                                                  │
├──┼─────────────────────────────┤
│1   │Ｄ○○00000000000000號郵政儲金簿1本                       │
├──┼─────────────────────────────┤
│2   │Ｄ○○00000000000000號郵政金融卡1張                       │
├──┼─────────────────────────────┤
│3   │97年4月15日交易明細表1張（提領金額：1萬1千元）            │
├──┼─────────────────────────────┤
│4   │現金6千7百元                                              │
├──┼─────────────────────────────┤
│5   │NOKIA 行動電話1 支（序號：000000000000000 ，含0000000000號│
│    │SIM卡）                                                   │
├──┼─────────────────────────────┤
│6   │日鑫當鋪4月份收支帳冊1本                                  │
├──┼─────────────────────────────┤
│7   │Ｄ○○木質印章1個                                         │
├──┼─────────────────────────────┤
│8   │Ｄ○○00000000000000郵政金融卡1張                         │
├──┼─────────────────────────────┤
│9   │客戶資料表1張                                             │
├──┼─────────────────────────────┤
│10  │Ｙ○○合作金庫東高雄分行000000000 號存摺1 本              │
├──┼─────────────────────────────┤
│11  │許信德簽發10萬元本票1張                                   │
├──┼─────────────────────────────┤
│12  │記見人元俊祥宅急便顧客收據聯1張（00-0000-0000）           │
├──┼─────────────────────────────┤
│13  │Ｙ○○黑色牛角印章1個                                     │
├──┼─────────────────────────────┤
│14  │遠東國際商業銀行000-000-0000000-0金融卡1張                │
├──┼─────────────────────────────┤
│15  │空白本票21張                                              │
├──┼─────────────────────────────┤
│16  │不明廠牌行動電話1 支（序號：000000000000000 ，含0000000000│
│    │號SIM卡）                                                 │
├──┼─────────────────────────────┤
│17  │NOKIA 銀色行動電話1 支（序號：000000000000000）           │
├──┼─────────────────────────────┤
│18  │NOKIA 銀色行動電話1 支（序號：000000000000000）           │
├──┼─────────────────────────────┤
│19  │NOKIA 黑色行動電話1 支（序號：000000000000000）           │
├──┼─────────────────────────────┤
│20  │NOKIA 藍色行動電話1 支（序號：000000000000000）           │
├──┼─────────────────────────────┤
│21  │NOKIA 黑色行動電話1 支（序號：000000000000000）           │
├──┼─────────────────────────────┤
│22  │NOKIA 黑色行動電話1 支（序號：000000000000000）           │
├──┼─────────────────────────────┤
│23  │傳喚通知單1包（已絞成碎紙條）                             │
├──┼─────────────────────────────┤
│24  │「日鑫汽機車借款‧Ｘ○○」名片1盒                         │
├──┼─────────────────────────────┤
│25  │南屏電信門號0000000000號電信卡資料1份（無卡片）           │
├──┼─────────────────────────────┤
│26  │國華人壽2008年月曆1本                                     │
├──┼─────────────────────────────┤
│27  │ｕ○○身分證1張                                           │
├──┼─────────────────────────────┤
│28  │ｕ○○簽發之空白本票1張                                   │
├──┼─────────────────────────────┤
│29  │0000000000號李仲修客戶資料1張（含電話卡）                 │
├──┼─────────────────────────────┤
│30  │郭靜秀當舖業許可證1張（高市府當許證字第00018號）          │
├──┼─────────────────────────────┤
│31  │客戶帳冊資料1本                                           │
├──┼─────────────────────────────┤
│32  │Ｚ○○玉山銀行0000-000-000000號存摺1本                    │
├──┼─────────────────────────────┤
│33  │遙控器1具、鑰匙1把                                        │
└──┴─────────────────────────────┘
附表十六：
┌──┬─────────────────────────────┐
│編號│查獲物品                                                  │
├──┼─────────────────────────────┤
│1   │合作金庫銀行0000000000000號存摺1本                        │
├──┼─────────────────────────────┤
│2   │萬通商業銀行00000000000000號存摺1本                       │
├──┼─────────────────────────────┤
│3   │交通銀行000000000000號存摺1本                             │
├──┼─────────────────────────────┤
│4   │交通銀行000000000000號晶片金融卡1張                       │
└──┴─────────────────────────────┘
附表十七：
┌──┬─────────────────────────────┐
│編號│查獲物品                                                  │
├──┼─────────────────────────────┤
│1   │ｓ○○簽發之661434號本票1張、蔡旭倫簽發之272509號本票1張  │
├──┼─────────────────────────────┤
│2   │蔡旭倫國民身分證1張                                       │
├──┼─────────────────────────────┤
│3   │PP手冊筆記本1本                                           │
└──┴─────────────────────────────┘
附表十八：
┌──┬─────────────────────────────┐
│編號│查獲物品                                                  │
├──┼─────────────────────────────┤
│1   │NOKIA 5310行動電話1 支（序號：00000000000000）            │
└──┴─────────────────────────────┘

司法院資訊處製作；財團法人民間司法改革基金會備份。
